LANG uz_UZ
SET UTF-8
FLAG long
WORDCHARS -â€˜

AF 5
AF AAABACADAEAFAGAHAIAJAKALAMANAOAPAQARASATAUAVAWAXAYAZAaAbAcAdAe # 1 FE'L
AF Af # 2 OLMOSH-KR
AF AgAhAiAjAlAmAnAoApAqArAsAuAvAwAxAyAzBABBBDBEBFBGBHBIBJBKBMBNBOBPBQBRBSBTBU # 3 OT
AF AkAtBCBLAgAhAiAlAmAnAoApAqArAuAvAwAxAyAzBABDBEBFBGBHBIBJBMBNBOBPBQBRBSBTBU # 4 OT.IL
AF BVBWBXBYBZBaBbBcBdBeBfBgBhBiBjBkBlBmBnBoBpBqBrBsBtBuBvBwBxByBzCACBCCCDCECFCGCHCICJCKCLCM # 5 SON

# FE'L/F1
SFX AA Y 2
SFX AA moq moqchi moq
SFX AA moq moqchimas moq

# FE'L/F1 : _:1SHB
SFX AB Y 16
SFX AB moq moqchiman moq
SFX AB moq moqchimiz moq
SFX AB moq moqchisan moq
SFX AB moq moqchisiz moq
SFX AB moq moqchisanlar moq
SFX AB moq moqchisizlar moq
SFX AB moq moqchidi moq
SFX AB moq moqchidilar moq
SFX AB moq moqchimasman moq
SFX AB moq moqchimasmiz moq
SFX AB moq moqchimassan moq
SFX AB moq moqchimassiz moq
SFX AB moq moqchimassanlar moq
SFX AB moq moqchimassizlar moq
SFX AB moq moqchimasdi moq
SFX AB moq moqchimasdilar moq

# FE'L/F1 : _:MI?
SFX AC Y 6
SFX AC moq moqchimi moq
SFX AC moq moqchida moq
SFX AC moq moqchiku moq
SFX AC moq moqchimasmi moq
SFX AC moq moqchimasda moq
SFX AC moq moqchimasku moq

# FE'L/F1 : _:1SHB:MI?
SFX AD Y 48
SFX AD moq moqchimanmi moq
SFX AD moq moqchimanda moq
SFX AD moq moqchimanku moq
SFX AD moq moqchimizmi moq
SFX AD moq moqchimizda moq
SFX AD moq moqchimizku moq
SFX AD moq moqchisanmi moq
SFX AD moq moqchisanda moq
SFX AD moq moqchisanku moq
SFX AD moq moqchisizmi moq
SFX AD moq moqchisizda moq
SFX AD moq moqchisizku moq
SFX AD moq moqchisanlarmi moq
SFX AD moq moqchisanlarda moq
SFX AD moq moqchisanlarku moq
SFX AD moq moqchisizlarmi moq
SFX AD moq moqchisizlarda moq
SFX AD moq moqchisizlarku moq
SFX AD moq moqchidimi moq
SFX AD moq moqchidida moq
SFX AD moq moqchidiku moq
SFX AD moq moqchidilarmi moq
SFX AD moq moqchidilarda moq
SFX AD moq moqchidilarku moq
SFX AD moq moqchimasmanmi moq
SFX AD moq moqchimasmanda moq
SFX AD moq moqchimasmanku moq
SFX AD moq moqchimasmizmi moq
SFX AD moq moqchimasmizda moq
SFX AD moq moqchimasmizku moq
SFX AD moq moqchimassanmi moq
SFX AD moq moqchimassanda moq
SFX AD moq moqchimassanku moq
SFX AD moq moqchimassizmi moq
SFX AD moq moqchimassizda moq
SFX AD moq moqchimassizku moq
SFX AD moq moqchimassanlarmi moq
SFX AD moq moqchimassanlarda moq
SFX AD moq moqchimassanlarku moq
SFX AD moq moqchimassizlarmi moq
SFX AD moq moqchimassizlarda moq
SFX AD moq moqchimassizlarku moq
SFX AD moq moqchimasdimi moq
SFX AD moq moqchimasdida moq
SFX AD moq moqchimasdiku moq
SFX AD moq moqchimasdilarmi moq
SFX AD moq moqchimasdilarda moq
SFX AD moq moqchimasdilarku moq

# FE'L/F1 : _:LIK
SFX AE Y 2
SFX AE moq moqchilik moq
SFX AE moq moqchimaslik moq

# FE'L/F1 : _:LIK:1SHB
SFX AF Y 10
SFX AF moq moqchiligim moq
SFX AF moq moqchiligimiz moq
SFX AF moq moqchiliging moq
SFX AF moq moqchiligingiz moq
SFX AF moq moqchiligi moq
SFX AF moq moqchimasligim moq
SFX AF moq moqchimasligimiz moq
SFX AF moq moqchimasliging moq
SFX AF moq moqchimasligingiz moq
SFX AF moq moqchimasligi moq

# FE'L/F1 : _:LIK:TSH
SFX AG Y 16
SFX AG moq moqchilikni moq
SFX AG moq moqchilikning moq
SFX AG moq moqchilikda moq
SFX AG moq moqchilikdan moq
SFX AG moq moqchilikdagi moq
SFX AG moq moqchilikdagidek moq
SFX AG moq moqchilikka moq
SFX AG moq moqchilikkacha moq
SFX AG moq moqchimaslikni moq
SFX AG moq moqchimaslikning moq
SFX AG moq moqchimaslikda moq
SFX AG moq moqchimaslikdan moq
SFX AG moq moqchimaslikdagi moq
SFX AG moq moqchimaslikdagidek moq
SFX AG moq moqchimaslikka moq
SFX AG moq moqchimaslikkacha moq

# FE'L/F1 : _:LIK:1SHB:TSH
SFX AH Y 80
SFX AH moq moqchiligimni moq
SFX AH moq moqchiligimning moq
SFX AH moq moqchiligimda moq
SFX AH moq moqchiligimdan moq
SFX AH moq moqchiligimdagi moq
SFX AH moq moqchiligimdagidek moq
SFX AH moq moqchiligimga moq
SFX AH moq moqchiligimgacha moq
SFX AH moq moqchiligimizni moq
SFX AH moq moqchiligimizning moq
SFX AH moq moqchiligimizda moq
SFX AH moq moqchiligimizdan moq
SFX AH moq moqchiligimizdagi moq
SFX AH moq moqchiligimizdagidek moq
SFX AH moq moqchiligimizga moq
SFX AH moq moqchiligimizgacha moq
SFX AH moq moqchiligingni moq
SFX AH moq moqchiligingning moq
SFX AH moq moqchiligingda moq
SFX AH moq moqchiligingdan moq
SFX AH moq moqchiligingdagi moq
SFX AH moq moqchiligingdagidek moq
SFX AH moq moqchiligingga moq
SFX AH moq moqchiliginggacha moq
SFX AH moq moqchiligingizni moq
SFX AH moq moqchiligingizning moq
SFX AH moq moqchiligingizda moq
SFX AH moq moqchiligingizdan moq
SFX AH moq moqchiligingizdagi moq
SFX AH moq moqchiligingizdagidek moq
SFX AH moq moqchiligingizga moq
SFX AH moq moqchiligingizgacha moq
SFX AH moq moqchiligini moq
SFX AH moq moqchiligining moq
SFX AH moq moqchiligida moq
SFX AH moq moqchiligidan moq
SFX AH moq moqchiligidagi moq
SFX AH moq moqchiligidagidek moq
SFX AH moq moqchiligiga moq
SFX AH moq moqchiligigacha moq
SFX AH moq moqchimasligimni moq
SFX AH moq moqchimasligimning moq
SFX AH moq moqchimasligimda moq
SFX AH moq moqchimasligimdan moq
SFX AH moq moqchimasligimdagi moq
SFX AH moq moqchimasligimdagidek moq
SFX AH moq moqchimasligimga moq
SFX AH moq moqchimasligimgacha moq
SFX AH moq moqchimasligimizni moq
SFX AH moq moqchimasligimizning moq
SFX AH moq moqchimasligimizda moq
SFX AH moq moqchimasligimizdan moq
SFX AH moq moqchimasligimizdagi moq
SFX AH moq moqchimasligimizdagidek moq
SFX AH moq moqchimasligimizga moq
SFX AH moq moqchimasligimizgacha moq
SFX AH moq moqchimasligingni moq
SFX AH moq moqchimasligingning moq
SFX AH moq moqchimasligingda moq
SFX AH moq moqchimasligingdan moq
SFX AH moq moqchimasligingdagi moq
SFX AH moq moqchimasligingdagidek moq
SFX AH moq moqchimasligingga moq
SFX AH moq moqchimasliginggacha moq
SFX AH moq moqchimasligingizni moq
SFX AH moq moqchimasligingizning moq
SFX AH moq moqchimasligingizda moq
SFX AH moq moqchimasligingizdan moq
SFX AH moq moqchimasligingizdagi moq
SFX AH moq moqchimasligingizdagidek moq
SFX AH moq moqchimasligingizga moq
SFX AH moq moqchimasligingizgacha moq
SFX AH moq moqchimasligini moq
SFX AH moq moqchimasligining moq
SFX AH moq moqchimasligida moq
SFX AH moq moqchimasligidan moq
SFX AH moq moqchimasligidagi moq
SFX AH moq moqchimasligidagidek moq
SFX AH moq moqchimasligiga moq
SFX AH moq moqchimasligigacha moq

# FE'L/F1 : _:LIK:MI?
SFX AI Y 16
SFX AI moq moqchilikmi moq
SFX AI moq moqchilikchi moq
SFX AI moq moqchilikdir moq
SFX AI moq moqchilikda moq
SFX AI moq moqchilikku moq
SFX AI moq moqchilikmikan moq
SFX AI moq moqchilikmidi moq
SFX AI moq moqchilikdirda moq
SFX AI moq moqchimaslikmi moq
SFX AI moq moqchimaslikchi moq
SFX AI moq moqchimaslikdir moq
SFX AI moq moqchimaslikda moq
SFX AI moq moqchimaslikku moq
SFX AI moq moqchimaslikmikan moq
SFX AI moq moqchimaslikmidi moq
SFX AI moq moqchimaslikdirda moq

# FE'L/F1 : _:LIK:1SHB:MI?
SFX AJ Y 80
SFX AJ moq moqchiligimmi moq
SFX AJ moq moqchiligimchi moq
SFX AJ moq moqchiligimdir moq
SFX AJ moq moqchiligimda moq
SFX AJ moq moqchiligimku moq
SFX AJ moq moqchiligimmikan moq
SFX AJ moq moqchiligimmidi moq
SFX AJ moq moqchiligimdirda moq
SFX AJ moq moqchiligimizmi moq
SFX AJ moq moqchiligimizchi moq
SFX AJ moq moqchiligimizdir moq
SFX AJ moq moqchiligimizda moq
SFX AJ moq moqchiligimizku moq
SFX AJ moq moqchiligimizmikan moq
SFX AJ moq moqchiligimizmidi moq
SFX AJ moq moqchiligimizdirda moq
SFX AJ moq moqchiligingmi moq
SFX AJ moq moqchiligingchi moq
SFX AJ moq moqchiligingdir moq
SFX AJ moq moqchiligingda moq
SFX AJ moq moqchiligingku moq
SFX AJ moq moqchiligingmikan moq
SFX AJ moq moqchiligingmidi moq
SFX AJ moq moqchiligingdirda moq
SFX AJ moq moqchiligingizmi moq
SFX AJ moq moqchiligingizchi moq
SFX AJ moq moqchiligingizdir moq
SFX AJ moq moqchiligingizda moq
SFX AJ moq moqchiligingizku moq
SFX AJ moq moqchiligingizmikan moq
SFX AJ moq moqchiligingizmidi moq
SFX AJ moq moqchiligingizdirda moq
SFX AJ moq moqchiligimi moq
SFX AJ moq moqchiligichi moq
SFX AJ moq moqchiligidir moq
SFX AJ moq moqchiligida moq
SFX AJ moq moqchiligiku moq
SFX AJ moq moqchiligimikan moq
SFX AJ moq moqchiligimidi moq
SFX AJ moq moqchiligidirda moq
SFX AJ moq moqchimasligimmi moq
SFX AJ moq moqchimasligimchi moq
SFX AJ moq moqchimasligimdir moq
SFX AJ moq moqchimasligimda moq
SFX AJ moq moqchimasligimku moq
SFX AJ moq moqchimasligimmikan moq
SFX AJ moq moqchimasligimmidi moq
SFX AJ moq moqchimasligimdirda moq
SFX AJ moq moqchimasligimizmi moq
SFX AJ moq moqchimasligimizchi moq
SFX AJ moq moqchimasligimizdir moq
SFX AJ moq moqchimasligimizda moq
SFX AJ moq moqchimasligimizku moq
SFX AJ moq moqchimasligimizmikan moq
SFX AJ moq moqchimasligimizmidi moq
SFX AJ moq moqchimasligimizdirda moq
SFX AJ moq moqchimasligingmi moq
SFX AJ moq moqchimasligingchi moq
SFX AJ moq moqchimasligingdir moq
SFX AJ moq moqchimasligingda moq
SFX AJ moq moqchimasligingku moq
SFX AJ moq moqchimasligingmikan moq
SFX AJ moq moqchimasligingmidi moq
SFX AJ moq moqchimasligingdirda moq
SFX AJ moq moqchimasligingizmi moq
SFX AJ moq moqchimasligingizchi moq
SFX AJ moq moqchimasligingizdir moq
SFX AJ moq moqchimasligingizda moq
SFX AJ moq moqchimasligingizku moq
SFX AJ moq moqchimasligingizmikan moq
SFX AJ moq moqchimasligingizmidi moq
SFX AJ moq moqchimasligingizdirda moq
SFX AJ moq moqchimasligimi moq
SFX AJ moq moqchimasligichi moq
SFX AJ moq moqchimasligidir moq
SFX AJ moq moqchimasligida moq
SFX AJ moq moqchimasligiku moq
SFX AJ moq moqchimasligimikan moq
SFX AJ moq moqchimasligimidi moq
SFX AJ moq moqchimasligidirda moq

# FE'L/F1 : _:LIK:TSH:MI?
SFX AK Y 128
SFX AK moq moqchiliknimi moq
SFX AK moq moqchiliknichi moq
SFX AK moq moqchiliknidir moq
SFX AK moq moqchiliknida moq
SFX AK moq moqchilikniku moq
SFX AK moq moqchiliknimikan moq
SFX AK moq moqchiliknimidi moq
SFX AK moq moqchiliknidirda moq
SFX AK moq moqchilikningmi moq
SFX AK moq moqchilikningchi moq
SFX AK moq moqchilikningdir moq
SFX AK moq moqchilikningda moq
SFX AK moq moqchilikningku moq
SFX AK moq moqchilikningmikan moq
SFX AK moq moqchilikningmidi moq
SFX AK moq moqchilikningdirda moq
SFX AK moq moqchilikdami moq
SFX AK moq moqchilikdachi moq
SFX AK moq moqchilikdadir moq
SFX AK moq moqchilikdada moq
SFX AK moq moqchilikdaku moq
SFX AK moq moqchilikdamikan moq
SFX AK moq moqchilikdamidi moq
SFX AK moq moqchilikdadirda moq
SFX AK moq moqchilikdanmi moq
SFX AK moq moqchilikdanchi moq
SFX AK moq moqchilikdandir moq
SFX AK moq moqchilikdanda moq
SFX AK moq moqchilikdanku moq
SFX AK moq moqchilikdanmikan moq
SFX AK moq moqchilikdanmidi moq
SFX AK moq moqchilikdandirda moq
SFX AK moq moqchilikdagimi moq
SFX AK moq moqchilikdagichi moq
SFX AK moq moqchilikdagidir moq
SFX AK moq moqchilikdagida moq
SFX AK moq moqchilikdagiku moq
SFX AK moq moqchilikdagimikan moq
SFX AK moq moqchilikdagimidi moq
SFX AK moq moqchilikdagidirda moq
SFX AK moq moqchilikdagidekmi moq
SFX AK moq moqchilikdagidekchi moq
SFX AK moq moqchilikdagidekdir moq
SFX AK moq moqchilikdagidekda moq
SFX AK moq moqchilikdagidekku moq
SFX AK moq moqchilikdagidekmikan moq
SFX AK moq moqchilikdagidekmidi moq
SFX AK moq moqchilikdagidekdirda moq
SFX AK moq moqchilikkami moq
SFX AK moq moqchilikkachi moq
SFX AK moq moqchilikkadir moq
SFX AK moq moqchilikkada moq
SFX AK moq moqchilikkaku moq
SFX AK moq moqchilikkamikan moq
SFX AK moq moqchilikkamidi moq
SFX AK moq moqchilikkadirda moq
SFX AK moq moqchilikkachami moq
SFX AK moq moqchilikkachachi moq
SFX AK moq moqchilikkachadir moq
SFX AK moq moqchilikkachada moq
SFX AK moq moqchilikkachaku moq
SFX AK moq moqchilikkachamikan moq
SFX AK moq moqchilikkachamidi moq
SFX AK moq moqchilikkachadirda moq
SFX AK moq moqchimasliknimi moq
SFX AK moq moqchimasliknichi moq
SFX AK moq moqchimasliknidir moq
SFX AK moq moqchimasliknida moq
SFX AK moq moqchimaslikniku moq
SFX AK moq moqchimasliknimikan moq
SFX AK moq moqchimasliknimidi moq
SFX AK moq moqchimasliknidirda moq
SFX AK moq moqchimaslikningmi moq
SFX AK moq moqchimaslikningchi moq
SFX AK moq moqchimaslikningdir moq
SFX AK moq moqchimaslikningda moq
SFX AK moq moqchimaslikningku moq
SFX AK moq moqchimaslikningmikan moq
SFX AK moq moqchimaslikningmidi moq
SFX AK moq moqchimaslikningdirda moq
SFX AK moq moqchimaslikdami moq
SFX AK moq moqchimaslikdachi moq
SFX AK moq moqchimaslikdadir moq
SFX AK moq moqchimaslikdada moq
SFX AK moq moqchimaslikdaku moq
SFX AK moq moqchimaslikdamikan moq
SFX AK moq moqchimaslikdamidi moq
SFX AK moq moqchimaslikdadirda moq
SFX AK moq moqchimaslikdanmi moq
SFX AK moq moqchimaslikdanchi moq
SFX AK moq moqchimaslikdandir moq
SFX AK moq moqchimaslikdanda moq
SFX AK moq moqchimaslikdanku moq
SFX AK moq moqchimaslikdanmikan moq
SFX AK moq moqchimaslikdanmidi moq
SFX AK moq moqchimaslikdandirda moq
SFX AK moq moqchimaslikdagimi moq
SFX AK moq moqchimaslikdagichi moq
SFX AK moq moqchimaslikdagidir moq
SFX AK moq moqchimaslikdagida moq
SFX AK moq moqchimaslikdagiku moq
SFX AK moq moqchimaslikdagimikan moq
SFX AK moq moqchimaslikdagimidi moq
SFX AK moq moqchimaslikdagidirda moq
SFX AK moq moqchimaslikdagidekmi moq
SFX AK moq moqchimaslikdagidekchi moq
SFX AK moq moqchimaslikdagidekdir moq
SFX AK moq moqchimaslikdagidekda moq
SFX AK moq moqchimaslikdagidekku moq
SFX AK moq moqchimaslikdagidekmikan moq
SFX AK moq moqchimaslikdagidekmidi moq
SFX AK moq moqchimaslikdagidekdirda moq
SFX AK moq moqchimaslikkami moq
SFX AK moq moqchimaslikkachi moq
SFX AK moq moqchimaslikkadir moq
SFX AK moq moqchimaslikkada moq
SFX AK moq moqchimaslikkaku moq
SFX AK moq moqchimaslikkamikan moq
SFX AK moq moqchimaslikkamidi moq
SFX AK moq moqchimaslikkadirda moq
SFX AK moq moqchimaslikkachami moq
SFX AK moq moqchimaslikkachachi moq
SFX AK moq moqchimaslikkachadir moq
SFX AK moq moqchimaslikkachada moq
SFX AK moq moqchimaslikkachaku moq
SFX AK moq moqchimaslikkachamikan moq
SFX AK moq moqchimaslikkachamidi moq
SFX AK moq moqchimaslikkachadirda moq

# FE'L/F1 : _:LIK:1SHB:TSH:MI?
SFX AL Y 640
SFX AL moq moqchiligimnimi moq
SFX AL moq moqchiligimnichi moq
SFX AL moq moqchiligimnidir moq
SFX AL moq moqchiligimnida moq
SFX AL moq moqchiligimniku moq
SFX AL moq moqchiligimnimikan moq
SFX AL moq moqchiligimnimidi moq
SFX AL moq moqchiligimnidirda moq
SFX AL moq moqchiligimningmi moq
SFX AL moq moqchiligimningchi moq
SFX AL moq moqchiligimningdir moq
SFX AL moq moqchiligimningda moq
SFX AL moq moqchiligimningku moq
SFX AL moq moqchiligimningmikan moq
SFX AL moq moqchiligimningmidi moq
SFX AL moq moqchiligimningdirda moq
SFX AL moq moqchiligimdami moq
SFX AL moq moqchiligimdachi moq
SFX AL moq moqchiligimdadir moq
SFX AL moq moqchiligimdada moq
SFX AL moq moqchiligimdaku moq
SFX AL moq moqchiligimdamikan moq
SFX AL moq moqchiligimdamidi moq
SFX AL moq moqchiligimdadirda moq
SFX AL moq moqchiligimdanmi moq
SFX AL moq moqchiligimdanchi moq
SFX AL moq moqchiligimdandir moq
SFX AL moq moqchiligimdanda moq
SFX AL moq moqchiligimdanku moq
SFX AL moq moqchiligimdanmikan moq
SFX AL moq moqchiligimdanmidi moq
SFX AL moq moqchiligimdandirda moq
SFX AL moq moqchiligimdagimi moq
SFX AL moq moqchiligimdagichi moq
SFX AL moq moqchiligimdagidir moq
SFX AL moq moqchiligimdagida moq
SFX AL moq moqchiligimdagiku moq
SFX AL moq moqchiligimdagimikan moq
SFX AL moq moqchiligimdagimidi moq
SFX AL moq moqchiligimdagidirda moq
SFX AL moq moqchiligimdagidekmi moq
SFX AL moq moqchiligimdagidekchi moq
SFX AL moq moqchiligimdagidekdir moq
SFX AL moq moqchiligimdagidekda moq
SFX AL moq moqchiligimdagidekku moq
SFX AL moq moqchiligimdagidekmikan moq
SFX AL moq moqchiligimdagidekmidi moq
SFX AL moq moqchiligimdagidekdirda moq
SFX AL moq moqchiligimgami moq
SFX AL moq moqchiligimgachi moq
SFX AL moq moqchiligimgadir moq
SFX AL moq moqchiligimgada moq
SFX AL moq moqchiligimgaku moq
SFX AL moq moqchiligimgamikan moq
SFX AL moq moqchiligimgamidi moq
SFX AL moq moqchiligimgadirda moq
SFX AL moq moqchiligimgachami moq
SFX AL moq moqchiligimgachachi moq
SFX AL moq moqchiligimgachadir moq
SFX AL moq moqchiligimgachada moq
SFX AL moq moqchiligimgachaku moq
SFX AL moq moqchiligimgachamikan moq
SFX AL moq moqchiligimgachamidi moq
SFX AL moq moqchiligimgachadirda moq
SFX AL moq moqchiligimiznimi moq
SFX AL moq moqchiligimiznichi moq
SFX AL moq moqchiligimiznidir moq
SFX AL moq moqchiligimiznida moq
SFX AL moq moqchiligimizniku moq
SFX AL moq moqchiligimiznimikan moq
SFX AL moq moqchiligimiznimidi moq
SFX AL moq moqchiligimiznidirda moq
SFX AL moq moqchiligimizningmi moq
SFX AL moq moqchiligimizningchi moq
SFX AL moq moqchiligimizningdir moq
SFX AL moq moqchiligimizningda moq
SFX AL moq moqchiligimizningku moq
SFX AL moq moqchiligimizningmikan moq
SFX AL moq moqchiligimizningmidi moq
SFX AL moq moqchiligimizningdirda moq
SFX AL moq moqchiligimizdami moq
SFX AL moq moqchiligimizdachi moq
SFX AL moq moqchiligimizdadir moq
SFX AL moq moqchiligimizdada moq
SFX AL moq moqchiligimizdaku moq
SFX AL moq moqchiligimizdamikan moq
SFX AL moq moqchiligimizdamidi moq
SFX AL moq moqchiligimizdadirda moq
SFX AL moq moqchiligimizdanmi moq
SFX AL moq moqchiligimizdanchi moq
SFX AL moq moqchiligimizdandir moq
SFX AL moq moqchiligimizdanda moq
SFX AL moq moqchiligimizdanku moq
SFX AL moq moqchiligimizdanmikan moq
SFX AL moq moqchiligimizdanmidi moq
SFX AL moq moqchiligimizdandirda moq
SFX AL moq moqchiligimizdagimi moq
SFX AL moq moqchiligimizdagichi moq
SFX AL moq moqchiligimizdagidir moq
SFX AL moq moqchiligimizdagida moq
SFX AL moq moqchiligimizdagiku moq
SFX AL moq moqchiligimizdagimikan moq
SFX AL moq moqchiligimizdagimidi moq
SFX AL moq moqchiligimizdagidirda moq
SFX AL moq moqchiligimizdagidekmi moq
SFX AL moq moqchiligimizdagidekchi moq
SFX AL moq moqchiligimizdagidekdir moq
SFX AL moq moqchiligimizdagidekda moq
SFX AL moq moqchiligimizdagidekku moq
SFX AL moq moqchiligimizdagidekmikan moq
SFX AL moq moqchiligimizdagidekmidi moq
SFX AL moq moqchiligimizdagidekdirda moq
SFX AL moq moqchiligimizgami moq
SFX AL moq moqchiligimizgachi moq
SFX AL moq moqchiligimizgadir moq
SFX AL moq moqchiligimizgada moq
SFX AL moq moqchiligimizgaku moq
SFX AL moq moqchiligimizgamikan moq
SFX AL moq moqchiligimizgamidi moq
SFX AL moq moqchiligimizgadirda moq
SFX AL moq moqchiligimizgachami moq
SFX AL moq moqchiligimizgachachi moq
SFX AL moq moqchiligimizgachadir moq
SFX AL moq moqchiligimizgachada moq
SFX AL moq moqchiligimizgachaku moq
SFX AL moq moqchiligimizgachamikan moq
SFX AL moq moqchiligimizgachamidi moq
SFX AL moq moqchiligimizgachadirda moq
SFX AL moq moqchiligingnimi moq
SFX AL moq moqchiligingnichi moq
SFX AL moq moqchiligingnidir moq
SFX AL moq moqchiligingnida moq
SFX AL moq moqchiligingniku moq
SFX AL moq moqchiligingnimikan moq
SFX AL moq moqchiligingnimidi moq
SFX AL moq moqchiligingnidirda moq
SFX AL moq moqchiligingningmi moq
SFX AL moq moqchiligingningchi moq
SFX AL moq moqchiligingningdir moq
SFX AL moq moqchiligingningda moq
SFX AL moq moqchiligingningku moq
SFX AL moq moqchiligingningmikan moq
SFX AL moq moqchiligingningmidi moq
SFX AL moq moqchiligingningdirda moq
SFX AL moq moqchiligingdami moq
SFX AL moq moqchiligingdachi moq
SFX AL moq moqchiligingdadir moq
SFX AL moq moqchiligingdada moq
SFX AL moq moqchiligingdaku moq
SFX AL moq moqchiligingdamikan moq
SFX AL moq moqchiligingdamidi moq
SFX AL moq moqchiligingdadirda moq
SFX AL moq moqchiligingdanmi moq
SFX AL moq moqchiligingdanchi moq
SFX AL moq moqchiligingdandir moq
SFX AL moq moqchiligingdanda moq
SFX AL moq moqchiligingdanku moq
SFX AL moq moqchiligingdanmikan moq
SFX AL moq moqchiligingdanmidi moq
SFX AL moq moqchiligingdandirda moq
SFX AL moq moqchiligingdagimi moq
SFX AL moq moqchiligingdagichi moq
SFX AL moq moqchiligingdagidir moq
SFX AL moq moqchiligingdagida moq
SFX AL moq moqchiligingdagiku moq
SFX AL moq moqchiligingdagimikan moq
SFX AL moq moqchiligingdagimidi moq
SFX AL moq moqchiligingdagidirda moq
SFX AL moq moqchiligingdagidekmi moq
SFX AL moq moqchiligingdagidekchi moq
SFX AL moq moqchiligingdagidekdir moq
SFX AL moq moqchiligingdagidekda moq
SFX AL moq moqchiligingdagidekku moq
SFX AL moq moqchiligingdagidekmikan moq
SFX AL moq moqchiligingdagidekmidi moq
SFX AL moq moqchiligingdagidekdirda moq
SFX AL moq moqchiliginggami moq
SFX AL moq moqchiliginggachi moq
SFX AL moq moqchiliginggadir moq
SFX AL moq moqchiliginggada moq
SFX AL moq moqchiliginggaku moq
SFX AL moq moqchiliginggamikan moq
SFX AL moq moqchiliginggamidi moq
SFX AL moq moqchiliginggadirda moq
SFX AL moq moqchiliginggachami moq
SFX AL moq moqchiliginggachachi moq
SFX AL moq moqchiliginggachadir moq
SFX AL moq moqchiliginggachada moq
SFX AL moq moqchiliginggachaku moq
SFX AL moq moqchiliginggachamikan moq
SFX AL moq moqchiliginggachamidi moq
SFX AL moq moqchiliginggachadirda moq
SFX AL moq moqchiligingiznimi moq
SFX AL moq moqchiligingiznichi moq
SFX AL moq moqchiligingiznidir moq
SFX AL moq moqchiligingiznida moq
SFX AL moq moqchiligingizniku moq
SFX AL moq moqchiligingiznimikan moq
SFX AL moq moqchiligingiznimidi moq
SFX AL moq moqchiligingiznidirda moq
SFX AL moq moqchiligingizningmi moq
SFX AL moq moqchiligingizningchi moq
SFX AL moq moqchiligingizningdir moq
SFX AL moq moqchiligingizningda moq
SFX AL moq moqchiligingizningku moq
SFX AL moq moqchiligingizningmikan moq
SFX AL moq moqchiligingizningmidi moq
SFX AL moq moqchiligingizningdirda moq
SFX AL moq moqchiligingizdami moq
SFX AL moq moqchiligingizdachi moq
SFX AL moq moqchiligingizdadir moq
SFX AL moq moqchiligingizdada moq
SFX AL moq moqchiligingizdaku moq
SFX AL moq moqchiligingizdamikan moq
SFX AL moq moqchiligingizdamidi moq
SFX AL moq moqchiligingizdadirda moq
SFX AL moq moqchiligingizdanmi moq
SFX AL moq moqchiligingizdanchi moq
SFX AL moq moqchiligingizdandir moq
SFX AL moq moqchiligingizdanda moq
SFX AL moq moqchiligingizdanku moq
SFX AL moq moqchiligingizdanmikan moq
SFX AL moq moqchiligingizdanmidi moq
SFX AL moq moqchiligingizdandirda moq
SFX AL moq moqchiligingizdagimi moq
SFX AL moq moqchiligingizdagichi moq
SFX AL moq moqchiligingizdagidir moq
SFX AL moq moqchiligingizdagida moq
SFX AL moq moqchiligingizdagiku moq
SFX AL moq moqchiligingizdagimikan moq
SFX AL moq moqchiligingizdagimidi moq
SFX AL moq moqchiligingizdagidirda moq
SFX AL moq moqchiligingizdagidekmi moq
SFX AL moq moqchiligingizdagidekchi moq
SFX AL moq moqchiligingizdagidekdir moq
SFX AL moq moqchiligingizdagidekda moq
SFX AL moq moqchiligingizdagidekku moq
SFX AL moq moqchiligingizdagidekmikan moq
SFX AL moq moqchiligingizdagidekmidi moq
SFX AL moq moqchiligingizdagidekdirda moq
SFX AL moq moqchiligingizgami moq
SFX AL moq moqchiligingizgachi moq
SFX AL moq moqchiligingizgadir moq
SFX AL moq moqchiligingizgada moq
SFX AL moq moqchiligingizgaku moq
SFX AL moq moqchiligingizgamikan moq
SFX AL moq moqchiligingizgamidi moq
SFX AL moq moqchiligingizgadirda moq
SFX AL moq moqchiligingizgachami moq
SFX AL moq moqchiligingizgachachi moq
SFX AL moq moqchiligingizgachadir moq
SFX AL moq moqchiligingizgachada moq
SFX AL moq moqchiligingizgachaku moq
SFX AL moq moqchiligingizgachamikan moq
SFX AL moq moqchiligingizgachamidi moq
SFX AL moq moqchiligingizgachadirda moq
SFX AL moq moqchiliginimi moq
SFX AL moq moqchiliginichi moq
SFX AL moq moqchiliginidir moq
SFX AL moq moqchiliginida moq
SFX AL moq moqchiliginiku moq
SFX AL moq moqchiliginimikan moq
SFX AL moq moqchiliginimidi moq
SFX AL moq moqchiliginidirda moq
SFX AL moq moqchiliginingmi moq
SFX AL moq moqchiliginingchi moq
SFX AL moq moqchiliginingdir moq
SFX AL moq moqchiliginingda moq
SFX AL moq moqchiliginingku moq
SFX AL moq moqchiliginingmikan moq
SFX AL moq moqchiliginingmidi moq
SFX AL moq moqchiliginingdirda moq
SFX AL moq moqchiligidami moq
SFX AL moq moqchiligidachi moq
SFX AL moq moqchiligidadir moq
SFX AL moq moqchiligidada moq
SFX AL moq moqchiligidaku moq
SFX AL moq moqchiligidamikan moq
SFX AL moq moqchiligidamidi moq
SFX AL moq moqchiligidadirda moq
SFX AL moq moqchiligidanmi moq
SFX AL moq moqchiligidanchi moq
SFX AL moq moqchiligidandir moq
SFX AL moq moqchiligidanda moq
SFX AL moq moqchiligidanku moq
SFX AL moq moqchiligidanmikan moq
SFX AL moq moqchiligidanmidi moq
SFX AL moq moqchiligidandirda moq
SFX AL moq moqchiligidagimi moq
SFX AL moq moqchiligidagichi moq
SFX AL moq moqchiligidagidir moq
SFX AL moq moqchiligidagida moq
SFX AL moq moqchiligidagiku moq
SFX AL moq moqchiligidagimikan moq
SFX AL moq moqchiligidagimidi moq
SFX AL moq moqchiligidagidirda moq
SFX AL moq moqchiligidagidekmi moq
SFX AL moq moqchiligidagidekchi moq
SFX AL moq moqchiligidagidekdir moq
SFX AL moq moqchiligidagidekda moq
SFX AL moq moqchiligidagidekku moq
SFX AL moq moqchiligidagidekmikan moq
SFX AL moq moqchiligidagidekmidi moq
SFX AL moq moqchiligidagidekdirda moq
SFX AL moq moqchiligigami moq
SFX AL moq moqchiligigachi moq
SFX AL moq moqchiligigadir moq
SFX AL moq moqchiligigada moq
SFX AL moq moqchiligigaku moq
SFX AL moq moqchiligigamikan moq
SFX AL moq moqchiligigamidi moq
SFX AL moq moqchiligigadirda moq
SFX AL moq moqchiligigachami moq
SFX AL moq moqchiligigachachi moq
SFX AL moq moqchiligigachadir moq
SFX AL moq moqchiligigachada moq
SFX AL moq moqchiligigachaku moq
SFX AL moq moqchiligigachamikan moq
SFX AL moq moqchiligigachamidi moq
SFX AL moq moqchiligigachadirda moq
SFX AL moq moqchimasligimnimi moq
SFX AL moq moqchimasligimnichi moq
SFX AL moq moqchimasligimnidir moq
SFX AL moq moqchimasligimnida moq
SFX AL moq moqchimasligimniku moq
SFX AL moq moqchimasligimnimikan moq
SFX AL moq moqchimasligimnimidi moq
SFX AL moq moqchimasligimnidirda moq
SFX AL moq moqchimasligimningmi moq
SFX AL moq moqchimasligimningchi moq
SFX AL moq moqchimasligimningdir moq
SFX AL moq moqchimasligimningda moq
SFX AL moq moqchimasligimningku moq
SFX AL moq moqchimasligimningmikan moq
SFX AL moq moqchimasligimningmidi moq
SFX AL moq moqchimasligimningdirda moq
SFX AL moq moqchimasligimdami moq
SFX AL moq moqchimasligimdachi moq
SFX AL moq moqchimasligimdadir moq
SFX AL moq moqchimasligimdada moq
SFX AL moq moqchimasligimdaku moq
SFX AL moq moqchimasligimdamikan moq
SFX AL moq moqchimasligimdamidi moq
SFX AL moq moqchimasligimdadirda moq
SFX AL moq moqchimasligimdanmi moq
SFX AL moq moqchimasligimdanchi moq
SFX AL moq moqchimasligimdandir moq
SFX AL moq moqchimasligimdanda moq
SFX AL moq moqchimasligimdanku moq
SFX AL moq moqchimasligimdanmikan moq
SFX AL moq moqchimasligimdanmidi moq
SFX AL moq moqchimasligimdandirda moq
SFX AL moq moqchimasligimdagimi moq
SFX AL moq moqchimasligimdagichi moq
SFX AL moq moqchimasligimdagidir moq
SFX AL moq moqchimasligimdagida moq
SFX AL moq moqchimasligimdagiku moq
SFX AL moq moqchimasligimdagimikan moq
SFX AL moq moqchimasligimdagimidi moq
SFX AL moq moqchimasligimdagidirda moq
SFX AL moq moqchimasligimdagidekmi moq
SFX AL moq moqchimasligimdagidekchi moq
SFX AL moq moqchimasligimdagidekdir moq
SFX AL moq moqchimasligimdagidekda moq
SFX AL moq moqchimasligimdagidekku moq
SFX AL moq moqchimasligimdagidekmikan moq
SFX AL moq moqchimasligimdagidekmidi moq
SFX AL moq moqchimasligimdagidekdirda moq
SFX AL moq moqchimasligimgami moq
SFX AL moq moqchimasligimgachi moq
SFX AL moq moqchimasligimgadir moq
SFX AL moq moqchimasligimgada moq
SFX AL moq moqchimasligimgaku moq
SFX AL moq moqchimasligimgamikan moq
SFX AL moq moqchimasligimgamidi moq
SFX AL moq moqchimasligimgadirda moq
SFX AL moq moqchimasligimgachami moq
SFX AL moq moqchimasligimgachachi moq
SFX AL moq moqchimasligimgachadir moq
SFX AL moq moqchimasligimgachada moq
SFX AL moq moqchimasligimgachaku moq
SFX AL moq moqchimasligimgachamikan moq
SFX AL moq moqchimasligimgachamidi moq
SFX AL moq moqchimasligimgachadirda moq
SFX AL moq moqchimasligimiznimi moq
SFX AL moq moqchimasligimiznichi moq
SFX AL moq moqchimasligimiznidir moq
SFX AL moq moqchimasligimiznida moq
SFX AL moq moqchimasligimizniku moq
SFX AL moq moqchimasligimiznimikan moq
SFX AL moq moqchimasligimiznimidi moq
SFX AL moq moqchimasligimiznidirda moq
SFX AL moq moqchimasligimizningmi moq
SFX AL moq moqchimasligimizningchi moq
SFX AL moq moqchimasligimizningdir moq
SFX AL moq moqchimasligimizningda moq
SFX AL moq moqchimasligimizningku moq
SFX AL moq moqchimasligimizningmikan moq
SFX AL moq moqchimasligimizningmidi moq
SFX AL moq moqchimasligimizningdirda moq
SFX AL moq moqchimasligimizdami moq
SFX AL moq moqchimasligimizdachi moq
SFX AL moq moqchimasligimizdadir moq
SFX AL moq moqchimasligimizdada moq
SFX AL moq moqchimasligimizdaku moq
SFX AL moq moqchimasligimizdamikan moq
SFX AL moq moqchimasligimizdamidi moq
SFX AL moq moqchimasligimizdadirda moq
SFX AL moq moqchimasligimizdanmi moq
SFX AL moq moqchimasligimizdanchi moq
SFX AL moq moqchimasligimizdandir moq
SFX AL moq moqchimasligimizdanda moq
SFX AL moq moqchimasligimizdanku moq
SFX AL moq moqchimasligimizdanmikan moq
SFX AL moq moqchimasligimizdanmidi moq
SFX AL moq moqchimasligimizdandirda moq
SFX AL moq moqchimasligimizdagimi moq
SFX AL moq moqchimasligimizdagichi moq
SFX AL moq moqchimasligimizdagidir moq
SFX AL moq moqchimasligimizdagida moq
SFX AL moq moqchimasligimizdagiku moq
SFX AL moq moqchimasligimizdagimikan moq
SFX AL moq moqchimasligimizdagimidi moq
SFX AL moq moqchimasligimizdagidirda moq
SFX AL moq moqchimasligimizdagidekmi moq
SFX AL moq moqchimasligimizdagidekchi moq
SFX AL moq moqchimasligimizdagidekdir moq
SFX AL moq moqchimasligimizdagidekda moq
SFX AL moq moqchimasligimizdagidekku moq
SFX AL moq moqchimasligimizdagidekmikan moq
SFX AL moq moqchimasligimizdagidekmidi moq
SFX AL moq moqchimasligimizdagidekdirda moq
SFX AL moq moqchimasligimizgami moq
SFX AL moq moqchimasligimizgachi moq
SFX AL moq moqchimasligimizgadir moq
SFX AL moq moqchimasligimizgada moq
SFX AL moq moqchimasligimizgaku moq
SFX AL moq moqchimasligimizgamikan moq
SFX AL moq moqchimasligimizgamidi moq
SFX AL moq moqchimasligimizgadirda moq
SFX AL moq moqchimasligimizgachami moq
SFX AL moq moqchimasligimizgachachi moq
SFX AL moq moqchimasligimizgachadir moq
SFX AL moq moqchimasligimizgachada moq
SFX AL moq moqchimasligimizgachaku moq
SFX AL moq moqchimasligimizgachamikan moq
SFX AL moq moqchimasligimizgachamidi moq
SFX AL moq moqchimasligimizgachadirda moq
SFX AL moq moqchimasligingnimi moq
SFX AL moq moqchimasligingnichi moq
SFX AL moq moqchimasligingnidir moq
SFX AL moq moqchimasligingnida moq
SFX AL moq moqchimasligingniku moq
SFX AL moq moqchimasligingnimikan moq
SFX AL moq moqchimasligingnimidi moq
SFX AL moq moqchimasligingnidirda moq
SFX AL moq moqchimasligingningmi moq
SFX AL moq moqchimasligingningchi moq
SFX AL moq moqchimasligingningdir moq
SFX AL moq moqchimasligingningda moq
SFX AL moq moqchimasligingningku moq
SFX AL moq moqchimasligingningmikan moq
SFX AL moq moqchimasligingningmidi moq
SFX AL moq moqchimasligingningdirda moq
SFX AL moq moqchimasligingdami moq
SFX AL moq moqchimasligingdachi moq
SFX AL moq moqchimasligingdadir moq
SFX AL moq moqchimasligingdada moq
SFX AL moq moqchimasligingdaku moq
SFX AL moq moqchimasligingdamikan moq
SFX AL moq moqchimasligingdamidi moq
SFX AL moq moqchimasligingdadirda moq
SFX AL moq moqchimasligingdanmi moq
SFX AL moq moqchimasligingdanchi moq
SFX AL moq moqchimasligingdandir moq
SFX AL moq moqchimasligingdanda moq
SFX AL moq moqchimasligingdanku moq
SFX AL moq moqchimasligingdanmikan moq
SFX AL moq moqchimasligingdanmidi moq
SFX AL moq moqchimasligingdandirda moq
SFX AL moq moqchimasligingdagimi moq
SFX AL moq moqchimasligingdagichi moq
SFX AL moq moqchimasligingdagidir moq
SFX AL moq moqchimasligingdagida moq
SFX AL moq moqchimasligingdagiku moq
SFX AL moq moqchimasligingdagimikan moq
SFX AL moq moqchimasligingdagimidi moq
SFX AL moq moqchimasligingdagidirda moq
SFX AL moq moqchimasligingdagidekmi moq
SFX AL moq moqchimasligingdagidekchi moq
SFX AL moq moqchimasligingdagidekdir moq
SFX AL moq moqchimasligingdagidekda moq
SFX AL moq moqchimasligingdagidekku moq
SFX AL moq moqchimasligingdagidekmikan moq
SFX AL moq moqchimasligingdagidekmidi moq
SFX AL moq moqchimasligingdagidekdirda moq
SFX AL moq moqchimasliginggami moq
SFX AL moq moqchimasliginggachi moq
SFX AL moq moqchimasliginggadir moq
SFX AL moq moqchimasliginggada moq
SFX AL moq moqchimasliginggaku moq
SFX AL moq moqchimasliginggamikan moq
SFX AL moq moqchimasliginggamidi moq
SFX AL moq moqchimasliginggadirda moq
SFX AL moq moqchimasliginggachami moq
SFX AL moq moqchimasliginggachachi moq
SFX AL moq moqchimasliginggachadir moq
SFX AL moq moqchimasliginggachada moq
SFX AL moq moqchimasliginggachaku moq
SFX AL moq moqchimasliginggachamikan moq
SFX AL moq moqchimasliginggachamidi moq
SFX AL moq moqchimasliginggachadirda moq
SFX AL moq moqchimasligingiznimi moq
SFX AL moq moqchimasligingiznichi moq
SFX AL moq moqchimasligingiznidir moq
SFX AL moq moqchimasligingiznida moq
SFX AL moq moqchimasligingizniku moq
SFX AL moq moqchimasligingiznimikan moq
SFX AL moq moqchimasligingiznimidi moq
SFX AL moq moqchimasligingiznidirda moq
SFX AL moq moqchimasligingizningmi moq
SFX AL moq moqchimasligingizningchi moq
SFX AL moq moqchimasligingizningdir moq
SFX AL moq moqchimasligingizningda moq
SFX AL moq moqchimasligingizningku moq
SFX AL moq moqchimasligingizningmikan moq
SFX AL moq moqchimasligingizningmidi moq
SFX AL moq moqchimasligingizningdirda moq
SFX AL moq moqchimasligingizdami moq
SFX AL moq moqchimasligingizdachi moq
SFX AL moq moqchimasligingizdadir moq
SFX AL moq moqchimasligingizdada moq
SFX AL moq moqchimasligingizdaku moq
SFX AL moq moqchimasligingizdamikan moq
SFX AL moq moqchimasligingizdamidi moq
SFX AL moq moqchimasligingizdadirda moq
SFX AL moq moqchimasligingizdanmi moq
SFX AL moq moqchimasligingizdanchi moq
SFX AL moq moqchimasligingizdandir moq
SFX AL moq moqchimasligingizdanda moq
SFX AL moq moqchimasligingizdanku moq
SFX AL moq moqchimasligingizdanmikan moq
SFX AL moq moqchimasligingizdanmidi moq
SFX AL moq moqchimasligingizdandirda moq
SFX AL moq moqchimasligingizdagimi moq
SFX AL moq moqchimasligingizdagichi moq
SFX AL moq moqchimasligingizdagidir moq
SFX AL moq moqchimasligingizdagida moq
SFX AL moq moqchimasligingizdagiku moq
SFX AL moq moqchimasligingizdagimikan moq
SFX AL moq moqchimasligingizdagimidi moq
SFX AL moq moqchimasligingizdagidirda moq
SFX AL moq moqchimasligingizdagidekmi moq
SFX AL moq moqchimasligingizdagidekchi moq
SFX AL moq moqchimasligingizdagidekdir moq
SFX AL moq moqchimasligingizdagidekda moq
SFX AL moq moqchimasligingizdagidekku moq
SFX AL moq moqchimasligingizdagidekmikan moq
SFX AL moq moqchimasligingizdagidekmidi moq
SFX AL moq moqchimasligingizdagidekdirda moq
SFX AL moq moqchimasligingizgami moq
SFX AL moq moqchimasligingizgachi moq
SFX AL moq moqchimasligingizgadir moq
SFX AL moq moqchimasligingizgada moq
SFX AL moq moqchimasligingizgaku moq
SFX AL moq moqchimasligingizgamikan moq
SFX AL moq moqchimasligingizgamidi moq
SFX AL moq moqchimasligingizgadirda moq
SFX AL moq moqchimasligingizgachami moq
SFX AL moq moqchimasligingizgachachi moq
SFX AL moq moqchimasligingizgachadir moq
SFX AL moq moqchimasligingizgachada moq
SFX AL moq moqchimasligingizgachaku moq
SFX AL moq moqchimasligingizgachamikan moq
SFX AL moq moqchimasligingizgachamidi moq
SFX AL moq moqchimasligingizgachadirda moq
SFX AL moq moqchimasliginimi moq
SFX AL moq moqchimasliginichi moq
SFX AL moq moqchimasliginidir moq
SFX AL moq moqchimasliginida moq
SFX AL moq moqchimasliginiku moq
SFX AL moq moqchimasliginimikan moq
SFX AL moq moqchimasliginimidi moq
SFX AL moq moqchimasliginidirda moq
SFX AL moq moqchimasliginingmi moq
SFX AL moq moqchimasliginingchi moq
SFX AL moq moqchimasliginingdir moq
SFX AL moq moqchimasliginingda moq
SFX AL moq moqchimasliginingku moq
SFX AL moq moqchimasliginingmikan moq
SFX AL moq moqchimasliginingmidi moq
SFX AL moq moqchimasliginingdirda moq
SFX AL moq moqchimasligidami moq
SFX AL moq moqchimasligidachi moq
SFX AL moq moqchimasligidadir moq
SFX AL moq moqchimasligidada moq
SFX AL moq moqchimasligidaku moq
SFX AL moq moqchimasligidamikan moq
SFX AL moq moqchimasligidamidi moq
SFX AL moq moqchimasligidadirda moq
SFX AL moq moqchimasligidanmi moq
SFX AL moq moqchimasligidanchi moq
SFX AL moq moqchimasligidandir moq
SFX AL moq moqchimasligidanda moq
SFX AL moq moqchimasligidanku moq
SFX AL moq moqchimasligidanmikan moq
SFX AL moq moqchimasligidanmidi moq
SFX AL moq moqchimasligidandirda moq
SFX AL moq moqchimasligidagimi moq
SFX AL moq moqchimasligidagichi moq
SFX AL moq moqchimasligidagidir moq
SFX AL moq moqchimasligidagida moq
SFX AL moq moqchimasligidagiku moq
SFX AL moq moqchimasligidagimikan moq
SFX AL moq moqchimasligidagimidi moq
SFX AL moq moqchimasligidagidirda moq
SFX AL moq moqchimasligidagidekmi moq
SFX AL moq moqchimasligidagidekchi moq
SFX AL moq moqchimasligidagidekdir moq
SFX AL moq moqchimasligidagidekda moq
SFX AL moq moqchimasligidagidekku moq
SFX AL moq moqchimasligidagidekmikan moq
SFX AL moq moqchimasligidagidekmidi moq
SFX AL moq moqchimasligidagidekdirda moq
SFX AL moq moqchimasligigami moq
SFX AL moq moqchimasligigachi moq
SFX AL moq moqchimasligigadir moq
SFX AL moq moqchimasligigada moq
SFX AL moq moqchimasligigaku moq
SFX AL moq moqchimasligigamikan moq
SFX AL moq moqchimasligigamidi moq
SFX AL moq moqchimasligigadirda moq
SFX AL moq moqchimasligigachami moq
SFX AL moq moqchimasligigachachi moq
SFX AL moq moqchimasligigachadir moq
SFX AL moq moqchimasligigachada moq
SFX AL moq moqchimasligigachaku moq
SFX AL moq moqchimasligigachamikan moq
SFX AL moq moqchimasligigachamidi moq
SFX AL moq moqchimasligigachadirda moq

# FE'L/F2
SFX AM Y 1
SFX AM moq moqlik moq

# FE'L/F2 : _:1SHB
SFX AN Y 5
SFX AN moq moqligim moq
SFX AN moq moqligimiz moq
SFX AN moq moqliging moq
SFX AN moq moqligingiz moq
SFX AN moq moqligi moq

# FE'L/F2 : _:TSH
SFX AO Y 8
SFX AO moq moqlikni moq
SFX AO moq moqlikning moq
SFX AO moq moqlikda moq
SFX AO moq moqlikdan moq
SFX AO moq moqlikdagi moq
SFX AO moq moqlikdagidek moq
SFX AO moq moqlikka moq
SFX AO moq moqlikkacha moq

# FE'L/F2 : _:1SHB:TSH
SFX AP Y 40
SFX AP moq moqligimni moq
SFX AP moq moqligimning moq
SFX AP moq moqligimda moq
SFX AP moq moqligimdan moq
SFX AP moq moqligimdagi moq
SFX AP moq moqligimdagidek moq
SFX AP moq moqligimga moq
SFX AP moq moqligimgacha moq
SFX AP moq moqligimizni moq
SFX AP moq moqligimizning moq
SFX AP moq moqligimizda moq
SFX AP moq moqligimizdan moq
SFX AP moq moqligimizdagi moq
SFX AP moq moqligimizdagidek moq
SFX AP moq moqligimizga moq
SFX AP moq moqligimizgacha moq
SFX AP moq moqligingni moq
SFX AP moq moqligingning moq
SFX AP moq moqligingda moq
SFX AP moq moqligingdan moq
SFX AP moq moqligingdagi moq
SFX AP moq moqligingdagidek moq
SFX AP moq moqligingga moq
SFX AP moq moqliginggacha moq
SFX AP moq moqligingizni moq
SFX AP moq moqligingizning moq
SFX AP moq moqligingizda moq
SFX AP moq moqligingizdan moq
SFX AP moq moqligingizdagi moq
SFX AP moq moqligingizdagidek moq
SFX AP moq moqligingizga moq
SFX AP moq moqligingizgacha moq
SFX AP moq moqligini moq
SFX AP moq moqligining moq
SFX AP moq moqligida moq
SFX AP moq moqligidan moq
SFX AP moq moqligidagi moq
SFX AP moq moqligidagidek moq
SFX AP moq moqligiga moq
SFX AP moq moqligigacha moq

# FE'L/F2 : _:MI?
SFX AQ Y 8
SFX AQ moq moqlikmi moq
SFX AQ moq moqlikchi moq
SFX AQ moq moqlikdir moq
SFX AQ moq moqlikda moq
SFX AQ moq moqlikku moq
SFX AQ moq moqlikmikan moq
SFX AQ moq moqlikmidi moq
SFX AQ moq moqlikdirda moq

# FE'L/F2 : _:1SHB:MI?
SFX AR Y 40
SFX AR moq moqligimmi moq
SFX AR moq moqligimchi moq
SFX AR moq moqligimdir moq
SFX AR moq moqligimda moq
SFX AR moq moqligimku moq
SFX AR moq moqligimmikan moq
SFX AR moq moqligimmidi moq
SFX AR moq moqligimdirda moq
SFX AR moq moqligimizmi moq
SFX AR moq moqligimizchi moq
SFX AR moq moqligimizdir moq
SFX AR moq moqligimizda moq
SFX AR moq moqligimizku moq
SFX AR moq moqligimizmikan moq
SFX AR moq moqligimizmidi moq
SFX AR moq moqligimizdirda moq
SFX AR moq moqligingmi moq
SFX AR moq moqligingchi moq
SFX AR moq moqligingdir moq
SFX AR moq moqligingda moq
SFX AR moq moqligingku moq
SFX AR moq moqligingmikan moq
SFX AR moq moqligingmidi moq
SFX AR moq moqligingdirda moq
SFX AR moq moqligingizmi moq
SFX AR moq moqligingizchi moq
SFX AR moq moqligingizdir moq
SFX AR moq moqligingizda moq
SFX AR moq moqligingizku moq
SFX AR moq moqligingizmikan moq
SFX AR moq moqligingizmidi moq
SFX AR moq moqligingizdirda moq
SFX AR moq moqligimi moq
SFX AR moq moqligichi moq
SFX AR moq moqligidir moq
SFX AR moq moqligida moq
SFX AR moq moqligiku moq
SFX AR moq moqligimikan moq
SFX AR moq moqligimidi moq
SFX AR moq moqligidirda moq

# FE'L/F2 : _:TSH:MI?
SFX AS Y 64
SFX AS moq moqliknimi moq
SFX AS moq moqliknichi moq
SFX AS moq moqliknidir moq
SFX AS moq moqliknida moq
SFX AS moq moqlikniku moq
SFX AS moq moqliknimikan moq
SFX AS moq moqliknimidi moq
SFX AS moq moqliknidirda moq
SFX AS moq moqlikningmi moq
SFX AS moq moqlikningchi moq
SFX AS moq moqlikningdir moq
SFX AS moq moqlikningda moq
SFX AS moq moqlikningku moq
SFX AS moq moqlikningmikan moq
SFX AS moq moqlikningmidi moq
SFX AS moq moqlikningdirda moq
SFX AS moq moqlikdami moq
SFX AS moq moqlikdachi moq
SFX AS moq moqlikdadir moq
SFX AS moq moqlikdada moq
SFX AS moq moqlikdaku moq
SFX AS moq moqlikdamikan moq
SFX AS moq moqlikdamidi moq
SFX AS moq moqlikdadirda moq
SFX AS moq moqlikdanmi moq
SFX AS moq moqlikdanchi moq
SFX AS moq moqlikdandir moq
SFX AS moq moqlikdanda moq
SFX AS moq moqlikdanku moq
SFX AS moq moqlikdanmikan moq
SFX AS moq moqlikdanmidi moq
SFX AS moq moqlikdandirda moq
SFX AS moq moqlikdagimi moq
SFX AS moq moqlikdagichi moq
SFX AS moq moqlikdagidir moq
SFX AS moq moqlikdagida moq
SFX AS moq moqlikdagiku moq
SFX AS moq moqlikdagimikan moq
SFX AS moq moqlikdagimidi moq
SFX AS moq moqlikdagidirda moq
SFX AS moq moqlikdagidekmi moq
SFX AS moq moqlikdagidekchi moq
SFX AS moq moqlikdagidekdir moq
SFX AS moq moqlikdagidekda moq
SFX AS moq moqlikdagidekku moq
SFX AS moq moqlikdagidekmikan moq
SFX AS moq moqlikdagidekmidi moq
SFX AS moq moqlikdagidekdirda moq
SFX AS moq moqlikkami moq
SFX AS moq moqlikkachi moq
SFX AS moq moqlikkadir moq
SFX AS moq moqlikkada moq
SFX AS moq moqlikkaku moq
SFX AS moq moqlikkamikan moq
SFX AS moq moqlikkamidi moq
SFX AS moq moqlikkadirda moq
SFX AS moq moqlikkachami moq
SFX AS moq moqlikkachachi moq
SFX AS moq moqlikkachadir moq
SFX AS moq moqlikkachada moq
SFX AS moq moqlikkachaku moq
SFX AS moq moqlikkachamikan moq
SFX AS moq moqlikkachamidi moq
SFX AS moq moqlikkachadirda moq

# FE'L/F2 : _:1SHB:TSH:MI?
SFX AT Y 320
SFX AT moq moqligimnimi moq
SFX AT moq moqligimnichi moq
SFX AT moq moqligimnidir moq
SFX AT moq moqligimnida moq
SFX AT moq moqligimniku moq
SFX AT moq moqligimnimikan moq
SFX AT moq moqligimnimidi moq
SFX AT moq moqligimnidirda moq
SFX AT moq moqligimningmi moq
SFX AT moq moqligimningchi moq
SFX AT moq moqligimningdir moq
SFX AT moq moqligimningda moq
SFX AT moq moqligimningku moq
SFX AT moq moqligimningmikan moq
SFX AT moq moqligimningmidi moq
SFX AT moq moqligimningdirda moq
SFX AT moq moqligimdami moq
SFX AT moq moqligimdachi moq
SFX AT moq moqligimdadir moq
SFX AT moq moqligimdada moq
SFX AT moq moqligimdaku moq
SFX AT moq moqligimdamikan moq
SFX AT moq moqligimdamidi moq
SFX AT moq moqligimdadirda moq
SFX AT moq moqligimdanmi moq
SFX AT moq moqligimdanchi moq
SFX AT moq moqligimdandir moq
SFX AT moq moqligimdanda moq
SFX AT moq moqligimdanku moq
SFX AT moq moqligimdanmikan moq
SFX AT moq moqligimdanmidi moq
SFX AT moq moqligimdandirda moq
SFX AT moq moqligimdagimi moq
SFX AT moq moqligimdagichi moq
SFX AT moq moqligimdagidir moq
SFX AT moq moqligimdagida moq
SFX AT moq moqligimdagiku moq
SFX AT moq moqligimdagimikan moq
SFX AT moq moqligimdagimidi moq
SFX AT moq moqligimdagidirda moq
SFX AT moq moqligimdagidekmi moq
SFX AT moq moqligimdagidekchi moq
SFX AT moq moqligimdagidekdir moq
SFX AT moq moqligimdagidekda moq
SFX AT moq moqligimdagidekku moq
SFX AT moq moqligimdagidekmikan moq
SFX AT moq moqligimdagidekmidi moq
SFX AT moq moqligimdagidekdirda moq
SFX AT moq moqligimgami moq
SFX AT moq moqligimgachi moq
SFX AT moq moqligimgadir moq
SFX AT moq moqligimgada moq
SFX AT moq moqligimgaku moq
SFX AT moq moqligimgamikan moq
SFX AT moq moqligimgamidi moq
SFX AT moq moqligimgadirda moq
SFX AT moq moqligimgachami moq
SFX AT moq moqligimgachachi moq
SFX AT moq moqligimgachadir moq
SFX AT moq moqligimgachada moq
SFX AT moq moqligimgachaku moq
SFX AT moq moqligimgachamikan moq
SFX AT moq moqligimgachamidi moq
SFX AT moq moqligimgachadirda moq
SFX AT moq moqligimiznimi moq
SFX AT moq moqligimiznichi moq
SFX AT moq moqligimiznidir moq
SFX AT moq moqligimiznida moq
SFX AT moq moqligimizniku moq
SFX AT moq moqligimiznimikan moq
SFX AT moq moqligimiznimidi moq
SFX AT moq moqligimiznidirda moq
SFX AT moq moqligimizningmi moq
SFX AT moq moqligimizningchi moq
SFX AT moq moqligimizningdir moq
SFX AT moq moqligimizningda moq
SFX AT moq moqligimizningku moq
SFX AT moq moqligimizningmikan moq
SFX AT moq moqligimizningmidi moq
SFX AT moq moqligimizningdirda moq
SFX AT moq moqligimizdami moq
SFX AT moq moqligimizdachi moq
SFX AT moq moqligimizdadir moq
SFX AT moq moqligimizdada moq
SFX AT moq moqligimizdaku moq
SFX AT moq moqligimizdamikan moq
SFX AT moq moqligimizdamidi moq
SFX AT moq moqligimizdadirda moq
SFX AT moq moqligimizdanmi moq
SFX AT moq moqligimizdanchi moq
SFX AT moq moqligimizdandir moq
SFX AT moq moqligimizdanda moq
SFX AT moq moqligimizdanku moq
SFX AT moq moqligimizdanmikan moq
SFX AT moq moqligimizdanmidi moq
SFX AT moq moqligimizdandirda moq
SFX AT moq moqligimizdagimi moq
SFX AT moq moqligimizdagichi moq
SFX AT moq moqligimizdagidir moq
SFX AT moq moqligimizdagida moq
SFX AT moq moqligimizdagiku moq
SFX AT moq moqligimizdagimikan moq
SFX AT moq moqligimizdagimidi moq
SFX AT moq moqligimizdagidirda moq
SFX AT moq moqligimizdagidekmi moq
SFX AT moq moqligimizdagidekchi moq
SFX AT moq moqligimizdagidekdir moq
SFX AT moq moqligimizdagidekda moq
SFX AT moq moqligimizdagidekku moq
SFX AT moq moqligimizdagidekmikan moq
SFX AT moq moqligimizdagidekmidi moq
SFX AT moq moqligimizdagidekdirda moq
SFX AT moq moqligimizgami moq
SFX AT moq moqligimizgachi moq
SFX AT moq moqligimizgadir moq
SFX AT moq moqligimizgada moq
SFX AT moq moqligimizgaku moq
SFX AT moq moqligimizgamikan moq
SFX AT moq moqligimizgamidi moq
SFX AT moq moqligimizgadirda moq
SFX AT moq moqligimizgachami moq
SFX AT moq moqligimizgachachi moq
SFX AT moq moqligimizgachadir moq
SFX AT moq moqligimizgachada moq
SFX AT moq moqligimizgachaku moq
SFX AT moq moqligimizgachamikan moq
SFX AT moq moqligimizgachamidi moq
SFX AT moq moqligimizgachadirda moq
SFX AT moq moqligingnimi moq
SFX AT moq moqligingnichi moq
SFX AT moq moqligingnidir moq
SFX AT moq moqligingnida moq
SFX AT moq moqligingniku moq
SFX AT moq moqligingnimikan moq
SFX AT moq moqligingnimidi moq
SFX AT moq moqligingnidirda moq
SFX AT moq moqligingningmi moq
SFX AT moq moqligingningchi moq
SFX AT moq moqligingningdir moq
SFX AT moq moqligingningda moq
SFX AT moq moqligingningku moq
SFX AT moq moqligingningmikan moq
SFX AT moq moqligingningmidi moq
SFX AT moq moqligingningdirda moq
SFX AT moq moqligingdami moq
SFX AT moq moqligingdachi moq
SFX AT moq moqligingdadir moq
SFX AT moq moqligingdada moq
SFX AT moq moqligingdaku moq
SFX AT moq moqligingdamikan moq
SFX AT moq moqligingdamidi moq
SFX AT moq moqligingdadirda moq
SFX AT moq moqligingdanmi moq
SFX AT moq moqligingdanchi moq
SFX AT moq moqligingdandir moq
SFX AT moq moqligingdanda moq
SFX AT moq moqligingdanku moq
SFX AT moq moqligingdanmikan moq
SFX AT moq moqligingdanmidi moq
SFX AT moq moqligingdandirda moq
SFX AT moq moqligingdagimi moq
SFX AT moq moqligingdagichi moq
SFX AT moq moqligingdagidir moq
SFX AT moq moqligingdagida moq
SFX AT moq moqligingdagiku moq
SFX AT moq moqligingdagimikan moq
SFX AT moq moqligingdagimidi moq
SFX AT moq moqligingdagidirda moq
SFX AT moq moqligingdagidekmi moq
SFX AT moq moqligingdagidekchi moq
SFX AT moq moqligingdagidekdir moq
SFX AT moq moqligingdagidekda moq
SFX AT moq moqligingdagidekku moq
SFX AT moq moqligingdagidekmikan moq
SFX AT moq moqligingdagidekmidi moq
SFX AT moq moqligingdagidekdirda moq
SFX AT moq moqliginggami moq
SFX AT moq moqliginggachi moq
SFX AT moq moqliginggadir moq
SFX AT moq moqliginggada moq
SFX AT moq moqliginggaku moq
SFX AT moq moqliginggamikan moq
SFX AT moq moqliginggamidi moq
SFX AT moq moqliginggadirda moq
SFX AT moq moqliginggachami moq
SFX AT moq moqliginggachachi moq
SFX AT moq moqliginggachadir moq
SFX AT moq moqliginggachada moq
SFX AT moq moqliginggachaku moq
SFX AT moq moqliginggachamikan moq
SFX AT moq moqliginggachamidi moq
SFX AT moq moqliginggachadirda moq
SFX AT moq moqligingiznimi moq
SFX AT moq moqligingiznichi moq
SFX AT moq moqligingiznidir moq
SFX AT moq moqligingiznida moq
SFX AT moq moqligingizniku moq
SFX AT moq moqligingiznimikan moq
SFX AT moq moqligingiznimidi moq
SFX AT moq moqligingiznidirda moq
SFX AT moq moqligingizningmi moq
SFX AT moq moqligingizningchi moq
SFX AT moq moqligingizningdir moq
SFX AT moq moqligingizningda moq
SFX AT moq moqligingizningku moq
SFX AT moq moqligingizningmikan moq
SFX AT moq moqligingizningmidi moq
SFX AT moq moqligingizningdirda moq
SFX AT moq moqligingizdami moq
SFX AT moq moqligingizdachi moq
SFX AT moq moqligingizdadir moq
SFX AT moq moqligingizdada moq
SFX AT moq moqligingizdaku moq
SFX AT moq moqligingizdamikan moq
SFX AT moq moqligingizdamidi moq
SFX AT moq moqligingizdadirda moq
SFX AT moq moqligingizdanmi moq
SFX AT moq moqligingizdanchi moq
SFX AT moq moqligingizdandir moq
SFX AT moq moqligingizdanda moq
SFX AT moq moqligingizdanku moq
SFX AT moq moqligingizdanmikan moq
SFX AT moq moqligingizdanmidi moq
SFX AT moq moqligingizdandirda moq
SFX AT moq moqligingizdagimi moq
SFX AT moq moqligingizdagichi moq
SFX AT moq moqligingizdagidir moq
SFX AT moq moqligingizdagida moq
SFX AT moq moqligingizdagiku moq
SFX AT moq moqligingizdagimikan moq
SFX AT moq moqligingizdagimidi moq
SFX AT moq moqligingizdagidirda moq
SFX AT moq moqligingizdagidekmi moq
SFX AT moq moqligingizdagidekchi moq
SFX AT moq moqligingizdagidekdir moq
SFX AT moq moqligingizdagidekda moq
SFX AT moq moqligingizdagidekku moq
SFX AT moq moqligingizdagidekmikan moq
SFX AT moq moqligingizdagidekmidi moq
SFX AT moq moqligingizdagidekdirda moq
SFX AT moq moqligingizgami moq
SFX AT moq moqligingizgachi moq
SFX AT moq moqligingizgadir moq
SFX AT moq moqligingizgada moq
SFX AT moq moqligingizgaku moq
SFX AT moq moqligingizgamikan moq
SFX AT moq moqligingizgamidi moq
SFX AT moq moqligingizgadirda moq
SFX AT moq moqligingizgachami moq
SFX AT moq moqligingizgachachi moq
SFX AT moq moqligingizgachadir moq
SFX AT moq moqligingizgachada moq
SFX AT moq moqligingizgachaku moq
SFX AT moq moqligingizgachamikan moq
SFX AT moq moqligingizgachamidi moq
SFX AT moq moqligingizgachadirda moq
SFX AT moq moqliginimi moq
SFX AT moq moqliginichi moq
SFX AT moq moqliginidir moq
SFX AT moq moqliginida moq
SFX AT moq moqliginiku moq
SFX AT moq moqliginimikan moq
SFX AT moq moqliginimidi moq
SFX AT moq moqliginidirda moq
SFX AT moq moqliginingmi moq
SFX AT moq moqliginingchi moq
SFX AT moq moqliginingdir moq
SFX AT moq moqliginingda moq
SFX AT moq moqliginingku moq
SFX AT moq moqliginingmikan moq
SFX AT moq moqliginingmidi moq
SFX AT moq moqliginingdirda moq
SFX AT moq moqligidami moq
SFX AT moq moqligidachi moq
SFX AT moq moqligidadir moq
SFX AT moq moqligidada moq
SFX AT moq moqligidaku moq
SFX AT moq moqligidamikan moq
SFX AT moq moqligidamidi moq
SFX AT moq moqligidadirda moq
SFX AT moq moqligidanmi moq
SFX AT moq moqligidanchi moq
SFX AT moq moqligidandir moq
SFX AT moq moqligidanda moq
SFX AT moq moqligidanku moq
SFX AT moq moqligidanmikan moq
SFX AT moq moqligidanmidi moq
SFX AT moq moqligidandirda moq
SFX AT moq moqligidagimi moq
SFX AT moq moqligidagichi moq
SFX AT moq moqligidagidir moq
SFX AT moq moqligidagida moq
SFX AT moq moqligidagiku moq
SFX AT moq moqligidagimikan moq
SFX AT moq moqligidagimidi moq
SFX AT moq moqligidagidirda moq
SFX AT moq moqligidagidekmi moq
SFX AT moq moqligidagidekchi moq
SFX AT moq moqligidagidekdir moq
SFX AT moq moqligidagidekda moq
SFX AT moq moqligidagidekku moq
SFX AT moq moqligidagidekmikan moq
SFX AT moq moqligidagidekmidi moq
SFX AT moq moqligidagidekdirda moq
SFX AT moq moqligigami moq
SFX AT moq moqligigachi moq
SFX AT moq moqligigadir moq
SFX AT moq moqligigada moq
SFX AT moq moqligigaku moq
SFX AT moq moqligigamikan moq
SFX AT moq moqligigamidi moq
SFX AT moq moqligigadirda moq
SFX AT moq moqligigachami moq
SFX AT moq moqligigachachi moq
SFX AT moq moqligigachadir moq
SFX AT moq moqligigachada moq
SFX AT moq moqligigachaku moq
SFX AT moq moqligigachamikan moq
SFX AT moq moqligigachamidi moq
SFX AT moq moqligigachadirda moq

# FE'L/F3-KELISHIK : TSH
SFX AU Y 5
SFX AU moq moqni moq
SFX AU moq moqning moq
SFX AU moq moqda moq
SFX AU moq moqdan moq
SFX AU moq moqqa moq

# FE'L/F3-KELISHIK : TSH:MI?
SFX AV Y 40
SFX AV moq moqnimi moq
SFX AV moq moqnichi moq
SFX AV moq moqnidir moq
SFX AV moq moqnida moq
SFX AV moq moqniku moq
SFX AV moq moqnimikan moq
SFX AV moq moqnimidi moq
SFX AV moq moqnidirda moq
SFX AV moq moqningmi moq
SFX AV moq moqningchi moq
SFX AV moq moqningdir moq
SFX AV moq moqningda moq
SFX AV moq moqningku moq
SFX AV moq moqningmikan moq
SFX AV moq moqningmidi moq
SFX AV moq moqningdirda moq
SFX AV moq moqdami moq
SFX AV moq moqdachi moq
SFX AV moq moqdadir moq
SFX AV moq moqdada moq
SFX AV moq moqdaku moq
SFX AV moq moqdamikan moq
SFX AV moq moqdamidi moq
SFX AV moq moqdadirda moq
SFX AV moq moqdanmi moq
SFX AV moq moqdanchi moq
SFX AV moq moqdandir moq
SFX AV moq moqdanda moq
SFX AV moq moqdanku moq
SFX AV moq moqdanmikan moq
SFX AV moq moqdanmidi moq
SFX AV moq moqdandirda moq
SFX AV moq moqqami moq
SFX AV moq moqqachi moq
SFX AV moq moqqadir moq
SFX AV moq moqqada moq
SFX AV moq moqqaku moq
SFX AV moq moqqamikan moq
SFX AV moq moqqamidi moq
SFX AV moq moqqadirda moq

# FE'L/ZAMON : O'T
SFX AW Y 4
SFX AW moq gan moq
SFX AW moq yap moq
SFX AW moq y [aeiouâ€˜]moq
SFX AW moq a [^aeiouâ€˜]moq

# FE'L/BO'LISHSIZ : _:O'T
SFX AX Y 3
SFX AX moq magan moq
SFX AX moq mayap moq
SFX AX moq may moq

# FE'L/ZAMON : O'T:1SHB
SFX AY Y 32
SFX AY moq ganman moq
SFX AY moq ganmiz moq
SFX AY moq gansan moq
SFX AY moq gansiz moq
SFX AY moq gansanlar moq
SFX AY moq gansizlar moq
SFX AY moq gandi moq
SFX AY moq gandilar moq
SFX AY moq yapman moq
SFX AY moq yapmiz moq
SFX AY moq yapsan moq
SFX AY moq yapsiz moq
SFX AY moq yapsanlar moq
SFX AY moq yapsizlar moq
SFX AY moq yapdi moq
SFX AY moq yapdilar moq
SFX AY moq yman [aeiouâ€˜]moq
SFX AY moq ymiz [aeiouâ€˜]moq
SFX AY moq ysan [aeiouâ€˜]moq
SFX AY moq ysiz [aeiouâ€˜]moq
SFX AY moq ysanlar [aeiouâ€˜]moq
SFX AY moq ysizlar [aeiouâ€˜]moq
SFX AY moq ydi [aeiouâ€˜]moq
SFX AY moq ydilar [aeiouâ€˜]moq
SFX AY moq aman [^aeiouâ€˜]moq
SFX AY moq amiz [^aeiouâ€˜]moq
SFX AY moq asan [^aeiouâ€˜]moq
SFX AY moq asiz [^aeiouâ€˜]moq
SFX AY moq asanlar [^aeiouâ€˜]moq
SFX AY moq asizlar [^aeiouâ€˜]moq
SFX AY moq adi [^aeiouâ€˜]moq
SFX AY moq adilar [^aeiouâ€˜]moq

# FE'L/BO'LISHSIZ : _:O'T:1SHB
SFX AZ Y 24
SFX AZ moq maganman moq
SFX AZ moq maganmiz moq
SFX AZ moq magansan moq
SFX AZ moq magansiz moq
SFX AZ moq magansanlar moq
SFX AZ moq magansizlar moq
SFX AZ moq magandi moq
SFX AZ moq magandilar moq
SFX AZ moq mayapman moq
SFX AZ moq mayapmiz moq
SFX AZ moq mayapsan moq
SFX AZ moq mayapsiz moq
SFX AZ moq mayapsanlar moq
SFX AZ moq mayapsizlar moq
SFX AZ moq mayapdi moq
SFX AZ moq mayapdilar moq
SFX AZ moq mayman moq
SFX AZ moq maymiz moq
SFX AZ moq maysan moq
SFX AZ moq maysiz moq
SFX AZ moq maysanlar moq
SFX AZ moq maysizlar moq
SFX AZ moq maydi moq
SFX AZ moq maydilar moq

# FE'L/ZAMON : O'T:1SHB:MI?
SFX Aa Y 96
SFX Aa moq ganmanmi moq
SFX Aa moq ganmanda moq
SFX Aa moq ganmanku moq
SFX Aa moq ganmizmi moq
SFX Aa moq ganmizda moq
SFX Aa moq ganmizku moq
SFX Aa moq gansanmi moq
SFX Aa moq gansanda moq
SFX Aa moq gansanku moq
SFX Aa moq gansizmi moq
SFX Aa moq gansizda moq
SFX Aa moq gansizku moq
SFX Aa moq gansanlarmi moq
SFX Aa moq gansanlarda moq
SFX Aa moq gansanlarku moq
SFX Aa moq gansizlarmi moq
SFX Aa moq gansizlarda moq
SFX Aa moq gansizlarku moq
SFX Aa moq gandimi moq
SFX Aa moq gandida moq
SFX Aa moq gandiku moq
SFX Aa moq gandilarmi moq
SFX Aa moq gandilarda moq
SFX Aa moq gandilarku moq
SFX Aa moq yapmanmi moq
SFX Aa moq yapmanda moq
SFX Aa moq yapmanku moq
SFX Aa moq yapmizmi moq
SFX Aa moq yapmizda moq
SFX Aa moq yapmizku moq
SFX Aa moq yapsanmi moq
SFX Aa moq yapsanda moq
SFX Aa moq yapsanku moq
SFX Aa moq yapsizmi moq
SFX Aa moq yapsizda moq
SFX Aa moq yapsizku moq
SFX Aa moq yapsanlarmi moq
SFX Aa moq yapsanlarda moq
SFX Aa moq yapsanlarku moq
SFX Aa moq yapsizlarmi moq
SFX Aa moq yapsizlarda moq
SFX Aa moq yapsizlarku moq
SFX Aa moq yapdimi moq
SFX Aa moq yapdida moq
SFX Aa moq yapdiku moq
SFX Aa moq yapdilarmi moq
SFX Aa moq yapdilarda moq
SFX Aa moq yapdilarku moq
SFX Aa moq ymanmi [aeiouâ€˜]moq
SFX Aa moq ymanda [aeiouâ€˜]moq
SFX Aa moq ymanku [aeiouâ€˜]moq
SFX Aa moq ymizmi [aeiouâ€˜]moq
SFX Aa moq ymizda [aeiouâ€˜]moq
SFX Aa moq ymizku [aeiouâ€˜]moq
SFX Aa moq ysanmi [aeiouâ€˜]moq
SFX Aa moq ysanda [aeiouâ€˜]moq
SFX Aa moq ysanku [aeiouâ€˜]moq
SFX Aa moq ysizmi [aeiouâ€˜]moq
SFX Aa moq ysizda [aeiouâ€˜]moq
SFX Aa moq ysizku [aeiouâ€˜]moq
SFX Aa moq ysanlarmi [aeiouâ€˜]moq
SFX Aa moq ysanlarda [aeiouâ€˜]moq
SFX Aa moq ysanlarku [aeiouâ€˜]moq
SFX Aa moq ysizlarmi [aeiouâ€˜]moq
SFX Aa moq ysizlarda [aeiouâ€˜]moq
SFX Aa moq ysizlarku [aeiouâ€˜]moq
SFX Aa moq ydimi [aeiouâ€˜]moq
SFX Aa moq ydida [aeiouâ€˜]moq
SFX Aa moq ydiku [aeiouâ€˜]moq
SFX Aa moq ydilarmi [aeiouâ€˜]moq
SFX Aa moq ydilarda [aeiouâ€˜]moq
SFX Aa moq ydilarku [aeiouâ€˜]moq
SFX Aa moq amanmi [^aeiouâ€˜]moq
SFX Aa moq amanda [^aeiouâ€˜]moq
SFX Aa moq amanku [^aeiouâ€˜]moq
SFX Aa moq amizmi [^aeiouâ€˜]moq
SFX Aa moq amizda [^aeiouâ€˜]moq
SFX Aa moq amizku [^aeiouâ€˜]moq
SFX Aa moq asanmi [^aeiouâ€˜]moq
SFX Aa moq asanda [^aeiouâ€˜]moq
SFX Aa moq asanku [^aeiouâ€˜]moq
SFX Aa moq asizmi [^aeiouâ€˜]moq
SFX Aa moq asizda [^aeiouâ€˜]moq
SFX Aa moq asizku [^aeiouâ€˜]moq
SFX Aa moq asanlarmi [^aeiouâ€˜]moq
SFX Aa moq asanlarda [^aeiouâ€˜]moq
SFX Aa moq asanlarku [^aeiouâ€˜]moq
SFX Aa moq asizlarmi [^aeiouâ€˜]moq
SFX Aa moq asizlarda [^aeiouâ€˜]moq
SFX Aa moq asizlarku [^aeiouâ€˜]moq
SFX Aa moq adimi [^aeiouâ€˜]moq
SFX Aa moq adida [^aeiouâ€˜]moq
SFX Aa moq adiku [^aeiouâ€˜]moq
SFX Aa moq adilarmi [^aeiouâ€˜]moq
SFX Aa moq adilarda [^aeiouâ€˜]moq
SFX Aa moq adilarku [^aeiouâ€˜]moq

# FE'L/BO'LISHSIZ : _:O'T:1SHB:MI?
SFX Ab Y 72
SFX Ab moq maganmanmi moq
SFX Ab moq maganmanda moq
SFX Ab moq maganmanku moq
SFX Ab moq maganmizmi moq
SFX Ab moq maganmizda moq
SFX Ab moq maganmizku moq
SFX Ab moq magansanmi moq
SFX Ab moq magansanda moq
SFX Ab moq magansanku moq
SFX Ab moq magansizmi moq
SFX Ab moq magansizda moq
SFX Ab moq magansizku moq
SFX Ab moq magansanlarmi moq
SFX Ab moq magansanlarda moq
SFX Ab moq magansanlarku moq
SFX Ab moq magansizlarmi moq
SFX Ab moq magansizlarda moq
SFX Ab moq magansizlarku moq
SFX Ab moq magandimi moq
SFX Ab moq magandida moq
SFX Ab moq magandiku moq
SFX Ab moq magandilarmi moq
SFX Ab moq magandilarda moq
SFX Ab moq magandilarku moq
SFX Ab moq mayapmanmi moq
SFX Ab moq mayapmanda moq
SFX Ab moq mayapmanku moq
SFX Ab moq mayapmizmi moq
SFX Ab moq mayapmizda moq
SFX Ab moq mayapmizku moq
SFX Ab moq mayapsanmi moq
SFX Ab moq mayapsanda moq
SFX Ab moq mayapsanku moq
SFX Ab moq mayapsizmi moq
SFX Ab moq mayapsizda moq
SFX Ab moq mayapsizku moq
SFX Ab moq mayapsanlarmi moq
SFX Ab moq mayapsanlarda moq
SFX Ab moq mayapsanlarku moq
SFX Ab moq mayapsizlarmi moq
SFX Ab moq mayapsizlarda moq
SFX Ab moq mayapsizlarku moq
SFX Ab moq mayapdimi moq
SFX Ab moq mayapdida moq
SFX Ab moq mayapdiku moq
SFX Ab moq mayapdilarmi moq
SFX Ab moq mayapdilarda moq
SFX Ab moq mayapdilarku moq
SFX Ab moq maymanmi moq
SFX Ab moq maymanda moq
SFX Ab moq maymanku moq
SFX Ab moq maymizmi moq
SFX Ab moq maymizda moq
SFX Ab moq maymizku moq
SFX Ab moq maysanmi moq
SFX Ab moq maysanda moq
SFX Ab moq maysanku moq
SFX Ab moq maysizmi moq
SFX Ab moq maysizda moq
SFX Ab moq maysizku moq
SFX Ab moq maysanlarmi moq
SFX Ab moq maysanlarda moq
SFX Ab moq maysanlarku moq
SFX Ab moq maysizlarmi moq
SFX Ab moq maysizlarda moq
SFX Ab moq maysizlarku moq
SFX Ab moq maydimi moq
SFX Ab moq maydida moq
SFX Ab moq maydiku moq
SFX Ab moq maydilarmi moq
SFX Ab moq maydilarda moq
SFX Ab moq maydilarku moq

# FE'L/ZAMON2 : O'T
SFX Ac Y 4
SFX Ac moq gan moq
SFX Ac moq yotgan [aeiouâ€˜]moq
SFX Ac moq ayotgan [^aeiouâ€˜]moq
SFX Ac moq moqchi [^aeiouâ€˜]moq

# FE'L/KISHILIK : 1SHB
SFX Ad Y 8
SFX Ad moq man moq
SFX Ad moq miz moq
SFX Ad moq san moq
SFX Ad moq siz moq
SFX Ad moq sanlar moq
SFX Ad moq sizlar moq
SFX Ad moq di moq
SFX Ad moq dilar moq

# FE'L/ZAMON2 : O'T:1SHB
SFX Ae Y 32
SFX Ae moq ganman moq
SFX Ae moq ganmiz moq
SFX Ae moq gansan moq
SFX Ae moq gansiz moq
SFX Ae moq gansanlar moq
SFX Ae moq gansizlar moq
SFX Ae moq gandi moq
SFX Ae moq gandilar moq
SFX Ae moq yotganman [aeiouâ€˜]moq
SFX Ae moq yotganmiz [aeiouâ€˜]moq
SFX Ae moq yotgansan [aeiouâ€˜]moq
SFX Ae moq yotgansiz [aeiouâ€˜]moq
SFX Ae moq yotgansanlar [aeiouâ€˜]moq
SFX Ae moq yotgansizlar [aeiouâ€˜]moq
SFX Ae moq yotgandi [aeiouâ€˜]moq
SFX Ae moq yotgandilar [aeiouâ€˜]moq
SFX Ae moq ayotganman [^aeiouâ€˜]moq
SFX Ae moq ayotganmiz [^aeiouâ€˜]moq
SFX Ae moq ayotgansan [^aeiouâ€˜]moq
SFX Ae moq ayotgansiz [^aeiouâ€˜]moq
SFX Ae moq ayotgansanlar [^aeiouâ€˜]moq
SFX Ae moq ayotgansizlar [^aeiouâ€˜]moq
SFX Ae moq ayotgandi [^aeiouâ€˜]moq
SFX Ae moq ayotgandilar [^aeiouâ€˜]moq
SFX Ae moq moqchiman [^aeiouâ€˜]moq
SFX Ae moq moqchimiz [^aeiouâ€˜]moq
SFX Ae moq moqchisan [^aeiouâ€˜]moq
SFX Ae moq moqchisiz [^aeiouâ€˜]moq
SFX Ae moq moqchisanlar [^aeiouâ€˜]moq
SFX Ae moq moqchisizlar [^aeiouâ€˜]moq
SFX Ae moq moqchidi [^aeiouâ€˜]moq
SFX Ae moq moqchidilar [^aeiouâ€˜]moq

# OLMOSH-KR/OLM-KISHILIK
SFX Af Y 2
SFX Af 0 nga [aeiou]
SFX Af 0 ga [^aeiou]

# OT/KICHRAYTMA : CHA
SFX Ag Y 3
SFX Ag 0 cha .
SFX Ag 0 dek .
SFX Ag 0 simon .

# OT/KO'PLIK : LAR
SFX Ah Y 1
SFX Ah 0 lar .

# OT/KICHRAYTMA : CHA:LAR
SFX Ai Y 3
SFX Ai 0 chalar .
SFX Ai 0 deklar .
SFX Ai 0 simonlar .

# OT/EGALIK : 1SHB
SFX Aj Y 25
SFX Aj q gâ€˜im q
SFX Aj q gâ€˜imiz q
SFX Aj q gâ€˜ing q
SFX Aj q gâ€˜ingiz q
SFX Aj q gâ€˜i q
SFX Aj k gim k
SFX Aj k gimiz k
SFX Aj k ging k
SFX Aj k gingiz k
SFX Aj k gi k
SFX Aj 0 m [ai]
SFX Aj 0 miz [ai]
SFX Aj 0 ng [ai]
SFX Aj 0 ngiz [ai]
SFX Aj 0 si [ai]
SFX Aj 0 yim [eouâ€˜]
SFX Aj 0 yimiz [eouâ€˜]
SFX Aj 0 ying [eouâ€˜]
SFX Aj 0 yingiz [eouâ€˜]
SFX Aj 0 si [eouâ€˜]
SFX Aj 0 im [^aieouqkâ€˜]
SFX Aj 0 imiz [^aieouqkâ€˜]
SFX Aj 0 ing [^aieouqkâ€˜]
SFX Aj 0 ingiz [^aieouqkâ€˜]
SFX Aj 0 i [^aieouqkâ€˜]

# OT.IL/EGALIK.IL : 1SHB
SFX Ak Y 25
SFX Ak il lim il
SFX Ak il limiz il
SFX Ak il ling il
SFX Ak il lingiz il
SFX Ak il li il
SFX Ak ar rim ar
SFX Ak ar rimiz ar
SFX Ak ar ring ar
SFX Ak ar ringiz ar
SFX Ak ar ri ar
SFX Ak im mim im
SFX Ak im mimiz im
SFX Ak im ming im
SFX Ak im mingiz im
SFX Ak im mi im
SFX Ak iz zim iz
SFX Ak iz zimiz iz
SFX Ak iz zing iz
SFX Ak iz zingiz iz
SFX Ak iz zi iz
SFX Ak un nim un
SFX Ak un nimiz un
SFX Ak un ning un
SFX Ak un ningiz un
SFX Ak un ni un

# OT/KICHRAYTMA : CHA:1SHB
SFX Al Y 15
SFX Al 0 cham .
SFX Al 0 chamiz .
SFX Al 0 chang .
SFX Al 0 changiz .
SFX Al 0 chasi .
SFX Al 0 degim .
SFX Al 0 degimiz .
SFX Al 0 deging .
SFX Al 0 degingiz .
SFX Al 0 degi .
SFX Al 0 simonim .
SFX Al 0 simonimiz .
SFX Al 0 simoning .
SFX Al 0 simoningiz .
SFX Al 0 simoni .

# OT/KO'PLIK : LAR:1SHB
SFX Am Y 5
SFX Am 0 larim .
SFX Am 0 larimiz .
SFX Am 0 laring .
SFX Am 0 laringiz .
SFX Am 0 lari .

# OT/KICHRAYTMA : CHA:LAR:1SHB
SFX An Y 15
SFX An 0 chalarim .
SFX An 0 chalarimiz .
SFX An 0 chalaring .
SFX An 0 chalaringiz .
SFX An 0 chalari .
SFX An 0 deklarim .
SFX An 0 deklarimiz .
SFX An 0 deklaring .
SFX An 0 deklaringiz .
SFX An 0 deklari .
SFX An 0 simonlarim .
SFX An 0 simonlarimiz .
SFX An 0 simonlaring .
SFX An 0 simonlaringiz .
SFX An 0 simonlari .

# OT/KELISHIK : TSH
SFX Ao Y 12
SFX Ao 0 ni .
SFX Ao 0 ning .
SFX Ao 0 da .
SFX Ao 0 dan .
SFX Ao 0 dagi .
SFX Ao 0 dagidek .
SFX Ao 0 qa q
SFX Ao 0 qacha q
SFX Ao 0 ka k
SFX Ao 0 kacha k
SFX Ao 0 ga [^qk]
SFX Ao 0 gacha [^qk]

# OT/KICHRAYTMA : CHA:TSH
SFX Ap Y 24
SFX Ap 0 chani .
SFX Ap 0 chaning .
SFX Ap 0 chada .
SFX Ap 0 chadan .
SFX Ap 0 chadagi .
SFX Ap 0 chadagidek .
SFX Ap 0 chaga .
SFX Ap 0 chagacha .
SFX Ap 0 dekni .
SFX Ap 0 dekning .
SFX Ap 0 dekda .
SFX Ap 0 dekdan .
SFX Ap 0 dekdagi .
SFX Ap 0 dekdagidek .
SFX Ap 0 dekka .
SFX Ap 0 dekkacha .
SFX Ap 0 simonni .
SFX Ap 0 simonning .
SFX Ap 0 simonda .
SFX Ap 0 simondan .
SFX Ap 0 simondagi .
SFX Ap 0 simondagidek .
SFX Ap 0 simonga .
SFX Ap 0 simongacha .

# OT/KO'PLIK : LAR:TSH
SFX Aq Y 8
SFX Aq 0 larni .
SFX Aq 0 larning .
SFX Aq 0 larda .
SFX Aq 0 lardan .
SFX Aq 0 lardagi .
SFX Aq 0 lardagidek .
SFX Aq 0 larga .
SFX Aq 0 largacha .

# OT/KICHRAYTMA : CHA:LAR:TSH
SFX Ar Y 24
SFX Ar 0 chalarni .
SFX Ar 0 chalarning .
SFX Ar 0 chalarda .
SFX Ar 0 chalardan .
SFX Ar 0 chalardagi .
SFX Ar 0 chalardagidek .
SFX Ar 0 chalarga .
SFX Ar 0 chalargacha .
SFX Ar 0 deklarni .
SFX Ar 0 deklarning .
SFX Ar 0 deklarda .
SFX Ar 0 deklardan .
SFX Ar 0 deklardagi .
SFX Ar 0 deklardagidek .
SFX Ar 0 deklarga .
SFX Ar 0 deklargacha .
SFX Ar 0 simonlarni .
SFX Ar 0 simonlarning .
SFX Ar 0 simonlarda .
SFX Ar 0 simonlardan .
SFX Ar 0 simonlardagi .
SFX Ar 0 simonlardagidek .
SFX Ar 0 simonlarga .
SFX Ar 0 simonlargacha .

# OT/EGALIK : 1SHB:TSH
SFX As Y 200
SFX As q gâ€˜imni q
SFX As q gâ€˜imning q
SFX As q gâ€˜imda q
SFX As q gâ€˜imdan q
SFX As q gâ€˜imdagi q
SFX As q gâ€˜imdagidek q
SFX As q gâ€˜imga q
SFX As q gâ€˜imgacha q
SFX As q gâ€˜imizni q
SFX As q gâ€˜imizning q
SFX As q gâ€˜imizda q
SFX As q gâ€˜imizdan q
SFX As q gâ€˜imizdagi q
SFX As q gâ€˜imizdagidek q
SFX As q gâ€˜imizga q
SFX As q gâ€˜imizgacha q
SFX As q gâ€˜ingni q
SFX As q gâ€˜ingning q
SFX As q gâ€˜ingda q
SFX As q gâ€˜ingdan q
SFX As q gâ€˜ingdagi q
SFX As q gâ€˜ingdagidek q
SFX As q gâ€˜ingga q
SFX As q gâ€˜inggacha q
SFX As q gâ€˜ingizni q
SFX As q gâ€˜ingizning q
SFX As q gâ€˜ingizda q
SFX As q gâ€˜ingizdan q
SFX As q gâ€˜ingizdagi q
SFX As q gâ€˜ingizdagidek q
SFX As q gâ€˜ingizga q
SFX As q gâ€˜ingizgacha q
SFX As q gâ€˜ini q
SFX As q gâ€˜ining q
SFX As q gâ€˜ida q
SFX As q gâ€˜idan q
SFX As q gâ€˜idagi q
SFX As q gâ€˜idagidek q
SFX As q gâ€˜iga q
SFX As q gâ€˜igacha q
SFX As k gimni k
SFX As k gimning k
SFX As k gimda k
SFX As k gimdan k
SFX As k gimdagi k
SFX As k gimdagidek k
SFX As k gimga k
SFX As k gimgacha k
SFX As k gimizni k
SFX As k gimizning k
SFX As k gimizda k
SFX As k gimizdan k
SFX As k gimizdagi k
SFX As k gimizdagidek k
SFX As k gimizga k
SFX As k gimizgacha k
SFX As k gingni k
SFX As k gingning k
SFX As k gingda k
SFX As k gingdan k
SFX As k gingdagi k
SFX As k gingdagidek k
SFX As k gingga k
SFX As k ginggacha k
SFX As k gingizni k
SFX As k gingizning k
SFX As k gingizda k
SFX As k gingizdan k
SFX As k gingizdagi k
SFX As k gingizdagidek k
SFX As k gingizga k
SFX As k gingizgacha k
SFX As k gini k
SFX As k gining k
SFX As k gida k
SFX As k gidan k
SFX As k gidagi k
SFX As k gidagidek k
SFX As k giga k
SFX As k gigacha k
SFX As 0 mni [ai]
SFX As 0 mning [ai]
SFX As 0 mda [ai]
SFX As 0 mdan [ai]
SFX As 0 mdagi [ai]
SFX As 0 mdagidek [ai]
SFX As 0 mga [ai]
SFX As 0 mgacha [ai]
SFX As 0 mizni [ai]
SFX As 0 mizning [ai]
SFX As 0 mizda [ai]
SFX As 0 mizdan [ai]
SFX As 0 mizdagi [ai]
SFX As 0 mizdagidek [ai]
SFX As 0 mizga [ai]
SFX As 0 mizgacha [ai]
SFX As 0 ngni [ai]
SFX As 0 ngning [ai]
SFX As 0 ngda [ai]
SFX As 0 ngdan [ai]
SFX As 0 ngdagi [ai]
SFX As 0 ngdagidek [ai]
SFX As 0 ngga [ai]
SFX As 0 nggacha [ai]
SFX As 0 ngizni [ai]
SFX As 0 ngizning [ai]
SFX As 0 ngizda [ai]
SFX As 0 ngizdan [ai]
SFX As 0 ngizdagi [ai]
SFX As 0 ngizdagidek [ai]
SFX As 0 ngizga [ai]
SFX As 0 ngizgacha [ai]
SFX As 0 sini [ai]
SFX As 0 sining [ai]
SFX As 0 sida [ai]
SFX As 0 sidan [ai]
SFX As 0 sidagi [ai]
SFX As 0 sidagidek [ai]
SFX As 0 siga [ai]
SFX As 0 sigacha [ai]
SFX As 0 yimni [eouâ€˜]
SFX As 0 yimning [eouâ€˜]
SFX As 0 yimda [eouâ€˜]
SFX As 0 yimdan [eouâ€˜]
SFX As 0 yimdagi [eouâ€˜]
SFX As 0 yimdagidek [eouâ€˜]
SFX As 0 yimga [eouâ€˜]
SFX As 0 yimgacha [eouâ€˜]
SFX As 0 yimizni [eouâ€˜]
SFX As 0 yimizning [eouâ€˜]
SFX As 0 yimizda [eouâ€˜]
SFX As 0 yimizdan [eouâ€˜]
SFX As 0 yimizdagi [eouâ€˜]
SFX As 0 yimizdagidek [eouâ€˜]
SFX As 0 yimizga [eouâ€˜]
SFX As 0 yimizgacha [eouâ€˜]
SFX As 0 yingni [eouâ€˜]
SFX As 0 yingning [eouâ€˜]
SFX As 0 yingda [eouâ€˜]
SFX As 0 yingdan [eouâ€˜]
SFX As 0 yingdagi [eouâ€˜]
SFX As 0 yingdagidek [eouâ€˜]
SFX As 0 yingga [eouâ€˜]
SFX As 0 yinggacha [eouâ€˜]
SFX As 0 yingizni [eouâ€˜]
SFX As 0 yingizning [eouâ€˜]
SFX As 0 yingizda [eouâ€˜]
SFX As 0 yingizdan [eouâ€˜]
SFX As 0 yingizdagi [eouâ€˜]
SFX As 0 yingizdagidek [eouâ€˜]
SFX As 0 yingizga [eouâ€˜]
SFX As 0 yingizgacha [eouâ€˜]
SFX As 0 sini [eouâ€˜]
SFX As 0 sining [eouâ€˜]
SFX As 0 sida [eouâ€˜]
SFX As 0 sidan [eouâ€˜]
SFX As 0 sidagi [eouâ€˜]
SFX As 0 sidagidek [eouâ€˜]
SFX As 0 siga [eouâ€˜]
SFX As 0 sigacha [eouâ€˜]
SFX As 0 imni [^aieouqkâ€˜]
SFX As 0 imning [^aieouqkâ€˜]
SFX As 0 imda [^aieouqkâ€˜]
SFX As 0 imdan [^aieouqkâ€˜]
SFX As 0 imdagi [^aieouqkâ€˜]
SFX As 0 imdagidek [^aieouqkâ€˜]
SFX As 0 imga [^aieouqkâ€˜]
SFX As 0 imgacha [^aieouqkâ€˜]
SFX As 0 imizni [^aieouqkâ€˜]
SFX As 0 imizning [^aieouqkâ€˜]
SFX As 0 imizda [^aieouqkâ€˜]
SFX As 0 imizdan [^aieouqkâ€˜]
SFX As 0 imizdagi [^aieouqkâ€˜]
SFX As 0 imizdagidek [^aieouqkâ€˜]
SFX As 0 imizga [^aieouqkâ€˜]
SFX As 0 imizgacha [^aieouqkâ€˜]
SFX As 0 ingni [^aieouqkâ€˜]
SFX As 0 ingning [^aieouqkâ€˜]
SFX As 0 ingda [^aieouqkâ€˜]
SFX As 0 ingdan [^aieouqkâ€˜]
SFX As 0 ingdagi [^aieouqkâ€˜]
SFX As 0 ingdagidek [^aieouqkâ€˜]
SFX As 0 ingga [^aieouqkâ€˜]
SFX As 0 inggacha [^aieouqkâ€˜]
SFX As 0 ingizni [^aieouqkâ€˜]
SFX As 0 ingizning [^aieouqkâ€˜]
SFX As 0 ingizda [^aieouqkâ€˜]
SFX As 0 ingizdan [^aieouqkâ€˜]
SFX As 0 ingizdagi [^aieouqkâ€˜]
SFX As 0 ingizdagidek [^aieouqkâ€˜]
SFX As 0 ingizga [^aieouqkâ€˜]
SFX As 0 ingizgacha [^aieouqkâ€˜]
SFX As 0 ini [^aieouqkâ€˜]
SFX As 0 ining [^aieouqkâ€˜]
SFX As 0 ida [^aieouqkâ€˜]
SFX As 0 idan [^aieouqkâ€˜]
SFX As 0 idagi [^aieouqkâ€˜]
SFX As 0 idagidek [^aieouqkâ€˜]
SFX As 0 iga [^aieouqkâ€˜]
SFX As 0 igacha [^aieouqkâ€˜]

# OT.IL/EGALIK.IL : 1SHB:TSH
SFX At Y 200
SFX At il limni il
SFX At il limning il
SFX At il limda il
SFX At il limdan il
SFX At il limdagi il
SFX At il limdagidek il
SFX At il limga il
SFX At il limgacha il
SFX At il limizni il
SFX At il limizning il
SFX At il limizda il
SFX At il limizdan il
SFX At il limizdagi il
SFX At il limizdagidek il
SFX At il limizga il
SFX At il limizgacha il
SFX At il lingni il
SFX At il lingning il
SFX At il lingda il
SFX At il lingdan il
SFX At il lingdagi il
SFX At il lingdagidek il
SFX At il lingga il
SFX At il linggacha il
SFX At il lingizni il
SFX At il lingizning il
SFX At il lingizda il
SFX At il lingizdan il
SFX At il lingizdagi il
SFX At il lingizdagidek il
SFX At il lingizga il
SFX At il lingizgacha il
SFX At il lini il
SFX At il lining il
SFX At il lida il
SFX At il lidan il
SFX At il lidagi il
SFX At il lidagidek il
SFX At il liga il
SFX At il ligacha il
SFX At ar rimni ar
SFX At ar rimning ar
SFX At ar rimda ar
SFX At ar rimdan ar
SFX At ar rimdagi ar
SFX At ar rimdagidek ar
SFX At ar rimga ar
SFX At ar rimgacha ar
SFX At ar rimizni ar
SFX At ar rimizning ar
SFX At ar rimizda ar
SFX At ar rimizdan ar
SFX At ar rimizdagi ar
SFX At ar rimizdagidek ar
SFX At ar rimizga ar
SFX At ar rimizgacha ar
SFX At ar ringni ar
SFX At ar ringning ar
SFX At ar ringda ar
SFX At ar ringdan ar
SFX At ar ringdagi ar
SFX At ar ringdagidek ar
SFX At ar ringga ar
SFX At ar ringgacha ar
SFX At ar ringizni ar
SFX At ar ringizning ar
SFX At ar ringizda ar
SFX At ar ringizdan ar
SFX At ar ringizdagi ar
SFX At ar ringizdagidek ar
SFX At ar ringizga ar
SFX At ar ringizgacha ar
SFX At ar rini ar
SFX At ar rining ar
SFX At ar rida ar
SFX At ar ridan ar
SFX At ar ridagi ar
SFX At ar ridagidek ar
SFX At ar riga ar
SFX At ar rigacha ar
SFX At im mimni im
SFX At im mimning im
SFX At im mimda im
SFX At im mimdan im
SFX At im mimdagi im
SFX At im mimdagidek im
SFX At im mimga im
SFX At im mimgacha im
SFX At im mimizni im
SFX At im mimizning im
SFX At im mimizda im
SFX At im mimizdan im
SFX At im mimizdagi im
SFX At im mimizdagidek im
SFX At im mimizga im
SFX At im mimizgacha im
SFX At im mingni im
SFX At im mingning im
SFX At im mingda im
SFX At im mingdan im
SFX At im mingdagi im
SFX At im mingdagidek im
SFX At im mingga im
SFX At im minggacha im
SFX At im mingizni im
SFX At im mingizning im
SFX At im mingizda im
SFX At im mingizdan im
SFX At im mingizdagi im
SFX At im mingizdagidek im
SFX At im mingizga im
SFX At im mingizgacha im
SFX At im mini im
SFX At im mining im
SFX At im mida im
SFX At im midan im
SFX At im midagi im
SFX At im midagidek im
SFX At im miga im
SFX At im migacha im
SFX At iz zimni iz
SFX At iz zimning iz
SFX At iz zimda iz
SFX At iz zimdan iz
SFX At iz zimdagi iz
SFX At iz zimdagidek iz
SFX At iz zimga iz
SFX At iz zimgacha iz
SFX At iz zimizni iz
SFX At iz zimizning iz
SFX At iz zimizda iz
SFX At iz zimizdan iz
SFX At iz zimizdagi iz
SFX At iz zimizdagidek iz
SFX At iz zimizga iz
SFX At iz zimizgacha iz
SFX At iz zingni iz
SFX At iz zingning iz
SFX At iz zingda iz
SFX At iz zingdan iz
SFX At iz zingdagi iz
SFX At iz zingdagidek iz
SFX At iz zingga iz
SFX At iz zinggacha iz
SFX At iz zingizni iz
SFX At iz zingizning iz
SFX At iz zingizda iz
SFX At iz zingizdan iz
SFX At iz zingizdagi iz
SFX At iz zingizdagidek iz
SFX At iz zingizga iz
SFX At iz zingizgacha iz
SFX At iz zini iz
SFX At iz zining iz
SFX At iz zida iz
SFX At iz zidan iz
SFX At iz zidagi iz
SFX At iz zidagidek iz
SFX At iz ziga iz
SFX At iz zigacha iz
SFX At un nimni un
SFX At un nimning un
SFX At un nimda un
SFX At un nimdan un
SFX At un nimdagi un
SFX At un nimdagidek un
SFX At un nimga un
SFX At un nimgacha un
SFX At un nimizni un
SFX At un nimizning un
SFX At un nimizda un
SFX At un nimizdan un
SFX At un nimizdagi un
SFX At un nimizdagidek un
SFX At un nimizga un
SFX At un nimizgacha un
SFX At un ningni un
SFX At un ningning un
SFX At un ningda un
SFX At un ningdan un
SFX At un ningdagi un
SFX At un ningdagidek un
SFX At un ningga un
SFX At un ninggacha un
SFX At un ningizni un
SFX At un ningizning un
SFX At un ningizda un
SFX At un ningizdan un
SFX At un ningizdagi un
SFX At un ningizdagidek un
SFX At un ningizga un
SFX At un ningizgacha un
SFX At un nini un
SFX At un nining un
SFX At un nida un
SFX At un nidan un
SFX At un nidagi un
SFX At un nidagidek un
SFX At un niga un
SFX At un nigacha un

# OT/KICHRAYTMA : CHA:1SHB:TSH
SFX Au Y 120
SFX Au 0 chamni .
SFX Au 0 chamning .
SFX Au 0 chamda .
SFX Au 0 chamdan .
SFX Au 0 chamdagi .
SFX Au 0 chamdagidek .
SFX Au 0 chamga .
SFX Au 0 chamgacha .
SFX Au 0 chamizni .
SFX Au 0 chamizning .
SFX Au 0 chamizda .
SFX Au 0 chamizdan .
SFX Au 0 chamizdagi .
SFX Au 0 chamizdagidek .
SFX Au 0 chamizga .
SFX Au 0 chamizgacha .
SFX Au 0 changni .
SFX Au 0 changning .
SFX Au 0 changda .
SFX Au 0 changdan .
SFX Au 0 changdagi .
SFX Au 0 changdagidek .
SFX Au 0 changga .
SFX Au 0 changgacha .
SFX Au 0 changizni .
SFX Au 0 changizning .
SFX Au 0 changizda .
SFX Au 0 changizdan .
SFX Au 0 changizdagi .
SFX Au 0 changizdagidek .
SFX Au 0 changizga .
SFX Au 0 changizgacha .
SFX Au 0 chasini .
SFX Au 0 chasining .
SFX Au 0 chasida .
SFX Au 0 chasidan .
SFX Au 0 chasidagi .
SFX Au 0 chasidagidek .
SFX Au 0 chasiga .
SFX Au 0 chasigacha .
SFX Au 0 degimni .
SFX Au 0 degimning .
SFX Au 0 degimda .
SFX Au 0 degimdan .
SFX Au 0 degimdagi .
SFX Au 0 degimdagidek .
SFX Au 0 degimga .
SFX Au 0 degimgacha .
SFX Au 0 degimizni .
SFX Au 0 degimizning .
SFX Au 0 degimizda .
SFX Au 0 degimizdan .
SFX Au 0 degimizdagi .
SFX Au 0 degimizdagidek .
SFX Au 0 degimizga .
SFX Au 0 degimizgacha .
SFX Au 0 degingni .
SFX Au 0 degingning .
SFX Au 0 degingda .
SFX Au 0 degingdan .
SFX Au 0 degingdagi .
SFX Au 0 degingdagidek .
SFX Au 0 degingga .
SFX Au 0 deginggacha .
SFX Au 0 degingizni .
SFX Au 0 degingizning .
SFX Au 0 degingizda .
SFX Au 0 degingizdan .
SFX Au 0 degingizdagi .
SFX Au 0 degingizdagidek .
SFX Au 0 degingizga .
SFX Au 0 degingizgacha .
SFX Au 0 degini .
SFX Au 0 degining .
SFX Au 0 degida .
SFX Au 0 degidan .
SFX Au 0 degidagi .
SFX Au 0 degidagidek .
SFX Au 0 degiga .
SFX Au 0 degigacha .
SFX Au 0 simonimni .
SFX Au 0 simonimning .
SFX Au 0 simonimda .
SFX Au 0 simonimdan .
SFX Au 0 simonimdagi .
SFX Au 0 simonimdagidek .
SFX Au 0 simonimga .
SFX Au 0 simonimgacha .
SFX Au 0 simonimizni .
SFX Au 0 simonimizning .
SFX Au 0 simonimizda .
SFX Au 0 simonimizdan .
SFX Au 0 simonimizdagi .
SFX Au 0 simonimizdagidek .
SFX Au 0 simonimizga .
SFX Au 0 simonimizgacha .
SFX Au 0 simoningni .
SFX Au 0 simoningning .
SFX Au 0 simoningda .
SFX Au 0 simoningdan .
SFX Au 0 simoningdagi .
SFX Au 0 simoningdagidek .
SFX Au 0 simoningga .
SFX Au 0 simoninggacha .
SFX Au 0 simoningizni .
SFX Au 0 simoningizning .
SFX Au 0 simoningizda .
SFX Au 0 simoningizdan .
SFX Au 0 simoningizdagi .
SFX Au 0 simoningizdagidek .
SFX Au 0 simoningizga .
SFX Au 0 simoningizgacha .
SFX Au 0 simonini .
SFX Au 0 simonining .
SFX Au 0 simonida .
SFX Au 0 simonidan .
SFX Au 0 simonidagi .
SFX Au 0 simonidagidek .
SFX Au 0 simoniga .
SFX Au 0 simonigacha .

# OT/KO'PLIK : LAR:1SHB:TSH
SFX Av Y 40
SFX Av 0 larimni .
SFX Av 0 larimning .
SFX Av 0 larimda .
SFX Av 0 larimdan .
SFX Av 0 larimdagi .
SFX Av 0 larimdagidek .
SFX Av 0 larimga .
SFX Av 0 larimgacha .
SFX Av 0 larimizni .
SFX Av 0 larimizning .
SFX Av 0 larimizda .
SFX Av 0 larimizdan .
SFX Av 0 larimizdagi .
SFX Av 0 larimizdagidek .
SFX Av 0 larimizga .
SFX Av 0 larimizgacha .
SFX Av 0 laringni .
SFX Av 0 laringning .
SFX Av 0 laringda .
SFX Av 0 laringdan .
SFX Av 0 laringdagi .
SFX Av 0 laringdagidek .
SFX Av 0 laringga .
SFX Av 0 laringgacha .
SFX Av 0 laringizni .
SFX Av 0 laringizning .
SFX Av 0 laringizda .
SFX Av 0 laringizdan .
SFX Av 0 laringizdagi .
SFX Av 0 laringizdagidek .
SFX Av 0 laringizga .
SFX Av 0 laringizgacha .
SFX Av 0 larini .
SFX Av 0 larining .
SFX Av 0 larida .
SFX Av 0 laridan .
SFX Av 0 laridagi .
SFX Av 0 laridagidek .
SFX Av 0 lariga .
SFX Av 0 larigacha .

# OT/KICHRAYTMA : CHA:LAR:1SHB:TSH
SFX Aw Y 120
SFX Aw 0 chalarimni .
SFX Aw 0 chalarimning .
SFX Aw 0 chalarimda .
SFX Aw 0 chalarimdan .
SFX Aw 0 chalarimdagi .
SFX Aw 0 chalarimdagidek .
SFX Aw 0 chalarimga .
SFX Aw 0 chalarimgacha .
SFX Aw 0 chalarimizni .
SFX Aw 0 chalarimizning .
SFX Aw 0 chalarimizda .
SFX Aw 0 chalarimizdan .
SFX Aw 0 chalarimizdagi .
SFX Aw 0 chalarimizdagidek .
SFX Aw 0 chalarimizga .
SFX Aw 0 chalarimizgacha .
SFX Aw 0 chalaringni .
SFX Aw 0 chalaringning .
SFX Aw 0 chalaringda .
SFX Aw 0 chalaringdan .
SFX Aw 0 chalaringdagi .
SFX Aw 0 chalaringdagidek .
SFX Aw 0 chalaringga .
SFX Aw 0 chalaringgacha .
SFX Aw 0 chalaringizni .
SFX Aw 0 chalaringizning .
SFX Aw 0 chalaringizda .
SFX Aw 0 chalaringizdan .
SFX Aw 0 chalaringizdagi .
SFX Aw 0 chalaringizdagidek .
SFX Aw 0 chalaringizga .
SFX Aw 0 chalaringizgacha .
SFX Aw 0 chalarini .
SFX Aw 0 chalarining .
SFX Aw 0 chalarida .
SFX Aw 0 chalaridan .
SFX Aw 0 chalaridagi .
SFX Aw 0 chalaridagidek .
SFX Aw 0 chalariga .
SFX Aw 0 chalarigacha .
SFX Aw 0 deklarimni .
SFX Aw 0 deklarimning .
SFX Aw 0 deklarimda .
SFX Aw 0 deklarimdan .
SFX Aw 0 deklarimdagi .
SFX Aw 0 deklarimdagidek .
SFX Aw 0 deklarimga .
SFX Aw 0 deklarimgacha .
SFX Aw 0 deklarimizni .
SFX Aw 0 deklarimizning .
SFX Aw 0 deklarimizda .
SFX Aw 0 deklarimizdan .
SFX Aw 0 deklarimizdagi .
SFX Aw 0 deklarimizdagidek .
SFX Aw 0 deklarimizga .
SFX Aw 0 deklarimizgacha .
SFX Aw 0 deklaringni .
SFX Aw 0 deklaringning .
SFX Aw 0 deklaringda .
SFX Aw 0 deklaringdan .
SFX Aw 0 deklaringdagi .
SFX Aw 0 deklaringdagidek .
SFX Aw 0 deklaringga .
SFX Aw 0 deklaringgacha .
SFX Aw 0 deklaringizni .
SFX Aw 0 deklaringizning .
SFX Aw 0 deklaringizda .
SFX Aw 0 deklaringizdan .
SFX Aw 0 deklaringizdagi .
SFX Aw 0 deklaringizdagidek .
SFX Aw 0 deklaringizga .
SFX Aw 0 deklaringizgacha .
SFX Aw 0 deklarini .
SFX Aw 0 deklarining .
SFX Aw 0 deklarida .
SFX Aw 0 deklaridan .
SFX Aw 0 deklaridagi .
SFX Aw 0 deklaridagidek .
SFX Aw 0 deklariga .
SFX Aw 0 deklarigacha .
SFX Aw 0 simonlarimni .
SFX Aw 0 simonlarimning .
SFX Aw 0 simonlarimda .
SFX Aw 0 simonlarimdan .
SFX Aw 0 simonlarimdagi .
SFX Aw 0 simonlarimdagidek .
SFX Aw 0 simonlarimga .
SFX Aw 0 simonlarimgacha .
SFX Aw 0 simonlarimizni .
SFX Aw 0 simonlarimizning .
SFX Aw 0 simonlarimizda .
SFX Aw 0 simonlarimizdan .
SFX Aw 0 simonlarimizdagi .
SFX Aw 0 simonlarimizdagidek .
SFX Aw 0 simonlarimizga .
SFX Aw 0 simonlarimizgacha .
SFX Aw 0 simonlaringni .
SFX Aw 0 simonlaringning .
SFX Aw 0 simonlaringda .
SFX Aw 0 simonlaringdan .
SFX Aw 0 simonlaringdagi .
SFX Aw 0 simonlaringdagidek .
SFX Aw 0 simonlaringga .
SFX Aw 0 simonlaringgacha .
SFX Aw 0 simonlaringizni .
SFX Aw 0 simonlaringizning .
SFX Aw 0 simonlaringizda .
SFX Aw 0 simonlaringizdan .
SFX Aw 0 simonlaringizdagi .
SFX Aw 0 simonlaringizdagidek .
SFX Aw 0 simonlaringizga .
SFX Aw 0 simonlaringizgacha .
SFX Aw 0 simonlarini .
SFX Aw 0 simonlarining .
SFX Aw 0 simonlarida .
SFX Aw 0 simonlaridan .
SFX Aw 0 simonlaridagi .
SFX Aw 0 simonlaridagidek .
SFX Aw 0 simonlariga .
SFX Aw 0 simonlarigacha .

# OT/YUKLAMA : MI?
SFX Ax Y 8
SFX Ax 0 mi .
SFX Ax 0 chi .
SFX Ax 0 dir .
SFX Ax 0 da .
SFX Ax 0 ku .
SFX Ax 0 mikan .
SFX Ax 0 midi .
SFX Ax 0 dirda .

# OT/KICHRAYTMA : CHA:MI?
SFX Ay Y 24
SFX Ay 0 chami .
SFX Ay 0 chachi .
SFX Ay 0 chadir .
SFX Ay 0 chada .
SFX Ay 0 chaku .
SFX Ay 0 chamikan .
SFX Ay 0 chamidi .
SFX Ay 0 chadirda .
SFX Ay 0 dekmi .
SFX Ay 0 dekchi .
SFX Ay 0 dekdir .
SFX Ay 0 dekda .
SFX Ay 0 dekku .
SFX Ay 0 dekmikan .
SFX Ay 0 dekmidi .
SFX Ay 0 dekdirda .
SFX Ay 0 simonmi .
SFX Ay 0 simonchi .
SFX Ay 0 simondir .
SFX Ay 0 simonda .
SFX Ay 0 simonku .
SFX Ay 0 simonmikan .
SFX Ay 0 simonmidi .
SFX Ay 0 simondirda .

# OT/KO'PLIK : LAR:MI?
SFX Az Y 8
SFX Az 0 larmi .
SFX Az 0 larchi .
SFX Az 0 lardir .
SFX Az 0 larda .
SFX Az 0 larku .
SFX Az 0 larmikan .
SFX Az 0 larmidi .
SFX Az 0 lardirda .

# OT/KICHRAYTMA : CHA:LAR:MI?
SFX BA Y 24
SFX BA 0 chalarmi .
SFX BA 0 chalarchi .
SFX BA 0 chalardir .
SFX BA 0 chalarda .
SFX BA 0 chalarku .
SFX BA 0 chalarmikan .
SFX BA 0 chalarmidi .
SFX BA 0 chalardirda .
SFX BA 0 deklarmi .
SFX BA 0 deklarchi .
SFX BA 0 deklardir .
SFX BA 0 deklarda .
SFX BA 0 deklarku .
SFX BA 0 deklarmikan .
SFX BA 0 deklarmidi .
SFX BA 0 deklardirda .
SFX BA 0 simonlarmi .
SFX BA 0 simonlarchi .
SFX BA 0 simonlardir .
SFX BA 0 simonlarda .
SFX BA 0 simonlarku .
SFX BA 0 simonlarmikan .
SFX BA 0 simonlarmidi .
SFX BA 0 simonlardirda .

# OT/EGALIK : 1SHB:MI?
SFX BB Y 200
SFX BB q gâ€˜immi q
SFX BB q gâ€˜imchi q
SFX BB q gâ€˜imdir q
SFX BB q gâ€˜imda q
SFX BB q gâ€˜imku q
SFX BB q gâ€˜immikan q
SFX BB q gâ€˜immidi q
SFX BB q gâ€˜imdirda q
SFX BB q gâ€˜imizmi q
SFX BB q gâ€˜imizchi q
SFX BB q gâ€˜imizdir q
SFX BB q gâ€˜imizda q
SFX BB q gâ€˜imizku q
SFX BB q gâ€˜imizmikan q
SFX BB q gâ€˜imizmidi q
SFX BB q gâ€˜imizdirda q
SFX BB q gâ€˜ingmi q
SFX BB q gâ€˜ingchi q
SFX BB q gâ€˜ingdir q
SFX BB q gâ€˜ingda q
SFX BB q gâ€˜ingku q
SFX BB q gâ€˜ingmikan q
SFX BB q gâ€˜ingmidi q
SFX BB q gâ€˜ingdirda q
SFX BB q gâ€˜ingizmi q
SFX BB q gâ€˜ingizchi q
SFX BB q gâ€˜ingizdir q
SFX BB q gâ€˜ingizda q
SFX BB q gâ€˜ingizku q
SFX BB q gâ€˜ingizmikan q
SFX BB q gâ€˜ingizmidi q
SFX BB q gâ€˜ingizdirda q
SFX BB q gâ€˜imi q
SFX BB q gâ€˜ichi q
SFX BB q gâ€˜idir q
SFX BB q gâ€˜ida q
SFX BB q gâ€˜iku q
SFX BB q gâ€˜imikan q
SFX BB q gâ€˜imidi q
SFX BB q gâ€˜idirda q
SFX BB k gimmi k
SFX BB k gimchi k
SFX BB k gimdir k
SFX BB k gimda k
SFX BB k gimku k
SFX BB k gimmikan k
SFX BB k gimmidi k
SFX BB k gimdirda k
SFX BB k gimizmi k
SFX BB k gimizchi k
SFX BB k gimizdir k
SFX BB k gimizda k
SFX BB k gimizku k
SFX BB k gimizmikan k
SFX BB k gimizmidi k
SFX BB k gimizdirda k
SFX BB k gingmi k
SFX BB k gingchi k
SFX BB k gingdir k
SFX BB k gingda k
SFX BB k gingku k
SFX BB k gingmikan k
SFX BB k gingmidi k
SFX BB k gingdirda k
SFX BB k gingizmi k
SFX BB k gingizchi k
SFX BB k gingizdir k
SFX BB k gingizda k
SFX BB k gingizku k
SFX BB k gingizmikan k
SFX BB k gingizmidi k
SFX BB k gingizdirda k
SFX BB k gimi k
SFX BB k gichi k
SFX BB k gidir k
SFX BB k gida k
SFX BB k giku k
SFX BB k gimikan k
SFX BB k gimidi k
SFX BB k gidirda k
SFX BB 0 mmi [ai]
SFX BB 0 mchi [ai]
SFX BB 0 mdir [ai]
SFX BB 0 mda [ai]
SFX BB 0 mku [ai]
SFX BB 0 mmikan [ai]
SFX BB 0 mmidi [ai]
SFX BB 0 mdirda [ai]
SFX BB 0 mizmi [ai]
SFX BB 0 mizchi [ai]
SFX BB 0 mizdir [ai]
SFX BB 0 mizda [ai]
SFX BB 0 mizku [ai]
SFX BB 0 mizmikan [ai]
SFX BB 0 mizmidi [ai]
SFX BB 0 mizdirda [ai]
SFX BB 0 ngmi [ai]
SFX BB 0 ngchi [ai]
SFX BB 0 ngdir [ai]
SFX BB 0 ngda [ai]
SFX BB 0 ngku [ai]
SFX BB 0 ngmikan [ai]
SFX BB 0 ngmidi [ai]
SFX BB 0 ngdirda [ai]
SFX BB 0 ngizmi [ai]
SFX BB 0 ngizchi [ai]
SFX BB 0 ngizdir [ai]
SFX BB 0 ngizda [ai]
SFX BB 0 ngizku [ai]
SFX BB 0 ngizmikan [ai]
SFX BB 0 ngizmidi [ai]
SFX BB 0 ngizdirda [ai]
SFX BB 0 simi [ai]
SFX BB 0 sichi [ai]
SFX BB 0 sidir [ai]
SFX BB 0 sida [ai]
SFX BB 0 siku [ai]
SFX BB 0 simikan [ai]
SFX BB 0 simidi [ai]
SFX BB 0 sidirda [ai]
SFX BB 0 yimmi [eouâ€˜]
SFX BB 0 yimchi [eouâ€˜]
SFX BB 0 yimdir [eouâ€˜]
SFX BB 0 yimda [eouâ€˜]
SFX BB 0 yimku [eouâ€˜]
SFX BB 0 yimmikan [eouâ€˜]
SFX BB 0 yimmidi [eouâ€˜]
SFX BB 0 yimdirda [eouâ€˜]
SFX BB 0 yimizmi [eouâ€˜]
SFX BB 0 yimizchi [eouâ€˜]
SFX BB 0 yimizdir [eouâ€˜]
SFX BB 0 yimizda [eouâ€˜]
SFX BB 0 yimizku [eouâ€˜]
SFX BB 0 yimizmikan [eouâ€˜]
SFX BB 0 yimizmidi [eouâ€˜]
SFX BB 0 yimizdirda [eouâ€˜]
SFX BB 0 yingmi [eouâ€˜]
SFX BB 0 yingchi [eouâ€˜]
SFX BB 0 yingdir [eouâ€˜]
SFX BB 0 yingda [eouâ€˜]
SFX BB 0 yingku [eouâ€˜]
SFX BB 0 yingmikan [eouâ€˜]
SFX BB 0 yingmidi [eouâ€˜]
SFX BB 0 yingdirda [eouâ€˜]
SFX BB 0 yingizmi [eouâ€˜]
SFX BB 0 yingizchi [eouâ€˜]
SFX BB 0 yingizdir [eouâ€˜]
SFX BB 0 yingizda [eouâ€˜]
SFX BB 0 yingizku [eouâ€˜]
SFX BB 0 yingizmikan [eouâ€˜]
SFX BB 0 yingizmidi [eouâ€˜]
SFX BB 0 yingizdirda [eouâ€˜]
SFX BB 0 simi [eouâ€˜]
SFX BB 0 sichi [eouâ€˜]
SFX BB 0 sidir [eouâ€˜]
SFX BB 0 sida [eouâ€˜]
SFX BB 0 siku [eouâ€˜]
SFX BB 0 simikan [eouâ€˜]
SFX BB 0 simidi [eouâ€˜]
SFX BB 0 sidirda [eouâ€˜]
SFX BB 0 immi [^aieouqkâ€˜]
SFX BB 0 imchi [^aieouqkâ€˜]
SFX BB 0 imdir [^aieouqkâ€˜]
SFX BB 0 imda [^aieouqkâ€˜]
SFX BB 0 imku [^aieouqkâ€˜]
SFX BB 0 immikan [^aieouqkâ€˜]
SFX BB 0 immidi [^aieouqkâ€˜]
SFX BB 0 imdirda [^aieouqkâ€˜]
SFX BB 0 imizmi [^aieouqkâ€˜]
SFX BB 0 imizchi [^aieouqkâ€˜]
SFX BB 0 imizdir [^aieouqkâ€˜]
SFX BB 0 imizda [^aieouqkâ€˜]
SFX BB 0 imizku [^aieouqkâ€˜]
SFX BB 0 imizmikan [^aieouqkâ€˜]
SFX BB 0 imizmidi [^aieouqkâ€˜]
SFX BB 0 imizdirda [^aieouqkâ€˜]
SFX BB 0 ingmi [^aieouqkâ€˜]
SFX BB 0 ingchi [^aieouqkâ€˜]
SFX BB 0 ingdir [^aieouqkâ€˜]
SFX BB 0 ingda [^aieouqkâ€˜]
SFX BB 0 ingku [^aieouqkâ€˜]
SFX BB 0 ingmikan [^aieouqkâ€˜]
SFX BB 0 ingmidi [^aieouqkâ€˜]
SFX BB 0 ingdirda [^aieouqkâ€˜]
SFX BB 0 ingizmi [^aieouqkâ€˜]
SFX BB 0 ingizchi [^aieouqkâ€˜]
SFX BB 0 ingizdir [^aieouqkâ€˜]
SFX BB 0 ingizda [^aieouqkâ€˜]
SFX BB 0 ingizku [^aieouqkâ€˜]
SFX BB 0 ingizmikan [^aieouqkâ€˜]
SFX BB 0 ingizmidi [^aieouqkâ€˜]
SFX BB 0 ingizdirda [^aieouqkâ€˜]
SFX BB 0 imi [^aieouqkâ€˜]
SFX BB 0 ichi [^aieouqkâ€˜]
SFX BB 0 idir [^aieouqkâ€˜]
SFX BB 0 ida [^aieouqkâ€˜]
SFX BB 0 iku [^aieouqkâ€˜]
SFX BB 0 imikan [^aieouqkâ€˜]
SFX BB 0 imidi [^aieouqkâ€˜]
SFX BB 0 idirda [^aieouqkâ€˜]

# OT.IL/EGALIK.IL : 1SHB:MI?
SFX BC Y 200
SFX BC il limmi il
SFX BC il limchi il
SFX BC il limdir il
SFX BC il limda il
SFX BC il limku il
SFX BC il limmikan il
SFX BC il limmidi il
SFX BC il limdirda il
SFX BC il limizmi il
SFX BC il limizchi il
SFX BC il limizdir il
SFX BC il limizda il
SFX BC il limizku il
SFX BC il limizmikan il
SFX BC il limizmidi il
SFX BC il limizdirda il
SFX BC il lingmi il
SFX BC il lingchi il
SFX BC il lingdir il
SFX BC il lingda il
SFX BC il lingku il
SFX BC il lingmikan il
SFX BC il lingmidi il
SFX BC il lingdirda il
SFX BC il lingizmi il
SFX BC il lingizchi il
SFX BC il lingizdir il
SFX BC il lingizda il
SFX BC il lingizku il
SFX BC il lingizmikan il
SFX BC il lingizmidi il
SFX BC il lingizdirda il
SFX BC il limi il
SFX BC il lichi il
SFX BC il lidir il
SFX BC il lida il
SFX BC il liku il
SFX BC il limikan il
SFX BC il limidi il
SFX BC il lidirda il
SFX BC ar rimmi ar
SFX BC ar rimchi ar
SFX BC ar rimdir ar
SFX BC ar rimda ar
SFX BC ar rimku ar
SFX BC ar rimmikan ar
SFX BC ar rimmidi ar
SFX BC ar rimdirda ar
SFX BC ar rimizmi ar
SFX BC ar rimizchi ar
SFX BC ar rimizdir ar
SFX BC ar rimizda ar
SFX BC ar rimizku ar
SFX BC ar rimizmikan ar
SFX BC ar rimizmidi ar
SFX BC ar rimizdirda ar
SFX BC ar ringmi ar
SFX BC ar ringchi ar
SFX BC ar ringdir ar
SFX BC ar ringda ar
SFX BC ar ringku ar
SFX BC ar ringmikan ar
SFX BC ar ringmidi ar
SFX BC ar ringdirda ar
SFX BC ar ringizmi ar
SFX BC ar ringizchi ar
SFX BC ar ringizdir ar
SFX BC ar ringizda ar
SFX BC ar ringizku ar
SFX BC ar ringizmikan ar
SFX BC ar ringizmidi ar
SFX BC ar ringizdirda ar
SFX BC ar rimi ar
SFX BC ar richi ar
SFX BC ar ridir ar
SFX BC ar rida ar
SFX BC ar riku ar
SFX BC ar rimikan ar
SFX BC ar rimidi ar
SFX BC ar ridirda ar
SFX BC im mimmi im
SFX BC im mimchi im
SFX BC im mimdir im
SFX BC im mimda im
SFX BC im mimku im
SFX BC im mimmikan im
SFX BC im mimmidi im
SFX BC im mimdirda im
SFX BC im mimizmi im
SFX BC im mimizchi im
SFX BC im mimizdir im
SFX BC im mimizda im
SFX BC im mimizku im
SFX BC im mimizmikan im
SFX BC im mimizmidi im
SFX BC im mimizdirda im
SFX BC im mingmi im
SFX BC im mingchi im
SFX BC im mingdir im
SFX BC im mingda im
SFX BC im mingku im
SFX BC im mingmikan im
SFX BC im mingmidi im
SFX BC im mingdirda im
SFX BC im mingizmi im
SFX BC im mingizchi im
SFX BC im mingizdir im
SFX BC im mingizda im
SFX BC im mingizku im
SFX BC im mingizmikan im
SFX BC im mingizmidi im
SFX BC im mingizdirda im
SFX BC im mimi im
SFX BC im michi im
SFX BC im midir im
SFX BC im mida im
SFX BC im miku im
SFX BC im mimikan im
SFX BC im mimidi im
SFX BC im midirda im
SFX BC iz zimmi iz
SFX BC iz zimchi iz
SFX BC iz zimdir iz
SFX BC iz zimda iz
SFX BC iz zimku iz
SFX BC iz zimmikan iz
SFX BC iz zimmidi iz
SFX BC iz zimdirda iz
SFX BC iz zimizmi iz
SFX BC iz zimizchi iz
SFX BC iz zimizdir iz
SFX BC iz zimizda iz
SFX BC iz zimizku iz
SFX BC iz zimizmikan iz
SFX BC iz zimizmidi iz
SFX BC iz zimizdirda iz
SFX BC iz zingmi iz
SFX BC iz zingchi iz
SFX BC iz zingdir iz
SFX BC iz zingda iz
SFX BC iz zingku iz
SFX BC iz zingmikan iz
SFX BC iz zingmidi iz
SFX BC iz zingdirda iz
SFX BC iz zingizmi iz
SFX BC iz zingizchi iz
SFX BC iz zingizdir iz
SFX BC iz zingizda iz
SFX BC iz zingizku iz
SFX BC iz zingizmikan iz
SFX BC iz zingizmidi iz
SFX BC iz zingizdirda iz
SFX BC iz zimi iz
SFX BC iz zichi iz
SFX BC iz zidir iz
SFX BC iz zida iz
SFX BC iz ziku iz
SFX BC iz zimikan iz
SFX BC iz zimidi iz
SFX BC iz zidirda iz
SFX BC un nimmi un
SFX BC un nimchi un
SFX BC un nimdir un
SFX BC un nimda un
SFX BC un nimku un
SFX BC un nimmikan un
SFX BC un nimmidi un
SFX BC un nimdirda un
SFX BC un nimizmi un
SFX BC un nimizchi un
SFX BC un nimizdir un
SFX BC un nimizda un
SFX BC un nimizku un
SFX BC un nimizmikan un
SFX BC un nimizmidi un
SFX BC un nimizdirda un
SFX BC un ningmi un
SFX BC un ningchi un
SFX BC un ningdir un
SFX BC un ningda un
SFX BC un ningku un
SFX BC un ningmikan un
SFX BC un ningmidi un
SFX BC un ningdirda un
SFX BC un ningizmi un
SFX BC un ningizchi un
SFX BC un ningizdir un
SFX BC un ningizda un
SFX BC un ningizku un
SFX BC un ningizmikan un
SFX BC un ningizmidi un
SFX BC un ningizdirda un
SFX BC un nimi un
SFX BC un nichi un
SFX BC un nidir un
SFX BC un nida un
SFX BC un niku un
SFX BC un nimikan un
SFX BC un nimidi un
SFX BC un nidirda un

# OT/KICHRAYTMA : CHA:1SHB:MI?
SFX BD Y 120
SFX BD 0 chammi .
SFX BD 0 chamchi .
SFX BD 0 chamdir .
SFX BD 0 chamda .
SFX BD 0 chamku .
SFX BD 0 chammikan .
SFX BD 0 chammidi .
SFX BD 0 chamdirda .
SFX BD 0 chamizmi .
SFX BD 0 chamizchi .
SFX BD 0 chamizdir .
SFX BD 0 chamizda .
SFX BD 0 chamizku .
SFX BD 0 chamizmikan .
SFX BD 0 chamizmidi .
SFX BD 0 chamizdirda .
SFX BD 0 changmi .
SFX BD 0 changchi .
SFX BD 0 changdir .
SFX BD 0 changda .
SFX BD 0 changku .
SFX BD 0 changmikan .
SFX BD 0 changmidi .
SFX BD 0 changdirda .
SFX BD 0 changizmi .
SFX BD 0 changizchi .
SFX BD 0 changizdir .
SFX BD 0 changizda .
SFX BD 0 changizku .
SFX BD 0 changizmikan .
SFX BD 0 changizmidi .
SFX BD 0 changizdirda .
SFX BD 0 chasimi .
SFX BD 0 chasichi .
SFX BD 0 chasidir .
SFX BD 0 chasida .
SFX BD 0 chasiku .
SFX BD 0 chasimikan .
SFX BD 0 chasimidi .
SFX BD 0 chasidirda .
SFX BD 0 degimmi .
SFX BD 0 degimchi .
SFX BD 0 degimdir .
SFX BD 0 degimda .
SFX BD 0 degimku .
SFX BD 0 degimmikan .
SFX BD 0 degimmidi .
SFX BD 0 degimdirda .
SFX BD 0 degimizmi .
SFX BD 0 degimizchi .
SFX BD 0 degimizdir .
SFX BD 0 degimizda .
SFX BD 0 degimizku .
SFX BD 0 degimizmikan .
SFX BD 0 degimizmidi .
SFX BD 0 degimizdirda .
SFX BD 0 degingmi .
SFX BD 0 degingchi .
SFX BD 0 degingdir .
SFX BD 0 degingda .
SFX BD 0 degingku .
SFX BD 0 degingmikan .
SFX BD 0 degingmidi .
SFX BD 0 degingdirda .
SFX BD 0 degingizmi .
SFX BD 0 degingizchi .
SFX BD 0 degingizdir .
SFX BD 0 degingizda .
SFX BD 0 degingizku .
SFX BD 0 degingizmikan .
SFX BD 0 degingizmidi .
SFX BD 0 degingizdirda .
SFX BD 0 degimi .
SFX BD 0 degichi .
SFX BD 0 degidir .
SFX BD 0 degida .
SFX BD 0 degiku .
SFX BD 0 degimikan .
SFX BD 0 degimidi .
SFX BD 0 degidirda .
SFX BD 0 simonimmi .
SFX BD 0 simonimchi .
SFX BD 0 simonimdir .
SFX BD 0 simonimda .
SFX BD 0 simonimku .
SFX BD 0 simonimmikan .
SFX BD 0 simonimmidi .
SFX BD 0 simonimdirda .
SFX BD 0 simonimizmi .
SFX BD 0 simonimizchi .
SFX BD 0 simonimizdir .
SFX BD 0 simonimizda .
SFX BD 0 simonimizku .
SFX BD 0 simonimizmikan .
SFX BD 0 simonimizmidi .
SFX BD 0 simonimizdirda .
SFX BD 0 simoningmi .
SFX BD 0 simoningchi .
SFX BD 0 simoningdir .
SFX BD 0 simoningda .
SFX BD 0 simoningku .
SFX BD 0 simoningmikan .
SFX BD 0 simoningmidi .
SFX BD 0 simoningdirda .
SFX BD 0 simoningizmi .
SFX BD 0 simoningizchi .
SFX BD 0 simoningizdir .
SFX BD 0 simoningizda .
SFX BD 0 simoningizku .
SFX BD 0 simoningizmikan .
SFX BD 0 simoningizmidi .
SFX BD 0 simoningizdirda .
SFX BD 0 simonimi .
SFX BD 0 simonichi .
SFX BD 0 simonidir .
SFX BD 0 simonida .
SFX BD 0 simoniku .
SFX BD 0 simonimikan .
SFX BD 0 simonimidi .
SFX BD 0 simonidirda .

# OT/KO'PLIK : LAR:1SHB:MI?
SFX BE Y 40
SFX BE 0 larimmi .
SFX BE 0 larimchi .
SFX BE 0 larimdir .
SFX BE 0 larimda .
SFX BE 0 larimku .
SFX BE 0 larimmikan .
SFX BE 0 larimmidi .
SFX BE 0 larimdirda .
SFX BE 0 larimizmi .
SFX BE 0 larimizchi .
SFX BE 0 larimizdir .
SFX BE 0 larimizda .
SFX BE 0 larimizku .
SFX BE 0 larimizmikan .
SFX BE 0 larimizmidi .
SFX BE 0 larimizdirda .
SFX BE 0 laringmi .
SFX BE 0 laringchi .
SFX BE 0 laringdir .
SFX BE 0 laringda .
SFX BE 0 laringku .
SFX BE 0 laringmikan .
SFX BE 0 laringmidi .
SFX BE 0 laringdirda .
SFX BE 0 laringizmi .
SFX BE 0 laringizchi .
SFX BE 0 laringizdir .
SFX BE 0 laringizda .
SFX BE 0 laringizku .
SFX BE 0 laringizmikan .
SFX BE 0 laringizmidi .
SFX BE 0 laringizdirda .
SFX BE 0 larimi .
SFX BE 0 larichi .
SFX BE 0 laridir .
SFX BE 0 larida .
SFX BE 0 lariku .
SFX BE 0 larimikan .
SFX BE 0 larimidi .
SFX BE 0 laridirda .

# OT/KICHRAYTMA : CHA:LAR:1SHB:MI?
SFX BF Y 120
SFX BF 0 chalarimmi .
SFX BF 0 chalarimchi .
SFX BF 0 chalarimdir .
SFX BF 0 chalarimda .
SFX BF 0 chalarimku .
SFX BF 0 chalarimmikan .
SFX BF 0 chalarimmidi .
SFX BF 0 chalarimdirda .
SFX BF 0 chalarimizmi .
SFX BF 0 chalarimizchi .
SFX BF 0 chalarimizdir .
SFX BF 0 chalarimizda .
SFX BF 0 chalarimizku .
SFX BF 0 chalarimizmikan .
SFX BF 0 chalarimizmidi .
SFX BF 0 chalarimizdirda .
SFX BF 0 chalaringmi .
SFX BF 0 chalaringchi .
SFX BF 0 chalaringdir .
SFX BF 0 chalaringda .
SFX BF 0 chalaringku .
SFX BF 0 chalaringmikan .
SFX BF 0 chalaringmidi .
SFX BF 0 chalaringdirda .
SFX BF 0 chalaringizmi .
SFX BF 0 chalaringizchi .
SFX BF 0 chalaringizdir .
SFX BF 0 chalaringizda .
SFX BF 0 chalaringizku .
SFX BF 0 chalaringizmikan .
SFX BF 0 chalaringizmidi .
SFX BF 0 chalaringizdirda .
SFX BF 0 chalarimi .
SFX BF 0 chalarichi .
SFX BF 0 chalaridir .
SFX BF 0 chalarida .
SFX BF 0 chalariku .
SFX BF 0 chalarimikan .
SFX BF 0 chalarimidi .
SFX BF 0 chalaridirda .
SFX BF 0 deklarimmi .
SFX BF 0 deklarimchi .
SFX BF 0 deklarimdir .
SFX BF 0 deklarimda .
SFX BF 0 deklarimku .
SFX BF 0 deklarimmikan .
SFX BF 0 deklarimmidi .
SFX BF 0 deklarimdirda .
SFX BF 0 deklarimizmi .
SFX BF 0 deklarimizchi .
SFX BF 0 deklarimizdir .
SFX BF 0 deklarimizda .
SFX BF 0 deklarimizku .
SFX BF 0 deklarimizmikan .
SFX BF 0 deklarimizmidi .
SFX BF 0 deklarimizdirda .
SFX BF 0 deklaringmi .
SFX BF 0 deklaringchi .
SFX BF 0 deklaringdir .
SFX BF 0 deklaringda .
SFX BF 0 deklaringku .
SFX BF 0 deklaringmikan .
SFX BF 0 deklaringmidi .
SFX BF 0 deklaringdirda .
SFX BF 0 deklaringizmi .
SFX BF 0 deklaringizchi .
SFX BF 0 deklaringizdir .
SFX BF 0 deklaringizda .
SFX BF 0 deklaringizku .
SFX BF 0 deklaringizmikan .
SFX BF 0 deklaringizmidi .
SFX BF 0 deklaringizdirda .
SFX BF 0 deklarimi .
SFX BF 0 deklarichi .
SFX BF 0 deklaridir .
SFX BF 0 deklarida .
SFX BF 0 deklariku .
SFX BF 0 deklarimikan .
SFX BF 0 deklarimidi .
SFX BF 0 deklaridirda .
SFX BF 0 simonlarimmi .
SFX BF 0 simonlarimchi .
SFX BF 0 simonlarimdir .
SFX BF 0 simonlarimda .
SFX BF 0 simonlarimku .
SFX BF 0 simonlarimmikan .
SFX BF 0 simonlarimmidi .
SFX BF 0 simonlarimdirda .
SFX BF 0 simonlarimizmi .
SFX BF 0 simonlarimizchi .
SFX BF 0 simonlarimizdir .
SFX BF 0 simonlarimizda .
SFX BF 0 simonlarimizku .
SFX BF 0 simonlarimizmikan .
SFX BF 0 simonlarimizmidi .
SFX BF 0 simonlarimizdirda .
SFX BF 0 simonlaringmi .
SFX BF 0 simonlaringchi .
SFX BF 0 simonlaringdir .
SFX BF 0 simonlaringda .
SFX BF 0 simonlaringku .
SFX BF 0 simonlaringmikan .
SFX BF 0 simonlaringmidi .
SFX BF 0 simonlaringdirda .
SFX BF 0 simonlaringizmi .
SFX BF 0 simonlaringizchi .
SFX BF 0 simonlaringizdir .
SFX BF 0 simonlaringizda .
SFX BF 0 simonlaringizku .
SFX BF 0 simonlaringizmikan .
SFX BF 0 simonlaringizmidi .
SFX BF 0 simonlaringizdirda .
SFX BF 0 simonlarimi .
SFX BF 0 simonlarichi .
SFX BF 0 simonlaridir .
SFX BF 0 simonlarida .
SFX BF 0 simonlariku .
SFX BF 0 simonlarimikan .
SFX BF 0 simonlarimidi .
SFX BF 0 simonlaridirda .

# OT/KELISHIK : TSH:MI?
SFX BG Y 96
SFX BG 0 nimi .
SFX BG 0 nichi .
SFX BG 0 nidir .
SFX BG 0 nida .
SFX BG 0 niku .
SFX BG 0 nimikan .
SFX BG 0 nimidi .
SFX BG 0 nidirda .
SFX BG 0 ningmi .
SFX BG 0 ningchi .
SFX BG 0 ningdir .
SFX BG 0 ningda .
SFX BG 0 ningku .
SFX BG 0 ningmikan .
SFX BG 0 ningmidi .
SFX BG 0 ningdirda .
SFX BG 0 dami .
SFX BG 0 dachi .
SFX BG 0 dadir .
SFX BG 0 dada .
SFX BG 0 daku .
SFX BG 0 damikan .
SFX BG 0 damidi .
SFX BG 0 dadirda .
SFX BG 0 danmi .
SFX BG 0 danchi .
SFX BG 0 dandir .
SFX BG 0 danda .
SFX BG 0 danku .
SFX BG 0 danmikan .
SFX BG 0 danmidi .
SFX BG 0 dandirda .
SFX BG 0 dagimi .
SFX BG 0 dagichi .
SFX BG 0 dagidir .
SFX BG 0 dagida .
SFX BG 0 dagiku .
SFX BG 0 dagimikan .
SFX BG 0 dagimidi .
SFX BG 0 dagidirda .
SFX BG 0 dagidekmi .
SFX BG 0 dagidekchi .
SFX BG 0 dagidekdir .
SFX BG 0 dagidekda .
SFX BG 0 dagidekku .
SFX BG 0 dagidekmikan .
SFX BG 0 dagidekmidi .
SFX BG 0 dagidekdirda .
SFX BG 0 qami q
SFX BG 0 qachi q
SFX BG 0 qadir q
SFX BG 0 qada q
SFX BG 0 qaku q
SFX BG 0 qamikan q
SFX BG 0 qamidi q
SFX BG 0 qadirda q
SFX BG 0 qachami q
SFX BG 0 qachachi q
SFX BG 0 qachadir q
SFX BG 0 qachada q
SFX BG 0 qachaku q
SFX BG 0 qachamikan q
SFX BG 0 qachamidi q
SFX BG 0 qachadirda q
SFX BG 0 kami k
SFX BG 0 kachi k
SFX BG 0 kadir k
SFX BG 0 kada k
SFX BG 0 kaku k
SFX BG 0 kamikan k
SFX BG 0 kamidi k
SFX BG 0 kadirda k
SFX BG 0 kachami k
SFX BG 0 kachachi k
SFX BG 0 kachadir k
SFX BG 0 kachada k
SFX BG 0 kachaku k
SFX BG 0 kachamikan k
SFX BG 0 kachamidi k
SFX BG 0 kachadirda k
SFX BG 0 gami [^qk]
SFX BG 0 gachi [^qk]
SFX BG 0 gadir [^qk]
SFX BG 0 gada [^qk]
SFX BG 0 gaku [^qk]
SFX BG 0 gamikan [^qk]
SFX BG 0 gamidi [^qk]
SFX BG 0 gadirda [^qk]
SFX BG 0 gachami [^qk]
SFX BG 0 gachachi [^qk]
SFX BG 0 gachadir [^qk]
SFX BG 0 gachada [^qk]
SFX BG 0 gachaku [^qk]
SFX BG 0 gachamikan [^qk]
SFX BG 0 gachamidi [^qk]
SFX BG 0 gachadirda [^qk]

# OT/KICHRAYTMA : CHA:TSH:MI?
SFX BH Y 192
SFX BH 0 chanimi .
SFX BH 0 chanichi .
SFX BH 0 chanidir .
SFX BH 0 chanida .
SFX BH 0 chaniku .
SFX BH 0 chanimikan .
SFX BH 0 chanimidi .
SFX BH 0 chanidirda .
SFX BH 0 chaningmi .
SFX BH 0 chaningchi .
SFX BH 0 chaningdir .
SFX BH 0 chaningda .
SFX BH 0 chaningku .
SFX BH 0 chaningmikan .
SFX BH 0 chaningmidi .
SFX BH 0 chaningdirda .
SFX BH 0 chadami .
SFX BH 0 chadachi .
SFX BH 0 chadadir .
SFX BH 0 chadada .
SFX BH 0 chadaku .
SFX BH 0 chadamikan .
SFX BH 0 chadamidi .
SFX BH 0 chadadirda .
SFX BH 0 chadanmi .
SFX BH 0 chadanchi .
SFX BH 0 chadandir .
SFX BH 0 chadanda .
SFX BH 0 chadanku .
SFX BH 0 chadanmikan .
SFX BH 0 chadanmidi .
SFX BH 0 chadandirda .
SFX BH 0 chadagimi .
SFX BH 0 chadagichi .
SFX BH 0 chadagidir .
SFX BH 0 chadagida .
SFX BH 0 chadagiku .
SFX BH 0 chadagimikan .
SFX BH 0 chadagimidi .
SFX BH 0 chadagidirda .
SFX BH 0 chadagidekmi .
SFX BH 0 chadagidekchi .
SFX BH 0 chadagidekdir .
SFX BH 0 chadagidekda .
SFX BH 0 chadagidekku .
SFX BH 0 chadagidekmikan .
SFX BH 0 chadagidekmidi .
SFX BH 0 chadagidekdirda .
SFX BH 0 chagami .
SFX BH 0 chagachi .
SFX BH 0 chagadir .
SFX BH 0 chagada .
SFX BH 0 chagaku .
SFX BH 0 chagamikan .
SFX BH 0 chagamidi .
SFX BH 0 chagadirda .
SFX BH 0 chagachami .
SFX BH 0 chagachachi .
SFX BH 0 chagachadir .
SFX BH 0 chagachada .
SFX BH 0 chagachaku .
SFX BH 0 chagachamikan .
SFX BH 0 chagachamidi .
SFX BH 0 chagachadirda .
SFX BH 0 deknimi .
SFX BH 0 deknichi .
SFX BH 0 deknidir .
SFX BH 0 deknida .
SFX BH 0 dekniku .
SFX BH 0 deknimikan .
SFX BH 0 deknimidi .
SFX BH 0 deknidirda .
SFX BH 0 dekningmi .
SFX BH 0 dekningchi .
SFX BH 0 dekningdir .
SFX BH 0 dekningda .
SFX BH 0 dekningku .
SFX BH 0 dekningmikan .
SFX BH 0 dekningmidi .
SFX BH 0 dekningdirda .
SFX BH 0 dekdami .
SFX BH 0 dekdachi .
SFX BH 0 dekdadir .
SFX BH 0 dekdada .
SFX BH 0 dekdaku .
SFX BH 0 dekdamikan .
SFX BH 0 dekdamidi .
SFX BH 0 dekdadirda .
SFX BH 0 dekdanmi .
SFX BH 0 dekdanchi .
SFX BH 0 dekdandir .
SFX BH 0 dekdanda .
SFX BH 0 dekdanku .
SFX BH 0 dekdanmikan .
SFX BH 0 dekdanmidi .
SFX BH 0 dekdandirda .
SFX BH 0 dekdagimi .
SFX BH 0 dekdagichi .
SFX BH 0 dekdagidir .
SFX BH 0 dekdagida .
SFX BH 0 dekdagiku .
SFX BH 0 dekdagimikan .
SFX BH 0 dekdagimidi .
SFX BH 0 dekdagidirda .
SFX BH 0 dekdagidekmi .
SFX BH 0 dekdagidekchi .
SFX BH 0 dekdagidekdir .
SFX BH 0 dekdagidekda .
SFX BH 0 dekdagidekku .
SFX BH 0 dekdagidekmikan .
SFX BH 0 dekdagidekmidi .
SFX BH 0 dekdagidekdirda .
SFX BH 0 dekkami .
SFX BH 0 dekkachi .
SFX BH 0 dekkadir .
SFX BH 0 dekkada .
SFX BH 0 dekkaku .
SFX BH 0 dekkamikan .
SFX BH 0 dekkamidi .
SFX BH 0 dekkadirda .
SFX BH 0 dekkachami .
SFX BH 0 dekkachachi .
SFX BH 0 dekkachadir .
SFX BH 0 dekkachada .
SFX BH 0 dekkachaku .
SFX BH 0 dekkachamikan .
SFX BH 0 dekkachamidi .
SFX BH 0 dekkachadirda .
SFX BH 0 simonnimi .
SFX BH 0 simonnichi .
SFX BH 0 simonnidir .
SFX BH 0 simonnida .
SFX BH 0 simonniku .
SFX BH 0 simonnimikan .
SFX BH 0 simonnimidi .
SFX BH 0 simonnidirda .
SFX BH 0 simonningmi .
SFX BH 0 simonningchi .
SFX BH 0 simonningdir .
SFX BH 0 simonningda .
SFX BH 0 simonningku .
SFX BH 0 simonningmikan .
SFX BH 0 simonningmidi .
SFX BH 0 simonningdirda .
SFX BH 0 simondami .
SFX BH 0 simondachi .
SFX BH 0 simondadir .
SFX BH 0 simondada .
SFX BH 0 simondaku .
SFX BH 0 simondamikan .
SFX BH 0 simondamidi .
SFX BH 0 simondadirda .
SFX BH 0 simondanmi .
SFX BH 0 simondanchi .
SFX BH 0 simondandir .
SFX BH 0 simondanda .
SFX BH 0 simondanku .
SFX BH 0 simondanmikan .
SFX BH 0 simondanmidi .
SFX BH 0 simondandirda .
SFX BH 0 simondagimi .
SFX BH 0 simondagichi .
SFX BH 0 simondagidir .
SFX BH 0 simondagida .
SFX BH 0 simondagiku .
SFX BH 0 simondagimikan .
SFX BH 0 simondagimidi .
SFX BH 0 simondagidirda .
SFX BH 0 simondagidekmi .
SFX BH 0 simondagidekchi .
SFX BH 0 simondagidekdir .
SFX BH 0 simondagidekda .
SFX BH 0 simondagidekku .
SFX BH 0 simondagidekmikan .
SFX BH 0 simondagidekmidi .
SFX BH 0 simondagidekdirda .
SFX BH 0 simongami .
SFX BH 0 simongachi .
SFX BH 0 simongadir .
SFX BH 0 simongada .
SFX BH 0 simongaku .
SFX BH 0 simongamikan .
SFX BH 0 simongamidi .
SFX BH 0 simongadirda .
SFX BH 0 simongachami .
SFX BH 0 simongachachi .
SFX BH 0 simongachadir .
SFX BH 0 simongachada .
SFX BH 0 simongachaku .
SFX BH 0 simongachamikan .
SFX BH 0 simongachamidi .
SFX BH 0 simongachadirda .

# OT/KO'PLIK : LAR:TSH:MI?
SFX BI Y 64
SFX BI 0 larnimi .
SFX BI 0 larnichi .
SFX BI 0 larnidir .
SFX BI 0 larnida .
SFX BI 0 larniku .
SFX BI 0 larnimikan .
SFX BI 0 larnimidi .
SFX BI 0 larnidirda .
SFX BI 0 larningmi .
SFX BI 0 larningchi .
SFX BI 0 larningdir .
SFX BI 0 larningda .
SFX BI 0 larningku .
SFX BI 0 larningmikan .
SFX BI 0 larningmidi .
SFX BI 0 larningdirda .
SFX BI 0 lardami .
SFX BI 0 lardachi .
SFX BI 0 lardadir .
SFX BI 0 lardada .
SFX BI 0 lardaku .
SFX BI 0 lardamikan .
SFX BI 0 lardamidi .
SFX BI 0 lardadirda .
SFX BI 0 lardanmi .
SFX BI 0 lardanchi .
SFX BI 0 lardandir .
SFX BI 0 lardanda .
SFX BI 0 lardanku .
SFX BI 0 lardanmikan .
SFX BI 0 lardanmidi .
SFX BI 0 lardandirda .
SFX BI 0 lardagimi .
SFX BI 0 lardagichi .
SFX BI 0 lardagidir .
SFX BI 0 lardagida .
SFX BI 0 lardagiku .
SFX BI 0 lardagimikan .
SFX BI 0 lardagimidi .
SFX BI 0 lardagidirda .
SFX BI 0 lardagidekmi .
SFX BI 0 lardagidekchi .
SFX BI 0 lardagidekdir .
SFX BI 0 lardagidekda .
SFX BI 0 lardagidekku .
SFX BI 0 lardagidekmikan .
SFX BI 0 lardagidekmidi .
SFX BI 0 lardagidekdirda .
SFX BI 0 largami .
SFX BI 0 largachi .
SFX BI 0 largadir .
SFX BI 0 largada .
SFX BI 0 largaku .
SFX BI 0 largamikan .
SFX BI 0 largamidi .
SFX BI 0 largadirda .
SFX BI 0 largachami .
SFX BI 0 largachachi .
SFX BI 0 largachadir .
SFX BI 0 largachada .
SFX BI 0 largachaku .
SFX BI 0 largachamikan .
SFX BI 0 largachamidi .
SFX BI 0 largachadirda .

# OT/KICHRAYTMA : CHA:LAR:TSH:MI?
SFX BJ Y 192
SFX BJ 0 chalarnimi .
SFX BJ 0 chalarnichi .
SFX BJ 0 chalarnidir .
SFX BJ 0 chalarnida .
SFX BJ 0 chalarniku .
SFX BJ 0 chalarnimikan .
SFX BJ 0 chalarnimidi .
SFX BJ 0 chalarnidirda .
SFX BJ 0 chalarningmi .
SFX BJ 0 chalarningchi .
SFX BJ 0 chalarningdir .
SFX BJ 0 chalarningda .
SFX BJ 0 chalarningku .
SFX BJ 0 chalarningmikan .
SFX BJ 0 chalarningmidi .
SFX BJ 0 chalarningdirda .
SFX BJ 0 chalardami .
SFX BJ 0 chalardachi .
SFX BJ 0 chalardadir .
SFX BJ 0 chalardada .
SFX BJ 0 chalardaku .
SFX BJ 0 chalardamikan .
SFX BJ 0 chalardamidi .
SFX BJ 0 chalardadirda .
SFX BJ 0 chalardanmi .
SFX BJ 0 chalardanchi .
SFX BJ 0 chalardandir .
SFX BJ 0 chalardanda .
SFX BJ 0 chalardanku .
SFX BJ 0 chalardanmikan .
SFX BJ 0 chalardanmidi .
SFX BJ 0 chalardandirda .
SFX BJ 0 chalardagimi .
SFX BJ 0 chalardagichi .
SFX BJ 0 chalardagidir .
SFX BJ 0 chalardagida .
SFX BJ 0 chalardagiku .
SFX BJ 0 chalardagimikan .
SFX BJ 0 chalardagimidi .
SFX BJ 0 chalardagidirda .
SFX BJ 0 chalardagidekmi .
SFX BJ 0 chalardagidekchi .
SFX BJ 0 chalardagidekdir .
SFX BJ 0 chalardagidekda .
SFX BJ 0 chalardagidekku .
SFX BJ 0 chalardagidekmikan .
SFX BJ 0 chalardagidekmidi .
SFX BJ 0 chalardagidekdirda .
SFX BJ 0 chalargami .
SFX BJ 0 chalargachi .
SFX BJ 0 chalargadir .
SFX BJ 0 chalargada .
SFX BJ 0 chalargaku .
SFX BJ 0 chalargamikan .
SFX BJ 0 chalargamidi .
SFX BJ 0 chalargadirda .
SFX BJ 0 chalargachami .
SFX BJ 0 chalargachachi .
SFX BJ 0 chalargachadir .
SFX BJ 0 chalargachada .
SFX BJ 0 chalargachaku .
SFX BJ 0 chalargachamikan .
SFX BJ 0 chalargachamidi .
SFX BJ 0 chalargachadirda .
SFX BJ 0 deklarnimi .
SFX BJ 0 deklarnichi .
SFX BJ 0 deklarnidir .
SFX BJ 0 deklarnida .
SFX BJ 0 deklarniku .
SFX BJ 0 deklarnimikan .
SFX BJ 0 deklarnimidi .
SFX BJ 0 deklarnidirda .
SFX BJ 0 deklarningmi .
SFX BJ 0 deklarningchi .
SFX BJ 0 deklarningdir .
SFX BJ 0 deklarningda .
SFX BJ 0 deklarningku .
SFX BJ 0 deklarningmikan .
SFX BJ 0 deklarningmidi .
SFX BJ 0 deklarningdirda .
SFX BJ 0 deklardami .
SFX BJ 0 deklardachi .
SFX BJ 0 deklardadir .
SFX BJ 0 deklardada .
SFX BJ 0 deklardaku .
SFX BJ 0 deklardamikan .
SFX BJ 0 deklardamidi .
SFX BJ 0 deklardadirda .
SFX BJ 0 deklardanmi .
SFX BJ 0 deklardanchi .
SFX BJ 0 deklardandir .
SFX BJ 0 deklardanda .
SFX BJ 0 deklardanku .
SFX BJ 0 deklardanmikan .
SFX BJ 0 deklardanmidi .
SFX BJ 0 deklardandirda .
SFX BJ 0 deklardagimi .
SFX BJ 0 deklardagichi .
SFX BJ 0 deklardagidir .
SFX BJ 0 deklardagida .
SFX BJ 0 deklardagiku .
SFX BJ 0 deklardagimikan .
SFX BJ 0 deklardagimidi .
SFX BJ 0 deklardagidirda .
SFX BJ 0 deklardagidekmi .
SFX BJ 0 deklardagidekchi .
SFX BJ 0 deklardagidekdir .
SFX BJ 0 deklardagidekda .
SFX BJ 0 deklardagidekku .
SFX BJ 0 deklardagidekmikan .
SFX BJ 0 deklardagidekmidi .
SFX BJ 0 deklardagidekdirda .
SFX BJ 0 deklargami .
SFX BJ 0 deklargachi .
SFX BJ 0 deklargadir .
SFX BJ 0 deklargada .
SFX BJ 0 deklargaku .
SFX BJ 0 deklargamikan .
SFX BJ 0 deklargamidi .
SFX BJ 0 deklargadirda .
SFX BJ 0 deklargachami .
SFX BJ 0 deklargachachi .
SFX BJ 0 deklargachadir .
SFX BJ 0 deklargachada .
SFX BJ 0 deklargachaku .
SFX BJ 0 deklargachamikan .
SFX BJ 0 deklargachamidi .
SFX BJ 0 deklargachadirda .
SFX BJ 0 simonlarnimi .
SFX BJ 0 simonlarnichi .
SFX BJ 0 simonlarnidir .
SFX BJ 0 simonlarnida .
SFX BJ 0 simonlarniku .
SFX BJ 0 simonlarnimikan .
SFX BJ 0 simonlarnimidi .
SFX BJ 0 simonlarnidirda .
SFX BJ 0 simonlarningmi .
SFX BJ 0 simonlarningchi .
SFX BJ 0 simonlarningdir .
SFX BJ 0 simonlarningda .
SFX BJ 0 simonlarningku .
SFX BJ 0 simonlarningmikan .
SFX BJ 0 simonlarningmidi .
SFX BJ 0 simonlarningdirda .
SFX BJ 0 simonlardami .
SFX BJ 0 simonlardachi .
SFX BJ 0 simonlardadir .
SFX BJ 0 simonlardada .
SFX BJ 0 simonlardaku .
SFX BJ 0 simonlardamikan .
SFX BJ 0 simonlardamidi .
SFX BJ 0 simonlardadirda .
SFX BJ 0 simonlardanmi .
SFX BJ 0 simonlardanchi .
SFX BJ 0 simonlardandir .
SFX BJ 0 simonlardanda .
SFX BJ 0 simonlardanku .
SFX BJ 0 simonlardanmikan .
SFX BJ 0 simonlardanmidi .
SFX BJ 0 simonlardandirda .
SFX BJ 0 simonlardagimi .
SFX BJ 0 simonlardagichi .
SFX BJ 0 simonlardagidir .
SFX BJ 0 simonlardagida .
SFX BJ 0 simonlardagiku .
SFX BJ 0 simonlardagimikan .
SFX BJ 0 simonlardagimidi .
SFX BJ 0 simonlardagidirda .
SFX BJ 0 simonlardagidekmi .
SFX BJ 0 simonlardagidekchi .
SFX BJ 0 simonlardagidekdir .
SFX BJ 0 simonlardagidekda .
SFX BJ 0 simonlardagidekku .
SFX BJ 0 simonlardagidekmikan .
SFX BJ 0 simonlardagidekmidi .
SFX BJ 0 simonlardagidekdirda .
SFX BJ 0 simonlargami .
SFX BJ 0 simonlargachi .
SFX BJ 0 simonlargadir .
SFX BJ 0 simonlargada .
SFX BJ 0 simonlargaku .
SFX BJ 0 simonlargamikan .
SFX BJ 0 simonlargamidi .
SFX BJ 0 simonlargadirda .
SFX BJ 0 simonlargachami .
SFX BJ 0 simonlargachachi .
SFX BJ 0 simonlargachadir .
SFX BJ 0 simonlargachada .
SFX BJ 0 simonlargachaku .
SFX BJ 0 simonlargachamikan .
SFX BJ 0 simonlargachamidi .
SFX BJ 0 simonlargachadirda .

# OT/EGALIK : 1SHB:TSH:MI?
SFX BK Y 1600
SFX BK q gâ€˜imnimi q
SFX BK q gâ€˜imnichi q
SFX BK q gâ€˜imnidir q
SFX BK q gâ€˜imnida q
SFX BK q gâ€˜imniku q
SFX BK q gâ€˜imnimikan q
SFX BK q gâ€˜imnimidi q
SFX BK q gâ€˜imnidirda q
SFX BK q gâ€˜imningmi q
SFX BK q gâ€˜imningchi q
SFX BK q gâ€˜imningdir q
SFX BK q gâ€˜imningda q
SFX BK q gâ€˜imningku q
SFX BK q gâ€˜imningmikan q
SFX BK q gâ€˜imningmidi q
SFX BK q gâ€˜imningdirda q
SFX BK q gâ€˜imdami q
SFX BK q gâ€˜imdachi q
SFX BK q gâ€˜imdadir q
SFX BK q gâ€˜imdada q
SFX BK q gâ€˜imdaku q
SFX BK q gâ€˜imdamikan q
SFX BK q gâ€˜imdamidi q
SFX BK q gâ€˜imdadirda q
SFX BK q gâ€˜imdanmi q
SFX BK q gâ€˜imdanchi q
SFX BK q gâ€˜imdandir q
SFX BK q gâ€˜imdanda q
SFX BK q gâ€˜imdanku q
SFX BK q gâ€˜imdanmikan q
SFX BK q gâ€˜imdanmidi q
SFX BK q gâ€˜imdandirda q
SFX BK q gâ€˜imdagimi q
SFX BK q gâ€˜imdagichi q
SFX BK q gâ€˜imdagidir q
SFX BK q gâ€˜imdagida q
SFX BK q gâ€˜imdagiku q
SFX BK q gâ€˜imdagimikan q
SFX BK q gâ€˜imdagimidi q
SFX BK q gâ€˜imdagidirda q
SFX BK q gâ€˜imdagidekmi q
SFX BK q gâ€˜imdagidekchi q
SFX BK q gâ€˜imdagidekdir q
SFX BK q gâ€˜imdagidekda q
SFX BK q gâ€˜imdagidekku q
SFX BK q gâ€˜imdagidekmikan q
SFX BK q gâ€˜imdagidekmidi q
SFX BK q gâ€˜imdagidekdirda q
SFX BK q gâ€˜imgami q
SFX BK q gâ€˜imgachi q
SFX BK q gâ€˜imgadir q
SFX BK q gâ€˜imgada q
SFX BK q gâ€˜imgaku q
SFX BK q gâ€˜imgamikan q
SFX BK q gâ€˜imgamidi q
SFX BK q gâ€˜imgadirda q
SFX BK q gâ€˜imgachami q
SFX BK q gâ€˜imgachachi q
SFX BK q gâ€˜imgachadir q
SFX BK q gâ€˜imgachada q
SFX BK q gâ€˜imgachaku q
SFX BK q gâ€˜imgachamikan q
SFX BK q gâ€˜imgachamidi q
SFX BK q gâ€˜imgachadirda q
SFX BK q gâ€˜imiznimi q
SFX BK q gâ€˜imiznichi q
SFX BK q gâ€˜imiznidir q
SFX BK q gâ€˜imiznida q
SFX BK q gâ€˜imizniku q
SFX BK q gâ€˜imiznimikan q
SFX BK q gâ€˜imiznimidi q
SFX BK q gâ€˜imiznidirda q
SFX BK q gâ€˜imizningmi q
SFX BK q gâ€˜imizningchi q
SFX BK q gâ€˜imizningdir q
SFX BK q gâ€˜imizningda q
SFX BK q gâ€˜imizningku q
SFX BK q gâ€˜imizningmikan q
SFX BK q gâ€˜imizningmidi q
SFX BK q gâ€˜imizningdirda q
SFX BK q gâ€˜imizdami q
SFX BK q gâ€˜imizdachi q
SFX BK q gâ€˜imizdadir q
SFX BK q gâ€˜imizdada q
SFX BK q gâ€˜imizdaku q
SFX BK q gâ€˜imizdamikan q
SFX BK q gâ€˜imizdamidi q
SFX BK q gâ€˜imizdadirda q
SFX BK q gâ€˜imizdanmi q
SFX BK q gâ€˜imizdanchi q
SFX BK q gâ€˜imizdandir q
SFX BK q gâ€˜imizdanda q
SFX BK q gâ€˜imizdanku q
SFX BK q gâ€˜imizdanmikan q
SFX BK q gâ€˜imizdanmidi q
SFX BK q gâ€˜imizdandirda q
SFX BK q gâ€˜imizdagimi q
SFX BK q gâ€˜imizdagichi q
SFX BK q gâ€˜imizdagidir q
SFX BK q gâ€˜imizdagida q
SFX BK q gâ€˜imizdagiku q
SFX BK q gâ€˜imizdagimikan q
SFX BK q gâ€˜imizdagimidi q
SFX BK q gâ€˜imizdagidirda q
SFX BK q gâ€˜imizdagidekmi q
SFX BK q gâ€˜imizdagidekchi q
SFX BK q gâ€˜imizdagidekdir q
SFX BK q gâ€˜imizdagidekda q
SFX BK q gâ€˜imizdagidekku q
SFX BK q gâ€˜imizdagidekmikan q
SFX BK q gâ€˜imizdagidekmidi q
SFX BK q gâ€˜imizdagidekdirda q
SFX BK q gâ€˜imizgami q
SFX BK q gâ€˜imizgachi q
SFX BK q gâ€˜imizgadir q
SFX BK q gâ€˜imizgada q
SFX BK q gâ€˜imizgaku q
SFX BK q gâ€˜imizgamikan q
SFX BK q gâ€˜imizgamidi q
SFX BK q gâ€˜imizgadirda q
SFX BK q gâ€˜imizgachami q
SFX BK q gâ€˜imizgachachi q
SFX BK q gâ€˜imizgachadir q
SFX BK q gâ€˜imizgachada q
SFX BK q gâ€˜imizgachaku q
SFX BK q gâ€˜imizgachamikan q
SFX BK q gâ€˜imizgachamidi q
SFX BK q gâ€˜imizgachadirda q
SFX BK q gâ€˜ingnimi q
SFX BK q gâ€˜ingnichi q
SFX BK q gâ€˜ingnidir q
SFX BK q gâ€˜ingnida q
SFX BK q gâ€˜ingniku q
SFX BK q gâ€˜ingnimikan q
SFX BK q gâ€˜ingnimidi q
SFX BK q gâ€˜ingnidirda q
SFX BK q gâ€˜ingningmi q
SFX BK q gâ€˜ingningchi q
SFX BK q gâ€˜ingningdir q
SFX BK q gâ€˜ingningda q
SFX BK q gâ€˜ingningku q
SFX BK q gâ€˜ingningmikan q
SFX BK q gâ€˜ingningmidi q
SFX BK q gâ€˜ingningdirda q
SFX BK q gâ€˜ingdami q
SFX BK q gâ€˜ingdachi q
SFX BK q gâ€˜ingdadir q
SFX BK q gâ€˜ingdada q
SFX BK q gâ€˜ingdaku q
SFX BK q gâ€˜ingdamikan q
SFX BK q gâ€˜ingdamidi q
SFX BK q gâ€˜ingdadirda q
SFX BK q gâ€˜ingdanmi q
SFX BK q gâ€˜ingdanchi q
SFX BK q gâ€˜ingdandir q
SFX BK q gâ€˜ingdanda q
SFX BK q gâ€˜ingdanku q
SFX BK q gâ€˜ingdanmikan q
SFX BK q gâ€˜ingdanmidi q
SFX BK q gâ€˜ingdandirda q
SFX BK q gâ€˜ingdagimi q
SFX BK q gâ€˜ingdagichi q
SFX BK q gâ€˜ingdagidir q
SFX BK q gâ€˜ingdagida q
SFX BK q gâ€˜ingdagiku q
SFX BK q gâ€˜ingdagimikan q
SFX BK q gâ€˜ingdagimidi q
SFX BK q gâ€˜ingdagidirda q
SFX BK q gâ€˜ingdagidekmi q
SFX BK q gâ€˜ingdagidekchi q
SFX BK q gâ€˜ingdagidekdir q
SFX BK q gâ€˜ingdagidekda q
SFX BK q gâ€˜ingdagidekku q
SFX BK q gâ€˜ingdagidekmikan q
SFX BK q gâ€˜ingdagidekmidi q
SFX BK q gâ€˜ingdagidekdirda q
SFX BK q gâ€˜inggami q
SFX BK q gâ€˜inggachi q
SFX BK q gâ€˜inggadir q
SFX BK q gâ€˜inggada q
SFX BK q gâ€˜inggaku q
SFX BK q gâ€˜inggamikan q
SFX BK q gâ€˜inggamidi q
SFX BK q gâ€˜inggadirda q
SFX BK q gâ€˜inggachami q
SFX BK q gâ€˜inggachachi q
SFX BK q gâ€˜inggachadir q
SFX BK q gâ€˜inggachada q
SFX BK q gâ€˜inggachaku q
SFX BK q gâ€˜inggachamikan q
SFX BK q gâ€˜inggachamidi q
SFX BK q gâ€˜inggachadirda q
SFX BK q gâ€˜ingiznimi q
SFX BK q gâ€˜ingiznichi q
SFX BK q gâ€˜ingiznidir q
SFX BK q gâ€˜ingiznida q
SFX BK q gâ€˜ingizniku q
SFX BK q gâ€˜ingiznimikan q
SFX BK q gâ€˜ingiznimidi q
SFX BK q gâ€˜ingiznidirda q
SFX BK q gâ€˜ingizningmi q
SFX BK q gâ€˜ingizningchi q
SFX BK q gâ€˜ingizningdir q
SFX BK q gâ€˜ingizningda q
SFX BK q gâ€˜ingizningku q
SFX BK q gâ€˜ingizningmikan q
SFX BK q gâ€˜ingizningmidi q
SFX BK q gâ€˜ingizningdirda q
SFX BK q gâ€˜ingizdami q
SFX BK q gâ€˜ingizdachi q
SFX BK q gâ€˜ingizdadir q
SFX BK q gâ€˜ingizdada q
SFX BK q gâ€˜ingizdaku q
SFX BK q gâ€˜ingizdamikan q
SFX BK q gâ€˜ingizdamidi q
SFX BK q gâ€˜ingizdadirda q
SFX BK q gâ€˜ingizdanmi q
SFX BK q gâ€˜ingizdanchi q
SFX BK q gâ€˜ingizdandir q
SFX BK q gâ€˜ingizdanda q
SFX BK q gâ€˜ingizdanku q
SFX BK q gâ€˜ingizdanmikan q
SFX BK q gâ€˜ingizdanmidi q
SFX BK q gâ€˜ingizdandirda q
SFX BK q gâ€˜ingizdagimi q
SFX BK q gâ€˜ingizdagichi q
SFX BK q gâ€˜ingizdagidir q
SFX BK q gâ€˜ingizdagida q
SFX BK q gâ€˜ingizdagiku q
SFX BK q gâ€˜ingizdagimikan q
SFX BK q gâ€˜ingizdagimidi q
SFX BK q gâ€˜ingizdagidirda q
SFX BK q gâ€˜ingizdagidekmi q
SFX BK q gâ€˜ingizdagidekchi q
SFX BK q gâ€˜ingizdagidekdir q
SFX BK q gâ€˜ingizdagidekda q
SFX BK q gâ€˜ingizdagidekku q
SFX BK q gâ€˜ingizdagidekmikan q
SFX BK q gâ€˜ingizdagidekmidi q
SFX BK q gâ€˜ingizdagidekdirda q
SFX BK q gâ€˜ingizgami q
SFX BK q gâ€˜ingizgachi q
SFX BK q gâ€˜ingizgadir q
SFX BK q gâ€˜ingizgada q
SFX BK q gâ€˜ingizgaku q
SFX BK q gâ€˜ingizgamikan q
SFX BK q gâ€˜ingizgamidi q
SFX BK q gâ€˜ingizgadirda q
SFX BK q gâ€˜ingizgachami q
SFX BK q gâ€˜ingizgachachi q
SFX BK q gâ€˜ingizgachadir q
SFX BK q gâ€˜ingizgachada q
SFX BK q gâ€˜ingizgachaku q
SFX BK q gâ€˜ingizgachamikan q
SFX BK q gâ€˜ingizgachamidi q
SFX BK q gâ€˜ingizgachadirda q
SFX BK q gâ€˜inimi q
SFX BK q gâ€˜inichi q
SFX BK q gâ€˜inidir q
SFX BK q gâ€˜inida q
SFX BK q gâ€˜iniku q
SFX BK q gâ€˜inimikan q
SFX BK q gâ€˜inimidi q
SFX BK q gâ€˜inidirda q
SFX BK q gâ€˜iningmi q
SFX BK q gâ€˜iningchi q
SFX BK q gâ€˜iningdir q
SFX BK q gâ€˜iningda q
SFX BK q gâ€˜iningku q
SFX BK q gâ€˜iningmikan q
SFX BK q gâ€˜iningmidi q
SFX BK q gâ€˜iningdirda q
SFX BK q gâ€˜idami q
SFX BK q gâ€˜idachi q
SFX BK q gâ€˜idadir q
SFX BK q gâ€˜idada q
SFX BK q gâ€˜idaku q
SFX BK q gâ€˜idamikan q
SFX BK q gâ€˜idamidi q
SFX BK q gâ€˜idadirda q
SFX BK q gâ€˜idanmi q
SFX BK q gâ€˜idanchi q
SFX BK q gâ€˜idandir q
SFX BK q gâ€˜idanda q
SFX BK q gâ€˜idanku q
SFX BK q gâ€˜idanmikan q
SFX BK q gâ€˜idanmidi q
SFX BK q gâ€˜idandirda q
SFX BK q gâ€˜idagimi q
SFX BK q gâ€˜idagichi q
SFX BK q gâ€˜idagidir q
SFX BK q gâ€˜idagida q
SFX BK q gâ€˜idagiku q
SFX BK q gâ€˜idagimikan q
SFX BK q gâ€˜idagimidi q
SFX BK q gâ€˜idagidirda q
SFX BK q gâ€˜idagidekmi q
SFX BK q gâ€˜idagidekchi q
SFX BK q gâ€˜idagidekdir q
SFX BK q gâ€˜idagidekda q
SFX BK q gâ€˜idagidekku q
SFX BK q gâ€˜idagidekmikan q
SFX BK q gâ€˜idagidekmidi q
SFX BK q gâ€˜idagidekdirda q
SFX BK q gâ€˜igami q
SFX BK q gâ€˜igachi q
SFX BK q gâ€˜igadir q
SFX BK q gâ€˜igada q
SFX BK q gâ€˜igaku q
SFX BK q gâ€˜igamikan q
SFX BK q gâ€˜igamidi q
SFX BK q gâ€˜igadirda q
SFX BK q gâ€˜igachami q
SFX BK q gâ€˜igachachi q
SFX BK q gâ€˜igachadir q
SFX BK q gâ€˜igachada q
SFX BK q gâ€˜igachaku q
SFX BK q gâ€˜igachamikan q
SFX BK q gâ€˜igachamidi q
SFX BK q gâ€˜igachadirda q
SFX BK k gimnimi k
SFX BK k gimnichi k
SFX BK k gimnidir k
SFX BK k gimnida k
SFX BK k gimniku k
SFX BK k gimnimikan k
SFX BK k gimnimidi k
SFX BK k gimnidirda k
SFX BK k gimningmi k
SFX BK k gimningchi k
SFX BK k gimningdir k
SFX BK k gimningda k
SFX BK k gimningku k
SFX BK k gimningmikan k
SFX BK k gimningmidi k
SFX BK k gimningdirda k
SFX BK k gimdami k
SFX BK k gimdachi k
SFX BK k gimdadir k
SFX BK k gimdada k
SFX BK k gimdaku k
SFX BK k gimdamikan k
SFX BK k gimdamidi k
SFX BK k gimdadirda k
SFX BK k gimdanmi k
SFX BK k gimdanchi k
SFX BK k gimdandir k
SFX BK k gimdanda k
SFX BK k gimdanku k
SFX BK k gimdanmikan k
SFX BK k gimdanmidi k
SFX BK k gimdandirda k
SFX BK k gimdagimi k
SFX BK k gimdagichi k
SFX BK k gimdagidir k
SFX BK k gimdagida k
SFX BK k gimdagiku k
SFX BK k gimdagimikan k
SFX BK k gimdagimidi k
SFX BK k gimdagidirda k
SFX BK k gimdagidekmi k
SFX BK k gimdagidekchi k
SFX BK k gimdagidekdir k
SFX BK k gimdagidekda k
SFX BK k gimdagidekku k
SFX BK k gimdagidekmikan k
SFX BK k gimdagidekmidi k
SFX BK k gimdagidekdirda k
SFX BK k gimgami k
SFX BK k gimgachi k
SFX BK k gimgadir k
SFX BK k gimgada k
SFX BK k gimgaku k
SFX BK k gimgamikan k
SFX BK k gimgamidi k
SFX BK k gimgadirda k
SFX BK k gimgachami k
SFX BK k gimgachachi k
SFX BK k gimgachadir k
SFX BK k gimgachada k
SFX BK k gimgachaku k
SFX BK k gimgachamikan k
SFX BK k gimgachamidi k
SFX BK k gimgachadirda k
SFX BK k gimiznimi k
SFX BK k gimiznichi k
SFX BK k gimiznidir k
SFX BK k gimiznida k
SFX BK k gimizniku k
SFX BK k gimiznimikan k
SFX BK k gimiznimidi k
SFX BK k gimiznidirda k
SFX BK k gimizningmi k
SFX BK k gimizningchi k
SFX BK k gimizningdir k
SFX BK k gimizningda k
SFX BK k gimizningku k
SFX BK k gimizningmikan k
SFX BK k gimizningmidi k
SFX BK k gimizningdirda k
SFX BK k gimizdami k
SFX BK k gimizdachi k
SFX BK k gimizdadir k
SFX BK k gimizdada k
SFX BK k gimizdaku k
SFX BK k gimizdamikan k
SFX BK k gimizdamidi k
SFX BK k gimizdadirda k
SFX BK k gimizdanmi k
SFX BK k gimizdanchi k
SFX BK k gimizdandir k
SFX BK k gimizdanda k
SFX BK k gimizdanku k
SFX BK k gimizdanmikan k
SFX BK k gimizdanmidi k
SFX BK k gimizdandirda k
SFX BK k gimizdagimi k
SFX BK k gimizdagichi k
SFX BK k gimizdagidir k
SFX BK k gimizdagida k
SFX BK k gimizdagiku k
SFX BK k gimizdagimikan k
SFX BK k gimizdagimidi k
SFX BK k gimizdagidirda k
SFX BK k gimizdagidekmi k
SFX BK k gimizdagidekchi k
SFX BK k gimizdagidekdir k
SFX BK k gimizdagidekda k
SFX BK k gimizdagidekku k
SFX BK k gimizdagidekmikan k
SFX BK k gimizdagidekmidi k
SFX BK k gimizdagidekdirda k
SFX BK k gimizgami k
SFX BK k gimizgachi k
SFX BK k gimizgadir k
SFX BK k gimizgada k
SFX BK k gimizgaku k
SFX BK k gimizgamikan k
SFX BK k gimizgamidi k
SFX BK k gimizgadirda k
SFX BK k gimizgachami k
SFX BK k gimizgachachi k
SFX BK k gimizgachadir k
SFX BK k gimizgachada k
SFX BK k gimizgachaku k
SFX BK k gimizgachamikan k
SFX BK k gimizgachamidi k
SFX BK k gimizgachadirda k
SFX BK k gingnimi k
SFX BK k gingnichi k
SFX BK k gingnidir k
SFX BK k gingnida k
SFX BK k gingniku k
SFX BK k gingnimikan k
SFX BK k gingnimidi k
SFX BK k gingnidirda k
SFX BK k gingningmi k
SFX BK k gingningchi k
SFX BK k gingningdir k
SFX BK k gingningda k
SFX BK k gingningku k
SFX BK k gingningmikan k
SFX BK k gingningmidi k
SFX BK k gingningdirda k
SFX BK k gingdami k
SFX BK k gingdachi k
SFX BK k gingdadir k
SFX BK k gingdada k
SFX BK k gingdaku k
SFX BK k gingdamikan k
SFX BK k gingdamidi k
SFX BK k gingdadirda k
SFX BK k gingdanmi k
SFX BK k gingdanchi k
SFX BK k gingdandir k
SFX BK k gingdanda k
SFX BK k gingdanku k
SFX BK k gingdanmikan k
SFX BK k gingdanmidi k
SFX BK k gingdandirda k
SFX BK k gingdagimi k
SFX BK k gingdagichi k
SFX BK k gingdagidir k
SFX BK k gingdagida k
SFX BK k gingdagiku k
SFX BK k gingdagimikan k
SFX BK k gingdagimidi k
SFX BK k gingdagidirda k
SFX BK k gingdagidekmi k
SFX BK k gingdagidekchi k
SFX BK k gingdagidekdir k
SFX BK k gingdagidekda k
SFX BK k gingdagidekku k
SFX BK k gingdagidekmikan k
SFX BK k gingdagidekmidi k
SFX BK k gingdagidekdirda k
SFX BK k ginggami k
SFX BK k ginggachi k
SFX BK k ginggadir k
SFX BK k ginggada k
SFX BK k ginggaku k
SFX BK k ginggamikan k
SFX BK k ginggamidi k
SFX BK k ginggadirda k
SFX BK k ginggachami k
SFX BK k ginggachachi k
SFX BK k ginggachadir k
SFX BK k ginggachada k
SFX BK k ginggachaku k
SFX BK k ginggachamikan k
SFX BK k ginggachamidi k
SFX BK k ginggachadirda k
SFX BK k gingiznimi k
SFX BK k gingiznichi k
SFX BK k gingiznidir k
SFX BK k gingiznida k
SFX BK k gingizniku k
SFX BK k gingiznimikan k
SFX BK k gingiznimidi k
SFX BK k gingiznidirda k
SFX BK k gingizningmi k
SFX BK k gingizningchi k
SFX BK k gingizningdir k
SFX BK k gingizningda k
SFX BK k gingizningku k
SFX BK k gingizningmikan k
SFX BK k gingizningmidi k
SFX BK k gingizningdirda k
SFX BK k gingizdami k
SFX BK k gingizdachi k
SFX BK k gingizdadir k
SFX BK k gingizdada k
SFX BK k gingizdaku k
SFX BK k gingizdamikan k
SFX BK k gingizdamidi k
SFX BK k gingizdadirda k
SFX BK k gingizdanmi k
SFX BK k gingizdanchi k
SFX BK k gingizdandir k
SFX BK k gingizdanda k
SFX BK k gingizdanku k
SFX BK k gingizdanmikan k
SFX BK k gingizdanmidi k
SFX BK k gingizdandirda k
SFX BK k gingizdagimi k
SFX BK k gingizdagichi k
SFX BK k gingizdagidir k
SFX BK k gingizdagida k
SFX BK k gingizdagiku k
SFX BK k gingizdagimikan k
SFX BK k gingizdagimidi k
SFX BK k gingizdagidirda k
SFX BK k gingizdagidekmi k
SFX BK k gingizdagidekchi k
SFX BK k gingizdagidekdir k
SFX BK k gingizdagidekda k
SFX BK k gingizdagidekku k
SFX BK k gingizdagidekmikan k
SFX BK k gingizdagidekmidi k
SFX BK k gingizdagidekdirda k
SFX BK k gingizgami k
SFX BK k gingizgachi k
SFX BK k gingizgadir k
SFX BK k gingizgada k
SFX BK k gingizgaku k
SFX BK k gingizgamikan k
SFX BK k gingizgamidi k
SFX BK k gingizgadirda k
SFX BK k gingizgachami k
SFX BK k gingizgachachi k
SFX BK k gingizgachadir k
SFX BK k gingizgachada k
SFX BK k gingizgachaku k
SFX BK k gingizgachamikan k
SFX BK k gingizgachamidi k
SFX BK k gingizgachadirda k
SFX BK k ginimi k
SFX BK k ginichi k
SFX BK k ginidir k
SFX BK k ginida k
SFX BK k giniku k
SFX BK k ginimikan k
SFX BK k ginimidi k
SFX BK k ginidirda k
SFX BK k giningmi k
SFX BK k giningchi k
SFX BK k giningdir k
SFX BK k giningda k
SFX BK k giningku k
SFX BK k giningmikan k
SFX BK k giningmidi k
SFX BK k giningdirda k
SFX BK k gidami k
SFX BK k gidachi k
SFX BK k gidadir k
SFX BK k gidada k
SFX BK k gidaku k
SFX BK k gidamikan k
SFX BK k gidamidi k
SFX BK k gidadirda k
SFX BK k gidanmi k
SFX BK k gidanchi k
SFX BK k gidandir k
SFX BK k gidanda k
SFX BK k gidanku k
SFX BK k gidanmikan k
SFX BK k gidanmidi k
SFX BK k gidandirda k
SFX BK k gidagimi k
SFX BK k gidagichi k
SFX BK k gidagidir k
SFX BK k gidagida k
SFX BK k gidagiku k
SFX BK k gidagimikan k
SFX BK k gidagimidi k
SFX BK k gidagidirda k
SFX BK k gidagidekmi k
SFX BK k gidagidekchi k
SFX BK k gidagidekdir k
SFX BK k gidagidekda k
SFX BK k gidagidekku k
SFX BK k gidagidekmikan k
SFX BK k gidagidekmidi k
SFX BK k gidagidekdirda k
SFX BK k gigami k
SFX BK k gigachi k
SFX BK k gigadir k
SFX BK k gigada k
SFX BK k gigaku k
SFX BK k gigamikan k
SFX BK k gigamidi k
SFX BK k gigadirda k
SFX BK k gigachami k
SFX BK k gigachachi k
SFX BK k gigachadir k
SFX BK k gigachada k
SFX BK k gigachaku k
SFX BK k gigachamikan k
SFX BK k gigachamidi k
SFX BK k gigachadirda k
SFX BK 0 mnimi [ai]
SFX BK 0 mnichi [ai]
SFX BK 0 mnidir [ai]
SFX BK 0 mnida [ai]
SFX BK 0 mniku [ai]
SFX BK 0 mnimikan [ai]
SFX BK 0 mnimidi [ai]
SFX BK 0 mnidirda [ai]
SFX BK 0 mningmi [ai]
SFX BK 0 mningchi [ai]
SFX BK 0 mningdir [ai]
SFX BK 0 mningda [ai]
SFX BK 0 mningku [ai]
SFX BK 0 mningmikan [ai]
SFX BK 0 mningmidi [ai]
SFX BK 0 mningdirda [ai]
SFX BK 0 mdami [ai]
SFX BK 0 mdachi [ai]
SFX BK 0 mdadir [ai]
SFX BK 0 mdada [ai]
SFX BK 0 mdaku [ai]
SFX BK 0 mdamikan [ai]
SFX BK 0 mdamidi [ai]
SFX BK 0 mdadirda [ai]
SFX BK 0 mdanmi [ai]
SFX BK 0 mdanchi [ai]
SFX BK 0 mdandir [ai]
SFX BK 0 mdanda [ai]
SFX BK 0 mdanku [ai]
SFX BK 0 mdanmikan [ai]
SFX BK 0 mdanmidi [ai]
SFX BK 0 mdandirda [ai]
SFX BK 0 mdagimi [ai]
SFX BK 0 mdagichi [ai]
SFX BK 0 mdagidir [ai]
SFX BK 0 mdagida [ai]
SFX BK 0 mdagiku [ai]
SFX BK 0 mdagimikan [ai]
SFX BK 0 mdagimidi [ai]
SFX BK 0 mdagidirda [ai]
SFX BK 0 mdagidekmi [ai]
SFX BK 0 mdagidekchi [ai]
SFX BK 0 mdagidekdir [ai]
SFX BK 0 mdagidekda [ai]
SFX BK 0 mdagidekku [ai]
SFX BK 0 mdagidekmikan [ai]
SFX BK 0 mdagidekmidi [ai]
SFX BK 0 mdagidekdirda [ai]
SFX BK 0 mgami [ai]
SFX BK 0 mgachi [ai]
SFX BK 0 mgadir [ai]
SFX BK 0 mgada [ai]
SFX BK 0 mgaku [ai]
SFX BK 0 mgamikan [ai]
SFX BK 0 mgamidi [ai]
SFX BK 0 mgadirda [ai]
SFX BK 0 mgachami [ai]
SFX BK 0 mgachachi [ai]
SFX BK 0 mgachadir [ai]
SFX BK 0 mgachada [ai]
SFX BK 0 mgachaku [ai]
SFX BK 0 mgachamikan [ai]
SFX BK 0 mgachamidi [ai]
SFX BK 0 mgachadirda [ai]
SFX BK 0 miznimi [ai]
SFX BK 0 miznichi [ai]
SFX BK 0 miznidir [ai]
SFX BK 0 miznida [ai]
SFX BK 0 mizniku [ai]
SFX BK 0 miznimikan [ai]
SFX BK 0 miznimidi [ai]
SFX BK 0 miznidirda [ai]
SFX BK 0 mizningmi [ai]
SFX BK 0 mizningchi [ai]
SFX BK 0 mizningdir [ai]
SFX BK 0 mizningda [ai]
SFX BK 0 mizningku [ai]
SFX BK 0 mizningmikan [ai]
SFX BK 0 mizningmidi [ai]
SFX BK 0 mizningdirda [ai]
SFX BK 0 mizdami [ai]
SFX BK 0 mizdachi [ai]
SFX BK 0 mizdadir [ai]
SFX BK 0 mizdada [ai]
SFX BK 0 mizdaku [ai]
SFX BK 0 mizdamikan [ai]
SFX BK 0 mizdamidi [ai]
SFX BK 0 mizdadirda [ai]
SFX BK 0 mizdanmi [ai]
SFX BK 0 mizdanchi [ai]
SFX BK 0 mizdandir [ai]
SFX BK 0 mizdanda [ai]
SFX BK 0 mizdanku [ai]
SFX BK 0 mizdanmikan [ai]
SFX BK 0 mizdanmidi [ai]
SFX BK 0 mizdandirda [ai]
SFX BK 0 mizdagimi [ai]
SFX BK 0 mizdagichi [ai]
SFX BK 0 mizdagidir [ai]
SFX BK 0 mizdagida [ai]
SFX BK 0 mizdagiku [ai]
SFX BK 0 mizdagimikan [ai]
SFX BK 0 mizdagimidi [ai]
SFX BK 0 mizdagidirda [ai]
SFX BK 0 mizdagidekmi [ai]
SFX BK 0 mizdagidekchi [ai]
SFX BK 0 mizdagidekdir [ai]
SFX BK 0 mizdagidekda [ai]
SFX BK 0 mizdagidekku [ai]
SFX BK 0 mizdagidekmikan [ai]
SFX BK 0 mizdagidekmidi [ai]
SFX BK 0 mizdagidekdirda [ai]
SFX BK 0 mizgami [ai]
SFX BK 0 mizgachi [ai]
SFX BK 0 mizgadir [ai]
SFX BK 0 mizgada [ai]
SFX BK 0 mizgaku [ai]
SFX BK 0 mizgamikan [ai]
SFX BK 0 mizgamidi [ai]
SFX BK 0 mizgadirda [ai]
SFX BK 0 mizgachami [ai]
SFX BK 0 mizgachachi [ai]
SFX BK 0 mizgachadir [ai]
SFX BK 0 mizgachada [ai]
SFX BK 0 mizgachaku [ai]
SFX BK 0 mizgachamikan [ai]
SFX BK 0 mizgachamidi [ai]
SFX BK 0 mizgachadirda [ai]
SFX BK 0 ngnimi [ai]
SFX BK 0 ngnichi [ai]
SFX BK 0 ngnidir [ai]
SFX BK 0 ngnida [ai]
SFX BK 0 ngniku [ai]
SFX BK 0 ngnimikan [ai]
SFX BK 0 ngnimidi [ai]
SFX BK 0 ngnidirda [ai]
SFX BK 0 ngningmi [ai]
SFX BK 0 ngningchi [ai]
SFX BK 0 ngningdir [ai]
SFX BK 0 ngningda [ai]
SFX BK 0 ngningku [ai]
SFX BK 0 ngningmikan [ai]
SFX BK 0 ngningmidi [ai]
SFX BK 0 ngningdirda [ai]
SFX BK 0 ngdami [ai]
SFX BK 0 ngdachi [ai]
SFX BK 0 ngdadir [ai]
SFX BK 0 ngdada [ai]
SFX BK 0 ngdaku [ai]
SFX BK 0 ngdamikan [ai]
SFX BK 0 ngdamidi [ai]
SFX BK 0 ngdadirda [ai]
SFX BK 0 ngdanmi [ai]
SFX BK 0 ngdanchi [ai]
SFX BK 0 ngdandir [ai]
SFX BK 0 ngdanda [ai]
SFX BK 0 ngdanku [ai]
SFX BK 0 ngdanmikan [ai]
SFX BK 0 ngdanmidi [ai]
SFX BK 0 ngdandirda [ai]
SFX BK 0 ngdagimi [ai]
SFX BK 0 ngdagichi [ai]
SFX BK 0 ngdagidir [ai]
SFX BK 0 ngdagida [ai]
SFX BK 0 ngdagiku [ai]
SFX BK 0 ngdagimikan [ai]
SFX BK 0 ngdagimidi [ai]
SFX BK 0 ngdagidirda [ai]
SFX BK 0 ngdagidekmi [ai]
SFX BK 0 ngdagidekchi [ai]
SFX BK 0 ngdagidekdir [ai]
SFX BK 0 ngdagidekda [ai]
SFX BK 0 ngdagidekku [ai]
SFX BK 0 ngdagidekmikan [ai]
SFX BK 0 ngdagidekmidi [ai]
SFX BK 0 ngdagidekdirda [ai]
SFX BK 0 nggami [ai]
SFX BK 0 nggachi [ai]
SFX BK 0 nggadir [ai]
SFX BK 0 nggada [ai]
SFX BK 0 nggaku [ai]
SFX BK 0 nggamikan [ai]
SFX BK 0 nggamidi [ai]
SFX BK 0 nggadirda [ai]
SFX BK 0 nggachami [ai]
SFX BK 0 nggachachi [ai]
SFX BK 0 nggachadir [ai]
SFX BK 0 nggachada [ai]
SFX BK 0 nggachaku [ai]
SFX BK 0 nggachamikan [ai]
SFX BK 0 nggachamidi [ai]
SFX BK 0 nggachadirda [ai]
SFX BK 0 ngiznimi [ai]
SFX BK 0 ngiznichi [ai]
SFX BK 0 ngiznidir [ai]
SFX BK 0 ngiznida [ai]
SFX BK 0 ngizniku [ai]
SFX BK 0 ngiznimikan [ai]
SFX BK 0 ngiznimidi [ai]
SFX BK 0 ngiznidirda [ai]
SFX BK 0 ngizningmi [ai]
SFX BK 0 ngizningchi [ai]
SFX BK 0 ngizningdir [ai]
SFX BK 0 ngizningda [ai]
SFX BK 0 ngizningku [ai]
SFX BK 0 ngizningmikan [ai]
SFX BK 0 ngizningmidi [ai]
SFX BK 0 ngizningdirda [ai]
SFX BK 0 ngizdami [ai]
SFX BK 0 ngizdachi [ai]
SFX BK 0 ngizdadir [ai]
SFX BK 0 ngizdada [ai]
SFX BK 0 ngizdaku [ai]
SFX BK 0 ngizdamikan [ai]
SFX BK 0 ngizdamidi [ai]
SFX BK 0 ngizdadirda [ai]
SFX BK 0 ngizdanmi [ai]
SFX BK 0 ngizdanchi [ai]
SFX BK 0 ngizdandir [ai]
SFX BK 0 ngizdanda [ai]
SFX BK 0 ngizdanku [ai]
SFX BK 0 ngizdanmikan [ai]
SFX BK 0 ngizdanmidi [ai]
SFX BK 0 ngizdandirda [ai]
SFX BK 0 ngizdagimi [ai]
SFX BK 0 ngizdagichi [ai]
SFX BK 0 ngizdagidir [ai]
SFX BK 0 ngizdagida [ai]
SFX BK 0 ngizdagiku [ai]
SFX BK 0 ngizdagimikan [ai]
SFX BK 0 ngizdagimidi [ai]
SFX BK 0 ngizdagidirda [ai]
SFX BK 0 ngizdagidekmi [ai]
SFX BK 0 ngizdagidekchi [ai]
SFX BK 0 ngizdagidekdir [ai]
SFX BK 0 ngizdagidekda [ai]
SFX BK 0 ngizdagidekku [ai]
SFX BK 0 ngizdagidekmikan [ai]
SFX BK 0 ngizdagidekmidi [ai]
SFX BK 0 ngizdagidekdirda [ai]
SFX BK 0 ngizgami [ai]
SFX BK 0 ngizgachi [ai]
SFX BK 0 ngizgadir [ai]
SFX BK 0 ngizgada [ai]
SFX BK 0 ngizgaku [ai]
SFX BK 0 ngizgamikan [ai]
SFX BK 0 ngizgamidi [ai]
SFX BK 0 ngizgadirda [ai]
SFX BK 0 ngizgachami [ai]
SFX BK 0 ngizgachachi [ai]
SFX BK 0 ngizgachadir [ai]
SFX BK 0 ngizgachada [ai]
SFX BK 0 ngizgachaku [ai]
SFX BK 0 ngizgachamikan [ai]
SFX BK 0 ngizgachamidi [ai]
SFX BK 0 ngizgachadirda [ai]
SFX BK 0 sinimi [ai]
SFX BK 0 sinichi [ai]
SFX BK 0 sinidir [ai]
SFX BK 0 sinida [ai]
SFX BK 0 siniku [ai]
SFX BK 0 sinimikan [ai]
SFX BK 0 sinimidi [ai]
SFX BK 0 sinidirda [ai]
SFX BK 0 siningmi [ai]
SFX BK 0 siningchi [ai]
SFX BK 0 siningdir [ai]
SFX BK 0 siningda [ai]
SFX BK 0 siningku [ai]
SFX BK 0 siningmikan [ai]
SFX BK 0 siningmidi [ai]
SFX BK 0 siningdirda [ai]
SFX BK 0 sidami [ai]
SFX BK 0 sidachi [ai]
SFX BK 0 sidadir [ai]
SFX BK 0 sidada [ai]
SFX BK 0 sidaku [ai]
SFX BK 0 sidamikan [ai]
SFX BK 0 sidamidi [ai]
SFX BK 0 sidadirda [ai]
SFX BK 0 sidanmi [ai]
SFX BK 0 sidanchi [ai]
SFX BK 0 sidandir [ai]
SFX BK 0 sidanda [ai]
SFX BK 0 sidanku [ai]
SFX BK 0 sidanmikan [ai]
SFX BK 0 sidanmidi [ai]
SFX BK 0 sidandirda [ai]
SFX BK 0 sidagimi [ai]
SFX BK 0 sidagichi [ai]
SFX BK 0 sidagidir [ai]
SFX BK 0 sidagida [ai]
SFX BK 0 sidagiku [ai]
SFX BK 0 sidagimikan [ai]
SFX BK 0 sidagimidi [ai]
SFX BK 0 sidagidirda [ai]
SFX BK 0 sidagidekmi [ai]
SFX BK 0 sidagidekchi [ai]
SFX BK 0 sidagidekdir [ai]
SFX BK 0 sidagidekda [ai]
SFX BK 0 sidagidekku [ai]
SFX BK 0 sidagidekmikan [ai]
SFX BK 0 sidagidekmidi [ai]
SFX BK 0 sidagidekdirda [ai]
SFX BK 0 sigami [ai]
SFX BK 0 sigachi [ai]
SFX BK 0 sigadir [ai]
SFX BK 0 sigada [ai]
SFX BK 0 sigaku [ai]
SFX BK 0 sigamikan [ai]
SFX BK 0 sigamidi [ai]
SFX BK 0 sigadirda [ai]
SFX BK 0 sigachami [ai]
SFX BK 0 sigachachi [ai]
SFX BK 0 sigachadir [ai]
SFX BK 0 sigachada [ai]
SFX BK 0 sigachaku [ai]
SFX BK 0 sigachamikan [ai]
SFX BK 0 sigachamidi [ai]
SFX BK 0 sigachadirda [ai]
SFX BK 0 yimnimi [eouâ€˜]
SFX BK 0 yimnichi [eouâ€˜]
SFX BK 0 yimnidir [eouâ€˜]
SFX BK 0 yimnida [eouâ€˜]
SFX BK 0 yimniku [eouâ€˜]
SFX BK 0 yimnimikan [eouâ€˜]
SFX BK 0 yimnimidi [eouâ€˜]
SFX BK 0 yimnidirda [eouâ€˜]
SFX BK 0 yimningmi [eouâ€˜]
SFX BK 0 yimningchi [eouâ€˜]
SFX BK 0 yimningdir [eouâ€˜]
SFX BK 0 yimningda [eouâ€˜]
SFX BK 0 yimningku [eouâ€˜]
SFX BK 0 yimningmikan [eouâ€˜]
SFX BK 0 yimningmidi [eouâ€˜]
SFX BK 0 yimningdirda [eouâ€˜]
SFX BK 0 yimdami [eouâ€˜]
SFX BK 0 yimdachi [eouâ€˜]
SFX BK 0 yimdadir [eouâ€˜]
SFX BK 0 yimdada [eouâ€˜]
SFX BK 0 yimdaku [eouâ€˜]
SFX BK 0 yimdamikan [eouâ€˜]
SFX BK 0 yimdamidi [eouâ€˜]
SFX BK 0 yimdadirda [eouâ€˜]
SFX BK 0 yimdanmi [eouâ€˜]
SFX BK 0 yimdanchi [eouâ€˜]
SFX BK 0 yimdandir [eouâ€˜]
SFX BK 0 yimdanda [eouâ€˜]
SFX BK 0 yimdanku [eouâ€˜]
SFX BK 0 yimdanmikan [eouâ€˜]
SFX BK 0 yimdanmidi [eouâ€˜]
SFX BK 0 yimdandirda [eouâ€˜]
SFX BK 0 yimdagimi [eouâ€˜]
SFX BK 0 yimdagichi [eouâ€˜]
SFX BK 0 yimdagidir [eouâ€˜]
SFX BK 0 yimdagida [eouâ€˜]
SFX BK 0 yimdagiku [eouâ€˜]
SFX BK 0 yimdagimikan [eouâ€˜]
SFX BK 0 yimdagimidi [eouâ€˜]
SFX BK 0 yimdagidirda [eouâ€˜]
SFX BK 0 yimdagidekmi [eouâ€˜]
SFX BK 0 yimdagidekchi [eouâ€˜]
SFX BK 0 yimdagidekdir [eouâ€˜]
SFX BK 0 yimdagidekda [eouâ€˜]
SFX BK 0 yimdagidekku [eouâ€˜]
SFX BK 0 yimdagidekmikan [eouâ€˜]
SFX BK 0 yimdagidekmidi [eouâ€˜]
SFX BK 0 yimdagidekdirda [eouâ€˜]
SFX BK 0 yimgami [eouâ€˜]
SFX BK 0 yimgachi [eouâ€˜]
SFX BK 0 yimgadir [eouâ€˜]
SFX BK 0 yimgada [eouâ€˜]
SFX BK 0 yimgaku [eouâ€˜]
SFX BK 0 yimgamikan [eouâ€˜]
SFX BK 0 yimgamidi [eouâ€˜]
SFX BK 0 yimgadirda [eouâ€˜]
SFX BK 0 yimgachami [eouâ€˜]
SFX BK 0 yimgachachi [eouâ€˜]
SFX BK 0 yimgachadir [eouâ€˜]
SFX BK 0 yimgachada [eouâ€˜]
SFX BK 0 yimgachaku [eouâ€˜]
SFX BK 0 yimgachamikan [eouâ€˜]
SFX BK 0 yimgachamidi [eouâ€˜]
SFX BK 0 yimgachadirda [eouâ€˜]
SFX BK 0 yimiznimi [eouâ€˜]
SFX BK 0 yimiznichi [eouâ€˜]
SFX BK 0 yimiznidir [eouâ€˜]
SFX BK 0 yimiznida [eouâ€˜]
SFX BK 0 yimizniku [eouâ€˜]
SFX BK 0 yimiznimikan [eouâ€˜]
SFX BK 0 yimiznimidi [eouâ€˜]
SFX BK 0 yimiznidirda [eouâ€˜]
SFX BK 0 yimizningmi [eouâ€˜]
SFX BK 0 yimizningchi [eouâ€˜]
SFX BK 0 yimizningdir [eouâ€˜]
SFX BK 0 yimizningda [eouâ€˜]
SFX BK 0 yimizningku [eouâ€˜]
SFX BK 0 yimizningmikan [eouâ€˜]
SFX BK 0 yimizningmidi [eouâ€˜]
SFX BK 0 yimizningdirda [eouâ€˜]
SFX BK 0 yimizdami [eouâ€˜]
SFX BK 0 yimizdachi [eouâ€˜]
SFX BK 0 yimizdadir [eouâ€˜]
SFX BK 0 yimizdada [eouâ€˜]
SFX BK 0 yimizdaku [eouâ€˜]
SFX BK 0 yimizdamikan [eouâ€˜]
SFX BK 0 yimizdamidi [eouâ€˜]
SFX BK 0 yimizdadirda [eouâ€˜]
SFX BK 0 yimizdanmi [eouâ€˜]
SFX BK 0 yimizdanchi [eouâ€˜]
SFX BK 0 yimizdandir [eouâ€˜]
SFX BK 0 yimizdanda [eouâ€˜]
SFX BK 0 yimizdanku [eouâ€˜]
SFX BK 0 yimizdanmikan [eouâ€˜]
SFX BK 0 yimizdanmidi [eouâ€˜]
SFX BK 0 yimizdandirda [eouâ€˜]
SFX BK 0 yimizdagimi [eouâ€˜]
SFX BK 0 yimizdagichi [eouâ€˜]
SFX BK 0 yimizdagidir [eouâ€˜]
SFX BK 0 yimizdagida [eouâ€˜]
SFX BK 0 yimizdagiku [eouâ€˜]
SFX BK 0 yimizdagimikan [eouâ€˜]
SFX BK 0 yimizdagimidi [eouâ€˜]
SFX BK 0 yimizdagidirda [eouâ€˜]
SFX BK 0 yimizdagidekmi [eouâ€˜]
SFX BK 0 yimizdagidekchi [eouâ€˜]
SFX BK 0 yimizdagidekdir [eouâ€˜]
SFX BK 0 yimizdagidekda [eouâ€˜]
SFX BK 0 yimizdagidekku [eouâ€˜]
SFX BK 0 yimizdagidekmikan [eouâ€˜]
SFX BK 0 yimizdagidekmidi [eouâ€˜]
SFX BK 0 yimizdagidekdirda [eouâ€˜]
SFX BK 0 yimizgami [eouâ€˜]
SFX BK 0 yimizgachi [eouâ€˜]
SFX BK 0 yimizgadir [eouâ€˜]
SFX BK 0 yimizgada [eouâ€˜]
SFX BK 0 yimizgaku [eouâ€˜]
SFX BK 0 yimizgamikan [eouâ€˜]
SFX BK 0 yimizgamidi [eouâ€˜]
SFX BK 0 yimizgadirda [eouâ€˜]
SFX BK 0 yimizgachami [eouâ€˜]
SFX BK 0 yimizgachachi [eouâ€˜]
SFX BK 0 yimizgachadir [eouâ€˜]
SFX BK 0 yimizgachada [eouâ€˜]
SFX BK 0 yimizgachaku [eouâ€˜]
SFX BK 0 yimizgachamikan [eouâ€˜]
SFX BK 0 yimizgachamidi [eouâ€˜]
SFX BK 0 yimizgachadirda [eouâ€˜]
SFX BK 0 yingnimi [eouâ€˜]
SFX BK 0 yingnichi [eouâ€˜]
SFX BK 0 yingnidir [eouâ€˜]
SFX BK 0 yingnida [eouâ€˜]
SFX BK 0 yingniku [eouâ€˜]
SFX BK 0 yingnimikan [eouâ€˜]
SFX BK 0 yingnimidi [eouâ€˜]
SFX BK 0 yingnidirda [eouâ€˜]
SFX BK 0 yingningmi [eouâ€˜]
SFX BK 0 yingningchi [eouâ€˜]
SFX BK 0 yingningdir [eouâ€˜]
SFX BK 0 yingningda [eouâ€˜]
SFX BK 0 yingningku [eouâ€˜]
SFX BK 0 yingningmikan [eouâ€˜]
SFX BK 0 yingningmidi [eouâ€˜]
SFX BK 0 yingningdirda [eouâ€˜]
SFX BK 0 yingdami [eouâ€˜]
SFX BK 0 yingdachi [eouâ€˜]
SFX BK 0 yingdadir [eouâ€˜]
SFX BK 0 yingdada [eouâ€˜]
SFX BK 0 yingdaku [eouâ€˜]
SFX BK 0 yingdamikan [eouâ€˜]
SFX BK 0 yingdamidi [eouâ€˜]
SFX BK 0 yingdadirda [eouâ€˜]
SFX BK 0 yingdanmi [eouâ€˜]
SFX BK 0 yingdanchi [eouâ€˜]
SFX BK 0 yingdandir [eouâ€˜]
SFX BK 0 yingdanda [eouâ€˜]
SFX BK 0 yingdanku [eouâ€˜]
SFX BK 0 yingdanmikan [eouâ€˜]
SFX BK 0 yingdanmidi [eouâ€˜]
SFX BK 0 yingdandirda [eouâ€˜]
SFX BK 0 yingdagimi [eouâ€˜]
SFX BK 0 yingdagichi [eouâ€˜]
SFX BK 0 yingdagidir [eouâ€˜]
SFX BK 0 yingdagida [eouâ€˜]
SFX BK 0 yingdagiku [eouâ€˜]
SFX BK 0 yingdagimikan [eouâ€˜]
SFX BK 0 yingdagimidi [eouâ€˜]
SFX BK 0 yingdagidirda [eouâ€˜]
SFX BK 0 yingdagidekmi [eouâ€˜]
SFX BK 0 yingdagidekchi [eouâ€˜]
SFX BK 0 yingdagidekdir [eouâ€˜]
SFX BK 0 yingdagidekda [eouâ€˜]
SFX BK 0 yingdagidekku [eouâ€˜]
SFX BK 0 yingdagidekmikan [eouâ€˜]
SFX BK 0 yingdagidekmidi [eouâ€˜]
SFX BK 0 yingdagidekdirda [eouâ€˜]
SFX BK 0 yinggami [eouâ€˜]
SFX BK 0 yinggachi [eouâ€˜]
SFX BK 0 yinggadir [eouâ€˜]
SFX BK 0 yinggada [eouâ€˜]
SFX BK 0 yinggaku [eouâ€˜]
SFX BK 0 yinggamikan [eouâ€˜]
SFX BK 0 yinggamidi [eouâ€˜]
SFX BK 0 yinggadirda [eouâ€˜]
SFX BK 0 yinggachami [eouâ€˜]
SFX BK 0 yinggachachi [eouâ€˜]
SFX BK 0 yinggachadir [eouâ€˜]
SFX BK 0 yinggachada [eouâ€˜]
SFX BK 0 yinggachaku [eouâ€˜]
SFX BK 0 yinggachamikan [eouâ€˜]
SFX BK 0 yinggachamidi [eouâ€˜]
SFX BK 0 yinggachadirda [eouâ€˜]
SFX BK 0 yingiznimi [eouâ€˜]
SFX BK 0 yingiznichi [eouâ€˜]
SFX BK 0 yingiznidir [eouâ€˜]
SFX BK 0 yingiznida [eouâ€˜]
SFX BK 0 yingizniku [eouâ€˜]
SFX BK 0 yingiznimikan [eouâ€˜]
SFX BK 0 yingiznimidi [eouâ€˜]
SFX BK 0 yingiznidirda [eouâ€˜]
SFX BK 0 yingizningmi [eouâ€˜]
SFX BK 0 yingizningchi [eouâ€˜]
SFX BK 0 yingizningdir [eouâ€˜]
SFX BK 0 yingizningda [eouâ€˜]
SFX BK 0 yingizningku [eouâ€˜]
SFX BK 0 yingizningmikan [eouâ€˜]
SFX BK 0 yingizningmidi [eouâ€˜]
SFX BK 0 yingizningdirda [eouâ€˜]
SFX BK 0 yingizdami [eouâ€˜]
SFX BK 0 yingizdachi [eouâ€˜]
SFX BK 0 yingizdadir [eouâ€˜]
SFX BK 0 yingizdada [eouâ€˜]
SFX BK 0 yingizdaku [eouâ€˜]
SFX BK 0 yingizdamikan [eouâ€˜]
SFX BK 0 yingizdamidi [eouâ€˜]
SFX BK 0 yingizdadirda [eouâ€˜]
SFX BK 0 yingizdanmi [eouâ€˜]
SFX BK 0 yingizdanchi [eouâ€˜]
SFX BK 0 yingizdandir [eouâ€˜]
SFX BK 0 yingizdanda [eouâ€˜]
SFX BK 0 yingizdanku [eouâ€˜]
SFX BK 0 yingizdanmikan [eouâ€˜]
SFX BK 0 yingizdanmidi [eouâ€˜]
SFX BK 0 yingizdandirda [eouâ€˜]
SFX BK 0 yingizdagimi [eouâ€˜]
SFX BK 0 yingizdagichi [eouâ€˜]
SFX BK 0 yingizdagidir [eouâ€˜]
SFX BK 0 yingizdagida [eouâ€˜]
SFX BK 0 yingizdagiku [eouâ€˜]
SFX BK 0 yingizdagimikan [eouâ€˜]
SFX BK 0 yingizdagimidi [eouâ€˜]
SFX BK 0 yingizdagidirda [eouâ€˜]
SFX BK 0 yingizdagidekmi [eouâ€˜]
SFX BK 0 yingizdagidekchi [eouâ€˜]
SFX BK 0 yingizdagidekdir [eouâ€˜]
SFX BK 0 yingizdagidekda [eouâ€˜]
SFX BK 0 yingizdagidekku [eouâ€˜]
SFX BK 0 yingizdagidekmikan [eouâ€˜]
SFX BK 0 yingizdagidekmidi [eouâ€˜]
SFX BK 0 yingizdagidekdirda [eouâ€˜]
SFX BK 0 yingizgami [eouâ€˜]
SFX BK 0 yingizgachi [eouâ€˜]
SFX BK 0 yingizgadir [eouâ€˜]
SFX BK 0 yingizgada [eouâ€˜]
SFX BK 0 yingizgaku [eouâ€˜]
SFX BK 0 yingizgamikan [eouâ€˜]
SFX BK 0 yingizgamidi [eouâ€˜]
SFX BK 0 yingizgadirda [eouâ€˜]
SFX BK 0 yingizgachami [eouâ€˜]
SFX BK 0 yingizgachachi [eouâ€˜]
SFX BK 0 yingizgachadir [eouâ€˜]
SFX BK 0 yingizgachada [eouâ€˜]
SFX BK 0 yingizgachaku [eouâ€˜]
SFX BK 0 yingizgachamikan [eouâ€˜]
SFX BK 0 yingizgachamidi [eouâ€˜]
SFX BK 0 yingizgachadirda [eouâ€˜]
SFX BK 0 sinimi [eouâ€˜]
SFX BK 0 sinichi [eouâ€˜]
SFX BK 0 sinidir [eouâ€˜]
SFX BK 0 sinida [eouâ€˜]
SFX BK 0 siniku [eouâ€˜]
SFX BK 0 sinimikan [eouâ€˜]
SFX BK 0 sinimidi [eouâ€˜]
SFX BK 0 sinidirda [eouâ€˜]
SFX BK 0 siningmi [eouâ€˜]
SFX BK 0 siningchi [eouâ€˜]
SFX BK 0 siningdir [eouâ€˜]
SFX BK 0 siningda [eouâ€˜]
SFX BK 0 siningku [eouâ€˜]
SFX BK 0 siningmikan [eouâ€˜]
SFX BK 0 siningmidi [eouâ€˜]
SFX BK 0 siningdirda [eouâ€˜]
SFX BK 0 sidami [eouâ€˜]
SFX BK 0 sidachi [eouâ€˜]
SFX BK 0 sidadir [eouâ€˜]
SFX BK 0 sidada [eouâ€˜]
SFX BK 0 sidaku [eouâ€˜]
SFX BK 0 sidamikan [eouâ€˜]
SFX BK 0 sidamidi [eouâ€˜]
SFX BK 0 sidadirda [eouâ€˜]
SFX BK 0 sidanmi [eouâ€˜]
SFX BK 0 sidanchi [eouâ€˜]
SFX BK 0 sidandir [eouâ€˜]
SFX BK 0 sidanda [eouâ€˜]
SFX BK 0 sidanku [eouâ€˜]
SFX BK 0 sidanmikan [eouâ€˜]
SFX BK 0 sidanmidi [eouâ€˜]
SFX BK 0 sidandirda [eouâ€˜]
SFX BK 0 sidagimi [eouâ€˜]
SFX BK 0 sidagichi [eouâ€˜]
SFX BK 0 sidagidir [eouâ€˜]
SFX BK 0 sidagida [eouâ€˜]
SFX BK 0 sidagiku [eouâ€˜]
SFX BK 0 sidagimikan [eouâ€˜]
SFX BK 0 sidagimidi [eouâ€˜]
SFX BK 0 sidagidirda [eouâ€˜]
SFX BK 0 sidagidekmi [eouâ€˜]
SFX BK 0 sidagidekchi [eouâ€˜]
SFX BK 0 sidagidekdir [eouâ€˜]
SFX BK 0 sidagidekda [eouâ€˜]
SFX BK 0 sidagidekku [eouâ€˜]
SFX BK 0 sidagidekmikan [eouâ€˜]
SFX BK 0 sidagidekmidi [eouâ€˜]
SFX BK 0 sidagidekdirda [eouâ€˜]
SFX BK 0 sigami [eouâ€˜]
SFX BK 0 sigachi [eouâ€˜]
SFX BK 0 sigadir [eouâ€˜]
SFX BK 0 sigada [eouâ€˜]
SFX BK 0 sigaku [eouâ€˜]
SFX BK 0 sigamikan [eouâ€˜]
SFX BK 0 sigamidi [eouâ€˜]
SFX BK 0 sigadirda [eouâ€˜]
SFX BK 0 sigachami [eouâ€˜]
SFX BK 0 sigachachi [eouâ€˜]
SFX BK 0 sigachadir [eouâ€˜]
SFX BK 0 sigachada [eouâ€˜]
SFX BK 0 sigachaku [eouâ€˜]
SFX BK 0 sigachamikan [eouâ€˜]
SFX BK 0 sigachamidi [eouâ€˜]
SFX BK 0 sigachadirda [eouâ€˜]
SFX BK 0 imnimi [^aieouqkâ€˜]
SFX BK 0 imnichi [^aieouqkâ€˜]
SFX BK 0 imnidir [^aieouqkâ€˜]
SFX BK 0 imnida [^aieouqkâ€˜]
SFX BK 0 imniku [^aieouqkâ€˜]
SFX BK 0 imnimikan [^aieouqkâ€˜]
SFX BK 0 imnimidi [^aieouqkâ€˜]
SFX BK 0 imnidirda [^aieouqkâ€˜]
SFX BK 0 imningmi [^aieouqkâ€˜]
SFX BK 0 imningchi [^aieouqkâ€˜]
SFX BK 0 imningdir [^aieouqkâ€˜]
SFX BK 0 imningda [^aieouqkâ€˜]
SFX BK 0 imningku [^aieouqkâ€˜]
SFX BK 0 imningmikan [^aieouqkâ€˜]
SFX BK 0 imningmidi [^aieouqkâ€˜]
SFX BK 0 imningdirda [^aieouqkâ€˜]
SFX BK 0 imdami [^aieouqkâ€˜]
SFX BK 0 imdachi [^aieouqkâ€˜]
SFX BK 0 imdadir [^aieouqkâ€˜]
SFX BK 0 imdada [^aieouqkâ€˜]
SFX BK 0 imdaku [^aieouqkâ€˜]
SFX BK 0 imdamikan [^aieouqkâ€˜]
SFX BK 0 imdamidi [^aieouqkâ€˜]
SFX BK 0 imdadirda [^aieouqkâ€˜]
SFX BK 0 imdanmi [^aieouqkâ€˜]
SFX BK 0 imdanchi [^aieouqkâ€˜]
SFX BK 0 imdandir [^aieouqkâ€˜]
SFX BK 0 imdanda [^aieouqkâ€˜]
SFX BK 0 imdanku [^aieouqkâ€˜]
SFX BK 0 imdanmikan [^aieouqkâ€˜]
SFX BK 0 imdanmidi [^aieouqkâ€˜]
SFX BK 0 imdandirda [^aieouqkâ€˜]
SFX BK 0 imdagimi [^aieouqkâ€˜]
SFX BK 0 imdagichi [^aieouqkâ€˜]
SFX BK 0 imdagidir [^aieouqkâ€˜]
SFX BK 0 imdagida [^aieouqkâ€˜]
SFX BK 0 imdagiku [^aieouqkâ€˜]
SFX BK 0 imdagimikan [^aieouqkâ€˜]
SFX BK 0 imdagimidi [^aieouqkâ€˜]
SFX BK 0 imdagidirda [^aieouqkâ€˜]
SFX BK 0 imdagidekmi [^aieouqkâ€˜]
SFX BK 0 imdagidekchi [^aieouqkâ€˜]
SFX BK 0 imdagidekdir [^aieouqkâ€˜]
SFX BK 0 imdagidekda [^aieouqkâ€˜]
SFX BK 0 imdagidekku [^aieouqkâ€˜]
SFX BK 0 imdagidekmikan [^aieouqkâ€˜]
SFX BK 0 imdagidekmidi [^aieouqkâ€˜]
SFX BK 0 imdagidekdirda [^aieouqkâ€˜]
SFX BK 0 imgami [^aieouqkâ€˜]
SFX BK 0 imgachi [^aieouqkâ€˜]
SFX BK 0 imgadir [^aieouqkâ€˜]
SFX BK 0 imgada [^aieouqkâ€˜]
SFX BK 0 imgaku [^aieouqkâ€˜]
SFX BK 0 imgamikan [^aieouqkâ€˜]
SFX BK 0 imgamidi [^aieouqkâ€˜]
SFX BK 0 imgadirda [^aieouqkâ€˜]
SFX BK 0 imgachami [^aieouqkâ€˜]
SFX BK 0 imgachachi [^aieouqkâ€˜]
SFX BK 0 imgachadir [^aieouqkâ€˜]
SFX BK 0 imgachada [^aieouqkâ€˜]
SFX BK 0 imgachaku [^aieouqkâ€˜]
SFX BK 0 imgachamikan [^aieouqkâ€˜]
SFX BK 0 imgachamidi [^aieouqkâ€˜]
SFX BK 0 imgachadirda [^aieouqkâ€˜]
SFX BK 0 imiznimi [^aieouqkâ€˜]
SFX BK 0 imiznichi [^aieouqkâ€˜]
SFX BK 0 imiznidir [^aieouqkâ€˜]
SFX BK 0 imiznida [^aieouqkâ€˜]
SFX BK 0 imizniku [^aieouqkâ€˜]
SFX BK 0 imiznimikan [^aieouqkâ€˜]
SFX BK 0 imiznimidi [^aieouqkâ€˜]
SFX BK 0 imiznidirda [^aieouqkâ€˜]
SFX BK 0 imizningmi [^aieouqkâ€˜]
SFX BK 0 imizningchi [^aieouqkâ€˜]
SFX BK 0 imizningdir [^aieouqkâ€˜]
SFX BK 0 imizningda [^aieouqkâ€˜]
SFX BK 0 imizningku [^aieouqkâ€˜]
SFX BK 0 imizningmikan [^aieouqkâ€˜]
SFX BK 0 imizningmidi [^aieouqkâ€˜]
SFX BK 0 imizningdirda [^aieouqkâ€˜]
SFX BK 0 imizdami [^aieouqkâ€˜]
SFX BK 0 imizdachi [^aieouqkâ€˜]
SFX BK 0 imizdadir [^aieouqkâ€˜]
SFX BK 0 imizdada [^aieouqkâ€˜]
SFX BK 0 imizdaku [^aieouqkâ€˜]
SFX BK 0 imizdamikan [^aieouqkâ€˜]
SFX BK 0 imizdamidi [^aieouqkâ€˜]
SFX BK 0 imizdadirda [^aieouqkâ€˜]
SFX BK 0 imizdanmi [^aieouqkâ€˜]
SFX BK 0 imizdanchi [^aieouqkâ€˜]
SFX BK 0 imizdandir [^aieouqkâ€˜]
SFX BK 0 imizdanda [^aieouqkâ€˜]
SFX BK 0 imizdanku [^aieouqkâ€˜]
SFX BK 0 imizdanmikan [^aieouqkâ€˜]
SFX BK 0 imizdanmidi [^aieouqkâ€˜]
SFX BK 0 imizdandirda [^aieouqkâ€˜]
SFX BK 0 imizdagimi [^aieouqkâ€˜]
SFX BK 0 imizdagichi [^aieouqkâ€˜]
SFX BK 0 imizdagidir [^aieouqkâ€˜]
SFX BK 0 imizdagida [^aieouqkâ€˜]
SFX BK 0 imizdagiku [^aieouqkâ€˜]
SFX BK 0 imizdagimikan [^aieouqkâ€˜]
SFX BK 0 imizdagimidi [^aieouqkâ€˜]
SFX BK 0 imizdagidirda [^aieouqkâ€˜]
SFX BK 0 imizdagidekmi [^aieouqkâ€˜]
SFX BK 0 imizdagidekchi [^aieouqkâ€˜]
SFX BK 0 imizdagidekdir [^aieouqkâ€˜]
SFX BK 0 imizdagidekda [^aieouqkâ€˜]
SFX BK 0 imizdagidekku [^aieouqkâ€˜]
SFX BK 0 imizdagidekmikan [^aieouqkâ€˜]
SFX BK 0 imizdagidekmidi [^aieouqkâ€˜]
SFX BK 0 imizdagidekdirda [^aieouqkâ€˜]
SFX BK 0 imizgami [^aieouqkâ€˜]
SFX BK 0 imizgachi [^aieouqkâ€˜]
SFX BK 0 imizgadir [^aieouqkâ€˜]
SFX BK 0 imizgada [^aieouqkâ€˜]
SFX BK 0 imizgaku [^aieouqkâ€˜]
SFX BK 0 imizgamikan [^aieouqkâ€˜]
SFX BK 0 imizgamidi [^aieouqkâ€˜]
SFX BK 0 imizgadirda [^aieouqkâ€˜]
SFX BK 0 imizgachami [^aieouqkâ€˜]
SFX BK 0 imizgachachi [^aieouqkâ€˜]
SFX BK 0 imizgachadir [^aieouqkâ€˜]
SFX BK 0 imizgachada [^aieouqkâ€˜]
SFX BK 0 imizgachaku [^aieouqkâ€˜]
SFX BK 0 imizgachamikan [^aieouqkâ€˜]
SFX BK 0 imizgachamidi [^aieouqkâ€˜]
SFX BK 0 imizgachadirda [^aieouqkâ€˜]
SFX BK 0 ingnimi [^aieouqkâ€˜]
SFX BK 0 ingnichi [^aieouqkâ€˜]
SFX BK 0 ingnidir [^aieouqkâ€˜]
SFX BK 0 ingnida [^aieouqkâ€˜]
SFX BK 0 ingniku [^aieouqkâ€˜]
SFX BK 0 ingnimikan [^aieouqkâ€˜]
SFX BK 0 ingnimidi [^aieouqkâ€˜]
SFX BK 0 ingnidirda [^aieouqkâ€˜]
SFX BK 0 ingningmi [^aieouqkâ€˜]
SFX BK 0 ingningchi [^aieouqkâ€˜]
SFX BK 0 ingningdir [^aieouqkâ€˜]
SFX BK 0 ingningda [^aieouqkâ€˜]
SFX BK 0 ingningku [^aieouqkâ€˜]
SFX BK 0 ingningmikan [^aieouqkâ€˜]
SFX BK 0 ingningmidi [^aieouqkâ€˜]
SFX BK 0 ingningdirda [^aieouqkâ€˜]
SFX BK 0 ingdami [^aieouqkâ€˜]
SFX BK 0 ingdachi [^aieouqkâ€˜]
SFX BK 0 ingdadir [^aieouqkâ€˜]
SFX BK 0 ingdada [^aieouqkâ€˜]
SFX BK 0 ingdaku [^aieouqkâ€˜]
SFX BK 0 ingdamikan [^aieouqkâ€˜]
SFX BK 0 ingdamidi [^aieouqkâ€˜]
SFX BK 0 ingdadirda [^aieouqkâ€˜]
SFX BK 0 ingdanmi [^aieouqkâ€˜]
SFX BK 0 ingdanchi [^aieouqkâ€˜]
SFX BK 0 ingdandir [^aieouqkâ€˜]
SFX BK 0 ingdanda [^aieouqkâ€˜]
SFX BK 0 ingdanku [^aieouqkâ€˜]
SFX BK 0 ingdanmikan [^aieouqkâ€˜]
SFX BK 0 ingdanmidi [^aieouqkâ€˜]
SFX BK 0 ingdandirda [^aieouqkâ€˜]
SFX BK 0 ingdagimi [^aieouqkâ€˜]
SFX BK 0 ingdagichi [^aieouqkâ€˜]
SFX BK 0 ingdagidir [^aieouqkâ€˜]
SFX BK 0 ingdagida [^aieouqkâ€˜]
SFX BK 0 ingdagiku [^aieouqkâ€˜]
SFX BK 0 ingdagimikan [^aieouqkâ€˜]
SFX BK 0 ingdagimidi [^aieouqkâ€˜]
SFX BK 0 ingdagidirda [^aieouqkâ€˜]
SFX BK 0 ingdagidekmi [^aieouqkâ€˜]
SFX BK 0 ingdagidekchi [^aieouqkâ€˜]
SFX BK 0 ingdagidekdir [^aieouqkâ€˜]
SFX BK 0 ingdagidekda [^aieouqkâ€˜]
SFX BK 0 ingdagidekku [^aieouqkâ€˜]
SFX BK 0 ingdagidekmikan [^aieouqkâ€˜]
SFX BK 0 ingdagidekmidi [^aieouqkâ€˜]
SFX BK 0 ingdagidekdirda [^aieouqkâ€˜]
SFX BK 0 inggami [^aieouqkâ€˜]
SFX BK 0 inggachi [^aieouqkâ€˜]
SFX BK 0 inggadir [^aieouqkâ€˜]
SFX BK 0 inggada [^aieouqkâ€˜]
SFX BK 0 inggaku [^aieouqkâ€˜]
SFX BK 0 inggamikan [^aieouqkâ€˜]
SFX BK 0 inggamidi [^aieouqkâ€˜]
SFX BK 0 inggadirda [^aieouqkâ€˜]
SFX BK 0 inggachami [^aieouqkâ€˜]
SFX BK 0 inggachachi [^aieouqkâ€˜]
SFX BK 0 inggachadir [^aieouqkâ€˜]
SFX BK 0 inggachada [^aieouqkâ€˜]
SFX BK 0 inggachaku [^aieouqkâ€˜]
SFX BK 0 inggachamikan [^aieouqkâ€˜]
SFX BK 0 inggachamidi [^aieouqkâ€˜]
SFX BK 0 inggachadirda [^aieouqkâ€˜]
SFX BK 0 ingiznimi [^aieouqkâ€˜]
SFX BK 0 ingiznichi [^aieouqkâ€˜]
SFX BK 0 ingiznidir [^aieouqkâ€˜]
SFX BK 0 ingiznida [^aieouqkâ€˜]
SFX BK 0 ingizniku [^aieouqkâ€˜]
SFX BK 0 ingiznimikan [^aieouqkâ€˜]
SFX BK 0 ingiznimidi [^aieouqkâ€˜]
SFX BK 0 ingiznidirda [^aieouqkâ€˜]
SFX BK 0 ingizningmi [^aieouqkâ€˜]
SFX BK 0 ingizningchi [^aieouqkâ€˜]
SFX BK 0 ingizningdir [^aieouqkâ€˜]
SFX BK 0 ingizningda [^aieouqkâ€˜]
SFX BK 0 ingizningku [^aieouqkâ€˜]
SFX BK 0 ingizningmikan [^aieouqkâ€˜]
SFX BK 0 ingizningmidi [^aieouqkâ€˜]
SFX BK 0 ingizningdirda [^aieouqkâ€˜]
SFX BK 0 ingizdami [^aieouqkâ€˜]
SFX BK 0 ingizdachi [^aieouqkâ€˜]
SFX BK 0 ingizdadir [^aieouqkâ€˜]
SFX BK 0 ingizdada [^aieouqkâ€˜]
SFX BK 0 ingizdaku [^aieouqkâ€˜]
SFX BK 0 ingizdamikan [^aieouqkâ€˜]
SFX BK 0 ingizdamidi [^aieouqkâ€˜]
SFX BK 0 ingizdadirda [^aieouqkâ€˜]
SFX BK 0 ingizdanmi [^aieouqkâ€˜]
SFX BK 0 ingizdanchi [^aieouqkâ€˜]
SFX BK 0 ingizdandir [^aieouqkâ€˜]
SFX BK 0 ingizdanda [^aieouqkâ€˜]
SFX BK 0 ingizdanku [^aieouqkâ€˜]
SFX BK 0 ingizdanmikan [^aieouqkâ€˜]
SFX BK 0 ingizdanmidi [^aieouqkâ€˜]
SFX BK 0 ingizdandirda [^aieouqkâ€˜]
SFX BK 0 ingizdagimi [^aieouqkâ€˜]
SFX BK 0 ingizdagichi [^aieouqkâ€˜]
SFX BK 0 ingizdagidir [^aieouqkâ€˜]
SFX BK 0 ingizdagida [^aieouqkâ€˜]
SFX BK 0 ingizdagiku [^aieouqkâ€˜]
SFX BK 0 ingizdagimikan [^aieouqkâ€˜]
SFX BK 0 ingizdagimidi [^aieouqkâ€˜]
SFX BK 0 ingizdagidirda [^aieouqkâ€˜]
SFX BK 0 ingizdagidekmi [^aieouqkâ€˜]
SFX BK 0 ingizdagidekchi [^aieouqkâ€˜]
SFX BK 0 ingizdagidekdir [^aieouqkâ€˜]
SFX BK 0 ingizdagidekda [^aieouqkâ€˜]
SFX BK 0 ingizdagidekku [^aieouqkâ€˜]
SFX BK 0 ingizdagidekmikan [^aieouqkâ€˜]
SFX BK 0 ingizdagidekmidi [^aieouqkâ€˜]
SFX BK 0 ingizdagidekdirda [^aieouqkâ€˜]
SFX BK 0 ingizgami [^aieouqkâ€˜]
SFX BK 0 ingizgachi [^aieouqkâ€˜]
SFX BK 0 ingizgadir [^aieouqkâ€˜]
SFX BK 0 ingizgada [^aieouqkâ€˜]
SFX BK 0 ingizgaku [^aieouqkâ€˜]
SFX BK 0 ingizgamikan [^aieouqkâ€˜]
SFX BK 0 ingizgamidi [^aieouqkâ€˜]
SFX BK 0 ingizgadirda [^aieouqkâ€˜]
SFX BK 0 ingizgachami [^aieouqkâ€˜]
SFX BK 0 ingizgachachi [^aieouqkâ€˜]
SFX BK 0 ingizgachadir [^aieouqkâ€˜]
SFX BK 0 ingizgachada [^aieouqkâ€˜]
SFX BK 0 ingizgachaku [^aieouqkâ€˜]
SFX BK 0 ingizgachamikan [^aieouqkâ€˜]
SFX BK 0 ingizgachamidi [^aieouqkâ€˜]
SFX BK 0 ingizgachadirda [^aieouqkâ€˜]
SFX BK 0 inimi [^aieouqkâ€˜]
SFX BK 0 inichi [^aieouqkâ€˜]
SFX BK 0 inidir [^aieouqkâ€˜]
SFX BK 0 inida [^aieouqkâ€˜]
SFX BK 0 iniku [^aieouqkâ€˜]
SFX BK 0 inimikan [^aieouqkâ€˜]
SFX BK 0 inimidi [^aieouqkâ€˜]
SFX BK 0 inidirda [^aieouqkâ€˜]
SFX BK 0 iningmi [^aieouqkâ€˜]
SFX BK 0 iningchi [^aieouqkâ€˜]
SFX BK 0 iningdir [^aieouqkâ€˜]
SFX BK 0 iningda [^aieouqkâ€˜]
SFX BK 0 iningku [^aieouqkâ€˜]
SFX BK 0 iningmikan [^aieouqkâ€˜]
SFX BK 0 iningmidi [^aieouqkâ€˜]
SFX BK 0 iningdirda [^aieouqkâ€˜]
SFX BK 0 idami [^aieouqkâ€˜]
SFX BK 0 idachi [^aieouqkâ€˜]
SFX BK 0 idadir [^aieouqkâ€˜]
SFX BK 0 idada [^aieouqkâ€˜]
SFX BK 0 idaku [^aieouqkâ€˜]
SFX BK 0 idamikan [^aieouqkâ€˜]
SFX BK 0 idamidi [^aieouqkâ€˜]
SFX BK 0 idadirda [^aieouqkâ€˜]
SFX BK 0 idanmi [^aieouqkâ€˜]
SFX BK 0 idanchi [^aieouqkâ€˜]
SFX BK 0 idandir [^aieouqkâ€˜]
SFX BK 0 idanda [^aieouqkâ€˜]
SFX BK 0 idanku [^aieouqkâ€˜]
SFX BK 0 idanmikan [^aieouqkâ€˜]
SFX BK 0 idanmidi [^aieouqkâ€˜]
SFX BK 0 idandirda [^aieouqkâ€˜]
SFX BK 0 idagimi [^aieouqkâ€˜]
SFX BK 0 idagichi [^aieouqkâ€˜]
SFX BK 0 idagidir [^aieouqkâ€˜]
SFX BK 0 idagida [^aieouqkâ€˜]
SFX BK 0 idagiku [^aieouqkâ€˜]
SFX BK 0 idagimikan [^aieouqkâ€˜]
SFX BK 0 idagimidi [^aieouqkâ€˜]
SFX BK 0 idagidirda [^aieouqkâ€˜]
SFX BK 0 idagidekmi [^aieouqkâ€˜]
SFX BK 0 idagidekchi [^aieouqkâ€˜]
SFX BK 0 idagidekdir [^aieouqkâ€˜]
SFX BK 0 idagidekda [^aieouqkâ€˜]
SFX BK 0 idagidekku [^aieouqkâ€˜]
SFX BK 0 idagidekmikan [^aieouqkâ€˜]
SFX BK 0 idagidekmidi [^aieouqkâ€˜]
SFX BK 0 idagidekdirda [^aieouqkâ€˜]
SFX BK 0 igami [^aieouqkâ€˜]
SFX BK 0 igachi [^aieouqkâ€˜]
SFX BK 0 igadir [^aieouqkâ€˜]
SFX BK 0 igada [^aieouqkâ€˜]
SFX BK 0 igaku [^aieouqkâ€˜]
SFX BK 0 igamikan [^aieouqkâ€˜]
SFX BK 0 igamidi [^aieouqkâ€˜]
SFX BK 0 igadirda [^aieouqkâ€˜]
SFX BK 0 igachami [^aieouqkâ€˜]
SFX BK 0 igachachi [^aieouqkâ€˜]
SFX BK 0 igachadir [^aieouqkâ€˜]
SFX BK 0 igachada [^aieouqkâ€˜]
SFX BK 0 igachaku [^aieouqkâ€˜]
SFX BK 0 igachamikan [^aieouqkâ€˜]
SFX BK 0 igachamidi [^aieouqkâ€˜]
SFX BK 0 igachadirda [^aieouqkâ€˜]

# OT.IL/EGALIK.IL : 1SHB:TSH:MI?
SFX BL Y 1600
SFX BL il limnimi il
SFX BL il limnichi il
SFX BL il limnidir il
SFX BL il limnida il
SFX BL il limniku il
SFX BL il limnimikan il
SFX BL il limnimidi il
SFX BL il limnidirda il
SFX BL il limningmi il
SFX BL il limningchi il
SFX BL il limningdir il
SFX BL il limningda il
SFX BL il limningku il
SFX BL il limningmikan il
SFX BL il limningmidi il
SFX BL il limningdirda il
SFX BL il limdami il
SFX BL il limdachi il
SFX BL il limdadir il
SFX BL il limdada il
SFX BL il limdaku il
SFX BL il limdamikan il
SFX BL il limdamidi il
SFX BL il limdadirda il
SFX BL il limdanmi il
SFX BL il limdanchi il
SFX BL il limdandir il
SFX BL il limdanda il
SFX BL il limdanku il
SFX BL il limdanmikan il
SFX BL il limdanmidi il
SFX BL il limdandirda il
SFX BL il limdagimi il
SFX BL il limdagichi il
SFX BL il limdagidir il
SFX BL il limdagida il
SFX BL il limdagiku il
SFX BL il limdagimikan il
SFX BL il limdagimidi il
SFX BL il limdagidirda il
SFX BL il limdagidekmi il
SFX BL il limdagidekchi il
SFX BL il limdagidekdir il
SFX BL il limdagidekda il
SFX BL il limdagidekku il
SFX BL il limdagidekmikan il
SFX BL il limdagidekmidi il
SFX BL il limdagidekdirda il
SFX BL il limgami il
SFX BL il limgachi il
SFX BL il limgadir il
SFX BL il limgada il
SFX BL il limgaku il
SFX BL il limgamikan il
SFX BL il limgamidi il
SFX BL il limgadirda il
SFX BL il limgachami il
SFX BL il limgachachi il
SFX BL il limgachadir il
SFX BL il limgachada il
SFX BL il limgachaku il
SFX BL il limgachamikan il
SFX BL il limgachamidi il
SFX BL il limgachadirda il
SFX BL il limiznimi il
SFX BL il limiznichi il
SFX BL il limiznidir il
SFX BL il limiznida il
SFX BL il limizniku il
SFX BL il limiznimikan il
SFX BL il limiznimidi il
SFX BL il limiznidirda il
SFX BL il limizningmi il
SFX BL il limizningchi il
SFX BL il limizningdir il
SFX BL il limizningda il
SFX BL il limizningku il
SFX BL il limizningmikan il
SFX BL il limizningmidi il
SFX BL il limizningdirda il
SFX BL il limizdami il
SFX BL il limizdachi il
SFX BL il limizdadir il
SFX BL il limizdada il
SFX BL il limizdaku il
SFX BL il limizdamikan il
SFX BL il limizdamidi il
SFX BL il limizdadirda il
SFX BL il limizdanmi il
SFX BL il limizdanchi il
SFX BL il limizdandir il
SFX BL il limizdanda il
SFX BL il limizdanku il
SFX BL il limizdanmikan il
SFX BL il limizdanmidi il
SFX BL il limizdandirda il
SFX BL il limizdagimi il
SFX BL il limizdagichi il
SFX BL il limizdagidir il
SFX BL il limizdagida il
SFX BL il limizdagiku il
SFX BL il limizdagimikan il
SFX BL il limizdagimidi il
SFX BL il limizdagidirda il
SFX BL il limizdagidekmi il
SFX BL il limizdagidekchi il
SFX BL il limizdagidekdir il
SFX BL il limizdagidekda il
SFX BL il limizdagidekku il
SFX BL il limizdagidekmikan il
SFX BL il limizdagidekmidi il
SFX BL il limizdagidekdirda il
SFX BL il limizgami il
SFX BL il limizgachi il
SFX BL il limizgadir il
SFX BL il limizgada il
SFX BL il limizgaku il
SFX BL il limizgamikan il
SFX BL il limizgamidi il
SFX BL il limizgadirda il
SFX BL il limizgachami il
SFX BL il limizgachachi il
SFX BL il limizgachadir il
SFX BL il limizgachada il
SFX BL il limizgachaku il
SFX BL il limizgachamikan il
SFX BL il limizgachamidi il
SFX BL il limizgachadirda il
SFX BL il lingnimi il
SFX BL il lingnichi il
SFX BL il lingnidir il
SFX BL il lingnida il
SFX BL il lingniku il
SFX BL il lingnimikan il
SFX BL il lingnimidi il
SFX BL il lingnidirda il
SFX BL il lingningmi il
SFX BL il lingningchi il
SFX BL il lingningdir il
SFX BL il lingningda il
SFX BL il lingningku il
SFX BL il lingningmikan il
SFX BL il lingningmidi il
SFX BL il lingningdirda il
SFX BL il lingdami il
SFX BL il lingdachi il
SFX BL il lingdadir il
SFX BL il lingdada il
SFX BL il lingdaku il
SFX BL il lingdamikan il
SFX BL il lingdamidi il
SFX BL il lingdadirda il
SFX BL il lingdanmi il
SFX BL il lingdanchi il
SFX BL il lingdandir il
SFX BL il lingdanda il
SFX BL il lingdanku il
SFX BL il lingdanmikan il
SFX BL il lingdanmidi il
SFX BL il lingdandirda il
SFX BL il lingdagimi il
SFX BL il lingdagichi il
SFX BL il lingdagidir il
SFX BL il lingdagida il
SFX BL il lingdagiku il
SFX BL il lingdagimikan il
SFX BL il lingdagimidi il
SFX BL il lingdagidirda il
SFX BL il lingdagidekmi il
SFX BL il lingdagidekchi il
SFX BL il lingdagidekdir il
SFX BL il lingdagidekda il
SFX BL il lingdagidekku il
SFX BL il lingdagidekmikan il
SFX BL il lingdagidekmidi il
SFX BL il lingdagidekdirda il
SFX BL il linggami il
SFX BL il linggachi il
SFX BL il linggadir il
SFX BL il linggada il
SFX BL il linggaku il
SFX BL il linggamikan il
SFX BL il linggamidi il
SFX BL il linggadirda il
SFX BL il linggachami il
SFX BL il linggachachi il
SFX BL il linggachadir il
SFX BL il linggachada il
SFX BL il linggachaku il
SFX BL il linggachamikan il
SFX BL il linggachamidi il
SFX BL il linggachadirda il
SFX BL il lingiznimi il
SFX BL il lingiznichi il
SFX BL il lingiznidir il
SFX BL il lingiznida il
SFX BL il lingizniku il
SFX BL il lingiznimikan il
SFX BL il lingiznimidi il
SFX BL il lingiznidirda il
SFX BL il lingizningmi il
SFX BL il lingizningchi il
SFX BL il lingizningdir il
SFX BL il lingizningda il
SFX BL il lingizningku il
SFX BL il lingizningmikan il
SFX BL il lingizningmidi il
SFX BL il lingizningdirda il
SFX BL il lingizdami il
SFX BL il lingizdachi il
SFX BL il lingizdadir il
SFX BL il lingizdada il
SFX BL il lingizdaku il
SFX BL il lingizdamikan il
SFX BL il lingizdamidi il
SFX BL il lingizdadirda il
SFX BL il lingizdanmi il
SFX BL il lingizdanchi il
SFX BL il lingizdandir il
SFX BL il lingizdanda il
SFX BL il lingizdanku il
SFX BL il lingizdanmikan il
SFX BL il lingizdanmidi il
SFX BL il lingizdandirda il
SFX BL il lingizdagimi il
SFX BL il lingizdagichi il
SFX BL il lingizdagidir il
SFX BL il lingizdagida il
SFX BL il lingizdagiku il
SFX BL il lingizdagimikan il
SFX BL il lingizdagimidi il
SFX BL il lingizdagidirda il
SFX BL il lingizdagidekmi il
SFX BL il lingizdagidekchi il
SFX BL il lingizdagidekdir il
SFX BL il lingizdagidekda il
SFX BL il lingizdagidekku il
SFX BL il lingizdagidekmikan il
SFX BL il lingizdagidekmidi il
SFX BL il lingizdagidekdirda il
SFX BL il lingizgami il
SFX BL il lingizgachi il
SFX BL il lingizgadir il
SFX BL il lingizgada il
SFX BL il lingizgaku il
SFX BL il lingizgamikan il
SFX BL il lingizgamidi il
SFX BL il lingizgadirda il
SFX BL il lingizgachami il
SFX BL il lingizgachachi il
SFX BL il lingizgachadir il
SFX BL il lingizgachada il
SFX BL il lingizgachaku il
SFX BL il lingizgachamikan il
SFX BL il lingizgachamidi il
SFX BL il lingizgachadirda il
SFX BL il linimi il
SFX BL il linichi il
SFX BL il linidir il
SFX BL il linida il
SFX BL il liniku il
SFX BL il linimikan il
SFX BL il linimidi il
SFX BL il linidirda il
SFX BL il liningmi il
SFX BL il liningchi il
SFX BL il liningdir il
SFX BL il liningda il
SFX BL il liningku il
SFX BL il liningmikan il
SFX BL il liningmidi il
SFX BL il liningdirda il
SFX BL il lidami il
SFX BL il lidachi il
SFX BL il lidadir il
SFX BL il lidada il
SFX BL il lidaku il
SFX BL il lidamikan il
SFX BL il lidamidi il
SFX BL il lidadirda il
SFX BL il lidanmi il
SFX BL il lidanchi il
SFX BL il lidandir il
SFX BL il lidanda il
SFX BL il lidanku il
SFX BL il lidanmikan il
SFX BL il lidanmidi il
SFX BL il lidandirda il
SFX BL il lidagimi il
SFX BL il lidagichi il
SFX BL il lidagidir il
SFX BL il lidagida il
SFX BL il lidagiku il
SFX BL il lidagimikan il
SFX BL il lidagimidi il
SFX BL il lidagidirda il
SFX BL il lidagidekmi il
SFX BL il lidagidekchi il
SFX BL il lidagidekdir il
SFX BL il lidagidekda il
SFX BL il lidagidekku il
SFX BL il lidagidekmikan il
SFX BL il lidagidekmidi il
SFX BL il lidagidekdirda il
SFX BL il ligami il
SFX BL il ligachi il
SFX BL il ligadir il
SFX BL il ligada il
SFX BL il ligaku il
SFX BL il ligamikan il
SFX BL il ligamidi il
SFX BL il ligadirda il
SFX BL il ligachami il
SFX BL il ligachachi il
SFX BL il ligachadir il
SFX BL il ligachada il
SFX BL il ligachaku il
SFX BL il ligachamikan il
SFX BL il ligachamidi il
SFX BL il ligachadirda il
SFX BL ar rimnimi ar
SFX BL ar rimnichi ar
SFX BL ar rimnidir ar
SFX BL ar rimnida ar
SFX BL ar rimniku ar
SFX BL ar rimnimikan ar
SFX BL ar rimnimidi ar
SFX BL ar rimnidirda ar
SFX BL ar rimningmi ar
SFX BL ar rimningchi ar
SFX BL ar rimningdir ar
SFX BL ar rimningda ar
SFX BL ar rimningku ar
SFX BL ar rimningmikan ar
SFX BL ar rimningmidi ar
SFX BL ar rimningdirda ar
SFX BL ar rimdami ar
SFX BL ar rimdachi ar
SFX BL ar rimdadir ar
SFX BL ar rimdada ar
SFX BL ar rimdaku ar
SFX BL ar rimdamikan ar
SFX BL ar rimdamidi ar
SFX BL ar rimdadirda ar
SFX BL ar rimdanmi ar
SFX BL ar rimdanchi ar
SFX BL ar rimdandir ar
SFX BL ar rimdanda ar
SFX BL ar rimdanku ar
SFX BL ar rimdanmikan ar
SFX BL ar rimdanmidi ar
SFX BL ar rimdandirda ar
SFX BL ar rimdagimi ar
SFX BL ar rimdagichi ar
SFX BL ar rimdagidir ar
SFX BL ar rimdagida ar
SFX BL ar rimdagiku ar
SFX BL ar rimdagimikan ar
SFX BL ar rimdagimidi ar
SFX BL ar rimdagidirda ar
SFX BL ar rimdagidekmi ar
SFX BL ar rimdagidekchi ar
SFX BL ar rimdagidekdir ar
SFX BL ar rimdagidekda ar
SFX BL ar rimdagidekku ar
SFX BL ar rimdagidekmikan ar
SFX BL ar rimdagidekmidi ar
SFX BL ar rimdagidekdirda ar
SFX BL ar rimgami ar
SFX BL ar rimgachi ar
SFX BL ar rimgadir ar
SFX BL ar rimgada ar
SFX BL ar rimgaku ar
SFX BL ar rimgamikan ar
SFX BL ar rimgamidi ar
SFX BL ar rimgadirda ar
SFX BL ar rimgachami ar
SFX BL ar rimgachachi ar
SFX BL ar rimgachadir ar
SFX BL ar rimgachada ar
SFX BL ar rimgachaku ar
SFX BL ar rimgachamikan ar
SFX BL ar rimgachamidi ar
SFX BL ar rimgachadirda ar
SFX BL ar rimiznimi ar
SFX BL ar rimiznichi ar
SFX BL ar rimiznidir ar
SFX BL ar rimiznida ar
SFX BL ar rimizniku ar
SFX BL ar rimiznimikan ar
SFX BL ar rimiznimidi ar
SFX BL ar rimiznidirda ar
SFX BL ar rimizningmi ar
SFX BL ar rimizningchi ar
SFX BL ar rimizningdir ar
SFX BL ar rimizningda ar
SFX BL ar rimizningku ar
SFX BL ar rimizningmikan ar
SFX BL ar rimizningmidi ar
SFX BL ar rimizningdirda ar
SFX BL ar rimizdami ar
SFX BL ar rimizdachi ar
SFX BL ar rimizdadir ar
SFX BL ar rimizdada ar
SFX BL ar rimizdaku ar
SFX BL ar rimizdamikan ar
SFX BL ar rimizdamidi ar
SFX BL ar rimizdadirda ar
SFX BL ar rimizdanmi ar
SFX BL ar rimizdanchi ar
SFX BL ar rimizdandir ar
SFX BL ar rimizdanda ar
SFX BL ar rimizdanku ar
SFX BL ar rimizdanmikan ar
SFX BL ar rimizdanmidi ar
SFX BL ar rimizdandirda ar
SFX BL ar rimizdagimi ar
SFX BL ar rimizdagichi ar
SFX BL ar rimizdagidir ar
SFX BL ar rimizdagida ar
SFX BL ar rimizdagiku ar
SFX BL ar rimizdagimikan ar
SFX BL ar rimizdagimidi ar
SFX BL ar rimizdagidirda ar
SFX BL ar rimizdagidekmi ar
SFX BL ar rimizdagidekchi ar
SFX BL ar rimizdagidekdir ar
SFX BL ar rimizdagidekda ar
SFX BL ar rimizdagidekku ar
SFX BL ar rimizdagidekmikan ar
SFX BL ar rimizdagidekmidi ar
SFX BL ar rimizdagidekdirda ar
SFX BL ar rimizgami ar
SFX BL ar rimizgachi ar
SFX BL ar rimizgadir ar
SFX BL ar rimizgada ar
SFX BL ar rimizgaku ar
SFX BL ar rimizgamikan ar
SFX BL ar rimizgamidi ar
SFX BL ar rimizgadirda ar
SFX BL ar rimizgachami ar
SFX BL ar rimizgachachi ar
SFX BL ar rimizgachadir ar
SFX BL ar rimizgachada ar
SFX BL ar rimizgachaku ar
SFX BL ar rimizgachamikan ar
SFX BL ar rimizgachamidi ar
SFX BL ar rimizgachadirda ar
SFX BL ar ringnimi ar
SFX BL ar ringnichi ar
SFX BL ar ringnidir ar
SFX BL ar ringnida ar
SFX BL ar ringniku ar
SFX BL ar ringnimikan ar
SFX BL ar ringnimidi ar
SFX BL ar ringnidirda ar
SFX BL ar ringningmi ar
SFX BL ar ringningchi ar
SFX BL ar ringningdir ar
SFX BL ar ringningda ar
SFX BL ar ringningku ar
SFX BL ar ringningmikan ar
SFX BL ar ringningmidi ar
SFX BL ar ringningdirda ar
SFX BL ar ringdami ar
SFX BL ar ringdachi ar
SFX BL ar ringdadir ar
SFX BL ar ringdada ar
SFX BL ar ringdaku ar
SFX BL ar ringdamikan ar
SFX BL ar ringdamidi ar
SFX BL ar ringdadirda ar
SFX BL ar ringdanmi ar
SFX BL ar ringdanchi ar
SFX BL ar ringdandir ar
SFX BL ar ringdanda ar
SFX BL ar ringdanku ar
SFX BL ar ringdanmikan ar
SFX BL ar ringdanmidi ar
SFX BL ar ringdandirda ar
SFX BL ar ringdagimi ar
SFX BL ar ringdagichi ar
SFX BL ar ringdagidir ar
SFX BL ar ringdagida ar
SFX BL ar ringdagiku ar
SFX BL ar ringdagimikan ar
SFX BL ar ringdagimidi ar
SFX BL ar ringdagidirda ar
SFX BL ar ringdagidekmi ar
SFX BL ar ringdagidekchi ar
SFX BL ar ringdagidekdir ar
SFX BL ar ringdagidekda ar
SFX BL ar ringdagidekku ar
SFX BL ar ringdagidekmikan ar
SFX BL ar ringdagidekmidi ar
SFX BL ar ringdagidekdirda ar
SFX BL ar ringgami ar
SFX BL ar ringgachi ar
SFX BL ar ringgadir ar
SFX BL ar ringgada ar
SFX BL ar ringgaku ar
SFX BL ar ringgamikan ar
SFX BL ar ringgamidi ar
SFX BL ar ringgadirda ar
SFX BL ar ringgachami ar
SFX BL ar ringgachachi ar
SFX BL ar ringgachadir ar
SFX BL ar ringgachada ar
SFX BL ar ringgachaku ar
SFX BL ar ringgachamikan ar
SFX BL ar ringgachamidi ar
SFX BL ar ringgachadirda ar
SFX BL ar ringiznimi ar
SFX BL ar ringiznichi ar
SFX BL ar ringiznidir ar
SFX BL ar ringiznida ar
SFX BL ar ringizniku ar
SFX BL ar ringiznimikan ar
SFX BL ar ringiznimidi ar
SFX BL ar ringiznidirda ar
SFX BL ar ringizningmi ar
SFX BL ar ringizningchi ar
SFX BL ar ringizningdir ar
SFX BL ar ringizningda ar
SFX BL ar ringizningku ar
SFX BL ar ringizningmikan ar
SFX BL ar ringizningmidi ar
SFX BL ar ringizningdirda ar
SFX BL ar ringizdami ar
SFX BL ar ringizdachi ar
SFX BL ar ringizdadir ar
SFX BL ar ringizdada ar
SFX BL ar ringizdaku ar
SFX BL ar ringizdamikan ar
SFX BL ar ringizdamidi ar
SFX BL ar ringizdadirda ar
SFX BL ar ringizdanmi ar
SFX BL ar ringizdanchi ar
SFX BL ar ringizdandir ar
SFX BL ar ringizdanda ar
SFX BL ar ringizdanku ar
SFX BL ar ringizdanmikan ar
SFX BL ar ringizdanmidi ar
SFX BL ar ringizdandirda ar
SFX BL ar ringizdagimi ar
SFX BL ar ringizdagichi ar
SFX BL ar ringizdagidir ar
SFX BL ar ringizdagida ar
SFX BL ar ringizdagiku ar
SFX BL ar ringizdagimikan ar
SFX BL ar ringizdagimidi ar
SFX BL ar ringizdagidirda ar
SFX BL ar ringizdagidekmi ar
SFX BL ar ringizdagidekchi ar
SFX BL ar ringizdagidekdir ar
SFX BL ar ringizdagidekda ar
SFX BL ar ringizdagidekku ar
SFX BL ar ringizdagidekmikan ar
SFX BL ar ringizdagidekmidi ar
SFX BL ar ringizdagidekdirda ar
SFX BL ar ringizgami ar
SFX BL ar ringizgachi ar
SFX BL ar ringizgadir ar
SFX BL ar ringizgada ar
SFX BL ar ringizgaku ar
SFX BL ar ringizgamikan ar
SFX BL ar ringizgamidi ar
SFX BL ar ringizgadirda ar
SFX BL ar ringizgachami ar
SFX BL ar ringizgachachi ar
SFX BL ar ringizgachadir ar
SFX BL ar ringizgachada ar
SFX BL ar ringizgachaku ar
SFX BL ar ringizgachamikan ar
SFX BL ar ringizgachamidi ar
SFX BL ar ringizgachadirda ar
SFX BL ar rinimi ar
SFX BL ar rinichi ar
SFX BL ar rinidir ar
SFX BL ar rinida ar
SFX BL ar riniku ar
SFX BL ar rinimikan ar
SFX BL ar rinimidi ar
SFX BL ar rinidirda ar
SFX BL ar riningmi ar
SFX BL ar riningchi ar
SFX BL ar riningdir ar
SFX BL ar riningda ar
SFX BL ar riningku ar
SFX BL ar riningmikan ar
SFX BL ar riningmidi ar
SFX BL ar riningdirda ar
SFX BL ar ridami ar
SFX BL ar ridachi ar
SFX BL ar ridadir ar
SFX BL ar ridada ar
SFX BL ar ridaku ar
SFX BL ar ridamikan ar
SFX BL ar ridamidi ar
SFX BL ar ridadirda ar
SFX BL ar ridanmi ar
SFX BL ar ridanchi ar
SFX BL ar ridandir ar
SFX BL ar ridanda ar
SFX BL ar ridanku ar
SFX BL ar ridanmikan ar
SFX BL ar ridanmidi ar
SFX BL ar ridandirda ar
SFX BL ar ridagimi ar
SFX BL ar ridagichi ar
SFX BL ar ridagidir ar
SFX BL ar ridagida ar
SFX BL ar ridagiku ar
SFX BL ar ridagimikan ar
SFX BL ar ridagimidi ar
SFX BL ar ridagidirda ar
SFX BL ar ridagidekmi ar
SFX BL ar ridagidekchi ar
SFX BL ar ridagidekdir ar
SFX BL ar ridagidekda ar
SFX BL ar ridagidekku ar
SFX BL ar ridagidekmikan ar
SFX BL ar ridagidekmidi ar
SFX BL ar ridagidekdirda ar
SFX BL ar rigami ar
SFX BL ar rigachi ar
SFX BL ar rigadir ar
SFX BL ar rigada ar
SFX BL ar rigaku ar
SFX BL ar rigamikan ar
SFX BL ar rigamidi ar
SFX BL ar rigadirda ar
SFX BL ar rigachami ar
SFX BL ar rigachachi ar
SFX BL ar rigachadir ar
SFX BL ar rigachada ar
SFX BL ar rigachaku ar
SFX BL ar rigachamikan ar
SFX BL ar rigachamidi ar
SFX BL ar rigachadirda ar
SFX BL im mimnimi im
SFX BL im mimnichi im
SFX BL im mimnidir im
SFX BL im mimnida im
SFX BL im mimniku im
SFX BL im mimnimikan im
SFX BL im mimnimidi im
SFX BL im mimnidirda im
SFX BL im mimningmi im
SFX BL im mimningchi im
SFX BL im mimningdir im
SFX BL im mimningda im
SFX BL im mimningku im
SFX BL im mimningmikan im
SFX BL im mimningmidi im
SFX BL im mimningdirda im
SFX BL im mimdami im
SFX BL im mimdachi im
SFX BL im mimdadir im
SFX BL im mimdada im
SFX BL im mimdaku im
SFX BL im mimdamikan im
SFX BL im mimdamidi im
SFX BL im mimdadirda im
SFX BL im mimdanmi im
SFX BL im mimdanchi im
SFX BL im mimdandir im
SFX BL im mimdanda im
SFX BL im mimdanku im
SFX BL im mimdanmikan im
SFX BL im mimdanmidi im
SFX BL im mimdandirda im
SFX BL im mimdagimi im
SFX BL im mimdagichi im
SFX BL im mimdagidir im
SFX BL im mimdagida im
SFX BL im mimdagiku im
SFX BL im mimdagimikan im
SFX BL im mimdagimidi im
SFX BL im mimdagidirda im
SFX BL im mimdagidekmi im
SFX BL im mimdagidekchi im
SFX BL im mimdagidekdir im
SFX BL im mimdagidekda im
SFX BL im mimdagidekku im
SFX BL im mimdagidekmikan im
SFX BL im mimdagidekmidi im
SFX BL im mimdagidekdirda im
SFX BL im mimgami im
SFX BL im mimgachi im
SFX BL im mimgadir im
SFX BL im mimgada im
SFX BL im mimgaku im
SFX BL im mimgamikan im
SFX BL im mimgamidi im
SFX BL im mimgadirda im
SFX BL im mimgachami im
SFX BL im mimgachachi im
SFX BL im mimgachadir im
SFX BL im mimgachada im
SFX BL im mimgachaku im
SFX BL im mimgachamikan im
SFX BL im mimgachamidi im
SFX BL im mimgachadirda im
SFX BL im mimiznimi im
SFX BL im mimiznichi im
SFX BL im mimiznidir im
SFX BL im mimiznida im
SFX BL im mimizniku im
SFX BL im mimiznimikan im
SFX BL im mimiznimidi im
SFX BL im mimiznidirda im
SFX BL im mimizningmi im
SFX BL im mimizningchi im
SFX BL im mimizningdir im
SFX BL im mimizningda im
SFX BL im mimizningku im
SFX BL im mimizningmikan im
SFX BL im mimizningmidi im
SFX BL im mimizningdirda im
SFX BL im mimizdami im
SFX BL im mimizdachi im
SFX BL im mimizdadir im
SFX BL im mimizdada im
SFX BL im mimizdaku im
SFX BL im mimizdamikan im
SFX BL im mimizdamidi im
SFX BL im mimizdadirda im
SFX BL im mimizdanmi im
SFX BL im mimizdanchi im
SFX BL im mimizdandir im
SFX BL im mimizdanda im
SFX BL im mimizdanku im
SFX BL im mimizdanmikan im
SFX BL im mimizdanmidi im
SFX BL im mimizdandirda im
SFX BL im mimizdagimi im
SFX BL im mimizdagichi im
SFX BL im mimizdagidir im
SFX BL im mimizdagida im
SFX BL im mimizdagiku im
SFX BL im mimizdagimikan im
SFX BL im mimizdagimidi im
SFX BL im mimizdagidirda im
SFX BL im mimizdagidekmi im
SFX BL im mimizdagidekchi im
SFX BL im mimizdagidekdir im
SFX BL im mimizdagidekda im
SFX BL im mimizdagidekku im
SFX BL im mimizdagidekmikan im
SFX BL im mimizdagidekmidi im
SFX BL im mimizdagidekdirda im
SFX BL im mimizgami im
SFX BL im mimizgachi im
SFX BL im mimizgadir im
SFX BL im mimizgada im
SFX BL im mimizgaku im
SFX BL im mimizgamikan im
SFX BL im mimizgamidi im
SFX BL im mimizgadirda im
SFX BL im mimizgachami im
SFX BL im mimizgachachi im
SFX BL im mimizgachadir im
SFX BL im mimizgachada im
SFX BL im mimizgachaku im
SFX BL im mimizgachamikan im
SFX BL im mimizgachamidi im
SFX BL im mimizgachadirda im
SFX BL im mingnimi im
SFX BL im mingnichi im
SFX BL im mingnidir im
SFX BL im mingnida im
SFX BL im mingniku im
SFX BL im mingnimikan im
SFX BL im mingnimidi im
SFX BL im mingnidirda im
SFX BL im mingningmi im
SFX BL im mingningchi im
SFX BL im mingningdir im
SFX BL im mingningda im
SFX BL im mingningku im
SFX BL im mingningmikan im
SFX BL im mingningmidi im
SFX BL im mingningdirda im
SFX BL im mingdami im
SFX BL im mingdachi im
SFX BL im mingdadir im
SFX BL im mingdada im
SFX BL im mingdaku im
SFX BL im mingdamikan im
SFX BL im mingdamidi im
SFX BL im mingdadirda im
SFX BL im mingdanmi im
SFX BL im mingdanchi im
SFX BL im mingdandir im
SFX BL im mingdanda im
SFX BL im mingdanku im
SFX BL im mingdanmikan im
SFX BL im mingdanmidi im
SFX BL im mingdandirda im
SFX BL im mingdagimi im
SFX BL im mingdagichi im
SFX BL im mingdagidir im
SFX BL im mingdagida im
SFX BL im mingdagiku im
SFX BL im mingdagimikan im
SFX BL im mingdagimidi im
SFX BL im mingdagidirda im
SFX BL im mingdagidekmi im
SFX BL im mingdagidekchi im
SFX BL im mingdagidekdir im
SFX BL im mingdagidekda im
SFX BL im mingdagidekku im
SFX BL im mingdagidekmikan im
SFX BL im mingdagidekmidi im
SFX BL im mingdagidekdirda im
SFX BL im minggami im
SFX BL im minggachi im
SFX BL im minggadir im
SFX BL im minggada im
SFX BL im minggaku im
SFX BL im minggamikan im
SFX BL im minggamidi im
SFX BL im minggadirda im
SFX BL im minggachami im
SFX BL im minggachachi im
SFX BL im minggachadir im
SFX BL im minggachada im
SFX BL im minggachaku im
SFX BL im minggachamikan im
SFX BL im minggachamidi im
SFX BL im minggachadirda im
SFX BL im mingiznimi im
SFX BL im mingiznichi im
SFX BL im mingiznidir im
SFX BL im mingiznida im
SFX BL im mingizniku im
SFX BL im mingiznimikan im
SFX BL im mingiznimidi im
SFX BL im mingiznidirda im
SFX BL im mingizningmi im
SFX BL im mingizningchi im
SFX BL im mingizningdir im
SFX BL im mingizningda im
SFX BL im mingizningku im
SFX BL im mingizningmikan im
SFX BL im mingizningmidi im
SFX BL im mingizningdirda im
SFX BL im mingizdami im
SFX BL im mingizdachi im
SFX BL im mingizdadir im
SFX BL im mingizdada im
SFX BL im mingizdaku im
SFX BL im mingizdamikan im
SFX BL im mingizdamidi im
SFX BL im mingizdadirda im
SFX BL im mingizdanmi im
SFX BL im mingizdanchi im
SFX BL im mingizdandir im
SFX BL im mingizdanda im
SFX BL im mingizdanku im
SFX BL im mingizdanmikan im
SFX BL im mingizdanmidi im
SFX BL im mingizdandirda im
SFX BL im mingizdagimi im
SFX BL im mingizdagichi im
SFX BL im mingizdagidir im
SFX BL im mingizdagida im
SFX BL im mingizdagiku im
SFX BL im mingizdagimikan im
SFX BL im mingizdagimidi im
SFX BL im mingizdagidirda im
SFX BL im mingizdagidekmi im
SFX BL im mingizdagidekchi im
SFX BL im mingizdagidekdir im
SFX BL im mingizdagidekda im
SFX BL im mingizdagidekku im
SFX BL im mingizdagidekmikan im
SFX BL im mingizdagidekmidi im
SFX BL im mingizdagidekdirda im
SFX BL im mingizgami im
SFX BL im mingizgachi im
SFX BL im mingizgadir im
SFX BL im mingizgada im
SFX BL im mingizgaku im
SFX BL im mingizgamikan im
SFX BL im mingizgamidi im
SFX BL im mingizgadirda im
SFX BL im mingizgachami im
SFX BL im mingizgachachi im
SFX BL im mingizgachadir im
SFX BL im mingizgachada im
SFX BL im mingizgachaku im
SFX BL im mingizgachamikan im
SFX BL im mingizgachamidi im
SFX BL im mingizgachadirda im
SFX BL im minimi im
SFX BL im minichi im
SFX BL im minidir im
SFX BL im minida im
SFX BL im miniku im
SFX BL im minimikan im
SFX BL im minimidi im
SFX BL im minidirda im
SFX BL im miningmi im
SFX BL im miningchi im
SFX BL im miningdir im
SFX BL im miningda im
SFX BL im miningku im
SFX BL im miningmikan im
SFX BL im miningmidi im
SFX BL im miningdirda im
SFX BL im midami im
SFX BL im midachi im
SFX BL im midadir im
SFX BL im midada im
SFX BL im midaku im
SFX BL im midamikan im
SFX BL im midamidi im
SFX BL im midadirda im
SFX BL im midanmi im
SFX BL im midanchi im
SFX BL im midandir im
SFX BL im midanda im
SFX BL im midanku im
SFX BL im midanmikan im
SFX BL im midanmidi im
SFX BL im midandirda im
SFX BL im midagimi im
SFX BL im midagichi im
SFX BL im midagidir im
SFX BL im midagida im
SFX BL im midagiku im
SFX BL im midagimikan im
SFX BL im midagimidi im
SFX BL im midagidirda im
SFX BL im midagidekmi im
SFX BL im midagidekchi im
SFX BL im midagidekdir im
SFX BL im midagidekda im
SFX BL im midagidekku im
SFX BL im midagidekmikan im
SFX BL im midagidekmidi im
SFX BL im midagidekdirda im
SFX BL im migami im
SFX BL im migachi im
SFX BL im migadir im
SFX BL im migada im
SFX BL im migaku im
SFX BL im migamikan im
SFX BL im migamidi im
SFX BL im migadirda im
SFX BL im migachami im
SFX BL im migachachi im
SFX BL im migachadir im
SFX BL im migachada im
SFX BL im migachaku im
SFX BL im migachamikan im
SFX BL im migachamidi im
SFX BL im migachadirda im
SFX BL iz zimnimi iz
SFX BL iz zimnichi iz
SFX BL iz zimnidir iz
SFX BL iz zimnida iz
SFX BL iz zimniku iz
SFX BL iz zimnimikan iz
SFX BL iz zimnimidi iz
SFX BL iz zimnidirda iz
SFX BL iz zimningmi iz
SFX BL iz zimningchi iz
SFX BL iz zimningdir iz
SFX BL iz zimningda iz
SFX BL iz zimningku iz
SFX BL iz zimningmikan iz
SFX BL iz zimningmidi iz
SFX BL iz zimningdirda iz
SFX BL iz zimdami iz
SFX BL iz zimdachi iz
SFX BL iz zimdadir iz
SFX BL iz zimdada iz
SFX BL iz zimdaku iz
SFX BL iz zimdamikan iz
SFX BL iz zimdamidi iz
SFX BL iz zimdadirda iz
SFX BL iz zimdanmi iz
SFX BL iz zimdanchi iz
SFX BL iz zimdandir iz
SFX BL iz zimdanda iz
SFX BL iz zimdanku iz
SFX BL iz zimdanmikan iz
SFX BL iz zimdanmidi iz
SFX BL iz zimdandirda iz
SFX BL iz zimdagimi iz
SFX BL iz zimdagichi iz
SFX BL iz zimdagidir iz
SFX BL iz zimdagida iz
SFX BL iz zimdagiku iz
SFX BL iz zimdagimikan iz
SFX BL iz zimdagimidi iz
SFX BL iz zimdagidirda iz
SFX BL iz zimdagidekmi iz
SFX BL iz zimdagidekchi iz
SFX BL iz zimdagidekdir iz
SFX BL iz zimdagidekda iz
SFX BL iz zimdagidekku iz
SFX BL iz zimdagidekmikan iz
SFX BL iz zimdagidekmidi iz
SFX BL iz zimdagidekdirda iz
SFX BL iz zimgami iz
SFX BL iz zimgachi iz
SFX BL iz zimgadir iz
SFX BL iz zimgada iz
SFX BL iz zimgaku iz
SFX BL iz zimgamikan iz
SFX BL iz zimgamidi iz
SFX BL iz zimgadirda iz
SFX BL iz zimgachami iz
SFX BL iz zimgachachi iz
SFX BL iz zimgachadir iz
SFX BL iz zimgachada iz
SFX BL iz zimgachaku iz
SFX BL iz zimgachamikan iz
SFX BL iz zimgachamidi iz
SFX BL iz zimgachadirda iz
SFX BL iz zimiznimi iz
SFX BL iz zimiznichi iz
SFX BL iz zimiznidir iz
SFX BL iz zimiznida iz
SFX BL iz zimizniku iz
SFX BL iz zimiznimikan iz
SFX BL iz zimiznimidi iz
SFX BL iz zimiznidirda iz
SFX BL iz zimizningmi iz
SFX BL iz zimizningchi iz
SFX BL iz zimizningdir iz
SFX BL iz zimizningda iz
SFX BL iz zimizningku iz
SFX BL iz zimizningmikan iz
SFX BL iz zimizningmidi iz
SFX BL iz zimizningdirda iz
SFX BL iz zimizdami iz
SFX BL iz zimizdachi iz
SFX BL iz zimizdadir iz
SFX BL iz zimizdada iz
SFX BL iz zimizdaku iz
SFX BL iz zimizdamikan iz
SFX BL iz zimizdamidi iz
SFX BL iz zimizdadirda iz
SFX BL iz zimizdanmi iz
SFX BL iz zimizdanchi iz
SFX BL iz zimizdandir iz
SFX BL iz zimizdanda iz
SFX BL iz zimizdanku iz
SFX BL iz zimizdanmikan iz
SFX BL iz zimizdanmidi iz
SFX BL iz zimizdandirda iz
SFX BL iz zimizdagimi iz
SFX BL iz zimizdagichi iz
SFX BL iz zimizdagidir iz
SFX BL iz zimizdagida iz
SFX BL iz zimizdagiku iz
SFX BL iz zimizdagimikan iz
SFX BL iz zimizdagimidi iz
SFX BL iz zimizdagidirda iz
SFX BL iz zimizdagidekmi iz
SFX BL iz zimizdagidekchi iz
SFX BL iz zimizdagidekdir iz
SFX BL iz zimizdagidekda iz
SFX BL iz zimizdagidekku iz
SFX BL iz zimizdagidekmikan iz
SFX BL iz zimizdagidekmidi iz
SFX BL iz zimizdagidekdirda iz
SFX BL iz zimizgami iz
SFX BL iz zimizgachi iz
SFX BL iz zimizgadir iz
SFX BL iz zimizgada iz
SFX BL iz zimizgaku iz
SFX BL iz zimizgamikan iz
SFX BL iz zimizgamidi iz
SFX BL iz zimizgadirda iz
SFX BL iz zimizgachami iz
SFX BL iz zimizgachachi iz
SFX BL iz zimizgachadir iz
SFX BL iz zimizgachada iz
SFX BL iz zimizgachaku iz
SFX BL iz zimizgachamikan iz
SFX BL iz zimizgachamidi iz
SFX BL iz zimizgachadirda iz
SFX BL iz zingnimi iz
SFX BL iz zingnichi iz
SFX BL iz zingnidir iz
SFX BL iz zingnida iz
SFX BL iz zingniku iz
SFX BL iz zingnimikan iz
SFX BL iz zingnimidi iz
SFX BL iz zingnidirda iz
SFX BL iz zingningmi iz
SFX BL iz zingningchi iz
SFX BL iz zingningdir iz
SFX BL iz zingningda iz
SFX BL iz zingningku iz
SFX BL iz zingningmikan iz
SFX BL iz zingningmidi iz
SFX BL iz zingningdirda iz
SFX BL iz zingdami iz
SFX BL iz zingdachi iz
SFX BL iz zingdadir iz
SFX BL iz zingdada iz
SFX BL iz zingdaku iz
SFX BL iz zingdamikan iz
SFX BL iz zingdamidi iz
SFX BL iz zingdadirda iz
SFX BL iz zingdanmi iz
SFX BL iz zingdanchi iz
SFX BL iz zingdandir iz
SFX BL iz zingdanda iz
SFX BL iz zingdanku iz
SFX BL iz zingdanmikan iz
SFX BL iz zingdanmidi iz
SFX BL iz zingdandirda iz
SFX BL iz zingdagimi iz
SFX BL iz zingdagichi iz
SFX BL iz zingdagidir iz
SFX BL iz zingdagida iz
SFX BL iz zingdagiku iz
SFX BL iz zingdagimikan iz
SFX BL iz zingdagimidi iz
SFX BL iz zingdagidirda iz
SFX BL iz zingdagidekmi iz
SFX BL iz zingdagidekchi iz
SFX BL iz zingdagidekdir iz
SFX BL iz zingdagidekda iz
SFX BL iz zingdagidekku iz
SFX BL iz zingdagidekmikan iz
SFX BL iz zingdagidekmidi iz
SFX BL iz zingdagidekdirda iz
SFX BL iz zinggami iz
SFX BL iz zinggachi iz
SFX BL iz zinggadir iz
SFX BL iz zinggada iz
SFX BL iz zinggaku iz
SFX BL iz zinggamikan iz
SFX BL iz zinggamidi iz
SFX BL iz zinggadirda iz
SFX BL iz zinggachami iz
SFX BL iz zinggachachi iz
SFX BL iz zinggachadir iz
SFX BL iz zinggachada iz
SFX BL iz zinggachaku iz
SFX BL iz zinggachamikan iz
SFX BL iz zinggachamidi iz
SFX BL iz zinggachadirda iz
SFX BL iz zingiznimi iz
SFX BL iz zingiznichi iz
SFX BL iz zingiznidir iz
SFX BL iz zingiznida iz
SFX BL iz zingizniku iz
SFX BL iz zingiznimikan iz
SFX BL iz zingiznimidi iz
SFX BL iz zingiznidirda iz
SFX BL iz zingizningmi iz
SFX BL iz zingizningchi iz
SFX BL iz zingizningdir iz
SFX BL iz zingizningda iz
SFX BL iz zingizningku iz
SFX BL iz zingizningmikan iz
SFX BL iz zingizningmidi iz
SFX BL iz zingizningdirda iz
SFX BL iz zingizdami iz
SFX BL iz zingizdachi iz
SFX BL iz zingizdadir iz
SFX BL iz zingizdada iz
SFX BL iz zingizdaku iz
SFX BL iz zingizdamikan iz
SFX BL iz zingizdamidi iz
SFX BL iz zingizdadirda iz
SFX BL iz zingizdanmi iz
SFX BL iz zingizdanchi iz
SFX BL iz zingizdandir iz
SFX BL iz zingizdanda iz
SFX BL iz zingizdanku iz
SFX BL iz zingizdanmikan iz
SFX BL iz zingizdanmidi iz
SFX BL iz zingizdandirda iz
SFX BL iz zingizdagimi iz
SFX BL iz zingizdagichi iz
SFX BL iz zingizdagidir iz
SFX BL iz zingizdagida iz
SFX BL iz zingizdagiku iz
SFX BL iz zingizdagimikan iz
SFX BL iz zingizdagimidi iz
SFX BL iz zingizdagidirda iz
SFX BL iz zingizdagidekmi iz
SFX BL iz zingizdagidekchi iz
SFX BL iz zingizdagidekdir iz
SFX BL iz zingizdagidekda iz
SFX BL iz zingizdagidekku iz
SFX BL iz zingizdagidekmikan iz
SFX BL iz zingizdagidekmidi iz
SFX BL iz zingizdagidekdirda iz
SFX BL iz zingizgami iz
SFX BL iz zingizgachi iz
SFX BL iz zingizgadir iz
SFX BL iz zingizgada iz
SFX BL iz zingizgaku iz
SFX BL iz zingizgamikan iz
SFX BL iz zingizgamidi iz
SFX BL iz zingizgadirda iz
SFX BL iz zingizgachami iz
SFX BL iz zingizgachachi iz
SFX BL iz zingizgachadir iz
SFX BL iz zingizgachada iz
SFX BL iz zingizgachaku iz
SFX BL iz zingizgachamikan iz
SFX BL iz zingizgachamidi iz
SFX BL iz zingizgachadirda iz
SFX BL iz zinimi iz
SFX BL iz zinichi iz
SFX BL iz zinidir iz
SFX BL iz zinida iz
SFX BL iz ziniku iz
SFX BL iz zinimikan iz
SFX BL iz zinimidi iz
SFX BL iz zinidirda iz
SFX BL iz ziningmi iz
SFX BL iz ziningchi iz
SFX BL iz ziningdir iz
SFX BL iz ziningda iz
SFX BL iz ziningku iz
SFX BL iz ziningmikan iz
SFX BL iz ziningmidi iz
SFX BL iz ziningdirda iz
SFX BL iz zidami iz
SFX BL iz zidachi iz
SFX BL iz zidadir iz
SFX BL iz zidada iz
SFX BL iz zidaku iz
SFX BL iz zidamikan iz
SFX BL iz zidamidi iz
SFX BL iz zidadirda iz
SFX BL iz zidanmi iz
SFX BL iz zidanchi iz
SFX BL iz zidandir iz
SFX BL iz zidanda iz
SFX BL iz zidanku iz
SFX BL iz zidanmikan iz
SFX BL iz zidanmidi iz
SFX BL iz zidandirda iz
SFX BL iz zidagimi iz
SFX BL iz zidagichi iz
SFX BL iz zidagidir iz
SFX BL iz zidagida iz
SFX BL iz zidagiku iz
SFX BL iz zidagimikan iz
SFX BL iz zidagimidi iz
SFX BL iz zidagidirda iz
SFX BL iz zidagidekmi iz
SFX BL iz zidagidekchi iz
SFX BL iz zidagidekdir iz
SFX BL iz zidagidekda iz
SFX BL iz zidagidekku iz
SFX BL iz zidagidekmikan iz
SFX BL iz zidagidekmidi iz
SFX BL iz zidagidekdirda iz
SFX BL iz zigami iz
SFX BL iz zigachi iz
SFX BL iz zigadir iz
SFX BL iz zigada iz
SFX BL iz zigaku iz
SFX BL iz zigamikan iz
SFX BL iz zigamidi iz
SFX BL iz zigadirda iz
SFX BL iz zigachami iz
SFX BL iz zigachachi iz
SFX BL iz zigachadir iz
SFX BL iz zigachada iz
SFX BL iz zigachaku iz
SFX BL iz zigachamikan iz
SFX BL iz zigachamidi iz
SFX BL iz zigachadirda iz
SFX BL un nimnimi un
SFX BL un nimnichi un
SFX BL un nimnidir un
SFX BL un nimnida un
SFX BL un nimniku un
SFX BL un nimnimikan un
SFX BL un nimnimidi un
SFX BL un nimnidirda un
SFX BL un nimningmi un
SFX BL un nimningchi un
SFX BL un nimningdir un
SFX BL un nimningda un
SFX BL un nimningku un
SFX BL un nimningmikan un
SFX BL un nimningmidi un
SFX BL un nimningdirda un
SFX BL un nimdami un
SFX BL un nimdachi un
SFX BL un nimdadir un
SFX BL un nimdada un
SFX BL un nimdaku un
SFX BL un nimdamikan un
SFX BL un nimdamidi un
SFX BL un nimdadirda un
SFX BL un nimdanmi un
SFX BL un nimdanchi un
SFX BL un nimdandir un
SFX BL un nimdanda un
SFX BL un nimdanku un
SFX BL un nimdanmikan un
SFX BL un nimdanmidi un
SFX BL un nimdandirda un
SFX BL un nimdagimi un
SFX BL un nimdagichi un
SFX BL un nimdagidir un
SFX BL un nimdagida un
SFX BL un nimdagiku un
SFX BL un nimdagimikan un
SFX BL un nimdagimidi un
SFX BL un nimdagidirda un
SFX BL un nimdagidekmi un
SFX BL un nimdagidekchi un
SFX BL un nimdagidekdir un
SFX BL un nimdagidekda un
SFX BL un nimdagidekku un
SFX BL un nimdagidekmikan un
SFX BL un nimdagidekmidi un
SFX BL un nimdagidekdirda un
SFX BL un nimgami un
SFX BL un nimgachi un
SFX BL un nimgadir un
SFX BL un nimgada un
SFX BL un nimgaku un
SFX BL un nimgamikan un
SFX BL un nimgamidi un
SFX BL un nimgadirda un
SFX BL un nimgachami un
SFX BL un nimgachachi un
SFX BL un nimgachadir un
SFX BL un nimgachada un
SFX BL un nimgachaku un
SFX BL un nimgachamikan un
SFX BL un nimgachamidi un
SFX BL un nimgachadirda un
SFX BL un nimiznimi un
SFX BL un nimiznichi un
SFX BL un nimiznidir un
SFX BL un nimiznida un
SFX BL un nimizniku un
SFX BL un nimiznimikan un
SFX BL un nimiznimidi un
SFX BL un nimiznidirda un
SFX BL un nimizningmi un
SFX BL un nimizningchi un
SFX BL un nimizningdir un
SFX BL un nimizningda un
SFX BL un nimizningku un
SFX BL un nimizningmikan un
SFX BL un nimizningmidi un
SFX BL un nimizningdirda un
SFX BL un nimizdami un
SFX BL un nimizdachi un
SFX BL un nimizdadir un
SFX BL un nimizdada un
SFX BL un nimizdaku un
SFX BL un nimizdamikan un
SFX BL un nimizdamidi un
SFX BL un nimizdadirda un
SFX BL un nimizdanmi un
SFX BL un nimizdanchi un
SFX BL un nimizdandir un
SFX BL un nimizdanda un
SFX BL un nimizdanku un
SFX BL un nimizdanmikan un
SFX BL un nimizdanmidi un
SFX BL un nimizdandirda un
SFX BL un nimizdagimi un
SFX BL un nimizdagichi un
SFX BL un nimizdagidir un
SFX BL un nimizdagida un
SFX BL un nimizdagiku un
SFX BL un nimizdagimikan un
SFX BL un nimizdagimidi un
SFX BL un nimizdagidirda un
SFX BL un nimizdagidekmi un
SFX BL un nimizdagidekchi un
SFX BL un nimizdagidekdir un
SFX BL un nimizdagidekda un
SFX BL un nimizdagidekku un
SFX BL un nimizdagidekmikan un
SFX BL un nimizdagidekmidi un
SFX BL un nimizdagidekdirda un
SFX BL un nimizgami un
SFX BL un nimizgachi un
SFX BL un nimizgadir un
SFX BL un nimizgada un
SFX BL un nimizgaku un
SFX BL un nimizgamikan un
SFX BL un nimizgamidi un
SFX BL un nimizgadirda un
SFX BL un nimizgachami un
SFX BL un nimizgachachi un
SFX BL un nimizgachadir un
SFX BL un nimizgachada un
SFX BL un nimizgachaku un
SFX BL un nimizgachamikan un
SFX BL un nimizgachamidi un
SFX BL un nimizgachadirda un
SFX BL un ningnimi un
SFX BL un ningnichi un
SFX BL un ningnidir un
SFX BL un ningnida un
SFX BL un ningniku un
SFX BL un ningnimikan un
SFX BL un ningnimidi un
SFX BL un ningnidirda un
SFX BL un ningningmi un
SFX BL un ningningchi un
SFX BL un ningningdir un
SFX BL un ningningda un
SFX BL un ningningku un
SFX BL un ningningmikan un
SFX BL un ningningmidi un
SFX BL un ningningdirda un
SFX BL un ningdami un
SFX BL un ningdachi un
SFX BL un ningdadir un
SFX BL un ningdada un
SFX BL un ningdaku un
SFX BL un ningdamikan un
SFX BL un ningdamidi un
SFX BL un ningdadirda un
SFX BL un ningdanmi un
SFX BL un ningdanchi un
SFX BL un ningdandir un
SFX BL un ningdanda un
SFX BL un ningdanku un
SFX BL un ningdanmikan un
SFX BL un ningdanmidi un
SFX BL un ningdandirda un
SFX BL un ningdagimi un
SFX BL un ningdagichi un
SFX BL un ningdagidir un
SFX BL un ningdagida un
SFX BL un ningdagiku un
SFX BL un ningdagimikan un
SFX BL un ningdagimidi un
SFX BL un ningdagidirda un
SFX BL un ningdagidekmi un
SFX BL un ningdagidekchi un
SFX BL un ningdagidekdir un
SFX BL un ningdagidekda un
SFX BL un ningdagidekku un
SFX BL un ningdagidekmikan un
SFX BL un ningdagidekmidi un
SFX BL un ningdagidekdirda un
SFX BL un ninggami un
SFX BL un ninggachi un
SFX BL un ninggadir un
SFX BL un ninggada un
SFX BL un ninggaku un
SFX BL un ninggamikan un
SFX BL un ninggamidi un
SFX BL un ninggadirda un
SFX BL un ninggachami un
SFX BL un ninggachachi un
SFX BL un ninggachadir un
SFX BL un ninggachada un
SFX BL un ninggachaku un
SFX BL un ninggachamikan un
SFX BL un ninggachamidi un
SFX BL un ninggachadirda un
SFX BL un ningiznimi un
SFX BL un ningiznichi un
SFX BL un ningiznidir un
SFX BL un ningiznida un
SFX BL un ningizniku un
SFX BL un ningiznimikan un
SFX BL un ningiznimidi un
SFX BL un ningiznidirda un
SFX BL un ningizningmi un
SFX BL un ningizningchi un
SFX BL un ningizningdir un
SFX BL un ningizningda un
SFX BL un ningizningku un
SFX BL un ningizningmikan un
SFX BL un ningizningmidi un
SFX BL un ningizningdirda un
SFX BL un ningizdami un
SFX BL un ningizdachi un
SFX BL un ningizdadir un
SFX BL un ningizdada un
SFX BL un ningizdaku un
SFX BL un ningizdamikan un
SFX BL un ningizdamidi un
SFX BL un ningizdadirda un
SFX BL un ningizdanmi un
SFX BL un ningizdanchi un
SFX BL un ningizdandir un
SFX BL un ningizdanda un
SFX BL un ningizdanku un
SFX BL un ningizdanmikan un
SFX BL un ningizdanmidi un
SFX BL un ningizdandirda un
SFX BL un ningizdagimi un
SFX BL un ningizdagichi un
SFX BL un ningizdagidir un
SFX BL un ningizdagida un
SFX BL un ningizdagiku un
SFX BL un ningizdagimikan un
SFX BL un ningizdagimidi un
SFX BL un ningizdagidirda un
SFX BL un ningizdagidekmi un
SFX BL un ningizdagidekchi un
SFX BL un ningizdagidekdir un
SFX BL un ningizdagidekda un
SFX BL un ningizdagidekku un
SFX BL un ningizdagidekmikan un
SFX BL un ningizdagidekmidi un
SFX BL un ningizdagidekdirda un
SFX BL un ningizgami un
SFX BL un ningizgachi un
SFX BL un ningizgadir un
SFX BL un ningizgada un
SFX BL un ningizgaku un
SFX BL un ningizgamikan un
SFX BL un ningizgamidi un
SFX BL un ningizgadirda un
SFX BL un ningizgachami un
SFX BL un ningizgachachi un
SFX BL un ningizgachadir un
SFX BL un ningizgachada un
SFX BL un ningizgachaku un
SFX BL un ningizgachamikan un
SFX BL un ningizgachamidi un
SFX BL un ningizgachadirda un
SFX BL un ninimi un
SFX BL un ninichi un
SFX BL un ninidir un
SFX BL un ninida un
SFX BL un niniku un
SFX BL un ninimikan un
SFX BL un ninimidi un
SFX BL un ninidirda un
SFX BL un niningmi un
SFX BL un niningchi un
SFX BL un niningdir un
SFX BL un niningda un
SFX BL un niningku un
SFX BL un niningmikan un
SFX BL un niningmidi un
SFX BL un niningdirda un
SFX BL un nidami un
SFX BL un nidachi un
SFX BL un nidadir un
SFX BL un nidada un
SFX BL un nidaku un
SFX BL un nidamikan un
SFX BL un nidamidi un
SFX BL un nidadirda un
SFX BL un nidanmi un
SFX BL un nidanchi un
SFX BL un nidandir un
SFX BL un nidanda un
SFX BL un nidanku un
SFX BL un nidanmikan un
SFX BL un nidanmidi un
SFX BL un nidandirda un
SFX BL un nidagimi un
SFX BL un nidagichi un
SFX BL un nidagidir un
SFX BL un nidagida un
SFX BL un nidagiku un
SFX BL un nidagimikan un
SFX BL un nidagimidi un
SFX BL un nidagidirda un
SFX BL un nidagidekmi un
SFX BL un nidagidekchi un
SFX BL un nidagidekdir un
SFX BL un nidagidekda un
SFX BL un nidagidekku un
SFX BL un nidagidekmikan un
SFX BL un nidagidekmidi un
SFX BL un nidagidekdirda un
SFX BL un nigami un
SFX BL un nigachi un
SFX BL un nigadir un
SFX BL un nigada un
SFX BL un nigaku un
SFX BL un nigamikan un
SFX BL un nigamidi un
SFX BL un nigadirda un
SFX BL un nigachami un
SFX BL un nigachachi un
SFX BL un nigachadir un
SFX BL un nigachada un
SFX BL un nigachaku un
SFX BL un nigachamikan un
SFX BL un nigachamidi un
SFX BL un nigachadirda un

# OT/KICHRAYTMA : CHA:1SHB:TSH:MI?
SFX BM Y 960
SFX BM 0 chamnimi .
SFX BM 0 chamnichi .
SFX BM 0 chamnidir .
SFX BM 0 chamnida .
SFX BM 0 chamniku .
SFX BM 0 chamnimikan .
SFX BM 0 chamnimidi .
SFX BM 0 chamnidirda .
SFX BM 0 chamningmi .
SFX BM 0 chamningchi .
SFX BM 0 chamningdir .
SFX BM 0 chamningda .
SFX BM 0 chamningku .
SFX BM 0 chamningmikan .
SFX BM 0 chamningmidi .
SFX BM 0 chamningdirda .
SFX BM 0 chamdami .
SFX BM 0 chamdachi .
SFX BM 0 chamdadir .
SFX BM 0 chamdada .
SFX BM 0 chamdaku .
SFX BM 0 chamdamikan .
SFX BM 0 chamdamidi .
SFX BM 0 chamdadirda .
SFX BM 0 chamdanmi .
SFX BM 0 chamdanchi .
SFX BM 0 chamdandir .
SFX BM 0 chamdanda .
SFX BM 0 chamdanku .
SFX BM 0 chamdanmikan .
SFX BM 0 chamdanmidi .
SFX BM 0 chamdandirda .
SFX BM 0 chamdagimi .
SFX BM 0 chamdagichi .
SFX BM 0 chamdagidir .
SFX BM 0 chamdagida .
SFX BM 0 chamdagiku .
SFX BM 0 chamdagimikan .
SFX BM 0 chamdagimidi .
SFX BM 0 chamdagidirda .
SFX BM 0 chamdagidekmi .
SFX BM 0 chamdagidekchi .
SFX BM 0 chamdagidekdir .
SFX BM 0 chamdagidekda .
SFX BM 0 chamdagidekku .
SFX BM 0 chamdagidekmikan .
SFX BM 0 chamdagidekmidi .
SFX BM 0 chamdagidekdirda .
SFX BM 0 chamgami .
SFX BM 0 chamgachi .
SFX BM 0 chamgadir .
SFX BM 0 chamgada .
SFX BM 0 chamgaku .
SFX BM 0 chamgamikan .
SFX BM 0 chamgamidi .
SFX BM 0 chamgadirda .
SFX BM 0 chamgachami .
SFX BM 0 chamgachachi .
SFX BM 0 chamgachadir .
SFX BM 0 chamgachada .
SFX BM 0 chamgachaku .
SFX BM 0 chamgachamikan .
SFX BM 0 chamgachamidi .
SFX BM 0 chamgachadirda .
SFX BM 0 chamiznimi .
SFX BM 0 chamiznichi .
SFX BM 0 chamiznidir .
SFX BM 0 chamiznida .
SFX BM 0 chamizniku .
SFX BM 0 chamiznimikan .
SFX BM 0 chamiznimidi .
SFX BM 0 chamiznidirda .
SFX BM 0 chamizningmi .
SFX BM 0 chamizningchi .
SFX BM 0 chamizningdir .
SFX BM 0 chamizningda .
SFX BM 0 chamizningku .
SFX BM 0 chamizningmikan .
SFX BM 0 chamizningmidi .
SFX BM 0 chamizningdirda .
SFX BM 0 chamizdami .
SFX BM 0 chamizdachi .
SFX BM 0 chamizdadir .
SFX BM 0 chamizdada .
SFX BM 0 chamizdaku .
SFX BM 0 chamizdamikan .
SFX BM 0 chamizdamidi .
SFX BM 0 chamizdadirda .
SFX BM 0 chamizdanmi .
SFX BM 0 chamizdanchi .
SFX BM 0 chamizdandir .
SFX BM 0 chamizdanda .
SFX BM 0 chamizdanku .
SFX BM 0 chamizdanmikan .
SFX BM 0 chamizdanmidi .
SFX BM 0 chamizdandirda .
SFX BM 0 chamizdagimi .
SFX BM 0 chamizdagichi .
SFX BM 0 chamizdagidir .
SFX BM 0 chamizdagida .
SFX BM 0 chamizdagiku .
SFX BM 0 chamizdagimikan .
SFX BM 0 chamizdagimidi .
SFX BM 0 chamizdagidirda .
SFX BM 0 chamizdagidekmi .
SFX BM 0 chamizdagidekchi .
SFX BM 0 chamizdagidekdir .
SFX BM 0 chamizdagidekda .
SFX BM 0 chamizdagidekku .
SFX BM 0 chamizdagidekmikan .
SFX BM 0 chamizdagidekmidi .
SFX BM 0 chamizdagidekdirda .
SFX BM 0 chamizgami .
SFX BM 0 chamizgachi .
SFX BM 0 chamizgadir .
SFX BM 0 chamizgada .
SFX BM 0 chamizgaku .
SFX BM 0 chamizgamikan .
SFX BM 0 chamizgamidi .
SFX BM 0 chamizgadirda .
SFX BM 0 chamizgachami .
SFX BM 0 chamizgachachi .
SFX BM 0 chamizgachadir .
SFX BM 0 chamizgachada .
SFX BM 0 chamizgachaku .
SFX BM 0 chamizgachamikan .
SFX BM 0 chamizgachamidi .
SFX BM 0 chamizgachadirda .
SFX BM 0 changnimi .
SFX BM 0 changnichi .
SFX BM 0 changnidir .
SFX BM 0 changnida .
SFX BM 0 changniku .
SFX BM 0 changnimikan .
SFX BM 0 changnimidi .
SFX BM 0 changnidirda .
SFX BM 0 changningmi .
SFX BM 0 changningchi .
SFX BM 0 changningdir .
SFX BM 0 changningda .
SFX BM 0 changningku .
SFX BM 0 changningmikan .
SFX BM 0 changningmidi .
SFX BM 0 changningdirda .
SFX BM 0 changdami .
SFX BM 0 changdachi .
SFX BM 0 changdadir .
SFX BM 0 changdada .
SFX BM 0 changdaku .
SFX BM 0 changdamikan .
SFX BM 0 changdamidi .
SFX BM 0 changdadirda .
SFX BM 0 changdanmi .
SFX BM 0 changdanchi .
SFX BM 0 changdandir .
SFX BM 0 changdanda .
SFX BM 0 changdanku .
SFX BM 0 changdanmikan .
SFX BM 0 changdanmidi .
SFX BM 0 changdandirda .
SFX BM 0 changdagimi .
SFX BM 0 changdagichi .
SFX BM 0 changdagidir .
SFX BM 0 changdagida .
SFX BM 0 changdagiku .
SFX BM 0 changdagimikan .
SFX BM 0 changdagimidi .
SFX BM 0 changdagidirda .
SFX BM 0 changdagidekmi .
SFX BM 0 changdagidekchi .
SFX BM 0 changdagidekdir .
SFX BM 0 changdagidekda .
SFX BM 0 changdagidekku .
SFX BM 0 changdagidekmikan .
SFX BM 0 changdagidekmidi .
SFX BM 0 changdagidekdirda .
SFX BM 0 changgami .
SFX BM 0 changgachi .
SFX BM 0 changgadir .
SFX BM 0 changgada .
SFX BM 0 changgaku .
SFX BM 0 changgamikan .
SFX BM 0 changgamidi .
SFX BM 0 changgadirda .
SFX BM 0 changgachami .
SFX BM 0 changgachachi .
SFX BM 0 changgachadir .
SFX BM 0 changgachada .
SFX BM 0 changgachaku .
SFX BM 0 changgachamikan .
SFX BM 0 changgachamidi .
SFX BM 0 changgachadirda .
SFX BM 0 changiznimi .
SFX BM 0 changiznichi .
SFX BM 0 changiznidir .
SFX BM 0 changiznida .
SFX BM 0 changizniku .
SFX BM 0 changiznimikan .
SFX BM 0 changiznimidi .
SFX BM 0 changiznidirda .
SFX BM 0 changizningmi .
SFX BM 0 changizningchi .
SFX BM 0 changizningdir .
SFX BM 0 changizningda .
SFX BM 0 changizningku .
SFX BM 0 changizningmikan .
SFX BM 0 changizningmidi .
SFX BM 0 changizningdirda .
SFX BM 0 changizdami .
SFX BM 0 changizdachi .
SFX BM 0 changizdadir .
SFX BM 0 changizdada .
SFX BM 0 changizdaku .
SFX BM 0 changizdamikan .
SFX BM 0 changizdamidi .
SFX BM 0 changizdadirda .
SFX BM 0 changizdanmi .
SFX BM 0 changizdanchi .
SFX BM 0 changizdandir .
SFX BM 0 changizdanda .
SFX BM 0 changizdanku .
SFX BM 0 changizdanmikan .
SFX BM 0 changizdanmidi .
SFX BM 0 changizdandirda .
SFX BM 0 changizdagimi .
SFX BM 0 changizdagichi .
SFX BM 0 changizdagidir .
SFX BM 0 changizdagida .
SFX BM 0 changizdagiku .
SFX BM 0 changizdagimikan .
SFX BM 0 changizdagimidi .
SFX BM 0 changizdagidirda .
SFX BM 0 changizdagidekmi .
SFX BM 0 changizdagidekchi .
SFX BM 0 changizdagidekdir .
SFX BM 0 changizdagidekda .
SFX BM 0 changizdagidekku .
SFX BM 0 changizdagidekmikan .
SFX BM 0 changizdagidekmidi .
SFX BM 0 changizdagidekdirda .
SFX BM 0 changizgami .
SFX BM 0 changizgachi .
SFX BM 0 changizgadir .
SFX BM 0 changizgada .
SFX BM 0 changizgaku .
SFX BM 0 changizgamikan .
SFX BM 0 changizgamidi .
SFX BM 0 changizgadirda .
SFX BM 0 changizgachami .
SFX BM 0 changizgachachi .
SFX BM 0 changizgachadir .
SFX BM 0 changizgachada .
SFX BM 0 changizgachaku .
SFX BM 0 changizgachamikan .
SFX BM 0 changizgachamidi .
SFX BM 0 changizgachadirda .
SFX BM 0 chasinimi .
SFX BM 0 chasinichi .
SFX BM 0 chasinidir .
SFX BM 0 chasinida .
SFX BM 0 chasiniku .
SFX BM 0 chasinimikan .
SFX BM 0 chasinimidi .
SFX BM 0 chasinidirda .
SFX BM 0 chasiningmi .
SFX BM 0 chasiningchi .
SFX BM 0 chasiningdir .
SFX BM 0 chasiningda .
SFX BM 0 chasiningku .
SFX BM 0 chasiningmikan .
SFX BM 0 chasiningmidi .
SFX BM 0 chasiningdirda .
SFX BM 0 chasidami .
SFX BM 0 chasidachi .
SFX BM 0 chasidadir .
SFX BM 0 chasidada .
SFX BM 0 chasidaku .
SFX BM 0 chasidamikan .
SFX BM 0 chasidamidi .
SFX BM 0 chasidadirda .
SFX BM 0 chasidanmi .
SFX BM 0 chasidanchi .
SFX BM 0 chasidandir .
SFX BM 0 chasidanda .
SFX BM 0 chasidanku .
SFX BM 0 chasidanmikan .
SFX BM 0 chasidanmidi .
SFX BM 0 chasidandirda .
SFX BM 0 chasidagimi .
SFX BM 0 chasidagichi .
SFX BM 0 chasidagidir .
SFX BM 0 chasidagida .
SFX BM 0 chasidagiku .
SFX BM 0 chasidagimikan .
SFX BM 0 chasidagimidi .
SFX BM 0 chasidagidirda .
SFX BM 0 chasidagidekmi .
SFX BM 0 chasidagidekchi .
SFX BM 0 chasidagidekdir .
SFX BM 0 chasidagidekda .
SFX BM 0 chasidagidekku .
SFX BM 0 chasidagidekmikan .
SFX BM 0 chasidagidekmidi .
SFX BM 0 chasidagidekdirda .
SFX BM 0 chasigami .
SFX BM 0 chasigachi .
SFX BM 0 chasigadir .
SFX BM 0 chasigada .
SFX BM 0 chasigaku .
SFX BM 0 chasigamikan .
SFX BM 0 chasigamidi .
SFX BM 0 chasigadirda .
SFX BM 0 chasigachami .
SFX BM 0 chasigachachi .
SFX BM 0 chasigachadir .
SFX BM 0 chasigachada .
SFX BM 0 chasigachaku .
SFX BM 0 chasigachamikan .
SFX BM 0 chasigachamidi .
SFX BM 0 chasigachadirda .
SFX BM 0 degimnimi .
SFX BM 0 degimnichi .
SFX BM 0 degimnidir .
SFX BM 0 degimnida .
SFX BM 0 degimniku .
SFX BM 0 degimnimikan .
SFX BM 0 degimnimidi .
SFX BM 0 degimnidirda .
SFX BM 0 degimningmi .
SFX BM 0 degimningchi .
SFX BM 0 degimningdir .
SFX BM 0 degimningda .
SFX BM 0 degimningku .
SFX BM 0 degimningmikan .
SFX BM 0 degimningmidi .
SFX BM 0 degimningdirda .
SFX BM 0 degimdami .
SFX BM 0 degimdachi .
SFX BM 0 degimdadir .
SFX BM 0 degimdada .
SFX BM 0 degimdaku .
SFX BM 0 degimdamikan .
SFX BM 0 degimdamidi .
SFX BM 0 degimdadirda .
SFX BM 0 degimdanmi .
SFX BM 0 degimdanchi .
SFX BM 0 degimdandir .
SFX BM 0 degimdanda .
SFX BM 0 degimdanku .
SFX BM 0 degimdanmikan .
SFX BM 0 degimdanmidi .
SFX BM 0 degimdandirda .
SFX BM 0 degimdagimi .
SFX BM 0 degimdagichi .
SFX BM 0 degimdagidir .
SFX BM 0 degimdagida .
SFX BM 0 degimdagiku .
SFX BM 0 degimdagimikan .
SFX BM 0 degimdagimidi .
SFX BM 0 degimdagidirda .
SFX BM 0 degimdagidekmi .
SFX BM 0 degimdagidekchi .
SFX BM 0 degimdagidekdir .
SFX BM 0 degimdagidekda .
SFX BM 0 degimdagidekku .
SFX BM 0 degimdagidekmikan .
SFX BM 0 degimdagidekmidi .
SFX BM 0 degimdagidekdirda .
SFX BM 0 degimgami .
SFX BM 0 degimgachi .
SFX BM 0 degimgadir .
SFX BM 0 degimgada .
SFX BM 0 degimgaku .
SFX BM 0 degimgamikan .
SFX BM 0 degimgamidi .
SFX BM 0 degimgadirda .
SFX BM 0 degimgachami .
SFX BM 0 degimgachachi .
SFX BM 0 degimgachadir .
SFX BM 0 degimgachada .
SFX BM 0 degimgachaku .
SFX BM 0 degimgachamikan .
SFX BM 0 degimgachamidi .
SFX BM 0 degimgachadirda .
SFX BM 0 degimiznimi .
SFX BM 0 degimiznichi .
SFX BM 0 degimiznidir .
SFX BM 0 degimiznida .
SFX BM 0 degimizniku .
SFX BM 0 degimiznimikan .
SFX BM 0 degimiznimidi .
SFX BM 0 degimiznidirda .
SFX BM 0 degimizningmi .
SFX BM 0 degimizningchi .
SFX BM 0 degimizningdir .
SFX BM 0 degimizningda .
SFX BM 0 degimizningku .
SFX BM 0 degimizningmikan .
SFX BM 0 degimizningmidi .
SFX BM 0 degimizningdirda .
SFX BM 0 degimizdami .
SFX BM 0 degimizdachi .
SFX BM 0 degimizdadir .
SFX BM 0 degimizdada .
SFX BM 0 degimizdaku .
SFX BM 0 degimizdamikan .
SFX BM 0 degimizdamidi .
SFX BM 0 degimizdadirda .
SFX BM 0 degimizdanmi .
SFX BM 0 degimizdanchi .
SFX BM 0 degimizdandir .
SFX BM 0 degimizdanda .
SFX BM 0 degimizdanku .
SFX BM 0 degimizdanmikan .
SFX BM 0 degimizdanmidi .
SFX BM 0 degimizdandirda .
SFX BM 0 degimizdagimi .
SFX BM 0 degimizdagichi .
SFX BM 0 degimizdagidir .
SFX BM 0 degimizdagida .
SFX BM 0 degimizdagiku .
SFX BM 0 degimizdagimikan .
SFX BM 0 degimizdagimidi .
SFX BM 0 degimizdagidirda .
SFX BM 0 degimizdagidekmi .
SFX BM 0 degimizdagidekchi .
SFX BM 0 degimizdagidekdir .
SFX BM 0 degimizdagidekda .
SFX BM 0 degimizdagidekku .
SFX BM 0 degimizdagidekmikan .
SFX BM 0 degimizdagidekmidi .
SFX BM 0 degimizdagidekdirda .
SFX BM 0 degimizgami .
SFX BM 0 degimizgachi .
SFX BM 0 degimizgadir .
SFX BM 0 degimizgada .
SFX BM 0 degimizgaku .
SFX BM 0 degimizgamikan .
SFX BM 0 degimizgamidi .
SFX BM 0 degimizgadirda .
SFX BM 0 degimizgachami .
SFX BM 0 degimizgachachi .
SFX BM 0 degimizgachadir .
SFX BM 0 degimizgachada .
SFX BM 0 degimizgachaku .
SFX BM 0 degimizgachamikan .
SFX BM 0 degimizgachamidi .
SFX BM 0 degimizgachadirda .
SFX BM 0 degingnimi .
SFX BM 0 degingnichi .
SFX BM 0 degingnidir .
SFX BM 0 degingnida .
SFX BM 0 degingniku .
SFX BM 0 degingnimikan .
SFX BM 0 degingnimidi .
SFX BM 0 degingnidirda .
SFX BM 0 degingningmi .
SFX BM 0 degingningchi .
SFX BM 0 degingningdir .
SFX BM 0 degingningda .
SFX BM 0 degingningku .
SFX BM 0 degingningmikan .
SFX BM 0 degingningmidi .
SFX BM 0 degingningdirda .
SFX BM 0 degingdami .
SFX BM 0 degingdachi .
SFX BM 0 degingdadir .
SFX BM 0 degingdada .
SFX BM 0 degingdaku .
SFX BM 0 degingdamikan .
SFX BM 0 degingdamidi .
SFX BM 0 degingdadirda .
SFX BM 0 degingdanmi .
SFX BM 0 degingdanchi .
SFX BM 0 degingdandir .
SFX BM 0 degingdanda .
SFX BM 0 degingdanku .
SFX BM 0 degingdanmikan .
SFX BM 0 degingdanmidi .
SFX BM 0 degingdandirda .
SFX BM 0 degingdagimi .
SFX BM 0 degingdagichi .
SFX BM 0 degingdagidir .
SFX BM 0 degingdagida .
SFX BM 0 degingdagiku .
SFX BM 0 degingdagimikan .
SFX BM 0 degingdagimidi .
SFX BM 0 degingdagidirda .
SFX BM 0 degingdagidekmi .
SFX BM 0 degingdagidekchi .
SFX BM 0 degingdagidekdir .
SFX BM 0 degingdagidekda .
SFX BM 0 degingdagidekku .
SFX BM 0 degingdagidekmikan .
SFX BM 0 degingdagidekmidi .
SFX BM 0 degingdagidekdirda .
SFX BM 0 deginggami .
SFX BM 0 deginggachi .
SFX BM 0 deginggadir .
SFX BM 0 deginggada .
SFX BM 0 deginggaku .
SFX BM 0 deginggamikan .
SFX BM 0 deginggamidi .
SFX BM 0 deginggadirda .
SFX BM 0 deginggachami .
SFX BM 0 deginggachachi .
SFX BM 0 deginggachadir .
SFX BM 0 deginggachada .
SFX BM 0 deginggachaku .
SFX BM 0 deginggachamikan .
SFX BM 0 deginggachamidi .
SFX BM 0 deginggachadirda .
SFX BM 0 degingiznimi .
SFX BM 0 degingiznichi .
SFX BM 0 degingiznidir .
SFX BM 0 degingiznida .
SFX BM 0 degingizniku .
SFX BM 0 degingiznimikan .
SFX BM 0 degingiznimidi .
SFX BM 0 degingiznidirda .
SFX BM 0 degingizningmi .
SFX BM 0 degingizningchi .
SFX BM 0 degingizningdir .
SFX BM 0 degingizningda .
SFX BM 0 degingizningku .
SFX BM 0 degingizningmikan .
SFX BM 0 degingizningmidi .
SFX BM 0 degingizningdirda .
SFX BM 0 degingizdami .
SFX BM 0 degingizdachi .
SFX BM 0 degingizdadir .
SFX BM 0 degingizdada .
SFX BM 0 degingizdaku .
SFX BM 0 degingizdamikan .
SFX BM 0 degingizdamidi .
SFX BM 0 degingizdadirda .
SFX BM 0 degingizdanmi .
SFX BM 0 degingizdanchi .
SFX BM 0 degingizdandir .
SFX BM 0 degingizdanda .
SFX BM 0 degingizdanku .
SFX BM 0 degingizdanmikan .
SFX BM 0 degingizdanmidi .
SFX BM 0 degingizdandirda .
SFX BM 0 degingizdagimi .
SFX BM 0 degingizdagichi .
SFX BM 0 degingizdagidir .
SFX BM 0 degingizdagida .
SFX BM 0 degingizdagiku .
SFX BM 0 degingizdagimikan .
SFX BM 0 degingizdagimidi .
SFX BM 0 degingizdagidirda .
SFX BM 0 degingizdagidekmi .
SFX BM 0 degingizdagidekchi .
SFX BM 0 degingizdagidekdir .
SFX BM 0 degingizdagidekda .
SFX BM 0 degingizdagidekku .
SFX BM 0 degingizdagidekmikan .
SFX BM 0 degingizdagidekmidi .
SFX BM 0 degingizdagidekdirda .
SFX BM 0 degingizgami .
SFX BM 0 degingizgachi .
SFX BM 0 degingizgadir .
SFX BM 0 degingizgada .
SFX BM 0 degingizgaku .
SFX BM 0 degingizgamikan .
SFX BM 0 degingizgamidi .
SFX BM 0 degingizgadirda .
SFX BM 0 degingizgachami .
SFX BM 0 degingizgachachi .
SFX BM 0 degingizgachadir .
SFX BM 0 degingizgachada .
SFX BM 0 degingizgachaku .
SFX BM 0 degingizgachamikan .
SFX BM 0 degingizgachamidi .
SFX BM 0 degingizgachadirda .
SFX BM 0 deginimi .
SFX BM 0 deginichi .
SFX BM 0 deginidir .
SFX BM 0 deginida .
SFX BM 0 deginiku .
SFX BM 0 deginimikan .
SFX BM 0 deginimidi .
SFX BM 0 deginidirda .
SFX BM 0 deginingmi .
SFX BM 0 deginingchi .
SFX BM 0 deginingdir .
SFX BM 0 deginingda .
SFX BM 0 deginingku .
SFX BM 0 deginingmikan .
SFX BM 0 deginingmidi .
SFX BM 0 deginingdirda .
SFX BM 0 degidami .
SFX BM 0 degidachi .
SFX BM 0 degidadir .
SFX BM 0 degidada .
SFX BM 0 degidaku .
SFX BM 0 degidamikan .
SFX BM 0 degidamidi .
SFX BM 0 degidadirda .
SFX BM 0 degidanmi .
SFX BM 0 degidanchi .
SFX BM 0 degidandir .
SFX BM 0 degidanda .
SFX BM 0 degidanku .
SFX BM 0 degidanmikan .
SFX BM 0 degidanmidi .
SFX BM 0 degidandirda .
SFX BM 0 degidagimi .
SFX BM 0 degidagichi .
SFX BM 0 degidagidir .
SFX BM 0 degidagida .
SFX BM 0 degidagiku .
SFX BM 0 degidagimikan .
SFX BM 0 degidagimidi .
SFX BM 0 degidagidirda .
SFX BM 0 degidagidekmi .
SFX BM 0 degidagidekchi .
SFX BM 0 degidagidekdir .
SFX BM 0 degidagidekda .
SFX BM 0 degidagidekku .
SFX BM 0 degidagidekmikan .
SFX BM 0 degidagidekmidi .
SFX BM 0 degidagidekdirda .
SFX BM 0 degigami .
SFX BM 0 degigachi .
SFX BM 0 degigadir .
SFX BM 0 degigada .
SFX BM 0 degigaku .
SFX BM 0 degigamikan .
SFX BM 0 degigamidi .
SFX BM 0 degigadirda .
SFX BM 0 degigachami .
SFX BM 0 degigachachi .
SFX BM 0 degigachadir .
SFX BM 0 degigachada .
SFX BM 0 degigachaku .
SFX BM 0 degigachamikan .
SFX BM 0 degigachamidi .
SFX BM 0 degigachadirda .
SFX BM 0 simonimnimi .
SFX BM 0 simonimnichi .
SFX BM 0 simonimnidir .
SFX BM 0 simonimnida .
SFX BM 0 simonimniku .
SFX BM 0 simonimnimikan .
SFX BM 0 simonimnimidi .
SFX BM 0 simonimnidirda .
SFX BM 0 simonimningmi .
SFX BM 0 simonimningchi .
SFX BM 0 simonimningdir .
SFX BM 0 simonimningda .
SFX BM 0 simonimningku .
SFX BM 0 simonimningmikan .
SFX BM 0 simonimningmidi .
SFX BM 0 simonimningdirda .
SFX BM 0 simonimdami .
SFX BM 0 simonimdachi .
SFX BM 0 simonimdadir .
SFX BM 0 simonimdada .
SFX BM 0 simonimdaku .
SFX BM 0 simonimdamikan .
SFX BM 0 simonimdamidi .
SFX BM 0 simonimdadirda .
SFX BM 0 simonimdanmi .
SFX BM 0 simonimdanchi .
SFX BM 0 simonimdandir .
SFX BM 0 simonimdanda .
SFX BM 0 simonimdanku .
SFX BM 0 simonimdanmikan .
SFX BM 0 simonimdanmidi .
SFX BM 0 simonimdandirda .
SFX BM 0 simonimdagimi .
SFX BM 0 simonimdagichi .
SFX BM 0 simonimdagidir .
SFX BM 0 simonimdagida .
SFX BM 0 simonimdagiku .
SFX BM 0 simonimdagimikan .
SFX BM 0 simonimdagimidi .
SFX BM 0 simonimdagidirda .
SFX BM 0 simonimdagidekmi .
SFX BM 0 simonimdagidekchi .
SFX BM 0 simonimdagidekdir .
SFX BM 0 simonimdagidekda .
SFX BM 0 simonimdagidekku .
SFX BM 0 simonimdagidekmikan .
SFX BM 0 simonimdagidekmidi .
SFX BM 0 simonimdagidekdirda .
SFX BM 0 simonimgami .
SFX BM 0 simonimgachi .
SFX BM 0 simonimgadir .
SFX BM 0 simonimgada .
SFX BM 0 simonimgaku .
SFX BM 0 simonimgamikan .
SFX BM 0 simonimgamidi .
SFX BM 0 simonimgadirda .
SFX BM 0 simonimgachami .
SFX BM 0 simonimgachachi .
SFX BM 0 simonimgachadir .
SFX BM 0 simonimgachada .
SFX BM 0 simonimgachaku .
SFX BM 0 simonimgachamikan .
SFX BM 0 simonimgachamidi .
SFX BM 0 simonimgachadirda .
SFX BM 0 simonimiznimi .
SFX BM 0 simonimiznichi .
SFX BM 0 simonimiznidir .
SFX BM 0 simonimiznida .
SFX BM 0 simonimizniku .
SFX BM 0 simonimiznimikan .
SFX BM 0 simonimiznimidi .
SFX BM 0 simonimiznidirda .
SFX BM 0 simonimizningmi .
SFX BM 0 simonimizningchi .
SFX BM 0 simonimizningdir .
SFX BM 0 simonimizningda .
SFX BM 0 simonimizningku .
SFX BM 0 simonimizningmikan .
SFX BM 0 simonimizningmidi .
SFX BM 0 simonimizningdirda .
SFX BM 0 simonimizdami .
SFX BM 0 simonimizdachi .
SFX BM 0 simonimizdadir .
SFX BM 0 simonimizdada .
SFX BM 0 simonimizdaku .
SFX BM 0 simonimizdamikan .
SFX BM 0 simonimizdamidi .
SFX BM 0 simonimizdadirda .
SFX BM 0 simonimizdanmi .
SFX BM 0 simonimizdanchi .
SFX BM 0 simonimizdandir .
SFX BM 0 simonimizdanda .
SFX BM 0 simonimizdanku .
SFX BM 0 simonimizdanmikan .
SFX BM 0 simonimizdanmidi .
SFX BM 0 simonimizdandirda .
SFX BM 0 simonimizdagimi .
SFX BM 0 simonimizdagichi .
SFX BM 0 simonimizdagidir .
SFX BM 0 simonimizdagida .
SFX BM 0 simonimizdagiku .
SFX BM 0 simonimizdagimikan .
SFX BM 0 simonimizdagimidi .
SFX BM 0 simonimizdagidirda .
SFX BM 0 simonimizdagidekmi .
SFX BM 0 simonimizdagidekchi .
SFX BM 0 simonimizdagidekdir .
SFX BM 0 simonimizdagidekda .
SFX BM 0 simonimizdagidekku .
SFX BM 0 simonimizdagidekmikan .
SFX BM 0 simonimizdagidekmidi .
SFX BM 0 simonimizdagidekdirda .
SFX BM 0 simonimizgami .
SFX BM 0 simonimizgachi .
SFX BM 0 simonimizgadir .
SFX BM 0 simonimizgada .
SFX BM 0 simonimizgaku .
SFX BM 0 simonimizgamikan .
SFX BM 0 simonimizgamidi .
SFX BM 0 simonimizgadirda .
SFX BM 0 simonimizgachami .
SFX BM 0 simonimizgachachi .
SFX BM 0 simonimizgachadir .
SFX BM 0 simonimizgachada .
SFX BM 0 simonimizgachaku .
SFX BM 0 simonimizgachamikan .
SFX BM 0 simonimizgachamidi .
SFX BM 0 simonimizgachadirda .
SFX BM 0 simoningnimi .
SFX BM 0 simoningnichi .
SFX BM 0 simoningnidir .
SFX BM 0 simoningnida .
SFX BM 0 simoningniku .
SFX BM 0 simoningnimikan .
SFX BM 0 simoningnimidi .
SFX BM 0 simoningnidirda .
SFX BM 0 simoningningmi .
SFX BM 0 simoningningchi .
SFX BM 0 simoningningdir .
SFX BM 0 simoningningda .
SFX BM 0 simoningningku .
SFX BM 0 simoningningmikan .
SFX BM 0 simoningningmidi .
SFX BM 0 simoningningdirda .
SFX BM 0 simoningdami .
SFX BM 0 simoningdachi .
SFX BM 0 simoningdadir .
SFX BM 0 simoningdada .
SFX BM 0 simoningdaku .
SFX BM 0 simoningdamikan .
SFX BM 0 simoningdamidi .
SFX BM 0 simoningdadirda .
SFX BM 0 simoningdanmi .
SFX BM 0 simoningdanchi .
SFX BM 0 simoningdandir .
SFX BM 0 simoningdanda .
SFX BM 0 simoningdanku .
SFX BM 0 simoningdanmikan .
SFX BM 0 simoningdanmidi .
SFX BM 0 simoningdandirda .
SFX BM 0 simoningdagimi .
SFX BM 0 simoningdagichi .
SFX BM 0 simoningdagidir .
SFX BM 0 simoningdagida .
SFX BM 0 simoningdagiku .
SFX BM 0 simoningdagimikan .
SFX BM 0 simoningdagimidi .
SFX BM 0 simoningdagidirda .
SFX BM 0 simoningdagidekmi .
SFX BM 0 simoningdagidekchi .
SFX BM 0 simoningdagidekdir .
SFX BM 0 simoningdagidekda .
SFX BM 0 simoningdagidekku .
SFX BM 0 simoningdagidekmikan .
SFX BM 0 simoningdagidekmidi .
SFX BM 0 simoningdagidekdirda .
SFX BM 0 simoninggami .
SFX BM 0 simoninggachi .
SFX BM 0 simoninggadir .
SFX BM 0 simoninggada .
SFX BM 0 simoninggaku .
SFX BM 0 simoninggamikan .
SFX BM 0 simoninggamidi .
SFX BM 0 simoninggadirda .
SFX BM 0 simoninggachami .
SFX BM 0 simoninggachachi .
SFX BM 0 simoninggachadir .
SFX BM 0 simoninggachada .
SFX BM 0 simoninggachaku .
SFX BM 0 simoninggachamikan .
SFX BM 0 simoninggachamidi .
SFX BM 0 simoninggachadirda .
SFX BM 0 simoningiznimi .
SFX BM 0 simoningiznichi .
SFX BM 0 simoningiznidir .
SFX BM 0 simoningiznida .
SFX BM 0 simoningizniku .
SFX BM 0 simoningiznimikan .
SFX BM 0 simoningiznimidi .
SFX BM 0 simoningiznidirda .
SFX BM 0 simoningizningmi .
SFX BM 0 simoningizningchi .
SFX BM 0 simoningizningdir .
SFX BM 0 simoningizningda .
SFX BM 0 simoningizningku .
SFX BM 0 simoningizningmikan .
SFX BM 0 simoningizningmidi .
SFX BM 0 simoningizningdirda .
SFX BM 0 simoningizdami .
SFX BM 0 simoningizdachi .
SFX BM 0 simoningizdadir .
SFX BM 0 simoningizdada .
SFX BM 0 simoningizdaku .
SFX BM 0 simoningizdamikan .
SFX BM 0 simoningizdamidi .
SFX BM 0 simoningizdadirda .
SFX BM 0 simoningizdanmi .
SFX BM 0 simoningizdanchi .
SFX BM 0 simoningizdandir .
SFX BM 0 simoningizdanda .
SFX BM 0 simoningizdanku .
SFX BM 0 simoningizdanmikan .
SFX BM 0 simoningizdanmidi .
SFX BM 0 simoningizdandirda .
SFX BM 0 simoningizdagimi .
SFX BM 0 simoningizdagichi .
SFX BM 0 simoningizdagidir .
SFX BM 0 simoningizdagida .
SFX BM 0 simoningizdagiku .
SFX BM 0 simoningizdagimikan .
SFX BM 0 simoningizdagimidi .
SFX BM 0 simoningizdagidirda .
SFX BM 0 simoningizdagidekmi .
SFX BM 0 simoningizdagidekchi .
SFX BM 0 simoningizdagidekdir .
SFX BM 0 simoningizdagidekda .
SFX BM 0 simoningizdagidekku .
SFX BM 0 simoningizdagidekmikan .
SFX BM 0 simoningizdagidekmidi .
SFX BM 0 simoningizdagidekdirda .
SFX BM 0 simoningizgami .
SFX BM 0 simoningizgachi .
SFX BM 0 simoningizgadir .
SFX BM 0 simoningizgada .
SFX BM 0 simoningizgaku .
SFX BM 0 simoningizgamikan .
SFX BM 0 simoningizgamidi .
SFX BM 0 simoningizgadirda .
SFX BM 0 simoningizgachami .
SFX BM 0 simoningizgachachi .
SFX BM 0 simoningizgachadir .
SFX BM 0 simoningizgachada .
SFX BM 0 simoningizgachaku .
SFX BM 0 simoningizgachamikan .
SFX BM 0 simoningizgachamidi .
SFX BM 0 simoningizgachadirda .
SFX BM 0 simoninimi .
SFX BM 0 simoninichi .
SFX BM 0 simoninidir .
SFX BM 0 simoninida .
SFX BM 0 simoniniku .
SFX BM 0 simoninimikan .
SFX BM 0 simoninimidi .
SFX BM 0 simoninidirda .
SFX BM 0 simoniningmi .
SFX BM 0 simoniningchi .
SFX BM 0 simoniningdir .
SFX BM 0 simoniningda .
SFX BM 0 simoniningku .
SFX BM 0 simoniningmikan .
SFX BM 0 simoniningmidi .
SFX BM 0 simoniningdirda .
SFX BM 0 simonidami .
SFX BM 0 simonidachi .
SFX BM 0 simonidadir .
SFX BM 0 simonidada .
SFX BM 0 simonidaku .
SFX BM 0 simonidamikan .
SFX BM 0 simonidamidi .
SFX BM 0 simonidadirda .
SFX BM 0 simonidanmi .
SFX BM 0 simonidanchi .
SFX BM 0 simonidandir .
SFX BM 0 simonidanda .
SFX BM 0 simonidanku .
SFX BM 0 simonidanmikan .
SFX BM 0 simonidanmidi .
SFX BM 0 simonidandirda .
SFX BM 0 simonidagimi .
SFX BM 0 simonidagichi .
SFX BM 0 simonidagidir .
SFX BM 0 simonidagida .
SFX BM 0 simonidagiku .
SFX BM 0 simonidagimikan .
SFX BM 0 simonidagimidi .
SFX BM 0 simonidagidirda .
SFX BM 0 simonidagidekmi .
SFX BM 0 simonidagidekchi .
SFX BM 0 simonidagidekdir .
SFX BM 0 simonidagidekda .
SFX BM 0 simonidagidekku .
SFX BM 0 simonidagidekmikan .
SFX BM 0 simonidagidekmidi .
SFX BM 0 simonidagidekdirda .
SFX BM 0 simonigami .
SFX BM 0 simonigachi .
SFX BM 0 simonigadir .
SFX BM 0 simonigada .
SFX BM 0 simonigaku .
SFX BM 0 simonigamikan .
SFX BM 0 simonigamidi .
SFX BM 0 simonigadirda .
SFX BM 0 simonigachami .
SFX BM 0 simonigachachi .
SFX BM 0 simonigachadir .
SFX BM 0 simonigachada .
SFX BM 0 simonigachaku .
SFX BM 0 simonigachamikan .
SFX BM 0 simonigachamidi .
SFX BM 0 simonigachadirda .

# OT/KO'PLIK : LAR:1SHB:TSH:MI?
SFX BN Y 320
SFX BN 0 larimnimi .
SFX BN 0 larimnichi .
SFX BN 0 larimnidir .
SFX BN 0 larimnida .
SFX BN 0 larimniku .
SFX BN 0 larimnimikan .
SFX BN 0 larimnimidi .
SFX BN 0 larimnidirda .
SFX BN 0 larimningmi .
SFX BN 0 larimningchi .
SFX BN 0 larimningdir .
SFX BN 0 larimningda .
SFX BN 0 larimningku .
SFX BN 0 larimningmikan .
SFX BN 0 larimningmidi .
SFX BN 0 larimningdirda .
SFX BN 0 larimdami .
SFX BN 0 larimdachi .
SFX BN 0 larimdadir .
SFX BN 0 larimdada .
SFX BN 0 larimdaku .
SFX BN 0 larimdamikan .
SFX BN 0 larimdamidi .
SFX BN 0 larimdadirda .
SFX BN 0 larimdanmi .
SFX BN 0 larimdanchi .
SFX BN 0 larimdandir .
SFX BN 0 larimdanda .
SFX BN 0 larimdanku .
SFX BN 0 larimdanmikan .
SFX BN 0 larimdanmidi .
SFX BN 0 larimdandirda .
SFX BN 0 larimdagimi .
SFX BN 0 larimdagichi .
SFX BN 0 larimdagidir .
SFX BN 0 larimdagida .
SFX BN 0 larimdagiku .
SFX BN 0 larimdagimikan .
SFX BN 0 larimdagimidi .
SFX BN 0 larimdagidirda .
SFX BN 0 larimdagidekmi .
SFX BN 0 larimdagidekchi .
SFX BN 0 larimdagidekdir .
SFX BN 0 larimdagidekda .
SFX BN 0 larimdagidekku .
SFX BN 0 larimdagidekmikan .
SFX BN 0 larimdagidekmidi .
SFX BN 0 larimdagidekdirda .
SFX BN 0 larimgami .
SFX BN 0 larimgachi .
SFX BN 0 larimgadir .
SFX BN 0 larimgada .
SFX BN 0 larimgaku .
SFX BN 0 larimgamikan .
SFX BN 0 larimgamidi .
SFX BN 0 larimgadirda .
SFX BN 0 larimgachami .
SFX BN 0 larimgachachi .
SFX BN 0 larimgachadir .
SFX BN 0 larimgachada .
SFX BN 0 larimgachaku .
SFX BN 0 larimgachamikan .
SFX BN 0 larimgachamidi .
SFX BN 0 larimgachadirda .
SFX BN 0 larimiznimi .
SFX BN 0 larimiznichi .
SFX BN 0 larimiznidir .
SFX BN 0 larimiznida .
SFX BN 0 larimizniku .
SFX BN 0 larimiznimikan .
SFX BN 0 larimiznimidi .
SFX BN 0 larimiznidirda .
SFX BN 0 larimizningmi .
SFX BN 0 larimizningchi .
SFX BN 0 larimizningdir .
SFX BN 0 larimizningda .
SFX BN 0 larimizningku .
SFX BN 0 larimizningmikan .
SFX BN 0 larimizningmidi .
SFX BN 0 larimizningdirda .
SFX BN 0 larimizdami .
SFX BN 0 larimizdachi .
SFX BN 0 larimizdadir .
SFX BN 0 larimizdada .
SFX BN 0 larimizdaku .
SFX BN 0 larimizdamikan .
SFX BN 0 larimizdamidi .
SFX BN 0 larimizdadirda .
SFX BN 0 larimizdanmi .
SFX BN 0 larimizdanchi .
SFX BN 0 larimizdandir .
SFX BN 0 larimizdanda .
SFX BN 0 larimizdanku .
SFX BN 0 larimizdanmikan .
SFX BN 0 larimizdanmidi .
SFX BN 0 larimizdandirda .
SFX BN 0 larimizdagimi .
SFX BN 0 larimizdagichi .
SFX BN 0 larimizdagidir .
SFX BN 0 larimizdagida .
SFX BN 0 larimizdagiku .
SFX BN 0 larimizdagimikan .
SFX BN 0 larimizdagimidi .
SFX BN 0 larimizdagidirda .
SFX BN 0 larimizdagidekmi .
SFX BN 0 larimizdagidekchi .
SFX BN 0 larimizdagidekdir .
SFX BN 0 larimizdagidekda .
SFX BN 0 larimizdagidekku .
SFX BN 0 larimizdagidekmikan .
SFX BN 0 larimizdagidekmidi .
SFX BN 0 larimizdagidekdirda .
SFX BN 0 larimizgami .
SFX BN 0 larimizgachi .
SFX BN 0 larimizgadir .
SFX BN 0 larimizgada .
SFX BN 0 larimizgaku .
SFX BN 0 larimizgamikan .
SFX BN 0 larimizgamidi .
SFX BN 0 larimizgadirda .
SFX BN 0 larimizgachami .
SFX BN 0 larimizgachachi .
SFX BN 0 larimizgachadir .
SFX BN 0 larimizgachada .
SFX BN 0 larimizgachaku .
SFX BN 0 larimizgachamikan .
SFX BN 0 larimizgachamidi .
SFX BN 0 larimizgachadirda .
SFX BN 0 laringnimi .
SFX BN 0 laringnichi .
SFX BN 0 laringnidir .
SFX BN 0 laringnida .
SFX BN 0 laringniku .
SFX BN 0 laringnimikan .
SFX BN 0 laringnimidi .
SFX BN 0 laringnidirda .
SFX BN 0 laringningmi .
SFX BN 0 laringningchi .
SFX BN 0 laringningdir .
SFX BN 0 laringningda .
SFX BN 0 laringningku .
SFX BN 0 laringningmikan .
SFX BN 0 laringningmidi .
SFX BN 0 laringningdirda .
SFX BN 0 laringdami .
SFX BN 0 laringdachi .
SFX BN 0 laringdadir .
SFX BN 0 laringdada .
SFX BN 0 laringdaku .
SFX BN 0 laringdamikan .
SFX BN 0 laringdamidi .
SFX BN 0 laringdadirda .
SFX BN 0 laringdanmi .
SFX BN 0 laringdanchi .
SFX BN 0 laringdandir .
SFX BN 0 laringdanda .
SFX BN 0 laringdanku .
SFX BN 0 laringdanmikan .
SFX BN 0 laringdanmidi .
SFX BN 0 laringdandirda .
SFX BN 0 laringdagimi .
SFX BN 0 laringdagichi .
SFX BN 0 laringdagidir .
SFX BN 0 laringdagida .
SFX BN 0 laringdagiku .
SFX BN 0 laringdagimikan .
SFX BN 0 laringdagimidi .
SFX BN 0 laringdagidirda .
SFX BN 0 laringdagidekmi .
SFX BN 0 laringdagidekchi .
SFX BN 0 laringdagidekdir .
SFX BN 0 laringdagidekda .
SFX BN 0 laringdagidekku .
SFX BN 0 laringdagidekmikan .
SFX BN 0 laringdagidekmidi .
SFX BN 0 laringdagidekdirda .
SFX BN 0 laringgami .
SFX BN 0 laringgachi .
SFX BN 0 laringgadir .
SFX BN 0 laringgada .
SFX BN 0 laringgaku .
SFX BN 0 laringgamikan .
SFX BN 0 laringgamidi .
SFX BN 0 laringgadirda .
SFX BN 0 laringgachami .
SFX BN 0 laringgachachi .
SFX BN 0 laringgachadir .
SFX BN 0 laringgachada .
SFX BN 0 laringgachaku .
SFX BN 0 laringgachamikan .
SFX BN 0 laringgachamidi .
SFX BN 0 laringgachadirda .
SFX BN 0 laringiznimi .
SFX BN 0 laringiznichi .
SFX BN 0 laringiznidir .
SFX BN 0 laringiznida .
SFX BN 0 laringizniku .
SFX BN 0 laringiznimikan .
SFX BN 0 laringiznimidi .
SFX BN 0 laringiznidirda .
SFX BN 0 laringizningmi .
SFX BN 0 laringizningchi .
SFX BN 0 laringizningdir .
SFX BN 0 laringizningda .
SFX BN 0 laringizningku .
SFX BN 0 laringizningmikan .
SFX BN 0 laringizningmidi .
SFX BN 0 laringizningdirda .
SFX BN 0 laringizdami .
SFX BN 0 laringizdachi .
SFX BN 0 laringizdadir .
SFX BN 0 laringizdada .
SFX BN 0 laringizdaku .
SFX BN 0 laringizdamikan .
SFX BN 0 laringizdamidi .
SFX BN 0 laringizdadirda .
SFX BN 0 laringizdanmi .
SFX BN 0 laringizdanchi .
SFX BN 0 laringizdandir .
SFX BN 0 laringizdanda .
SFX BN 0 laringizdanku .
SFX BN 0 laringizdanmikan .
SFX BN 0 laringizdanmidi .
SFX BN 0 laringizdandirda .
SFX BN 0 laringizdagimi .
SFX BN 0 laringizdagichi .
SFX BN 0 laringizdagidir .
SFX BN 0 laringizdagida .
SFX BN 0 laringizdagiku .
SFX BN 0 laringizdagimikan .
SFX BN 0 laringizdagimidi .
SFX BN 0 laringizdagidirda .
SFX BN 0 laringizdagidekmi .
SFX BN 0 laringizdagidekchi .
SFX BN 0 laringizdagidekdir .
SFX BN 0 laringizdagidekda .
SFX BN 0 laringizdagidekku .
SFX BN 0 laringizdagidekmikan .
SFX BN 0 laringizdagidekmidi .
SFX BN 0 laringizdagidekdirda .
SFX BN 0 laringizgami .
SFX BN 0 laringizgachi .
SFX BN 0 laringizgadir .
SFX BN 0 laringizgada .
SFX BN 0 laringizgaku .
SFX BN 0 laringizgamikan .
SFX BN 0 laringizgamidi .
SFX BN 0 laringizgadirda .
SFX BN 0 laringizgachami .
SFX BN 0 laringizgachachi .
SFX BN 0 laringizgachadir .
SFX BN 0 laringizgachada .
SFX BN 0 laringizgachaku .
SFX BN 0 laringizgachamikan .
SFX BN 0 laringizgachamidi .
SFX BN 0 laringizgachadirda .
SFX BN 0 larinimi .
SFX BN 0 larinichi .
SFX BN 0 larinidir .
SFX BN 0 larinida .
SFX BN 0 lariniku .
SFX BN 0 larinimikan .
SFX BN 0 larinimidi .
SFX BN 0 larinidirda .
SFX BN 0 lariningmi .
SFX BN 0 lariningchi .
SFX BN 0 lariningdir .
SFX BN 0 lariningda .
SFX BN 0 lariningku .
SFX BN 0 lariningmikan .
SFX BN 0 lariningmidi .
SFX BN 0 lariningdirda .
SFX BN 0 laridami .
SFX BN 0 laridachi .
SFX BN 0 laridadir .
SFX BN 0 laridada .
SFX BN 0 laridaku .
SFX BN 0 laridamikan .
SFX BN 0 laridamidi .
SFX BN 0 laridadirda .
SFX BN 0 laridanmi .
SFX BN 0 laridanchi .
SFX BN 0 laridandir .
SFX BN 0 laridanda .
SFX BN 0 laridanku .
SFX BN 0 laridanmikan .
SFX BN 0 laridanmidi .
SFX BN 0 laridandirda .
SFX BN 0 laridagimi .
SFX BN 0 laridagichi .
SFX BN 0 laridagidir .
SFX BN 0 laridagida .
SFX BN 0 laridagiku .
SFX BN 0 laridagimikan .
SFX BN 0 laridagimidi .
SFX BN 0 laridagidirda .
SFX BN 0 laridagidekmi .
SFX BN 0 laridagidekchi .
SFX BN 0 laridagidekdir .
SFX BN 0 laridagidekda .
SFX BN 0 laridagidekku .
SFX BN 0 laridagidekmikan .
SFX BN 0 laridagidekmidi .
SFX BN 0 laridagidekdirda .
SFX BN 0 larigami .
SFX BN 0 larigachi .
SFX BN 0 larigadir .
SFX BN 0 larigada .
SFX BN 0 larigaku .
SFX BN 0 larigamikan .
SFX BN 0 larigamidi .
SFX BN 0 larigadirda .
SFX BN 0 larigachami .
SFX BN 0 larigachachi .
SFX BN 0 larigachadir .
SFX BN 0 larigachada .
SFX BN 0 larigachaku .
SFX BN 0 larigachamikan .
SFX BN 0 larigachamidi .
SFX BN 0 larigachadirda .

# OT/KICHRAYTMA : CHA:LAR:1SHB:TSH:MI?
SFX BO Y 960
SFX BO 0 chalarimnimi .
SFX BO 0 chalarimnichi .
SFX BO 0 chalarimnidir .
SFX BO 0 chalarimnida .
SFX BO 0 chalarimniku .
SFX BO 0 chalarimnimikan .
SFX BO 0 chalarimnimidi .
SFX BO 0 chalarimnidirda .
SFX BO 0 chalarimningmi .
SFX BO 0 chalarimningchi .
SFX BO 0 chalarimningdir .
SFX BO 0 chalarimningda .
SFX BO 0 chalarimningku .
SFX BO 0 chalarimningmikan .
SFX BO 0 chalarimningmidi .
SFX BO 0 chalarimningdirda .
SFX BO 0 chalarimdami .
SFX BO 0 chalarimdachi .
SFX BO 0 chalarimdadir .
SFX BO 0 chalarimdada .
SFX BO 0 chalarimdaku .
SFX BO 0 chalarimdamikan .
SFX BO 0 chalarimdamidi .
SFX BO 0 chalarimdadirda .
SFX BO 0 chalarimdanmi .
SFX BO 0 chalarimdanchi .
SFX BO 0 chalarimdandir .
SFX BO 0 chalarimdanda .
SFX BO 0 chalarimdanku .
SFX BO 0 chalarimdanmikan .
SFX BO 0 chalarimdanmidi .
SFX BO 0 chalarimdandirda .
SFX BO 0 chalarimdagimi .
SFX BO 0 chalarimdagichi .
SFX BO 0 chalarimdagidir .
SFX BO 0 chalarimdagida .
SFX BO 0 chalarimdagiku .
SFX BO 0 chalarimdagimikan .
SFX BO 0 chalarimdagimidi .
SFX BO 0 chalarimdagidirda .
SFX BO 0 chalarimdagidekmi .
SFX BO 0 chalarimdagidekchi .
SFX BO 0 chalarimdagidekdir .
SFX BO 0 chalarimdagidekda .
SFX BO 0 chalarimdagidekku .
SFX BO 0 chalarimdagidekmikan .
SFX BO 0 chalarimdagidekmidi .
SFX BO 0 chalarimdagidekdirda .
SFX BO 0 chalarimgami .
SFX BO 0 chalarimgachi .
SFX BO 0 chalarimgadir .
SFX BO 0 chalarimgada .
SFX BO 0 chalarimgaku .
SFX BO 0 chalarimgamikan .
SFX BO 0 chalarimgamidi .
SFX BO 0 chalarimgadirda .
SFX BO 0 chalarimgachami .
SFX BO 0 chalarimgachachi .
SFX BO 0 chalarimgachadir .
SFX BO 0 chalarimgachada .
SFX BO 0 chalarimgachaku .
SFX BO 0 chalarimgachamikan .
SFX BO 0 chalarimgachamidi .
SFX BO 0 chalarimgachadirda .
SFX BO 0 chalarimiznimi .
SFX BO 0 chalarimiznichi .
SFX BO 0 chalarimiznidir .
SFX BO 0 chalarimiznida .
SFX BO 0 chalarimizniku .
SFX BO 0 chalarimiznimikan .
SFX BO 0 chalarimiznimidi .
SFX BO 0 chalarimiznidirda .
SFX BO 0 chalarimizningmi .
SFX BO 0 chalarimizningchi .
SFX BO 0 chalarimizningdir .
SFX BO 0 chalarimizningda .
SFX BO 0 chalarimizningku .
SFX BO 0 chalarimizningmikan .
SFX BO 0 chalarimizningmidi .
SFX BO 0 chalarimizningdirda .
SFX BO 0 chalarimizdami .
SFX BO 0 chalarimizdachi .
SFX BO 0 chalarimizdadir .
SFX BO 0 chalarimizdada .
SFX BO 0 chalarimizdaku .
SFX BO 0 chalarimizdamikan .
SFX BO 0 chalarimizdamidi .
SFX BO 0 chalarimizdadirda .
SFX BO 0 chalarimizdanmi .
SFX BO 0 chalarimizdanchi .
SFX BO 0 chalarimizdandir .
SFX BO 0 chalarimizdanda .
SFX BO 0 chalarimizdanku .
SFX BO 0 chalarimizdanmikan .
SFX BO 0 chalarimizdanmidi .
SFX BO 0 chalarimizdandirda .
SFX BO 0 chalarimizdagimi .
SFX BO 0 chalarimizdagichi .
SFX BO 0 chalarimizdagidir .
SFX BO 0 chalarimizdagida .
SFX BO 0 chalarimizdagiku .
SFX BO 0 chalarimizdagimikan .
SFX BO 0 chalarimizdagimidi .
SFX BO 0 chalarimizdagidirda .
SFX BO 0 chalarimizdagidekmi .
SFX BO 0 chalarimizdagidekchi .
SFX BO 0 chalarimizdagidekdir .
SFX BO 0 chalarimizdagidekda .
SFX BO 0 chalarimizdagidekku .
SFX BO 0 chalarimizdagidekmikan .
SFX BO 0 chalarimizdagidekmidi .
SFX BO 0 chalarimizdagidekdirda .
SFX BO 0 chalarimizgami .
SFX BO 0 chalarimizgachi .
SFX BO 0 chalarimizgadir .
SFX BO 0 chalarimizgada .
SFX BO 0 chalarimizgaku .
SFX BO 0 chalarimizgamikan .
SFX BO 0 chalarimizgamidi .
SFX BO 0 chalarimizgadirda .
SFX BO 0 chalarimizgachami .
SFX BO 0 chalarimizgachachi .
SFX BO 0 chalarimizgachadir .
SFX BO 0 chalarimizgachada .
SFX BO 0 chalarimizgachaku .
SFX BO 0 chalarimizgachamikan .
SFX BO 0 chalarimizgachamidi .
SFX BO 0 chalarimizgachadirda .
SFX BO 0 chalaringnimi .
SFX BO 0 chalaringnichi .
SFX BO 0 chalaringnidir .
SFX BO 0 chalaringnida .
SFX BO 0 chalaringniku .
SFX BO 0 chalaringnimikan .
SFX BO 0 chalaringnimidi .
SFX BO 0 chalaringnidirda .
SFX BO 0 chalaringningmi .
SFX BO 0 chalaringningchi .
SFX BO 0 chalaringningdir .
SFX BO 0 chalaringningda .
SFX BO 0 chalaringningku .
SFX BO 0 chalaringningmikan .
SFX BO 0 chalaringningmidi .
SFX BO 0 chalaringningdirda .
SFX BO 0 chalaringdami .
SFX BO 0 chalaringdachi .
SFX BO 0 chalaringdadir .
SFX BO 0 chalaringdada .
SFX BO 0 chalaringdaku .
SFX BO 0 chalaringdamikan .
SFX BO 0 chalaringdamidi .
SFX BO 0 chalaringdadirda .
SFX BO 0 chalaringdanmi .
SFX BO 0 chalaringdanchi .
SFX BO 0 chalaringdandir .
SFX BO 0 chalaringdanda .
SFX BO 0 chalaringdanku .
SFX BO 0 chalaringdanmikan .
SFX BO 0 chalaringdanmidi .
SFX BO 0 chalaringdandirda .
SFX BO 0 chalaringdagimi .
SFX BO 0 chalaringdagichi .
SFX BO 0 chalaringdagidir .
SFX BO 0 chalaringdagida .
SFX BO 0 chalaringdagiku .
SFX BO 0 chalaringdagimikan .
SFX BO 0 chalaringdagimidi .
SFX BO 0 chalaringdagidirda .
SFX BO 0 chalaringdagidekmi .
SFX BO 0 chalaringdagidekchi .
SFX BO 0 chalaringdagidekdir .
SFX BO 0 chalaringdagidekda .
SFX BO 0 chalaringdagidekku .
SFX BO 0 chalaringdagidekmikan .
SFX BO 0 chalaringdagidekmidi .
SFX BO 0 chalaringdagidekdirda .
SFX BO 0 chalaringgami .
SFX BO 0 chalaringgachi .
SFX BO 0 chalaringgadir .
SFX BO 0 chalaringgada .
SFX BO 0 chalaringgaku .
SFX BO 0 chalaringgamikan .
SFX BO 0 chalaringgamidi .
SFX BO 0 chalaringgadirda .
SFX BO 0 chalaringgachami .
SFX BO 0 chalaringgachachi .
SFX BO 0 chalaringgachadir .
SFX BO 0 chalaringgachada .
SFX BO 0 chalaringgachaku .
SFX BO 0 chalaringgachamikan .
SFX BO 0 chalaringgachamidi .
SFX BO 0 chalaringgachadirda .
SFX BO 0 chalaringiznimi .
SFX BO 0 chalaringiznichi .
SFX BO 0 chalaringiznidir .
SFX BO 0 chalaringiznida .
SFX BO 0 chalaringizniku .
SFX BO 0 chalaringiznimikan .
SFX BO 0 chalaringiznimidi .
SFX BO 0 chalaringiznidirda .
SFX BO 0 chalaringizningmi .
SFX BO 0 chalaringizningchi .
SFX BO 0 chalaringizningdir .
SFX BO 0 chalaringizningda .
SFX BO 0 chalaringizningku .
SFX BO 0 chalaringizningmikan .
SFX BO 0 chalaringizningmidi .
SFX BO 0 chalaringizningdirda .
SFX BO 0 chalaringizdami .
SFX BO 0 chalaringizdachi .
SFX BO 0 chalaringizdadir .
SFX BO 0 chalaringizdada .
SFX BO 0 chalaringizdaku .
SFX BO 0 chalaringizdamikan .
SFX BO 0 chalaringizdamidi .
SFX BO 0 chalaringizdadirda .
SFX BO 0 chalaringizdanmi .
SFX BO 0 chalaringizdanchi .
SFX BO 0 chalaringizdandir .
SFX BO 0 chalaringizdanda .
SFX BO 0 chalaringizdanku .
SFX BO 0 chalaringizdanmikan .
SFX BO 0 chalaringizdanmidi .
SFX BO 0 chalaringizdandirda .
SFX BO 0 chalaringizdagimi .
SFX BO 0 chalaringizdagichi .
SFX BO 0 chalaringizdagidir .
SFX BO 0 chalaringizdagida .
SFX BO 0 chalaringizdagiku .
SFX BO 0 chalaringizdagimikan .
SFX BO 0 chalaringizdagimidi .
SFX BO 0 chalaringizdagidirda .
SFX BO 0 chalaringizdagidekmi .
SFX BO 0 chalaringizdagidekchi .
SFX BO 0 chalaringizdagidekdir .
SFX BO 0 chalaringizdagidekda .
SFX BO 0 chalaringizdagidekku .
SFX BO 0 chalaringizdagidekmikan .
SFX BO 0 chalaringizdagidekmidi .
SFX BO 0 chalaringizdagidekdirda .
SFX BO 0 chalaringizgami .
SFX BO 0 chalaringizgachi .
SFX BO 0 chalaringizgadir .
SFX BO 0 chalaringizgada .
SFX BO 0 chalaringizgaku .
SFX BO 0 chalaringizgamikan .
SFX BO 0 chalaringizgamidi .
SFX BO 0 chalaringizgadirda .
SFX BO 0 chalaringizgachami .
SFX BO 0 chalaringizgachachi .
SFX BO 0 chalaringizgachadir .
SFX BO 0 chalaringizgachada .
SFX BO 0 chalaringizgachaku .
SFX BO 0 chalaringizgachamikan .
SFX BO 0 chalaringizgachamidi .
SFX BO 0 chalaringizgachadirda .
SFX BO 0 chalarinimi .
SFX BO 0 chalarinichi .
SFX BO 0 chalarinidir .
SFX BO 0 chalarinida .
SFX BO 0 chalariniku .
SFX BO 0 chalarinimikan .
SFX BO 0 chalarinimidi .
SFX BO 0 chalarinidirda .
SFX BO 0 chalariningmi .
SFX BO 0 chalariningchi .
SFX BO 0 chalariningdir .
SFX BO 0 chalariningda .
SFX BO 0 chalariningku .
SFX BO 0 chalariningmikan .
SFX BO 0 chalariningmidi .
SFX BO 0 chalariningdirda .
SFX BO 0 chalaridami .
SFX BO 0 chalaridachi .
SFX BO 0 chalaridadir .
SFX BO 0 chalaridada .
SFX BO 0 chalaridaku .
SFX BO 0 chalaridamikan .
SFX BO 0 chalaridamidi .
SFX BO 0 chalaridadirda .
SFX BO 0 chalaridanmi .
SFX BO 0 chalaridanchi .
SFX BO 0 chalaridandir .
SFX BO 0 chalaridanda .
SFX BO 0 chalaridanku .
SFX BO 0 chalaridanmikan .
SFX BO 0 chalaridanmidi .
SFX BO 0 chalaridandirda .
SFX BO 0 chalaridagimi .
SFX BO 0 chalaridagichi .
SFX BO 0 chalaridagidir .
SFX BO 0 chalaridagida .
SFX BO 0 chalaridagiku .
SFX BO 0 chalaridagimikan .
SFX BO 0 chalaridagimidi .
SFX BO 0 chalaridagidirda .
SFX BO 0 chalaridagidekmi .
SFX BO 0 chalaridagidekchi .
SFX BO 0 chalaridagidekdir .
SFX BO 0 chalaridagidekda .
SFX BO 0 chalaridagidekku .
SFX BO 0 chalaridagidekmikan .
SFX BO 0 chalaridagidekmidi .
SFX BO 0 chalaridagidekdirda .
SFX BO 0 chalarigami .
SFX BO 0 chalarigachi .
SFX BO 0 chalarigadir .
SFX BO 0 chalarigada .
SFX BO 0 chalarigaku .
SFX BO 0 chalarigamikan .
SFX BO 0 chalarigamidi .
SFX BO 0 chalarigadirda .
SFX BO 0 chalarigachami .
SFX BO 0 chalarigachachi .
SFX BO 0 chalarigachadir .
SFX BO 0 chalarigachada .
SFX BO 0 chalarigachaku .
SFX BO 0 chalarigachamikan .
SFX BO 0 chalarigachamidi .
SFX BO 0 chalarigachadirda .
SFX BO 0 deklarimnimi .
SFX BO 0 deklarimnichi .
SFX BO 0 deklarimnidir .
SFX BO 0 deklarimnida .
SFX BO 0 deklarimniku .
SFX BO 0 deklarimnimikan .
SFX BO 0 deklarimnimidi .
SFX BO 0 deklarimnidirda .
SFX BO 0 deklarimningmi .
SFX BO 0 deklarimningchi .
SFX BO 0 deklarimningdir .
SFX BO 0 deklarimningda .
SFX BO 0 deklarimningku .
SFX BO 0 deklarimningmikan .
SFX BO 0 deklarimningmidi .
SFX BO 0 deklarimningdirda .
SFX BO 0 deklarimdami .
SFX BO 0 deklarimdachi .
SFX BO 0 deklarimdadir .
SFX BO 0 deklarimdada .
SFX BO 0 deklarimdaku .
SFX BO 0 deklarimdamikan .
SFX BO 0 deklarimdamidi .
SFX BO 0 deklarimdadirda .
SFX BO 0 deklarimdanmi .
SFX BO 0 deklarimdanchi .
SFX BO 0 deklarimdandir .
SFX BO 0 deklarimdanda .
SFX BO 0 deklarimdanku .
SFX BO 0 deklarimdanmikan .
SFX BO 0 deklarimdanmidi .
SFX BO 0 deklarimdandirda .
SFX BO 0 deklarimdagimi .
SFX BO 0 deklarimdagichi .
SFX BO 0 deklarimdagidir .
SFX BO 0 deklarimdagida .
SFX BO 0 deklarimdagiku .
SFX BO 0 deklarimdagimikan .
SFX BO 0 deklarimdagimidi .
SFX BO 0 deklarimdagidirda .
SFX BO 0 deklarimdagidekmi .
SFX BO 0 deklarimdagidekchi .
SFX BO 0 deklarimdagidekdir .
SFX BO 0 deklarimdagidekda .
SFX BO 0 deklarimdagidekku .
SFX BO 0 deklarimdagidekmikan .
SFX BO 0 deklarimdagidekmidi .
SFX BO 0 deklarimdagidekdirda .
SFX BO 0 deklarimgami .
SFX BO 0 deklarimgachi .
SFX BO 0 deklarimgadir .
SFX BO 0 deklarimgada .
SFX BO 0 deklarimgaku .
SFX BO 0 deklarimgamikan .
SFX BO 0 deklarimgamidi .
SFX BO 0 deklarimgadirda .
SFX BO 0 deklarimgachami .
SFX BO 0 deklarimgachachi .
SFX BO 0 deklarimgachadir .
SFX BO 0 deklarimgachada .
SFX BO 0 deklarimgachaku .
SFX BO 0 deklarimgachamikan .
SFX BO 0 deklarimgachamidi .
SFX BO 0 deklarimgachadirda .
SFX BO 0 deklarimiznimi .
SFX BO 0 deklarimiznichi .
SFX BO 0 deklarimiznidir .
SFX BO 0 deklarimiznida .
SFX BO 0 deklarimizniku .
SFX BO 0 deklarimiznimikan .
SFX BO 0 deklarimiznimidi .
SFX BO 0 deklarimiznidirda .
SFX BO 0 deklarimizningmi .
SFX BO 0 deklarimizningchi .
SFX BO 0 deklarimizningdir .
SFX BO 0 deklarimizningda .
SFX BO 0 deklarimizningku .
SFX BO 0 deklarimizningmikan .
SFX BO 0 deklarimizningmidi .
SFX BO 0 deklarimizningdirda .
SFX BO 0 deklarimizdami .
SFX BO 0 deklarimizdachi .
SFX BO 0 deklarimizdadir .
SFX BO 0 deklarimizdada .
SFX BO 0 deklarimizdaku .
SFX BO 0 deklarimizdamikan .
SFX BO 0 deklarimizdamidi .
SFX BO 0 deklarimizdadirda .
SFX BO 0 deklarimizdanmi .
SFX BO 0 deklarimizdanchi .
SFX BO 0 deklarimizdandir .
SFX BO 0 deklarimizdanda .
SFX BO 0 deklarimizdanku .
SFX BO 0 deklarimizdanmikan .
SFX BO 0 deklarimizdanmidi .
SFX BO 0 deklarimizdandirda .
SFX BO 0 deklarimizdagimi .
SFX BO 0 deklarimizdagichi .
SFX BO 0 deklarimizdagidir .
SFX BO 0 deklarimizdagida .
SFX BO 0 deklarimizdagiku .
SFX BO 0 deklarimizdagimikan .
SFX BO 0 deklarimizdagimidi .
SFX BO 0 deklarimizdagidirda .
SFX BO 0 deklarimizdagidekmi .
SFX BO 0 deklarimizdagidekchi .
SFX BO 0 deklarimizdagidekdir .
SFX BO 0 deklarimizdagidekda .
SFX BO 0 deklarimizdagidekku .
SFX BO 0 deklarimizdagidekmikan .
SFX BO 0 deklarimizdagidekmidi .
SFX BO 0 deklarimizdagidekdirda .
SFX BO 0 deklarimizgami .
SFX BO 0 deklarimizgachi .
SFX BO 0 deklarimizgadir .
SFX BO 0 deklarimizgada .
SFX BO 0 deklarimizgaku .
SFX BO 0 deklarimizgamikan .
SFX BO 0 deklarimizgamidi .
SFX BO 0 deklarimizgadirda .
SFX BO 0 deklarimizgachami .
SFX BO 0 deklarimizgachachi .
SFX BO 0 deklarimizgachadir .
SFX BO 0 deklarimizgachada .
SFX BO 0 deklarimizgachaku .
SFX BO 0 deklarimizgachamikan .
SFX BO 0 deklarimizgachamidi .
SFX BO 0 deklarimizgachadirda .
SFX BO 0 deklaringnimi .
SFX BO 0 deklaringnichi .
SFX BO 0 deklaringnidir .
SFX BO 0 deklaringnida .
SFX BO 0 deklaringniku .
SFX BO 0 deklaringnimikan .
SFX BO 0 deklaringnimidi .
SFX BO 0 deklaringnidirda .
SFX BO 0 deklaringningmi .
SFX BO 0 deklaringningchi .
SFX BO 0 deklaringningdir .
SFX BO 0 deklaringningda .
SFX BO 0 deklaringningku .
SFX BO 0 deklaringningmikan .
SFX BO 0 deklaringningmidi .
SFX BO 0 deklaringningdirda .
SFX BO 0 deklaringdami .
SFX BO 0 deklaringdachi .
SFX BO 0 deklaringdadir .
SFX BO 0 deklaringdada .
SFX BO 0 deklaringdaku .
SFX BO 0 deklaringdamikan .
SFX BO 0 deklaringdamidi .
SFX BO 0 deklaringdadirda .
SFX BO 0 deklaringdanmi .
SFX BO 0 deklaringdanchi .
SFX BO 0 deklaringdandir .
SFX BO 0 deklaringdanda .
SFX BO 0 deklaringdanku .
SFX BO 0 deklaringdanmikan .
SFX BO 0 deklaringdanmidi .
SFX BO 0 deklaringdandirda .
SFX BO 0 deklaringdagimi .
SFX BO 0 deklaringdagichi .
SFX BO 0 deklaringdagidir .
SFX BO 0 deklaringdagida .
SFX BO 0 deklaringdagiku .
SFX BO 0 deklaringdagimikan .
SFX BO 0 deklaringdagimidi .
SFX BO 0 deklaringdagidirda .
SFX BO 0 deklaringdagidekmi .
SFX BO 0 deklaringdagidekchi .
SFX BO 0 deklaringdagidekdir .
SFX BO 0 deklaringdagidekda .
SFX BO 0 deklaringdagidekku .
SFX BO 0 deklaringdagidekmikan .
SFX BO 0 deklaringdagidekmidi .
SFX BO 0 deklaringdagidekdirda .
SFX BO 0 deklaringgami .
SFX BO 0 deklaringgachi .
SFX BO 0 deklaringgadir .
SFX BO 0 deklaringgada .
SFX BO 0 deklaringgaku .
SFX BO 0 deklaringgamikan .
SFX BO 0 deklaringgamidi .
SFX BO 0 deklaringgadirda .
SFX BO 0 deklaringgachami .
SFX BO 0 deklaringgachachi .
SFX BO 0 deklaringgachadir .
SFX BO 0 deklaringgachada .
SFX BO 0 deklaringgachaku .
SFX BO 0 deklaringgachamikan .
SFX BO 0 deklaringgachamidi .
SFX BO 0 deklaringgachadirda .
SFX BO 0 deklaringiznimi .
SFX BO 0 deklaringiznichi .
SFX BO 0 deklaringiznidir .
SFX BO 0 deklaringiznida .
SFX BO 0 deklaringizniku .
SFX BO 0 deklaringiznimikan .
SFX BO 0 deklaringiznimidi .
SFX BO 0 deklaringiznidirda .
SFX BO 0 deklaringizningmi .
SFX BO 0 deklaringizningchi .
SFX BO 0 deklaringizningdir .
SFX BO 0 deklaringizningda .
SFX BO 0 deklaringizningku .
SFX BO 0 deklaringizningmikan .
SFX BO 0 deklaringizningmidi .
SFX BO 0 deklaringizningdirda .
SFX BO 0 deklaringizdami .
SFX BO 0 deklaringizdachi .
SFX BO 0 deklaringizdadir .
SFX BO 0 deklaringizdada .
SFX BO 0 deklaringizdaku .
SFX BO 0 deklaringizdamikan .
SFX BO 0 deklaringizdamidi .
SFX BO 0 deklaringizdadirda .
SFX BO 0 deklaringizdanmi .
SFX BO 0 deklaringizdanchi .
SFX BO 0 deklaringizdandir .
SFX BO 0 deklaringizdanda .
SFX BO 0 deklaringizdanku .
SFX BO 0 deklaringizdanmikan .
SFX BO 0 deklaringizdanmidi .
SFX BO 0 deklaringizdandirda .
SFX BO 0 deklaringizdagimi .
SFX BO 0 deklaringizdagichi .
SFX BO 0 deklaringizdagidir .
SFX BO 0 deklaringizdagida .
SFX BO 0 deklaringizdagiku .
SFX BO 0 deklaringizdagimikan .
SFX BO 0 deklaringizdagimidi .
SFX BO 0 deklaringizdagidirda .
SFX BO 0 deklaringizdagidekmi .
SFX BO 0 deklaringizdagidekchi .
SFX BO 0 deklaringizdagidekdir .
SFX BO 0 deklaringizdagidekda .
SFX BO 0 deklaringizdagidekku .
SFX BO 0 deklaringizdagidekmikan .
SFX BO 0 deklaringizdagidekmidi .
SFX BO 0 deklaringizdagidekdirda .
SFX BO 0 deklaringizgami .
SFX BO 0 deklaringizgachi .
SFX BO 0 deklaringizgadir .
SFX BO 0 deklaringizgada .
SFX BO 0 deklaringizgaku .
SFX BO 0 deklaringizgamikan .
SFX BO 0 deklaringizgamidi .
SFX BO 0 deklaringizgadirda .
SFX BO 0 deklaringizgachami .
SFX BO 0 deklaringizgachachi .
SFX BO 0 deklaringizgachadir .
SFX BO 0 deklaringizgachada .
SFX BO 0 deklaringizgachaku .
SFX BO 0 deklaringizgachamikan .
SFX BO 0 deklaringizgachamidi .
SFX BO 0 deklaringizgachadirda .
SFX BO 0 deklarinimi .
SFX BO 0 deklarinichi .
SFX BO 0 deklarinidir .
SFX BO 0 deklarinida .
SFX BO 0 deklariniku .
SFX BO 0 deklarinimikan .
SFX BO 0 deklarinimidi .
SFX BO 0 deklarinidirda .
SFX BO 0 deklariningmi .
SFX BO 0 deklariningchi .
SFX BO 0 deklariningdir .
SFX BO 0 deklariningda .
SFX BO 0 deklariningku .
SFX BO 0 deklariningmikan .
SFX BO 0 deklariningmidi .
SFX BO 0 deklariningdirda .
SFX BO 0 deklaridami .
SFX BO 0 deklaridachi .
SFX BO 0 deklaridadir .
SFX BO 0 deklaridada .
SFX BO 0 deklaridaku .
SFX BO 0 deklaridamikan .
SFX BO 0 deklaridamidi .
SFX BO 0 deklaridadirda .
SFX BO 0 deklaridanmi .
SFX BO 0 deklaridanchi .
SFX BO 0 deklaridandir .
SFX BO 0 deklaridanda .
SFX BO 0 deklaridanku .
SFX BO 0 deklaridanmikan .
SFX BO 0 deklaridanmidi .
SFX BO 0 deklaridandirda .
SFX BO 0 deklaridagimi .
SFX BO 0 deklaridagichi .
SFX BO 0 deklaridagidir .
SFX BO 0 deklaridagida .
SFX BO 0 deklaridagiku .
SFX BO 0 deklaridagimikan .
SFX BO 0 deklaridagimidi .
SFX BO 0 deklaridagidirda .
SFX BO 0 deklaridagidekmi .
SFX BO 0 deklaridagidekchi .
SFX BO 0 deklaridagidekdir .
SFX BO 0 deklaridagidekda .
SFX BO 0 deklaridagidekku .
SFX BO 0 deklaridagidekmikan .
SFX BO 0 deklaridagidekmidi .
SFX BO 0 deklaridagidekdirda .
SFX BO 0 deklarigami .
SFX BO 0 deklarigachi .
SFX BO 0 deklarigadir .
SFX BO 0 deklarigada .
SFX BO 0 deklarigaku .
SFX BO 0 deklarigamikan .
SFX BO 0 deklarigamidi .
SFX BO 0 deklarigadirda .
SFX BO 0 deklarigachami .
SFX BO 0 deklarigachachi .
SFX BO 0 deklarigachadir .
SFX BO 0 deklarigachada .
SFX BO 0 deklarigachaku .
SFX BO 0 deklarigachamikan .
SFX BO 0 deklarigachamidi .
SFX BO 0 deklarigachadirda .
SFX BO 0 simonlarimnimi .
SFX BO 0 simonlarimnichi .
SFX BO 0 simonlarimnidir .
SFX BO 0 simonlarimnida .
SFX BO 0 simonlarimniku .
SFX BO 0 simonlarimnimikan .
SFX BO 0 simonlarimnimidi .
SFX BO 0 simonlarimnidirda .
SFX BO 0 simonlarimningmi .
SFX BO 0 simonlarimningchi .
SFX BO 0 simonlarimningdir .
SFX BO 0 simonlarimningda .
SFX BO 0 simonlarimningku .
SFX BO 0 simonlarimningmikan .
SFX BO 0 simonlarimningmidi .
SFX BO 0 simonlarimningdirda .
SFX BO 0 simonlarimdami .
SFX BO 0 simonlarimdachi .
SFX BO 0 simonlarimdadir .
SFX BO 0 simonlarimdada .
SFX BO 0 simonlarimdaku .
SFX BO 0 simonlarimdamikan .
SFX BO 0 simonlarimdamidi .
SFX BO 0 simonlarimdadirda .
SFX BO 0 simonlarimdanmi .
SFX BO 0 simonlarimdanchi .
SFX BO 0 simonlarimdandir .
SFX BO 0 simonlarimdanda .
SFX BO 0 simonlarimdanku .
SFX BO 0 simonlarimdanmikan .
SFX BO 0 simonlarimdanmidi .
SFX BO 0 simonlarimdandirda .
SFX BO 0 simonlarimdagimi .
SFX BO 0 simonlarimdagichi .
SFX BO 0 simonlarimdagidir .
SFX BO 0 simonlarimdagida .
SFX BO 0 simonlarimdagiku .
SFX BO 0 simonlarimdagimikan .
SFX BO 0 simonlarimdagimidi .
SFX BO 0 simonlarimdagidirda .
SFX BO 0 simonlarimdagidekmi .
SFX BO 0 simonlarimdagidekchi .
SFX BO 0 simonlarimdagidekdir .
SFX BO 0 simonlarimdagidekda .
SFX BO 0 simonlarimdagidekku .
SFX BO 0 simonlarimdagidekmikan .
SFX BO 0 simonlarimdagidekmidi .
SFX BO 0 simonlarimdagidekdirda .
SFX BO 0 simonlarimgami .
SFX BO 0 simonlarimgachi .
SFX BO 0 simonlarimgadir .
SFX BO 0 simonlarimgada .
SFX BO 0 simonlarimgaku .
SFX BO 0 simonlarimgamikan .
SFX BO 0 simonlarimgamidi .
SFX BO 0 simonlarimgadirda .
SFX BO 0 simonlarimgachami .
SFX BO 0 simonlarimgachachi .
SFX BO 0 simonlarimgachadir .
SFX BO 0 simonlarimgachada .
SFX BO 0 simonlarimgachaku .
SFX BO 0 simonlarimgachamikan .
SFX BO 0 simonlarimgachamidi .
SFX BO 0 simonlarimgachadirda .
SFX BO 0 simonlarimiznimi .
SFX BO 0 simonlarimiznichi .
SFX BO 0 simonlarimiznidir .
SFX BO 0 simonlarimiznida .
SFX BO 0 simonlarimizniku .
SFX BO 0 simonlarimiznimikan .
SFX BO 0 simonlarimiznimidi .
SFX BO 0 simonlarimiznidirda .
SFX BO 0 simonlarimizningmi .
SFX BO 0 simonlarimizningchi .
SFX BO 0 simonlarimizningdir .
SFX BO 0 simonlarimizningda .
SFX BO 0 simonlarimizningku .
SFX BO 0 simonlarimizningmikan .
SFX BO 0 simonlarimizningmidi .
SFX BO 0 simonlarimizningdirda .
SFX BO 0 simonlarimizdami .
SFX BO 0 simonlarimizdachi .
SFX BO 0 simonlarimizdadir .
SFX BO 0 simonlarimizdada .
SFX BO 0 simonlarimizdaku .
SFX BO 0 simonlarimizdamikan .
SFX BO 0 simonlarimizdamidi .
SFX BO 0 simonlarimizdadirda .
SFX BO 0 simonlarimizdanmi .
SFX BO 0 simonlarimizdanchi .
SFX BO 0 simonlarimizdandir .
SFX BO 0 simonlarimizdanda .
SFX BO 0 simonlarimizdanku .
SFX BO 0 simonlarimizdanmikan .
SFX BO 0 simonlarimizdanmidi .
SFX BO 0 simonlarimizdandirda .
SFX BO 0 simonlarimizdagimi .
SFX BO 0 simonlarimizdagichi .
SFX BO 0 simonlarimizdagidir .
SFX BO 0 simonlarimizdagida .
SFX BO 0 simonlarimizdagiku .
SFX BO 0 simonlarimizdagimikan .
SFX BO 0 simonlarimizdagimidi .
SFX BO 0 simonlarimizdagidirda .
SFX BO 0 simonlarimizdagidekmi .
SFX BO 0 simonlarimizdagidekchi .
SFX BO 0 simonlarimizdagidekdir .
SFX BO 0 simonlarimizdagidekda .
SFX BO 0 simonlarimizdagidekku .
SFX BO 0 simonlarimizdagidekmikan .
SFX BO 0 simonlarimizdagidekmidi .
SFX BO 0 simonlarimizdagidekdirda .
SFX BO 0 simonlarimizgami .
SFX BO 0 simonlarimizgachi .
SFX BO 0 simonlarimizgadir .
SFX BO 0 simonlarimizgada .
SFX BO 0 simonlarimizgaku .
SFX BO 0 simonlarimizgamikan .
SFX BO 0 simonlarimizgamidi .
SFX BO 0 simonlarimizgadirda .
SFX BO 0 simonlarimizgachami .
SFX BO 0 simonlarimizgachachi .
SFX BO 0 simonlarimizgachadir .
SFX BO 0 simonlarimizgachada .
SFX BO 0 simonlarimizgachaku .
SFX BO 0 simonlarimizgachamikan .
SFX BO 0 simonlarimizgachamidi .
SFX BO 0 simonlarimizgachadirda .
SFX BO 0 simonlaringnimi .
SFX BO 0 simonlaringnichi .
SFX BO 0 simonlaringnidir .
SFX BO 0 simonlaringnida .
SFX BO 0 simonlaringniku .
SFX BO 0 simonlaringnimikan .
SFX BO 0 simonlaringnimidi .
SFX BO 0 simonlaringnidirda .
SFX BO 0 simonlaringningmi .
SFX BO 0 simonlaringningchi .
SFX BO 0 simonlaringningdir .
SFX BO 0 simonlaringningda .
SFX BO 0 simonlaringningku .
SFX BO 0 simonlaringningmikan .
SFX BO 0 simonlaringningmidi .
SFX BO 0 simonlaringningdirda .
SFX BO 0 simonlaringdami .
SFX BO 0 simonlaringdachi .
SFX BO 0 simonlaringdadir .
SFX BO 0 simonlaringdada .
SFX BO 0 simonlaringdaku .
SFX BO 0 simonlaringdamikan .
SFX BO 0 simonlaringdamidi .
SFX BO 0 simonlaringdadirda .
SFX BO 0 simonlaringdanmi .
SFX BO 0 simonlaringdanchi .
SFX BO 0 simonlaringdandir .
SFX BO 0 simonlaringdanda .
SFX BO 0 simonlaringdanku .
SFX BO 0 simonlaringdanmikan .
SFX BO 0 simonlaringdanmidi .
SFX BO 0 simonlaringdandirda .
SFX BO 0 simonlaringdagimi .
SFX BO 0 simonlaringdagichi .
SFX BO 0 simonlaringdagidir .
SFX BO 0 simonlaringdagida .
SFX BO 0 simonlaringdagiku .
SFX BO 0 simonlaringdagimikan .
SFX BO 0 simonlaringdagimidi .
SFX BO 0 simonlaringdagidirda .
SFX BO 0 simonlaringdagidekmi .
SFX BO 0 simonlaringdagidekchi .
SFX BO 0 simonlaringdagidekdir .
SFX BO 0 simonlaringdagidekda .
SFX BO 0 simonlaringdagidekku .
SFX BO 0 simonlaringdagidekmikan .
SFX BO 0 simonlaringdagidekmidi .
SFX BO 0 simonlaringdagidekdirda .
SFX BO 0 simonlaringgami .
SFX BO 0 simonlaringgachi .
SFX BO 0 simonlaringgadir .
SFX BO 0 simonlaringgada .
SFX BO 0 simonlaringgaku .
SFX BO 0 simonlaringgamikan .
SFX BO 0 simonlaringgamidi .
SFX BO 0 simonlaringgadirda .
SFX BO 0 simonlaringgachami .
SFX BO 0 simonlaringgachachi .
SFX BO 0 simonlaringgachadir .
SFX BO 0 simonlaringgachada .
SFX BO 0 simonlaringgachaku .
SFX BO 0 simonlaringgachamikan .
SFX BO 0 simonlaringgachamidi .
SFX BO 0 simonlaringgachadirda .
SFX BO 0 simonlaringiznimi .
SFX BO 0 simonlaringiznichi .
SFX BO 0 simonlaringiznidir .
SFX BO 0 simonlaringiznida .
SFX BO 0 simonlaringizniku .
SFX BO 0 simonlaringiznimikan .
SFX BO 0 simonlaringiznimidi .
SFX BO 0 simonlaringiznidirda .
SFX BO 0 simonlaringizningmi .
SFX BO 0 simonlaringizningchi .
SFX BO 0 simonlaringizningdir .
SFX BO 0 simonlaringizningda .
SFX BO 0 simonlaringizningku .
SFX BO 0 simonlaringizningmikan .
SFX BO 0 simonlaringizningmidi .
SFX BO 0 simonlaringizningdirda .
SFX BO 0 simonlaringizdami .
SFX BO 0 simonlaringizdachi .
SFX BO 0 simonlaringizdadir .
SFX BO 0 simonlaringizdada .
SFX BO 0 simonlaringizdaku .
SFX BO 0 simonlaringizdamikan .
SFX BO 0 simonlaringizdamidi .
SFX BO 0 simonlaringizdadirda .
SFX BO 0 simonlaringizdanmi .
SFX BO 0 simonlaringizdanchi .
SFX BO 0 simonlaringizdandir .
SFX BO 0 simonlaringizdanda .
SFX BO 0 simonlaringizdanku .
SFX BO 0 simonlaringizdanmikan .
SFX BO 0 simonlaringizdanmidi .
SFX BO 0 simonlaringizdandirda .
SFX BO 0 simonlaringizdagimi .
SFX BO 0 simonlaringizdagichi .
SFX BO 0 simonlaringizdagidir .
SFX BO 0 simonlaringizdagida .
SFX BO 0 simonlaringizdagiku .
SFX BO 0 simonlaringizdagimikan .
SFX BO 0 simonlaringizdagimidi .
SFX BO 0 simonlaringizdagidirda .
SFX BO 0 simonlaringizdagidekmi .
SFX BO 0 simonlaringizdagidekchi .
SFX BO 0 simonlaringizdagidekdir .
SFX BO 0 simonlaringizdagidekda .
SFX BO 0 simonlaringizdagidekku .
SFX BO 0 simonlaringizdagidekmikan .
SFX BO 0 simonlaringizdagidekmidi .
SFX BO 0 simonlaringizdagidekdirda .
SFX BO 0 simonlaringizgami .
SFX BO 0 simonlaringizgachi .
SFX BO 0 simonlaringizgadir .
SFX BO 0 simonlaringizgada .
SFX BO 0 simonlaringizgaku .
SFX BO 0 simonlaringizgamikan .
SFX BO 0 simonlaringizgamidi .
SFX BO 0 simonlaringizgadirda .
SFX BO 0 simonlaringizgachami .
SFX BO 0 simonlaringizgachachi .
SFX BO 0 simonlaringizgachadir .
SFX BO 0 simonlaringizgachada .
SFX BO 0 simonlaringizgachaku .
SFX BO 0 simonlaringizgachamikan .
SFX BO 0 simonlaringizgachamidi .
SFX BO 0 simonlaringizgachadirda .
SFX BO 0 simonlarinimi .
SFX BO 0 simonlarinichi .
SFX BO 0 simonlarinidir .
SFX BO 0 simonlarinida .
SFX BO 0 simonlariniku .
SFX BO 0 simonlarinimikan .
SFX BO 0 simonlarinimidi .
SFX BO 0 simonlarinidirda .
SFX BO 0 simonlariningmi .
SFX BO 0 simonlariningchi .
SFX BO 0 simonlariningdir .
SFX BO 0 simonlariningda .
SFX BO 0 simonlariningku .
SFX BO 0 simonlariningmikan .
SFX BO 0 simonlariningmidi .
SFX BO 0 simonlariningdirda .
SFX BO 0 simonlaridami .
SFX BO 0 simonlaridachi .
SFX BO 0 simonlaridadir .
SFX BO 0 simonlaridada .
SFX BO 0 simonlaridaku .
SFX BO 0 simonlaridamikan .
SFX BO 0 simonlaridamidi .
SFX BO 0 simonlaridadirda .
SFX BO 0 simonlaridanmi .
SFX BO 0 simonlaridanchi .
SFX BO 0 simonlaridandir .
SFX BO 0 simonlaridanda .
SFX BO 0 simonlaridanku .
SFX BO 0 simonlaridanmikan .
SFX BO 0 simonlaridanmidi .
SFX BO 0 simonlaridandirda .
SFX BO 0 simonlaridagimi .
SFX BO 0 simonlaridagichi .
SFX BO 0 simonlaridagidir .
SFX BO 0 simonlaridagida .
SFX BO 0 simonlaridagiku .
SFX BO 0 simonlaridagimikan .
SFX BO 0 simonlaridagimidi .
SFX BO 0 simonlaridagidirda .
SFX BO 0 simonlaridagidekmi .
SFX BO 0 simonlaridagidekchi .
SFX BO 0 simonlaridagidekdir .
SFX BO 0 simonlaridagidekda .
SFX BO 0 simonlaridagidekku .
SFX BO 0 simonlaridagidekmikan .
SFX BO 0 simonlaridagidekmidi .
SFX BO 0 simonlaridagidekdirda .
SFX BO 0 simonlarigami .
SFX BO 0 simonlarigachi .
SFX BO 0 simonlarigadir .
SFX BO 0 simonlarigada .
SFX BO 0 simonlarigaku .
SFX BO 0 simonlarigamikan .
SFX BO 0 simonlarigamidi .
SFX BO 0 simonlarigadirda .
SFX BO 0 simonlarigachami .
SFX BO 0 simonlarigachachi .
SFX BO 0 simonlarigachadir .
SFX BO 0 simonlarigachada .
SFX BO 0 simonlarigachaku .
SFX BO 0 simonlarigachamikan .
SFX BO 0 simonlarigachamidi .
SFX BO 0 simonlarigachadirda .

# OT/TASDIQ : 1SHB
SFX BP Y 9
SFX BP 0 man .
SFX BP 0 miz .
SFX BP 0 larman .
SFX BP 0 larmiz .
SFX BP 0 san .
SFX BP 0 siz .
SFX BP 0 larsan .
SFX BP 0 larsiz .
SFX BP 0 lar .

# OT/TASDIQ : 1SHB:MI?
SFX BQ Y 72
SFX BQ 0 manmi .
SFX BQ 0 manchi .
SFX BQ 0 mandir .
SFX BQ 0 manda .
SFX BQ 0 manku .
SFX BQ 0 manmikan .
SFX BQ 0 manmidi .
SFX BQ 0 mandirda .
SFX BQ 0 mizmi .
SFX BQ 0 mizchi .
SFX BQ 0 mizdir .
SFX BQ 0 mizda .
SFX BQ 0 mizku .
SFX BQ 0 mizmikan .
SFX BQ 0 mizmidi .
SFX BQ 0 mizdirda .
SFX BQ 0 larmanmi .
SFX BQ 0 larmanchi .
SFX BQ 0 larmandir .
SFX BQ 0 larmanda .
SFX BQ 0 larmanku .
SFX BQ 0 larmanmikan .
SFX BQ 0 larmanmidi .
SFX BQ 0 larmandirda .
SFX BQ 0 larmizmi .
SFX BQ 0 larmizchi .
SFX BQ 0 larmizdir .
SFX BQ 0 larmizda .
SFX BQ 0 larmizku .
SFX BQ 0 larmizmikan .
SFX BQ 0 larmizmidi .
SFX BQ 0 larmizdirda .
SFX BQ 0 sanmi .
SFX BQ 0 sanchi .
SFX BQ 0 sandir .
SFX BQ 0 sanda .
SFX BQ 0 sanku .
SFX BQ 0 sanmikan .
SFX BQ 0 sanmidi .
SFX BQ 0 sandirda .
SFX BQ 0 sizmi .
SFX BQ 0 sizchi .
SFX BQ 0 sizdir .
SFX BQ 0 sizda .
SFX BQ 0 sizku .
SFX BQ 0 sizmikan .
SFX BQ 0 sizmidi .
SFX BQ 0 sizdirda .
SFX BQ 0 larsanmi .
SFX BQ 0 larsanchi .
SFX BQ 0 larsandir .
SFX BQ 0 larsanda .
SFX BQ 0 larsanku .
SFX BQ 0 larsanmikan .
SFX BQ 0 larsanmidi .
SFX BQ 0 larsandirda .
SFX BQ 0 larsizmi .
SFX BQ 0 larsizchi .
SFX BQ 0 larsizdir .
SFX BQ 0 larsizda .
SFX BQ 0 larsizku .
SFX BQ 0 larsizmikan .
SFX BQ 0 larsizmidi .
SFX BQ 0 larsizdirda .
SFX BQ 0 larmi .
SFX BQ 0 larchi .
SFX BQ 0 lardir .
SFX BQ 0 larda .
SFX BQ 0 larku .
SFX BQ 0 larmikan .
SFX BQ 0 larmidi .
SFX BQ 0 lardirda .

# OT/SIFAT_YASOVCHI
SFX BR Y 1
SFX BR 0 li .

# OT/SIFAT_YASOVCHI : _:LAR
SFX BS Y 1
SFX BS 0 lilar .

# OT/SIFAT_YASOVCHI : _:MI?
SFX BT Y 8
SFX BT 0 limi .
SFX BT 0 lichi .
SFX BT 0 lidir .
SFX BT 0 lida .
SFX BT 0 liku .
SFX BT 0 limikan .
SFX BT 0 limidi .
SFX BT 0 lidirda .

# OT/SIFAT_YASOVCHI : _:LAR:MI?
SFX BU Y 8
SFX BU 0 lilarmi .
SFX BU 0 lilarchi .
SFX BU 0 lilardir .
SFX BU 0 lilarda .
SFX BU 0 lilarku .
SFX BU 0 lilarmikan .
SFX BU 0 lilarmidi .
SFX BU 0 lilardirda .

# SON/SON-TARTIB : TRT
SFX BV Y 2
SFX BV 0 nchi [aeiou]
SFX BV 0 inchi [^aeiou]

# SON/SON-TARTIB : TRT:LAR
SFX BW Y 2
SFX BW 0 nchilar [aeiou]
SFX BW 0 inchilar [^aeiou]

# SON/SON-TARTIB : TRT:1SHB
SFX BX Y 10
SFX BX 0 nchim [aeiou]
SFX BX 0 nchimiz [aeiou]
SFX BX 0 nching [aeiou]
SFX BX 0 nchingiz [aeiou]
SFX BX 0 nchisi [aeiou]
SFX BX 0 inchim [^aeiou]
SFX BX 0 inchimiz [^aeiou]
SFX BX 0 inching [^aeiou]
SFX BX 0 inchingiz [^aeiou]
SFX BX 0 inchisi [^aeiou]

# SON/SON-TARTIB : TRT:LAR:1SHB
SFX BY Y 10
SFX BY 0 nchilarim [aeiou]
SFX BY 0 nchilarimiz [aeiou]
SFX BY 0 nchilaring [aeiou]
SFX BY 0 nchilaringiz [aeiou]
SFX BY 0 nchilari [aeiou]
SFX BY 0 inchilarim [^aeiou]
SFX BY 0 inchilarimiz [^aeiou]
SFX BY 0 inchilaring [^aeiou]
SFX BY 0 inchilaringiz [^aeiou]
SFX BY 0 inchilari [^aeiou]

# SON/SON-TARTIB : TRT:TSH
SFX BZ Y 16
SFX BZ 0 nchini [aeiou]
SFX BZ 0 nchining [aeiou]
SFX BZ 0 nchida [aeiou]
SFX BZ 0 nchidan [aeiou]
SFX BZ 0 nchidagi [aeiou]
SFX BZ 0 nchidagidek [aeiou]
SFX BZ 0 nchiga [aeiou]
SFX BZ 0 nchigacha [aeiou]
SFX BZ 0 inchini [^aeiou]
SFX BZ 0 inchining [^aeiou]
SFX BZ 0 inchida [^aeiou]
SFX BZ 0 inchidan [^aeiou]
SFX BZ 0 inchidagi [^aeiou]
SFX BZ 0 inchidagidek [^aeiou]
SFX BZ 0 inchiga [^aeiou]
SFX BZ 0 inchigacha [^aeiou]

# SON/SON-TARTIB : TRT:LAR:TSH
SFX Ba Y 16
SFX Ba 0 nchilarni [aeiou]
SFX Ba 0 nchilarning [aeiou]
SFX Ba 0 nchilarda [aeiou]
SFX Ba 0 nchilardan [aeiou]
SFX Ba 0 nchilardagi [aeiou]
SFX Ba 0 nchilardagidek [aeiou]
SFX Ba 0 nchilarga [aeiou]
SFX Ba 0 nchilargacha [aeiou]
SFX Ba 0 inchilarni [^aeiou]
SFX Ba 0 inchilarning [^aeiou]
SFX Ba 0 inchilarda [^aeiou]
SFX Ba 0 inchilardan [^aeiou]
SFX Ba 0 inchilardagi [^aeiou]
SFX Ba 0 inchilardagidek [^aeiou]
SFX Ba 0 inchilarga [^aeiou]
SFX Ba 0 inchilargacha [^aeiou]

# SON/SON-TARTIB : TRT:1SHB:TSH
SFX Bb Y 80
SFX Bb 0 nchimni [aeiou]
SFX Bb 0 nchimning [aeiou]
SFX Bb 0 nchimda [aeiou]
SFX Bb 0 nchimdan [aeiou]
SFX Bb 0 nchimdagi [aeiou]
SFX Bb 0 nchimdagidek [aeiou]
SFX Bb 0 nchimga [aeiou]
SFX Bb 0 nchimgacha [aeiou]
SFX Bb 0 nchimizni [aeiou]
SFX Bb 0 nchimizning [aeiou]
SFX Bb 0 nchimizda [aeiou]
SFX Bb 0 nchimizdan [aeiou]
SFX Bb 0 nchimizdagi [aeiou]
SFX Bb 0 nchimizdagidek [aeiou]
SFX Bb 0 nchimizga [aeiou]
SFX Bb 0 nchimizgacha [aeiou]
SFX Bb 0 nchingni [aeiou]
SFX Bb 0 nchingning [aeiou]
SFX Bb 0 nchingda [aeiou]
SFX Bb 0 nchingdan [aeiou]
SFX Bb 0 nchingdagi [aeiou]
SFX Bb 0 nchingdagidek [aeiou]
SFX Bb 0 nchingga [aeiou]
SFX Bb 0 nchinggacha [aeiou]
SFX Bb 0 nchingizni [aeiou]
SFX Bb 0 nchingizning [aeiou]
SFX Bb 0 nchingizda [aeiou]
SFX Bb 0 nchingizdan [aeiou]
SFX Bb 0 nchingizdagi [aeiou]
SFX Bb 0 nchingizdagidek [aeiou]
SFX Bb 0 nchingizga [aeiou]
SFX Bb 0 nchingizgacha [aeiou]
SFX Bb 0 nchisini [aeiou]
SFX Bb 0 nchisining [aeiou]
SFX Bb 0 nchisida [aeiou]
SFX Bb 0 nchisidan [aeiou]
SFX Bb 0 nchisidagi [aeiou]
SFX Bb 0 nchisidagidek [aeiou]
SFX Bb 0 nchisiga [aeiou]
SFX Bb 0 nchisigacha [aeiou]
SFX Bb 0 inchimni [^aeiou]
SFX Bb 0 inchimning [^aeiou]
SFX Bb 0 inchimda [^aeiou]
SFX Bb 0 inchimdan [^aeiou]
SFX Bb 0 inchimdagi [^aeiou]
SFX Bb 0 inchimdagidek [^aeiou]
SFX Bb 0 inchimga [^aeiou]
SFX Bb 0 inchimgacha [^aeiou]
SFX Bb 0 inchimizni [^aeiou]
SFX Bb 0 inchimizning [^aeiou]
SFX Bb 0 inchimizda [^aeiou]
SFX Bb 0 inchimizdan [^aeiou]
SFX Bb 0 inchimizdagi [^aeiou]
SFX Bb 0 inchimizdagidek [^aeiou]
SFX Bb 0 inchimizga [^aeiou]
SFX Bb 0 inchimizgacha [^aeiou]
SFX Bb 0 inchingni [^aeiou]
SFX Bb 0 inchingning [^aeiou]
SFX Bb 0 inchingda [^aeiou]
SFX Bb 0 inchingdan [^aeiou]
SFX Bb 0 inchingdagi [^aeiou]
SFX Bb 0 inchingdagidek [^aeiou]
SFX Bb 0 inchingga [^aeiou]
SFX Bb 0 inchinggacha [^aeiou]
SFX Bb 0 inchingizni [^aeiou]
SFX Bb 0 inchingizning [^aeiou]
SFX Bb 0 inchingizda [^aeiou]
SFX Bb 0 inchingizdan [^aeiou]
SFX Bb 0 inchingizdagi [^aeiou]
SFX Bb 0 inchingizdagidek [^aeiou]
SFX Bb 0 inchingizga [^aeiou]
SFX Bb 0 inchingizgacha [^aeiou]
SFX Bb 0 inchisini [^aeiou]
SFX Bb 0 inchisining [^aeiou]
SFX Bb 0 inchisida [^aeiou]
SFX Bb 0 inchisidan [^aeiou]
SFX Bb 0 inchisidagi [^aeiou]
SFX Bb 0 inchisidagidek [^aeiou]
SFX Bb 0 inchisiga [^aeiou]
SFX Bb 0 inchisigacha [^aeiou]

# SON/SON-TARTIB : TRT:LAR:1SHB:TSH
SFX Bc Y 80
SFX Bc 0 nchilarimni [aeiou]
SFX Bc 0 nchilarimning [aeiou]
SFX Bc 0 nchilarimda [aeiou]
SFX Bc 0 nchilarimdan [aeiou]
SFX Bc 0 nchilarimdagi [aeiou]
SFX Bc 0 nchilarimdagidek [aeiou]
SFX Bc 0 nchilarimga [aeiou]
SFX Bc 0 nchilarimgacha [aeiou]
SFX Bc 0 nchilarimizni [aeiou]
SFX Bc 0 nchilarimizning [aeiou]
SFX Bc 0 nchilarimizda [aeiou]
SFX Bc 0 nchilarimizdan [aeiou]
SFX Bc 0 nchilarimizdagi [aeiou]
SFX Bc 0 nchilarimizdagidek [aeiou]
SFX Bc 0 nchilarimizga [aeiou]
SFX Bc 0 nchilarimizgacha [aeiou]
SFX Bc 0 nchilaringni [aeiou]
SFX Bc 0 nchilaringning [aeiou]
SFX Bc 0 nchilaringda [aeiou]
SFX Bc 0 nchilaringdan [aeiou]
SFX Bc 0 nchilaringdagi [aeiou]
SFX Bc 0 nchilaringdagidek [aeiou]
SFX Bc 0 nchilaringga [aeiou]
SFX Bc 0 nchilaringgacha [aeiou]
SFX Bc 0 nchilaringizni [aeiou]
SFX Bc 0 nchilaringizning [aeiou]
SFX Bc 0 nchilaringizda [aeiou]
SFX Bc 0 nchilaringizdan [aeiou]
SFX Bc 0 nchilaringizdagi [aeiou]
SFX Bc 0 nchilaringizdagidek [aeiou]
SFX Bc 0 nchilaringizga [aeiou]
SFX Bc 0 nchilaringizgacha [aeiou]
SFX Bc 0 nchilarini [aeiou]
SFX Bc 0 nchilarining [aeiou]
SFX Bc 0 nchilarida [aeiou]
SFX Bc 0 nchilaridan [aeiou]
SFX Bc 0 nchilaridagi [aeiou]
SFX Bc 0 nchilaridagidek [aeiou]
SFX Bc 0 nchilariga [aeiou]
SFX Bc 0 nchilarigacha [aeiou]
SFX Bc 0 inchilarimni [^aeiou]
SFX Bc 0 inchilarimning [^aeiou]
SFX Bc 0 inchilarimda [^aeiou]
SFX Bc 0 inchilarimdan [^aeiou]
SFX Bc 0 inchilarimdagi [^aeiou]
SFX Bc 0 inchilarimdagidek [^aeiou]
SFX Bc 0 inchilarimga [^aeiou]
SFX Bc 0 inchilarimgacha [^aeiou]
SFX Bc 0 inchilarimizni [^aeiou]
SFX Bc 0 inchilarimizning [^aeiou]
SFX Bc 0 inchilarimizda [^aeiou]
SFX Bc 0 inchilarimizdan [^aeiou]
SFX Bc 0 inchilarimizdagi [^aeiou]
SFX Bc 0 inchilarimizdagidek [^aeiou]
SFX Bc 0 inchilarimizga [^aeiou]
SFX Bc 0 inchilarimizgacha [^aeiou]
SFX Bc 0 inchilaringni [^aeiou]
SFX Bc 0 inchilaringning [^aeiou]
SFX Bc 0 inchilaringda [^aeiou]
SFX Bc 0 inchilaringdan [^aeiou]
SFX Bc 0 inchilaringdagi [^aeiou]
SFX Bc 0 inchilaringdagidek [^aeiou]
SFX Bc 0 inchilaringga [^aeiou]
SFX Bc 0 inchilaringgacha [^aeiou]
SFX Bc 0 inchilaringizni [^aeiou]
SFX Bc 0 inchilaringizning [^aeiou]
SFX Bc 0 inchilaringizda [^aeiou]
SFX Bc 0 inchilaringizdan [^aeiou]
SFX Bc 0 inchilaringizdagi [^aeiou]
SFX Bc 0 inchilaringizdagidek [^aeiou]
SFX Bc 0 inchilaringizga [^aeiou]
SFX Bc 0 inchilaringizgacha [^aeiou]
SFX Bc 0 inchilarini [^aeiou]
SFX Bc 0 inchilarining [^aeiou]
SFX Bc 0 inchilarida [^aeiou]
SFX Bc 0 inchilaridan [^aeiou]
SFX Bc 0 inchilaridagi [^aeiou]
SFX Bc 0 inchilaridagidek [^aeiou]
SFX Bc 0 inchilariga [^aeiou]
SFX Bc 0 inchilarigacha [^aeiou]

# SON/SON-TARTIB : TRT:MI?
SFX Bd Y 16
SFX Bd 0 nchimi [aeiou]
SFX Bd 0 nchichi [aeiou]
SFX Bd 0 nchidir [aeiou]
SFX Bd 0 nchida [aeiou]
SFX Bd 0 nchiku [aeiou]
SFX Bd 0 nchimikan [aeiou]
SFX Bd 0 nchimidi [aeiou]
SFX Bd 0 nchidirda [aeiou]
SFX Bd 0 inchimi [^aeiou]
SFX Bd 0 inchichi [^aeiou]
SFX Bd 0 inchidir [^aeiou]
SFX Bd 0 inchida [^aeiou]
SFX Bd 0 inchiku [^aeiou]
SFX Bd 0 inchimikan [^aeiou]
SFX Bd 0 inchimidi [^aeiou]
SFX Bd 0 inchidirda [^aeiou]

# SON/SON-TARTIB : TRT:LAR:MI?
SFX Be Y 16
SFX Be 0 nchilarmi [aeiou]
SFX Be 0 nchilarchi [aeiou]
SFX Be 0 nchilardir [aeiou]
SFX Be 0 nchilarda [aeiou]
SFX Be 0 nchilarku [aeiou]
SFX Be 0 nchilarmikan [aeiou]
SFX Be 0 nchilarmidi [aeiou]
SFX Be 0 nchilardirda [aeiou]
SFX Be 0 inchilarmi [^aeiou]
SFX Be 0 inchilarchi [^aeiou]
SFX Be 0 inchilardir [^aeiou]
SFX Be 0 inchilarda [^aeiou]
SFX Be 0 inchilarku [^aeiou]
SFX Be 0 inchilarmikan [^aeiou]
SFX Be 0 inchilarmidi [^aeiou]
SFX Be 0 inchilardirda [^aeiou]

# SON/SON-TARTIB : TRT:1SHB:MI?
SFX Bf Y 80
SFX Bf 0 nchimmi [aeiou]
SFX Bf 0 nchimchi [aeiou]
SFX Bf 0 nchimdir [aeiou]
SFX Bf 0 nchimda [aeiou]
SFX Bf 0 nchimku [aeiou]
SFX Bf 0 nchimmikan [aeiou]
SFX Bf 0 nchimmidi [aeiou]
SFX Bf 0 nchimdirda [aeiou]
SFX Bf 0 nchimizmi [aeiou]
SFX Bf 0 nchimizchi [aeiou]
SFX Bf 0 nchimizdir [aeiou]
SFX Bf 0 nchimizda [aeiou]
SFX Bf 0 nchimizku [aeiou]
SFX Bf 0 nchimizmikan [aeiou]
SFX Bf 0 nchimizmidi [aeiou]
SFX Bf 0 nchimizdirda [aeiou]
SFX Bf 0 nchingmi [aeiou]
SFX Bf 0 nchingchi [aeiou]
SFX Bf 0 nchingdir [aeiou]
SFX Bf 0 nchingda [aeiou]
SFX Bf 0 nchingku [aeiou]
SFX Bf 0 nchingmikan [aeiou]
SFX Bf 0 nchingmidi [aeiou]
SFX Bf 0 nchingdirda [aeiou]
SFX Bf 0 nchingizmi [aeiou]
SFX Bf 0 nchingizchi [aeiou]
SFX Bf 0 nchingizdir [aeiou]
SFX Bf 0 nchingizda [aeiou]
SFX Bf 0 nchingizku [aeiou]
SFX Bf 0 nchingizmikan [aeiou]
SFX Bf 0 nchingizmidi [aeiou]
SFX Bf 0 nchingizdirda [aeiou]
SFX Bf 0 nchisimi [aeiou]
SFX Bf 0 nchisichi [aeiou]
SFX Bf 0 nchisidir [aeiou]
SFX Bf 0 nchisida [aeiou]
SFX Bf 0 nchisiku [aeiou]
SFX Bf 0 nchisimikan [aeiou]
SFX Bf 0 nchisimidi [aeiou]
SFX Bf 0 nchisidirda [aeiou]
SFX Bf 0 inchimmi [^aeiou]
SFX Bf 0 inchimchi [^aeiou]
SFX Bf 0 inchimdir [^aeiou]
SFX Bf 0 inchimda [^aeiou]
SFX Bf 0 inchimku [^aeiou]
SFX Bf 0 inchimmikan [^aeiou]
SFX Bf 0 inchimmidi [^aeiou]
SFX Bf 0 inchimdirda [^aeiou]
SFX Bf 0 inchimizmi [^aeiou]
SFX Bf 0 inchimizchi [^aeiou]
SFX Bf 0 inchimizdir [^aeiou]
SFX Bf 0 inchimizda [^aeiou]
SFX Bf 0 inchimizku [^aeiou]
SFX Bf 0 inchimizmikan [^aeiou]
SFX Bf 0 inchimizmidi [^aeiou]
SFX Bf 0 inchimizdirda [^aeiou]
SFX Bf 0 inchingmi [^aeiou]
SFX Bf 0 inchingchi [^aeiou]
SFX Bf 0 inchingdir [^aeiou]
SFX Bf 0 inchingda [^aeiou]
SFX Bf 0 inchingku [^aeiou]
SFX Bf 0 inchingmikan [^aeiou]
SFX Bf 0 inchingmidi [^aeiou]
SFX Bf 0 inchingdirda [^aeiou]
SFX Bf 0 inchingizmi [^aeiou]
SFX Bf 0 inchingizchi [^aeiou]
SFX Bf 0 inchingizdir [^aeiou]
SFX Bf 0 inchingizda [^aeiou]
SFX Bf 0 inchingizku [^aeiou]
SFX Bf 0 inchingizmikan [^aeiou]
SFX Bf 0 inchingizmidi [^aeiou]
SFX Bf 0 inchingizdirda [^aeiou]
SFX Bf 0 inchisimi [^aeiou]
SFX Bf 0 inchisichi [^aeiou]
SFX Bf 0 inchisidir [^aeiou]
SFX Bf 0 inchisida [^aeiou]
SFX Bf 0 inchisiku [^aeiou]
SFX Bf 0 inchisimikan [^aeiou]
SFX Bf 0 inchisimidi [^aeiou]
SFX Bf 0 inchisidirda [^aeiou]

# SON/SON-TARTIB : TRT:LAR:1SHB:MI?
SFX Bg Y 80
SFX Bg 0 nchilarimmi [aeiou]
SFX Bg 0 nchilarimchi [aeiou]
SFX Bg 0 nchilarimdir [aeiou]
SFX Bg 0 nchilarimda [aeiou]
SFX Bg 0 nchilarimku [aeiou]
SFX Bg 0 nchilarimmikan [aeiou]
SFX Bg 0 nchilarimmidi [aeiou]
SFX Bg 0 nchilarimdirda [aeiou]
SFX Bg 0 nchilarimizmi [aeiou]
SFX Bg 0 nchilarimizchi [aeiou]
SFX Bg 0 nchilarimizdir [aeiou]
SFX Bg 0 nchilarimizda [aeiou]
SFX Bg 0 nchilarimizku [aeiou]
SFX Bg 0 nchilarimizmikan [aeiou]
SFX Bg 0 nchilarimizmidi [aeiou]
SFX Bg 0 nchilarimizdirda [aeiou]
SFX Bg 0 nchilaringmi [aeiou]
SFX Bg 0 nchilaringchi [aeiou]
SFX Bg 0 nchilaringdir [aeiou]
SFX Bg 0 nchilaringda [aeiou]
SFX Bg 0 nchilaringku [aeiou]
SFX Bg 0 nchilaringmikan [aeiou]
SFX Bg 0 nchilaringmidi [aeiou]
SFX Bg 0 nchilaringdirda [aeiou]
SFX Bg 0 nchilaringizmi [aeiou]
SFX Bg 0 nchilaringizchi [aeiou]
SFX Bg 0 nchilaringizdir [aeiou]
SFX Bg 0 nchilaringizda [aeiou]
SFX Bg 0 nchilaringizku [aeiou]
SFX Bg 0 nchilaringizmikan [aeiou]
SFX Bg 0 nchilaringizmidi [aeiou]
SFX Bg 0 nchilaringizdirda [aeiou]
SFX Bg 0 nchilarimi [aeiou]
SFX Bg 0 nchilarichi [aeiou]
SFX Bg 0 nchilaridir [aeiou]
SFX Bg 0 nchilarida [aeiou]
SFX Bg 0 nchilariku [aeiou]
SFX Bg 0 nchilarimikan [aeiou]
SFX Bg 0 nchilarimidi [aeiou]
SFX Bg 0 nchilaridirda [aeiou]
SFX Bg 0 inchilarimmi [^aeiou]
SFX Bg 0 inchilarimchi [^aeiou]
SFX Bg 0 inchilarimdir [^aeiou]
SFX Bg 0 inchilarimda [^aeiou]
SFX Bg 0 inchilarimku [^aeiou]
SFX Bg 0 inchilarimmikan [^aeiou]
SFX Bg 0 inchilarimmidi [^aeiou]
SFX Bg 0 inchilarimdirda [^aeiou]
SFX Bg 0 inchilarimizmi [^aeiou]
SFX Bg 0 inchilarimizchi [^aeiou]
SFX Bg 0 inchilarimizdir [^aeiou]
SFX Bg 0 inchilarimizda [^aeiou]
SFX Bg 0 inchilarimizku [^aeiou]
SFX Bg 0 inchilarimizmikan [^aeiou]
SFX Bg 0 inchilarimizmidi [^aeiou]
SFX Bg 0 inchilarimizdirda [^aeiou]
SFX Bg 0 inchilaringmi [^aeiou]
SFX Bg 0 inchilaringchi [^aeiou]
SFX Bg 0 inchilaringdir [^aeiou]
SFX Bg 0 inchilaringda [^aeiou]
SFX Bg 0 inchilaringku [^aeiou]
SFX Bg 0 inchilaringmikan [^aeiou]
SFX Bg 0 inchilaringmidi [^aeiou]
SFX Bg 0 inchilaringdirda [^aeiou]
SFX Bg 0 inchilaringizmi [^aeiou]
SFX Bg 0 inchilaringizchi [^aeiou]
SFX Bg 0 inchilaringizdir [^aeiou]
SFX Bg 0 inchilaringizda [^aeiou]
SFX Bg 0 inchilaringizku [^aeiou]
SFX Bg 0 inchilaringizmikan [^aeiou]
SFX Bg 0 inchilaringizmidi [^aeiou]
SFX Bg 0 inchilaringizdirda [^aeiou]
SFX Bg 0 inchilarimi [^aeiou]
SFX Bg 0 inchilarichi [^aeiou]
SFX Bg 0 inchilaridir [^aeiou]
SFX Bg 0 inchilarida [^aeiou]
SFX Bg 0 inchilariku [^aeiou]
SFX Bg 0 inchilarimikan [^aeiou]
SFX Bg 0 inchilarimidi [^aeiou]
SFX Bg 0 inchilaridirda [^aeiou]

# SON/SON-TARTIB : TRT:TSH:MI?
SFX Bh Y 128
SFX Bh 0 nchinimi [aeiou]
SFX Bh 0 nchinichi [aeiou]
SFX Bh 0 nchinidir [aeiou]
SFX Bh 0 nchinida [aeiou]
SFX Bh 0 nchiniku [aeiou]
SFX Bh 0 nchinimikan [aeiou]
SFX Bh 0 nchinimidi [aeiou]
SFX Bh 0 nchinidirda [aeiou]
SFX Bh 0 nchiningmi [aeiou]
SFX Bh 0 nchiningchi [aeiou]
SFX Bh 0 nchiningdir [aeiou]
SFX Bh 0 nchiningda [aeiou]
SFX Bh 0 nchiningku [aeiou]
SFX Bh 0 nchiningmikan [aeiou]
SFX Bh 0 nchiningmidi [aeiou]
SFX Bh 0 nchiningdirda [aeiou]
SFX Bh 0 nchidami [aeiou]
SFX Bh 0 nchidachi [aeiou]
SFX Bh 0 nchidadir [aeiou]
SFX Bh 0 nchidada [aeiou]
SFX Bh 0 nchidaku [aeiou]
SFX Bh 0 nchidamikan [aeiou]
SFX Bh 0 nchidamidi [aeiou]
SFX Bh 0 nchidadirda [aeiou]
SFX Bh 0 nchidanmi [aeiou]
SFX Bh 0 nchidanchi [aeiou]
SFX Bh 0 nchidandir [aeiou]
SFX Bh 0 nchidanda [aeiou]
SFX Bh 0 nchidanku [aeiou]
SFX Bh 0 nchidanmikan [aeiou]
SFX Bh 0 nchidanmidi [aeiou]
SFX Bh 0 nchidandirda [aeiou]
SFX Bh 0 nchidagimi [aeiou]
SFX Bh 0 nchidagichi [aeiou]
SFX Bh 0 nchidagidir [aeiou]
SFX Bh 0 nchidagida [aeiou]
SFX Bh 0 nchidagiku [aeiou]
SFX Bh 0 nchidagimikan [aeiou]
SFX Bh 0 nchidagimidi [aeiou]
SFX Bh 0 nchidagidirda [aeiou]
SFX Bh 0 nchidagidekmi [aeiou]
SFX Bh 0 nchidagidekchi [aeiou]
SFX Bh 0 nchidagidekdir [aeiou]
SFX Bh 0 nchidagidekda [aeiou]
SFX Bh 0 nchidagidekku [aeiou]
SFX Bh 0 nchidagidekmikan [aeiou]
SFX Bh 0 nchidagidekmidi [aeiou]
SFX Bh 0 nchidagidekdirda [aeiou]
SFX Bh 0 nchigami [aeiou]
SFX Bh 0 nchigachi [aeiou]
SFX Bh 0 nchigadir [aeiou]
SFX Bh 0 nchigada [aeiou]
SFX Bh 0 nchigaku [aeiou]
SFX Bh 0 nchigamikan [aeiou]
SFX Bh 0 nchigamidi [aeiou]
SFX Bh 0 nchigadirda [aeiou]
SFX Bh 0 nchigachami [aeiou]
SFX Bh 0 nchigachachi [aeiou]
SFX Bh 0 nchigachadir [aeiou]
SFX Bh 0 nchigachada [aeiou]
SFX Bh 0 nchigachaku [aeiou]
SFX Bh 0 nchigachamikan [aeiou]
SFX Bh 0 nchigachamidi [aeiou]
SFX Bh 0 nchigachadirda [aeiou]
SFX Bh 0 inchinimi [^aeiou]
SFX Bh 0 inchinichi [^aeiou]
SFX Bh 0 inchinidir [^aeiou]
SFX Bh 0 inchinida [^aeiou]
SFX Bh 0 inchiniku [^aeiou]
SFX Bh 0 inchinimikan [^aeiou]
SFX Bh 0 inchinimidi [^aeiou]
SFX Bh 0 inchinidirda [^aeiou]
SFX Bh 0 inchiningmi [^aeiou]
SFX Bh 0 inchiningchi [^aeiou]
SFX Bh 0 inchiningdir [^aeiou]
SFX Bh 0 inchiningda [^aeiou]
SFX Bh 0 inchiningku [^aeiou]
SFX Bh 0 inchiningmikan [^aeiou]
SFX Bh 0 inchiningmidi [^aeiou]
SFX Bh 0 inchiningdirda [^aeiou]
SFX Bh 0 inchidami [^aeiou]
SFX Bh 0 inchidachi [^aeiou]
SFX Bh 0 inchidadir [^aeiou]
SFX Bh 0 inchidada [^aeiou]
SFX Bh 0 inchidaku [^aeiou]
SFX Bh 0 inchidamikan [^aeiou]
SFX Bh 0 inchidamidi [^aeiou]
SFX Bh 0 inchidadirda [^aeiou]
SFX Bh 0 inchidanmi [^aeiou]
SFX Bh 0 inchidanchi [^aeiou]
SFX Bh 0 inchidandir [^aeiou]
SFX Bh 0 inchidanda [^aeiou]
SFX Bh 0 inchidanku [^aeiou]
SFX Bh 0 inchidanmikan [^aeiou]
SFX Bh 0 inchidanmidi [^aeiou]
SFX Bh 0 inchidandirda [^aeiou]
SFX Bh 0 inchidagimi [^aeiou]
SFX Bh 0 inchidagichi [^aeiou]
SFX Bh 0 inchidagidir [^aeiou]
SFX Bh 0 inchidagida [^aeiou]
SFX Bh 0 inchidagiku [^aeiou]
SFX Bh 0 inchidagimikan [^aeiou]
SFX Bh 0 inchidagimidi [^aeiou]
SFX Bh 0 inchidagidirda [^aeiou]
SFX Bh 0 inchidagidekmi [^aeiou]
SFX Bh 0 inchidagidekchi [^aeiou]
SFX Bh 0 inchidagidekdir [^aeiou]
SFX Bh 0 inchidagidekda [^aeiou]
SFX Bh 0 inchidagidekku [^aeiou]
SFX Bh 0 inchidagidekmikan [^aeiou]
SFX Bh 0 inchidagidekmidi [^aeiou]
SFX Bh 0 inchidagidekdirda [^aeiou]
SFX Bh 0 inchigami [^aeiou]
SFX Bh 0 inchigachi [^aeiou]
SFX Bh 0 inchigadir [^aeiou]
SFX Bh 0 inchigada [^aeiou]
SFX Bh 0 inchigaku [^aeiou]
SFX Bh 0 inchigamikan [^aeiou]
SFX Bh 0 inchigamidi [^aeiou]
SFX Bh 0 inchigadirda [^aeiou]
SFX Bh 0 inchigachami [^aeiou]
SFX Bh 0 inchigachachi [^aeiou]
SFX Bh 0 inchigachadir [^aeiou]
SFX Bh 0 inchigachada [^aeiou]
SFX Bh 0 inchigachaku [^aeiou]
SFX Bh 0 inchigachamikan [^aeiou]
SFX Bh 0 inchigachamidi [^aeiou]
SFX Bh 0 inchigachadirda [^aeiou]

# SON/SON-TARTIB : TRT:LAR:TSH:MI?
SFX Bi Y 128
SFX Bi 0 nchilarnimi [aeiou]
SFX Bi 0 nchilarnichi [aeiou]
SFX Bi 0 nchilarnidir [aeiou]
SFX Bi 0 nchilarnida [aeiou]
SFX Bi 0 nchilarniku [aeiou]
SFX Bi 0 nchilarnimikan [aeiou]
SFX Bi 0 nchilarnimidi [aeiou]
SFX Bi 0 nchilarnidirda [aeiou]
SFX Bi 0 nchilarningmi [aeiou]
SFX Bi 0 nchilarningchi [aeiou]
SFX Bi 0 nchilarningdir [aeiou]
SFX Bi 0 nchilarningda [aeiou]
SFX Bi 0 nchilarningku [aeiou]
SFX Bi 0 nchilarningmikan [aeiou]
SFX Bi 0 nchilarningmidi [aeiou]
SFX Bi 0 nchilarningdirda [aeiou]
SFX Bi 0 nchilardami [aeiou]
SFX Bi 0 nchilardachi [aeiou]
SFX Bi 0 nchilardadir [aeiou]
SFX Bi 0 nchilardada [aeiou]
SFX Bi 0 nchilardaku [aeiou]
SFX Bi 0 nchilardamikan [aeiou]
SFX Bi 0 nchilardamidi [aeiou]
SFX Bi 0 nchilardadirda [aeiou]
SFX Bi 0 nchilardanmi [aeiou]
SFX Bi 0 nchilardanchi [aeiou]
SFX Bi 0 nchilardandir [aeiou]
SFX Bi 0 nchilardanda [aeiou]
SFX Bi 0 nchilardanku [aeiou]
SFX Bi 0 nchilardanmikan [aeiou]
SFX Bi 0 nchilardanmidi [aeiou]
SFX Bi 0 nchilardandirda [aeiou]
SFX Bi 0 nchilardagimi [aeiou]
SFX Bi 0 nchilardagichi [aeiou]
SFX Bi 0 nchilardagidir [aeiou]
SFX Bi 0 nchilardagida [aeiou]
SFX Bi 0 nchilardagiku [aeiou]
SFX Bi 0 nchilardagimikan [aeiou]
SFX Bi 0 nchilardagimidi [aeiou]
SFX Bi 0 nchilardagidirda [aeiou]
SFX Bi 0 nchilardagidekmi [aeiou]
SFX Bi 0 nchilardagidekchi [aeiou]
SFX Bi 0 nchilardagidekdir [aeiou]
SFX Bi 0 nchilardagidekda [aeiou]
SFX Bi 0 nchilardagidekku [aeiou]
SFX Bi 0 nchilardagidekmikan [aeiou]
SFX Bi 0 nchilardagidekmidi [aeiou]
SFX Bi 0 nchilardagidekdirda [aeiou]
SFX Bi 0 nchilargami [aeiou]
SFX Bi 0 nchilargachi [aeiou]
SFX Bi 0 nchilargadir [aeiou]
SFX Bi 0 nchilargada [aeiou]
SFX Bi 0 nchilargaku [aeiou]
SFX Bi 0 nchilargamikan [aeiou]
SFX Bi 0 nchilargamidi [aeiou]
SFX Bi 0 nchilargadirda [aeiou]
SFX Bi 0 nchilargachami [aeiou]
SFX Bi 0 nchilargachachi [aeiou]
SFX Bi 0 nchilargachadir [aeiou]
SFX Bi 0 nchilargachada [aeiou]
SFX Bi 0 nchilargachaku [aeiou]
SFX Bi 0 nchilargachamikan [aeiou]
SFX Bi 0 nchilargachamidi [aeiou]
SFX Bi 0 nchilargachadirda [aeiou]
SFX Bi 0 inchilarnimi [^aeiou]
SFX Bi 0 inchilarnichi [^aeiou]
SFX Bi 0 inchilarnidir [^aeiou]
SFX Bi 0 inchilarnida [^aeiou]
SFX Bi 0 inchilarniku [^aeiou]
SFX Bi 0 inchilarnimikan [^aeiou]
SFX Bi 0 inchilarnimidi [^aeiou]
SFX Bi 0 inchilarnidirda [^aeiou]
SFX Bi 0 inchilarningmi [^aeiou]
SFX Bi 0 inchilarningchi [^aeiou]
SFX Bi 0 inchilarningdir [^aeiou]
SFX Bi 0 inchilarningda [^aeiou]
SFX Bi 0 inchilarningku [^aeiou]
SFX Bi 0 inchilarningmikan [^aeiou]
SFX Bi 0 inchilarningmidi [^aeiou]
SFX Bi 0 inchilarningdirda [^aeiou]
SFX Bi 0 inchilardami [^aeiou]
SFX Bi 0 inchilardachi [^aeiou]
SFX Bi 0 inchilardadir [^aeiou]
SFX Bi 0 inchilardada [^aeiou]
SFX Bi 0 inchilardaku [^aeiou]
SFX Bi 0 inchilardamikan [^aeiou]
SFX Bi 0 inchilardamidi [^aeiou]
SFX Bi 0 inchilardadirda [^aeiou]
SFX Bi 0 inchilardanmi [^aeiou]
SFX Bi 0 inchilardanchi [^aeiou]
SFX Bi 0 inchilardandir [^aeiou]
SFX Bi 0 inchilardanda [^aeiou]
SFX Bi 0 inchilardanku [^aeiou]
SFX Bi 0 inchilardanmikan [^aeiou]
SFX Bi 0 inchilardanmidi [^aeiou]
SFX Bi 0 inchilardandirda [^aeiou]
SFX Bi 0 inchilardagimi [^aeiou]
SFX Bi 0 inchilardagichi [^aeiou]
SFX Bi 0 inchilardagidir [^aeiou]
SFX Bi 0 inchilardagida [^aeiou]
SFX Bi 0 inchilardagiku [^aeiou]
SFX Bi 0 inchilardagimikan [^aeiou]
SFX Bi 0 inchilardagimidi [^aeiou]
SFX Bi 0 inchilardagidirda [^aeiou]
SFX Bi 0 inchilardagidekmi [^aeiou]
SFX Bi 0 inchilardagidekchi [^aeiou]
SFX Bi 0 inchilardagidekdir [^aeiou]
SFX Bi 0 inchilardagidekda [^aeiou]
SFX Bi 0 inchilardagidekku [^aeiou]
SFX Bi 0 inchilardagidekmikan [^aeiou]
SFX Bi 0 inchilardagidekmidi [^aeiou]
SFX Bi 0 inchilardagidekdirda [^aeiou]
SFX Bi 0 inchilargami [^aeiou]
SFX Bi 0 inchilargachi [^aeiou]
SFX Bi 0 inchilargadir [^aeiou]
SFX Bi 0 inchilargada [^aeiou]
SFX Bi 0 inchilargaku [^aeiou]
SFX Bi 0 inchilargamikan [^aeiou]
SFX Bi 0 inchilargamidi [^aeiou]
SFX Bi 0 inchilargadirda [^aeiou]
SFX Bi 0 inchilargachami [^aeiou]
SFX Bi 0 inchilargachachi [^aeiou]
SFX Bi 0 inchilargachadir [^aeiou]
SFX Bi 0 inchilargachada [^aeiou]
SFX Bi 0 inchilargachaku [^aeiou]
SFX Bi 0 inchilargachamikan [^aeiou]
SFX Bi 0 inchilargachamidi [^aeiou]
SFX Bi 0 inchilargachadirda [^aeiou]

# SON/SON-TARTIB : TRT:1SHB:TSH:MI?
SFX Bj Y 640
SFX Bj 0 nchimnimi [aeiou]
SFX Bj 0 nchimnichi [aeiou]
SFX Bj 0 nchimnidir [aeiou]
SFX Bj 0 nchimnida [aeiou]
SFX Bj 0 nchimniku [aeiou]
SFX Bj 0 nchimnimikan [aeiou]
SFX Bj 0 nchimnimidi [aeiou]
SFX Bj 0 nchimnidirda [aeiou]
SFX Bj 0 nchimningmi [aeiou]
SFX Bj 0 nchimningchi [aeiou]
SFX Bj 0 nchimningdir [aeiou]
SFX Bj 0 nchimningda [aeiou]
SFX Bj 0 nchimningku [aeiou]
SFX Bj 0 nchimningmikan [aeiou]
SFX Bj 0 nchimningmidi [aeiou]
SFX Bj 0 nchimningdirda [aeiou]
SFX Bj 0 nchimdami [aeiou]
SFX Bj 0 nchimdachi [aeiou]
SFX Bj 0 nchimdadir [aeiou]
SFX Bj 0 nchimdada [aeiou]
SFX Bj 0 nchimdaku [aeiou]
SFX Bj 0 nchimdamikan [aeiou]
SFX Bj 0 nchimdamidi [aeiou]
SFX Bj 0 nchimdadirda [aeiou]
SFX Bj 0 nchimdanmi [aeiou]
SFX Bj 0 nchimdanchi [aeiou]
SFX Bj 0 nchimdandir [aeiou]
SFX Bj 0 nchimdanda [aeiou]
SFX Bj 0 nchimdanku [aeiou]
SFX Bj 0 nchimdanmikan [aeiou]
SFX Bj 0 nchimdanmidi [aeiou]
SFX Bj 0 nchimdandirda [aeiou]
SFX Bj 0 nchimdagimi [aeiou]
SFX Bj 0 nchimdagichi [aeiou]
SFX Bj 0 nchimdagidir [aeiou]
SFX Bj 0 nchimdagida [aeiou]
SFX Bj 0 nchimdagiku [aeiou]
SFX Bj 0 nchimdagimikan [aeiou]
SFX Bj 0 nchimdagimidi [aeiou]
SFX Bj 0 nchimdagidirda [aeiou]
SFX Bj 0 nchimdagidekmi [aeiou]
SFX Bj 0 nchimdagidekchi [aeiou]
SFX Bj 0 nchimdagidekdir [aeiou]
SFX Bj 0 nchimdagidekda [aeiou]
SFX Bj 0 nchimdagidekku [aeiou]
SFX Bj 0 nchimdagidekmikan [aeiou]
SFX Bj 0 nchimdagidekmidi [aeiou]
SFX Bj 0 nchimdagidekdirda [aeiou]
SFX Bj 0 nchimgami [aeiou]
SFX Bj 0 nchimgachi [aeiou]
SFX Bj 0 nchimgadir [aeiou]
SFX Bj 0 nchimgada [aeiou]
SFX Bj 0 nchimgaku [aeiou]
SFX Bj 0 nchimgamikan [aeiou]
SFX Bj 0 nchimgamidi [aeiou]
SFX Bj 0 nchimgadirda [aeiou]
SFX Bj 0 nchimgachami [aeiou]
SFX Bj 0 nchimgachachi [aeiou]
SFX Bj 0 nchimgachadir [aeiou]
SFX Bj 0 nchimgachada [aeiou]
SFX Bj 0 nchimgachaku [aeiou]
SFX Bj 0 nchimgachamikan [aeiou]
SFX Bj 0 nchimgachamidi [aeiou]
SFX Bj 0 nchimgachadirda [aeiou]
SFX Bj 0 nchimiznimi [aeiou]
SFX Bj 0 nchimiznichi [aeiou]
SFX Bj 0 nchimiznidir [aeiou]
SFX Bj 0 nchimiznida [aeiou]
SFX Bj 0 nchimizniku [aeiou]
SFX Bj 0 nchimiznimikan [aeiou]
SFX Bj 0 nchimiznimidi [aeiou]
SFX Bj 0 nchimiznidirda [aeiou]
SFX Bj 0 nchimizningmi [aeiou]
SFX Bj 0 nchimizningchi [aeiou]
SFX Bj 0 nchimizningdir [aeiou]
SFX Bj 0 nchimizningda [aeiou]
SFX Bj 0 nchimizningku [aeiou]
SFX Bj 0 nchimizningmikan [aeiou]
SFX Bj 0 nchimizningmidi [aeiou]
SFX Bj 0 nchimizningdirda [aeiou]
SFX Bj 0 nchimizdami [aeiou]
SFX Bj 0 nchimizdachi [aeiou]
SFX Bj 0 nchimizdadir [aeiou]
SFX Bj 0 nchimizdada [aeiou]
SFX Bj 0 nchimizdaku [aeiou]
SFX Bj 0 nchimizdamikan [aeiou]
SFX Bj 0 nchimizdamidi [aeiou]
SFX Bj 0 nchimizdadirda [aeiou]
SFX Bj 0 nchimizdanmi [aeiou]
SFX Bj 0 nchimizdanchi [aeiou]
SFX Bj 0 nchimizdandir [aeiou]
SFX Bj 0 nchimizdanda [aeiou]
SFX Bj 0 nchimizdanku [aeiou]
SFX Bj 0 nchimizdanmikan [aeiou]
SFX Bj 0 nchimizdanmidi [aeiou]
SFX Bj 0 nchimizdandirda [aeiou]
SFX Bj 0 nchimizdagimi [aeiou]
SFX Bj 0 nchimizdagichi [aeiou]
SFX Bj 0 nchimizdagidir [aeiou]
SFX Bj 0 nchimizdagida [aeiou]
SFX Bj 0 nchimizdagiku [aeiou]
SFX Bj 0 nchimizdagimikan [aeiou]
SFX Bj 0 nchimizdagimidi [aeiou]
SFX Bj 0 nchimizdagidirda [aeiou]
SFX Bj 0 nchimizdagidekmi [aeiou]
SFX Bj 0 nchimizdagidekchi [aeiou]
SFX Bj 0 nchimizdagidekdir [aeiou]
SFX Bj 0 nchimizdagidekda [aeiou]
SFX Bj 0 nchimizdagidekku [aeiou]
SFX Bj 0 nchimizdagidekmikan [aeiou]
SFX Bj 0 nchimizdagidekmidi [aeiou]
SFX Bj 0 nchimizdagidekdirda [aeiou]
SFX Bj 0 nchimizgami [aeiou]
SFX Bj 0 nchimizgachi [aeiou]
SFX Bj 0 nchimizgadir [aeiou]
SFX Bj 0 nchimizgada [aeiou]
SFX Bj 0 nchimizgaku [aeiou]
SFX Bj 0 nchimizgamikan [aeiou]
SFX Bj 0 nchimizgamidi [aeiou]
SFX Bj 0 nchimizgadirda [aeiou]
SFX Bj 0 nchimizgachami [aeiou]
SFX Bj 0 nchimizgachachi [aeiou]
SFX Bj 0 nchimizgachadir [aeiou]
SFX Bj 0 nchimizgachada [aeiou]
SFX Bj 0 nchimizgachaku [aeiou]
SFX Bj 0 nchimizgachamikan [aeiou]
SFX Bj 0 nchimizgachamidi [aeiou]
SFX Bj 0 nchimizgachadirda [aeiou]
SFX Bj 0 nchingnimi [aeiou]
SFX Bj 0 nchingnichi [aeiou]
SFX Bj 0 nchingnidir [aeiou]
SFX Bj 0 nchingnida [aeiou]
SFX Bj 0 nchingniku [aeiou]
SFX Bj 0 nchingnimikan [aeiou]
SFX Bj 0 nchingnimidi [aeiou]
SFX Bj 0 nchingnidirda [aeiou]
SFX Bj 0 nchingningmi [aeiou]
SFX Bj 0 nchingningchi [aeiou]
SFX Bj 0 nchingningdir [aeiou]
SFX Bj 0 nchingningda [aeiou]
SFX Bj 0 nchingningku [aeiou]
SFX Bj 0 nchingningmikan [aeiou]
SFX Bj 0 nchingningmidi [aeiou]
SFX Bj 0 nchingningdirda [aeiou]
SFX Bj 0 nchingdami [aeiou]
SFX Bj 0 nchingdachi [aeiou]
SFX Bj 0 nchingdadir [aeiou]
SFX Bj 0 nchingdada [aeiou]
SFX Bj 0 nchingdaku [aeiou]
SFX Bj 0 nchingdamikan [aeiou]
SFX Bj 0 nchingdamidi [aeiou]
SFX Bj 0 nchingdadirda [aeiou]
SFX Bj 0 nchingdanmi [aeiou]
SFX Bj 0 nchingdanchi [aeiou]
SFX Bj 0 nchingdandir [aeiou]
SFX Bj 0 nchingdanda [aeiou]
SFX Bj 0 nchingdanku [aeiou]
SFX Bj 0 nchingdanmikan [aeiou]
SFX Bj 0 nchingdanmidi [aeiou]
SFX Bj 0 nchingdandirda [aeiou]
SFX Bj 0 nchingdagimi [aeiou]
SFX Bj 0 nchingdagichi [aeiou]
SFX Bj 0 nchingdagidir [aeiou]
SFX Bj 0 nchingdagida [aeiou]
SFX Bj 0 nchingdagiku [aeiou]
SFX Bj 0 nchingdagimikan [aeiou]
SFX Bj 0 nchingdagimidi [aeiou]
SFX Bj 0 nchingdagidirda [aeiou]
SFX Bj 0 nchingdagidekmi [aeiou]
SFX Bj 0 nchingdagidekchi [aeiou]
SFX Bj 0 nchingdagidekdir [aeiou]
SFX Bj 0 nchingdagidekda [aeiou]
SFX Bj 0 nchingdagidekku [aeiou]
SFX Bj 0 nchingdagidekmikan [aeiou]
SFX Bj 0 nchingdagidekmidi [aeiou]
SFX Bj 0 nchingdagidekdirda [aeiou]
SFX Bj 0 nchinggami [aeiou]
SFX Bj 0 nchinggachi [aeiou]
SFX Bj 0 nchinggadir [aeiou]
SFX Bj 0 nchinggada [aeiou]
SFX Bj 0 nchinggaku [aeiou]
SFX Bj 0 nchinggamikan [aeiou]
SFX Bj 0 nchinggamidi [aeiou]
SFX Bj 0 nchinggadirda [aeiou]
SFX Bj 0 nchinggachami [aeiou]
SFX Bj 0 nchinggachachi [aeiou]
SFX Bj 0 nchinggachadir [aeiou]
SFX Bj 0 nchinggachada [aeiou]
SFX Bj 0 nchinggachaku [aeiou]
SFX Bj 0 nchinggachamikan [aeiou]
SFX Bj 0 nchinggachamidi [aeiou]
SFX Bj 0 nchinggachadirda [aeiou]
SFX Bj 0 nchingiznimi [aeiou]
SFX Bj 0 nchingiznichi [aeiou]
SFX Bj 0 nchingiznidir [aeiou]
SFX Bj 0 nchingiznida [aeiou]
SFX Bj 0 nchingizniku [aeiou]
SFX Bj 0 nchingiznimikan [aeiou]
SFX Bj 0 nchingiznimidi [aeiou]
SFX Bj 0 nchingiznidirda [aeiou]
SFX Bj 0 nchingizningmi [aeiou]
SFX Bj 0 nchingizningchi [aeiou]
SFX Bj 0 nchingizningdir [aeiou]
SFX Bj 0 nchingizningda [aeiou]
SFX Bj 0 nchingizningku [aeiou]
SFX Bj 0 nchingizningmikan [aeiou]
SFX Bj 0 nchingizningmidi [aeiou]
SFX Bj 0 nchingizningdirda [aeiou]
SFX Bj 0 nchingizdami [aeiou]
SFX Bj 0 nchingizdachi [aeiou]
SFX Bj 0 nchingizdadir [aeiou]
SFX Bj 0 nchingizdada [aeiou]
SFX Bj 0 nchingizdaku [aeiou]
SFX Bj 0 nchingizdamikan [aeiou]
SFX Bj 0 nchingizdamidi [aeiou]
SFX Bj 0 nchingizdadirda [aeiou]
SFX Bj 0 nchingizdanmi [aeiou]
SFX Bj 0 nchingizdanchi [aeiou]
SFX Bj 0 nchingizdandir [aeiou]
SFX Bj 0 nchingizdanda [aeiou]
SFX Bj 0 nchingizdanku [aeiou]
SFX Bj 0 nchingizdanmikan [aeiou]
SFX Bj 0 nchingizdanmidi [aeiou]
SFX Bj 0 nchingizdandirda [aeiou]
SFX Bj 0 nchingizdagimi [aeiou]
SFX Bj 0 nchingizdagichi [aeiou]
SFX Bj 0 nchingizdagidir [aeiou]
SFX Bj 0 nchingizdagida [aeiou]
SFX Bj 0 nchingizdagiku [aeiou]
SFX Bj 0 nchingizdagimikan [aeiou]
SFX Bj 0 nchingizdagimidi [aeiou]
SFX Bj 0 nchingizdagidirda [aeiou]
SFX Bj 0 nchingizdagidekmi [aeiou]
SFX Bj 0 nchingizdagidekchi [aeiou]
SFX Bj 0 nchingizdagidekdir [aeiou]
SFX Bj 0 nchingizdagidekda [aeiou]
SFX Bj 0 nchingizdagidekku [aeiou]
SFX Bj 0 nchingizdagidekmikan [aeiou]
SFX Bj 0 nchingizdagidekmidi [aeiou]
SFX Bj 0 nchingizdagidekdirda [aeiou]
SFX Bj 0 nchingizgami [aeiou]
SFX Bj 0 nchingizgachi [aeiou]
SFX Bj 0 nchingizgadir [aeiou]
SFX Bj 0 nchingizgada [aeiou]
SFX Bj 0 nchingizgaku [aeiou]
SFX Bj 0 nchingizgamikan [aeiou]
SFX Bj 0 nchingizgamidi [aeiou]
SFX Bj 0 nchingizgadirda [aeiou]
SFX Bj 0 nchingizgachami [aeiou]
SFX Bj 0 nchingizgachachi [aeiou]
SFX Bj 0 nchingizgachadir [aeiou]
SFX Bj 0 nchingizgachada [aeiou]
SFX Bj 0 nchingizgachaku [aeiou]
SFX Bj 0 nchingizgachamikan [aeiou]
SFX Bj 0 nchingizgachamidi [aeiou]
SFX Bj 0 nchingizgachadirda [aeiou]
SFX Bj 0 nchisinimi [aeiou]
SFX Bj 0 nchisinichi [aeiou]
SFX Bj 0 nchisinidir [aeiou]
SFX Bj 0 nchisinida [aeiou]
SFX Bj 0 nchisiniku [aeiou]
SFX Bj 0 nchisinimikan [aeiou]
SFX Bj 0 nchisinimidi [aeiou]
SFX Bj 0 nchisinidirda [aeiou]
SFX Bj 0 nchisiningmi [aeiou]
SFX Bj 0 nchisiningchi [aeiou]
SFX Bj 0 nchisiningdir [aeiou]
SFX Bj 0 nchisiningda [aeiou]
SFX Bj 0 nchisiningku [aeiou]
SFX Bj 0 nchisiningmikan [aeiou]
SFX Bj 0 nchisiningmidi [aeiou]
SFX Bj 0 nchisiningdirda [aeiou]
SFX Bj 0 nchisidami [aeiou]
SFX Bj 0 nchisidachi [aeiou]
SFX Bj 0 nchisidadir [aeiou]
SFX Bj 0 nchisidada [aeiou]
SFX Bj 0 nchisidaku [aeiou]
SFX Bj 0 nchisidamikan [aeiou]
SFX Bj 0 nchisidamidi [aeiou]
SFX Bj 0 nchisidadirda [aeiou]
SFX Bj 0 nchisidanmi [aeiou]
SFX Bj 0 nchisidanchi [aeiou]
SFX Bj 0 nchisidandir [aeiou]
SFX Bj 0 nchisidanda [aeiou]
SFX Bj 0 nchisidanku [aeiou]
SFX Bj 0 nchisidanmikan [aeiou]
SFX Bj 0 nchisidanmidi [aeiou]
SFX Bj 0 nchisidandirda [aeiou]
SFX Bj 0 nchisidagimi [aeiou]
SFX Bj 0 nchisidagichi [aeiou]
SFX Bj 0 nchisidagidir [aeiou]
SFX Bj 0 nchisidagida [aeiou]
SFX Bj 0 nchisidagiku [aeiou]
SFX Bj 0 nchisidagimikan [aeiou]
SFX Bj 0 nchisidagimidi [aeiou]
SFX Bj 0 nchisidagidirda [aeiou]
SFX Bj 0 nchisidagidekmi [aeiou]
SFX Bj 0 nchisidagidekchi [aeiou]
SFX Bj 0 nchisidagidekdir [aeiou]
SFX Bj 0 nchisidagidekda [aeiou]
SFX Bj 0 nchisidagidekku [aeiou]
SFX Bj 0 nchisidagidekmikan [aeiou]
SFX Bj 0 nchisidagidekmidi [aeiou]
SFX Bj 0 nchisidagidekdirda [aeiou]
SFX Bj 0 nchisigami [aeiou]
SFX Bj 0 nchisigachi [aeiou]
SFX Bj 0 nchisigadir [aeiou]
SFX Bj 0 nchisigada [aeiou]
SFX Bj 0 nchisigaku [aeiou]
SFX Bj 0 nchisigamikan [aeiou]
SFX Bj 0 nchisigamidi [aeiou]
SFX Bj 0 nchisigadirda [aeiou]
SFX Bj 0 nchisigachami [aeiou]
SFX Bj 0 nchisigachachi [aeiou]
SFX Bj 0 nchisigachadir [aeiou]
SFX Bj 0 nchisigachada [aeiou]
SFX Bj 0 nchisigachaku [aeiou]
SFX Bj 0 nchisigachamikan [aeiou]
SFX Bj 0 nchisigachamidi [aeiou]
SFX Bj 0 nchisigachadirda [aeiou]
SFX Bj 0 inchimnimi [^aeiou]
SFX Bj 0 inchimnichi [^aeiou]
SFX Bj 0 inchimnidir [^aeiou]
SFX Bj 0 inchimnida [^aeiou]
SFX Bj 0 inchimniku [^aeiou]
SFX Bj 0 inchimnimikan [^aeiou]
SFX Bj 0 inchimnimidi [^aeiou]
SFX Bj 0 inchimnidirda [^aeiou]
SFX Bj 0 inchimningmi [^aeiou]
SFX Bj 0 inchimningchi [^aeiou]
SFX Bj 0 inchimningdir [^aeiou]
SFX Bj 0 inchimningda [^aeiou]
SFX Bj 0 inchimningku [^aeiou]
SFX Bj 0 inchimningmikan [^aeiou]
SFX Bj 0 inchimningmidi [^aeiou]
SFX Bj 0 inchimningdirda [^aeiou]
SFX Bj 0 inchimdami [^aeiou]
SFX Bj 0 inchimdachi [^aeiou]
SFX Bj 0 inchimdadir [^aeiou]
SFX Bj 0 inchimdada [^aeiou]
SFX Bj 0 inchimdaku [^aeiou]
SFX Bj 0 inchimdamikan [^aeiou]
SFX Bj 0 inchimdamidi [^aeiou]
SFX Bj 0 inchimdadirda [^aeiou]
SFX Bj 0 inchimdanmi [^aeiou]
SFX Bj 0 inchimdanchi [^aeiou]
SFX Bj 0 inchimdandir [^aeiou]
SFX Bj 0 inchimdanda [^aeiou]
SFX Bj 0 inchimdanku [^aeiou]
SFX Bj 0 inchimdanmikan [^aeiou]
SFX Bj 0 inchimdanmidi [^aeiou]
SFX Bj 0 inchimdandirda [^aeiou]
SFX Bj 0 inchimdagimi [^aeiou]
SFX Bj 0 inchimdagichi [^aeiou]
SFX Bj 0 inchimdagidir [^aeiou]
SFX Bj 0 inchimdagida [^aeiou]
SFX Bj 0 inchimdagiku [^aeiou]
SFX Bj 0 inchimdagimikan [^aeiou]
SFX Bj 0 inchimdagimidi [^aeiou]
SFX Bj 0 inchimdagidirda [^aeiou]
SFX Bj 0 inchimdagidekmi [^aeiou]
SFX Bj 0 inchimdagidekchi [^aeiou]
SFX Bj 0 inchimdagidekdir [^aeiou]
SFX Bj 0 inchimdagidekda [^aeiou]
SFX Bj 0 inchimdagidekku [^aeiou]
SFX Bj 0 inchimdagidekmikan [^aeiou]
SFX Bj 0 inchimdagidekmidi [^aeiou]
SFX Bj 0 inchimdagidekdirda [^aeiou]
SFX Bj 0 inchimgami [^aeiou]
SFX Bj 0 inchimgachi [^aeiou]
SFX Bj 0 inchimgadir [^aeiou]
SFX Bj 0 inchimgada [^aeiou]
SFX Bj 0 inchimgaku [^aeiou]
SFX Bj 0 inchimgamikan [^aeiou]
SFX Bj 0 inchimgamidi [^aeiou]
SFX Bj 0 inchimgadirda [^aeiou]
SFX Bj 0 inchimgachami [^aeiou]
SFX Bj 0 inchimgachachi [^aeiou]
SFX Bj 0 inchimgachadir [^aeiou]
SFX Bj 0 inchimgachada [^aeiou]
SFX Bj 0 inchimgachaku [^aeiou]
SFX Bj 0 inchimgachamikan [^aeiou]
SFX Bj 0 inchimgachamidi [^aeiou]
SFX Bj 0 inchimgachadirda [^aeiou]
SFX Bj 0 inchimiznimi [^aeiou]
SFX Bj 0 inchimiznichi [^aeiou]
SFX Bj 0 inchimiznidir [^aeiou]
SFX Bj 0 inchimiznida [^aeiou]
SFX Bj 0 inchimizniku [^aeiou]
SFX Bj 0 inchimiznimikan [^aeiou]
SFX Bj 0 inchimiznimidi [^aeiou]
SFX Bj 0 inchimiznidirda [^aeiou]
SFX Bj 0 inchimizningmi [^aeiou]
SFX Bj 0 inchimizningchi [^aeiou]
SFX Bj 0 inchimizningdir [^aeiou]
SFX Bj 0 inchimizningda [^aeiou]
SFX Bj 0 inchimizningku [^aeiou]
SFX Bj 0 inchimizningmikan [^aeiou]
SFX Bj 0 inchimizningmidi [^aeiou]
SFX Bj 0 inchimizningdirda [^aeiou]
SFX Bj 0 inchimizdami [^aeiou]
SFX Bj 0 inchimizdachi [^aeiou]
SFX Bj 0 inchimizdadir [^aeiou]
SFX Bj 0 inchimizdada [^aeiou]
SFX Bj 0 inchimizdaku [^aeiou]
SFX Bj 0 inchimizdamikan [^aeiou]
SFX Bj 0 inchimizdamidi [^aeiou]
SFX Bj 0 inchimizdadirda [^aeiou]
SFX Bj 0 inchimizdanmi [^aeiou]
SFX Bj 0 inchimizdanchi [^aeiou]
SFX Bj 0 inchimizdandir [^aeiou]
SFX Bj 0 inchimizdanda [^aeiou]
SFX Bj 0 inchimizdanku [^aeiou]
SFX Bj 0 inchimizdanmikan [^aeiou]
SFX Bj 0 inchimizdanmidi [^aeiou]
SFX Bj 0 inchimizdandirda [^aeiou]
SFX Bj 0 inchimizdagimi [^aeiou]
SFX Bj 0 inchimizdagichi [^aeiou]
SFX Bj 0 inchimizdagidir [^aeiou]
SFX Bj 0 inchimizdagida [^aeiou]
SFX Bj 0 inchimizdagiku [^aeiou]
SFX Bj 0 inchimizdagimikan [^aeiou]
SFX Bj 0 inchimizdagimidi [^aeiou]
SFX Bj 0 inchimizdagidirda [^aeiou]
SFX Bj 0 inchimizdagidekmi [^aeiou]
SFX Bj 0 inchimizdagidekchi [^aeiou]
SFX Bj 0 inchimizdagidekdir [^aeiou]
SFX Bj 0 inchimizdagidekda [^aeiou]
SFX Bj 0 inchimizdagidekku [^aeiou]
SFX Bj 0 inchimizdagidekmikan [^aeiou]
SFX Bj 0 inchimizdagidekmidi [^aeiou]
SFX Bj 0 inchimizdagidekdirda [^aeiou]
SFX Bj 0 inchimizgami [^aeiou]
SFX Bj 0 inchimizgachi [^aeiou]
SFX Bj 0 inchimizgadir [^aeiou]
SFX Bj 0 inchimizgada [^aeiou]
SFX Bj 0 inchimizgaku [^aeiou]
SFX Bj 0 inchimizgamikan [^aeiou]
SFX Bj 0 inchimizgamidi [^aeiou]
SFX Bj 0 inchimizgadirda [^aeiou]
SFX Bj 0 inchimizgachami [^aeiou]
SFX Bj 0 inchimizgachachi [^aeiou]
SFX Bj 0 inchimizgachadir [^aeiou]
SFX Bj 0 inchimizgachada [^aeiou]
SFX Bj 0 inchimizgachaku [^aeiou]
SFX Bj 0 inchimizgachamikan [^aeiou]
SFX Bj 0 inchimizgachamidi [^aeiou]
SFX Bj 0 inchimizgachadirda [^aeiou]
SFX Bj 0 inchingnimi [^aeiou]
SFX Bj 0 inchingnichi [^aeiou]
SFX Bj 0 inchingnidir [^aeiou]
SFX Bj 0 inchingnida [^aeiou]
SFX Bj 0 inchingniku [^aeiou]
SFX Bj 0 inchingnimikan [^aeiou]
SFX Bj 0 inchingnimidi [^aeiou]
SFX Bj 0 inchingnidirda [^aeiou]
SFX Bj 0 inchingningmi [^aeiou]
SFX Bj 0 inchingningchi [^aeiou]
SFX Bj 0 inchingningdir [^aeiou]
SFX Bj 0 inchingningda [^aeiou]
SFX Bj 0 inchingningku [^aeiou]
SFX Bj 0 inchingningmikan [^aeiou]
SFX Bj 0 inchingningmidi [^aeiou]
SFX Bj 0 inchingningdirda [^aeiou]
SFX Bj 0 inchingdami [^aeiou]
SFX Bj 0 inchingdachi [^aeiou]
SFX Bj 0 inchingdadir [^aeiou]
SFX Bj 0 inchingdada [^aeiou]
SFX Bj 0 inchingdaku [^aeiou]
SFX Bj 0 inchingdamikan [^aeiou]
SFX Bj 0 inchingdamidi [^aeiou]
SFX Bj 0 inchingdadirda [^aeiou]
SFX Bj 0 inchingdanmi [^aeiou]
SFX Bj 0 inchingdanchi [^aeiou]
SFX Bj 0 inchingdandir [^aeiou]
SFX Bj 0 inchingdanda [^aeiou]
SFX Bj 0 inchingdanku [^aeiou]
SFX Bj 0 inchingdanmikan [^aeiou]
SFX Bj 0 inchingdanmidi [^aeiou]
SFX Bj 0 inchingdandirda [^aeiou]
SFX Bj 0 inchingdagimi [^aeiou]
SFX Bj 0 inchingdagichi [^aeiou]
SFX Bj 0 inchingdagidir [^aeiou]
SFX Bj 0 inchingdagida [^aeiou]
SFX Bj 0 inchingdagiku [^aeiou]
SFX Bj 0 inchingdagimikan [^aeiou]
SFX Bj 0 inchingdagimidi [^aeiou]
SFX Bj 0 inchingdagidirda [^aeiou]
SFX Bj 0 inchingdagidekmi [^aeiou]
SFX Bj 0 inchingdagidekchi [^aeiou]
SFX Bj 0 inchingdagidekdir [^aeiou]
SFX Bj 0 inchingdagidekda [^aeiou]
SFX Bj 0 inchingdagidekku [^aeiou]
SFX Bj 0 inchingdagidekmikan [^aeiou]
SFX Bj 0 inchingdagidekmidi [^aeiou]
SFX Bj 0 inchingdagidekdirda [^aeiou]
SFX Bj 0 inchinggami [^aeiou]
SFX Bj 0 inchinggachi [^aeiou]
SFX Bj 0 inchinggadir [^aeiou]
SFX Bj 0 inchinggada [^aeiou]
SFX Bj 0 inchinggaku [^aeiou]
SFX Bj 0 inchinggamikan [^aeiou]
SFX Bj 0 inchinggamidi [^aeiou]
SFX Bj 0 inchinggadirda [^aeiou]
SFX Bj 0 inchinggachami [^aeiou]
SFX Bj 0 inchinggachachi [^aeiou]
SFX Bj 0 inchinggachadir [^aeiou]
SFX Bj 0 inchinggachada [^aeiou]
SFX Bj 0 inchinggachaku [^aeiou]
SFX Bj 0 inchinggachamikan [^aeiou]
SFX Bj 0 inchinggachamidi [^aeiou]
SFX Bj 0 inchinggachadirda [^aeiou]
SFX Bj 0 inchingiznimi [^aeiou]
SFX Bj 0 inchingiznichi [^aeiou]
SFX Bj 0 inchingiznidir [^aeiou]
SFX Bj 0 inchingiznida [^aeiou]
SFX Bj 0 inchingizniku [^aeiou]
SFX Bj 0 inchingiznimikan [^aeiou]
SFX Bj 0 inchingiznimidi [^aeiou]
SFX Bj 0 inchingiznidirda [^aeiou]
SFX Bj 0 inchingizningmi [^aeiou]
SFX Bj 0 inchingizningchi [^aeiou]
SFX Bj 0 inchingizningdir [^aeiou]
SFX Bj 0 inchingizningda [^aeiou]
SFX Bj 0 inchingizningku [^aeiou]
SFX Bj 0 inchingizningmikan [^aeiou]
SFX Bj 0 inchingizningmidi [^aeiou]
SFX Bj 0 inchingizningdirda [^aeiou]
SFX Bj 0 inchingizdami [^aeiou]
SFX Bj 0 inchingizdachi [^aeiou]
SFX Bj 0 inchingizdadir [^aeiou]
SFX Bj 0 inchingizdada [^aeiou]
SFX Bj 0 inchingizdaku [^aeiou]
SFX Bj 0 inchingizdamikan [^aeiou]
SFX Bj 0 inchingizdamidi [^aeiou]
SFX Bj 0 inchingizdadirda [^aeiou]
SFX Bj 0 inchingizdanmi [^aeiou]
SFX Bj 0 inchingizdanchi [^aeiou]
SFX Bj 0 inchingizdandir [^aeiou]
SFX Bj 0 inchingizdanda [^aeiou]
SFX Bj 0 inchingizdanku [^aeiou]
SFX Bj 0 inchingizdanmikan [^aeiou]
SFX Bj 0 inchingizdanmidi [^aeiou]
SFX Bj 0 inchingizdandirda [^aeiou]
SFX Bj 0 inchingizdagimi [^aeiou]
SFX Bj 0 inchingizdagichi [^aeiou]
SFX Bj 0 inchingizdagidir [^aeiou]
SFX Bj 0 inchingizdagida [^aeiou]
SFX Bj 0 inchingizdagiku [^aeiou]
SFX Bj 0 inchingizdagimikan [^aeiou]
SFX Bj 0 inchingizdagimidi [^aeiou]
SFX Bj 0 inchingizdagidirda [^aeiou]
SFX Bj 0 inchingizdagidekmi [^aeiou]
SFX Bj 0 inchingizdagidekchi [^aeiou]
SFX Bj 0 inchingizdagidekdir [^aeiou]
SFX Bj 0 inchingizdagidekda [^aeiou]
SFX Bj 0 inchingizdagidekku [^aeiou]
SFX Bj 0 inchingizdagidekmikan [^aeiou]
SFX Bj 0 inchingizdagidekmidi [^aeiou]
SFX Bj 0 inchingizdagidekdirda [^aeiou]
SFX Bj 0 inchingizgami [^aeiou]
SFX Bj 0 inchingizgachi [^aeiou]
SFX Bj 0 inchingizgadir [^aeiou]
SFX Bj 0 inchingizgada [^aeiou]
SFX Bj 0 inchingizgaku [^aeiou]
SFX Bj 0 inchingizgamikan [^aeiou]
SFX Bj 0 inchingizgamidi [^aeiou]
SFX Bj 0 inchingizgadirda [^aeiou]
SFX Bj 0 inchingizgachami [^aeiou]
SFX Bj 0 inchingizgachachi [^aeiou]
SFX Bj 0 inchingizgachadir [^aeiou]
SFX Bj 0 inchingizgachada [^aeiou]
SFX Bj 0 inchingizgachaku [^aeiou]
SFX Bj 0 inchingizgachamikan [^aeiou]
SFX Bj 0 inchingizgachamidi [^aeiou]
SFX Bj 0 inchingizgachadirda [^aeiou]
SFX Bj 0 inchisinimi [^aeiou]
SFX Bj 0 inchisinichi [^aeiou]
SFX Bj 0 inchisinidir [^aeiou]
SFX Bj 0 inchisinida [^aeiou]
SFX Bj 0 inchisiniku [^aeiou]
SFX Bj 0 inchisinimikan [^aeiou]
SFX Bj 0 inchisinimidi [^aeiou]
SFX Bj 0 inchisinidirda [^aeiou]
SFX Bj 0 inchisiningmi [^aeiou]
SFX Bj 0 inchisiningchi [^aeiou]
SFX Bj 0 inchisiningdir [^aeiou]
SFX Bj 0 inchisiningda [^aeiou]
SFX Bj 0 inchisiningku [^aeiou]
SFX Bj 0 inchisiningmikan [^aeiou]
SFX Bj 0 inchisiningmidi [^aeiou]
SFX Bj 0 inchisiningdirda [^aeiou]
SFX Bj 0 inchisidami [^aeiou]
SFX Bj 0 inchisidachi [^aeiou]
SFX Bj 0 inchisidadir [^aeiou]
SFX Bj 0 inchisidada [^aeiou]
SFX Bj 0 inchisidaku [^aeiou]
SFX Bj 0 inchisidamikan [^aeiou]
SFX Bj 0 inchisidamidi [^aeiou]
SFX Bj 0 inchisidadirda [^aeiou]
SFX Bj 0 inchisidanmi [^aeiou]
SFX Bj 0 inchisidanchi [^aeiou]
SFX Bj 0 inchisidandir [^aeiou]
SFX Bj 0 inchisidanda [^aeiou]
SFX Bj 0 inchisidanku [^aeiou]
SFX Bj 0 inchisidanmikan [^aeiou]
SFX Bj 0 inchisidanmidi [^aeiou]
SFX Bj 0 inchisidandirda [^aeiou]
SFX Bj 0 inchisidagimi [^aeiou]
SFX Bj 0 inchisidagichi [^aeiou]
SFX Bj 0 inchisidagidir [^aeiou]
SFX Bj 0 inchisidagida [^aeiou]
SFX Bj 0 inchisidagiku [^aeiou]
SFX Bj 0 inchisidagimikan [^aeiou]
SFX Bj 0 inchisidagimidi [^aeiou]
SFX Bj 0 inchisidagidirda [^aeiou]
SFX Bj 0 inchisidagidekmi [^aeiou]
SFX Bj 0 inchisidagidekchi [^aeiou]
SFX Bj 0 inchisidagidekdir [^aeiou]
SFX Bj 0 inchisidagidekda [^aeiou]
SFX Bj 0 inchisidagidekku [^aeiou]
SFX Bj 0 inchisidagidekmikan [^aeiou]
SFX Bj 0 inchisidagidekmidi [^aeiou]
SFX Bj 0 inchisidagidekdirda [^aeiou]
SFX Bj 0 inchisigami [^aeiou]
SFX Bj 0 inchisigachi [^aeiou]
SFX Bj 0 inchisigadir [^aeiou]
SFX Bj 0 inchisigada [^aeiou]
SFX Bj 0 inchisigaku [^aeiou]
SFX Bj 0 inchisigamikan [^aeiou]
SFX Bj 0 inchisigamidi [^aeiou]
SFX Bj 0 inchisigadirda [^aeiou]
SFX Bj 0 inchisigachami [^aeiou]
SFX Bj 0 inchisigachachi [^aeiou]
SFX Bj 0 inchisigachadir [^aeiou]
SFX Bj 0 inchisigachada [^aeiou]
SFX Bj 0 inchisigachaku [^aeiou]
SFX Bj 0 inchisigachamikan [^aeiou]
SFX Bj 0 inchisigachamidi [^aeiou]
SFX Bj 0 inchisigachadirda [^aeiou]

# SON/SON-TARTIB : TRT:LAR:1SHB:TSH:MI?
SFX Bk Y 640
SFX Bk 0 nchilarimnimi [aeiou]
SFX Bk 0 nchilarimnichi [aeiou]
SFX Bk 0 nchilarimnidir [aeiou]
SFX Bk 0 nchilarimnida [aeiou]
SFX Bk 0 nchilarimniku [aeiou]
SFX Bk 0 nchilarimnimikan [aeiou]
SFX Bk 0 nchilarimnimidi [aeiou]
SFX Bk 0 nchilarimnidirda [aeiou]
SFX Bk 0 nchilarimningmi [aeiou]
SFX Bk 0 nchilarimningchi [aeiou]
SFX Bk 0 nchilarimningdir [aeiou]
SFX Bk 0 nchilarimningda [aeiou]
SFX Bk 0 nchilarimningku [aeiou]
SFX Bk 0 nchilarimningmikan [aeiou]
SFX Bk 0 nchilarimningmidi [aeiou]
SFX Bk 0 nchilarimningdirda [aeiou]
SFX Bk 0 nchilarimdami [aeiou]
SFX Bk 0 nchilarimdachi [aeiou]
SFX Bk 0 nchilarimdadir [aeiou]
SFX Bk 0 nchilarimdada [aeiou]
SFX Bk 0 nchilarimdaku [aeiou]
SFX Bk 0 nchilarimdamikan [aeiou]
SFX Bk 0 nchilarimdamidi [aeiou]
SFX Bk 0 nchilarimdadirda [aeiou]
SFX Bk 0 nchilarimdanmi [aeiou]
SFX Bk 0 nchilarimdanchi [aeiou]
SFX Bk 0 nchilarimdandir [aeiou]
SFX Bk 0 nchilarimdanda [aeiou]
SFX Bk 0 nchilarimdanku [aeiou]
SFX Bk 0 nchilarimdanmikan [aeiou]
SFX Bk 0 nchilarimdanmidi [aeiou]
SFX Bk 0 nchilarimdandirda [aeiou]
SFX Bk 0 nchilarimdagimi [aeiou]
SFX Bk 0 nchilarimdagichi [aeiou]
SFX Bk 0 nchilarimdagidir [aeiou]
SFX Bk 0 nchilarimdagida [aeiou]
SFX Bk 0 nchilarimdagiku [aeiou]
SFX Bk 0 nchilarimdagimikan [aeiou]
SFX Bk 0 nchilarimdagimidi [aeiou]
SFX Bk 0 nchilarimdagidirda [aeiou]
SFX Bk 0 nchilarimdagidekmi [aeiou]
SFX Bk 0 nchilarimdagidekchi [aeiou]
SFX Bk 0 nchilarimdagidekdir [aeiou]
SFX Bk 0 nchilarimdagidekda [aeiou]
SFX Bk 0 nchilarimdagidekku [aeiou]
SFX Bk 0 nchilarimdagidekmikan [aeiou]
SFX Bk 0 nchilarimdagidekmidi [aeiou]
SFX Bk 0 nchilarimdagidekdirda [aeiou]
SFX Bk 0 nchilarimgami [aeiou]
SFX Bk 0 nchilarimgachi [aeiou]
SFX Bk 0 nchilarimgadir [aeiou]
SFX Bk 0 nchilarimgada [aeiou]
SFX Bk 0 nchilarimgaku [aeiou]
SFX Bk 0 nchilarimgamikan [aeiou]
SFX Bk 0 nchilarimgamidi [aeiou]
SFX Bk 0 nchilarimgadirda [aeiou]
SFX Bk 0 nchilarimgachami [aeiou]
SFX Bk 0 nchilarimgachachi [aeiou]
SFX Bk 0 nchilarimgachadir [aeiou]
SFX Bk 0 nchilarimgachada [aeiou]
SFX Bk 0 nchilarimgachaku [aeiou]
SFX Bk 0 nchilarimgachamikan [aeiou]
SFX Bk 0 nchilarimgachamidi [aeiou]
SFX Bk 0 nchilarimgachadirda [aeiou]
SFX Bk 0 nchilarimiznimi [aeiou]
SFX Bk 0 nchilarimiznichi [aeiou]
SFX Bk 0 nchilarimiznidir [aeiou]
SFX Bk 0 nchilarimiznida [aeiou]
SFX Bk 0 nchilarimizniku [aeiou]
SFX Bk 0 nchilarimiznimikan [aeiou]
SFX Bk 0 nchilarimiznimidi [aeiou]
SFX Bk 0 nchilarimiznidirda [aeiou]
SFX Bk 0 nchilarimizningmi [aeiou]
SFX Bk 0 nchilarimizningchi [aeiou]
SFX Bk 0 nchilarimizningdir [aeiou]
SFX Bk 0 nchilarimizningda [aeiou]
SFX Bk 0 nchilarimizningku [aeiou]
SFX Bk 0 nchilarimizningmikan [aeiou]
SFX Bk 0 nchilarimizningmidi [aeiou]
SFX Bk 0 nchilarimizningdirda [aeiou]
SFX Bk 0 nchilarimizdami [aeiou]
SFX Bk 0 nchilarimizdachi [aeiou]
SFX Bk 0 nchilarimizdadir [aeiou]
SFX Bk 0 nchilarimizdada [aeiou]
SFX Bk 0 nchilarimizdaku [aeiou]
SFX Bk 0 nchilarimizdamikan [aeiou]
SFX Bk 0 nchilarimizdamidi [aeiou]
SFX Bk 0 nchilarimizdadirda [aeiou]
SFX Bk 0 nchilarimizdanmi [aeiou]
SFX Bk 0 nchilarimizdanchi [aeiou]
SFX Bk 0 nchilarimizdandir [aeiou]
SFX Bk 0 nchilarimizdanda [aeiou]
SFX Bk 0 nchilarimizdanku [aeiou]
SFX Bk 0 nchilarimizdanmikan [aeiou]
SFX Bk 0 nchilarimizdanmidi [aeiou]
SFX Bk 0 nchilarimizdandirda [aeiou]
SFX Bk 0 nchilarimizdagimi [aeiou]
SFX Bk 0 nchilarimizdagichi [aeiou]
SFX Bk 0 nchilarimizdagidir [aeiou]
SFX Bk 0 nchilarimizdagida [aeiou]
SFX Bk 0 nchilarimizdagiku [aeiou]
SFX Bk 0 nchilarimizdagimikan [aeiou]
SFX Bk 0 nchilarimizdagimidi [aeiou]
SFX Bk 0 nchilarimizdagidirda [aeiou]
SFX Bk 0 nchilarimizdagidekmi [aeiou]
SFX Bk 0 nchilarimizdagidekchi [aeiou]
SFX Bk 0 nchilarimizdagidekdir [aeiou]
SFX Bk 0 nchilarimizdagidekda [aeiou]
SFX Bk 0 nchilarimizdagidekku [aeiou]
SFX Bk 0 nchilarimizdagidekmikan [aeiou]
SFX Bk 0 nchilarimizdagidekmidi [aeiou]
SFX Bk 0 nchilarimizdagidekdirda [aeiou]
SFX Bk 0 nchilarimizgami [aeiou]
SFX Bk 0 nchilarimizgachi [aeiou]
SFX Bk 0 nchilarimizgadir [aeiou]
SFX Bk 0 nchilarimizgada [aeiou]
SFX Bk 0 nchilarimizgaku [aeiou]
SFX Bk 0 nchilarimizgamikan [aeiou]
SFX Bk 0 nchilarimizgamidi [aeiou]
SFX Bk 0 nchilarimizgadirda [aeiou]
SFX Bk 0 nchilarimizgachami [aeiou]
SFX Bk 0 nchilarimizgachachi [aeiou]
SFX Bk 0 nchilarimizgachadir [aeiou]
SFX Bk 0 nchilarimizgachada [aeiou]
SFX Bk 0 nchilarimizgachaku [aeiou]
SFX Bk 0 nchilarimizgachamikan [aeiou]
SFX Bk 0 nchilarimizgachamidi [aeiou]
SFX Bk 0 nchilarimizgachadirda [aeiou]
SFX Bk 0 nchilaringnimi [aeiou]
SFX Bk 0 nchilaringnichi [aeiou]
SFX Bk 0 nchilaringnidir [aeiou]
SFX Bk 0 nchilaringnida [aeiou]
SFX Bk 0 nchilaringniku [aeiou]
SFX Bk 0 nchilaringnimikan [aeiou]
SFX Bk 0 nchilaringnimidi [aeiou]
SFX Bk 0 nchilaringnidirda [aeiou]
SFX Bk 0 nchilaringningmi [aeiou]
SFX Bk 0 nchilaringningchi [aeiou]
SFX Bk 0 nchilaringningdir [aeiou]
SFX Bk 0 nchilaringningda [aeiou]
SFX Bk 0 nchilaringningku [aeiou]
SFX Bk 0 nchilaringningmikan [aeiou]
SFX Bk 0 nchilaringningmidi [aeiou]
SFX Bk 0 nchilaringningdirda [aeiou]
SFX Bk 0 nchilaringdami [aeiou]
SFX Bk 0 nchilaringdachi [aeiou]
SFX Bk 0 nchilaringdadir [aeiou]
SFX Bk 0 nchilaringdada [aeiou]
SFX Bk 0 nchilaringdaku [aeiou]
SFX Bk 0 nchilaringdamikan [aeiou]
SFX Bk 0 nchilaringdamidi [aeiou]
SFX Bk 0 nchilaringdadirda [aeiou]
SFX Bk 0 nchilaringdanmi [aeiou]
SFX Bk 0 nchilaringdanchi [aeiou]
SFX Bk 0 nchilaringdandir [aeiou]
SFX Bk 0 nchilaringdanda [aeiou]
SFX Bk 0 nchilaringdanku [aeiou]
SFX Bk 0 nchilaringdanmikan [aeiou]
SFX Bk 0 nchilaringdanmidi [aeiou]
SFX Bk 0 nchilaringdandirda [aeiou]
SFX Bk 0 nchilaringdagimi [aeiou]
SFX Bk 0 nchilaringdagichi [aeiou]
SFX Bk 0 nchilaringdagidir [aeiou]
SFX Bk 0 nchilaringdagida [aeiou]
SFX Bk 0 nchilaringdagiku [aeiou]
SFX Bk 0 nchilaringdagimikan [aeiou]
SFX Bk 0 nchilaringdagimidi [aeiou]
SFX Bk 0 nchilaringdagidirda [aeiou]
SFX Bk 0 nchilaringdagidekmi [aeiou]
SFX Bk 0 nchilaringdagidekchi [aeiou]
SFX Bk 0 nchilaringdagidekdir [aeiou]
SFX Bk 0 nchilaringdagidekda [aeiou]
SFX Bk 0 nchilaringdagidekku [aeiou]
SFX Bk 0 nchilaringdagidekmikan [aeiou]
SFX Bk 0 nchilaringdagidekmidi [aeiou]
SFX Bk 0 nchilaringdagidekdirda [aeiou]
SFX Bk 0 nchilaringgami [aeiou]
SFX Bk 0 nchilaringgachi [aeiou]
SFX Bk 0 nchilaringgadir [aeiou]
SFX Bk 0 nchilaringgada [aeiou]
SFX Bk 0 nchilaringgaku [aeiou]
SFX Bk 0 nchilaringgamikan [aeiou]
SFX Bk 0 nchilaringgamidi [aeiou]
SFX Bk 0 nchilaringgadirda [aeiou]
SFX Bk 0 nchilaringgachami [aeiou]
SFX Bk 0 nchilaringgachachi [aeiou]
SFX Bk 0 nchilaringgachadir [aeiou]
SFX Bk 0 nchilaringgachada [aeiou]
SFX Bk 0 nchilaringgachaku [aeiou]
SFX Bk 0 nchilaringgachamikan [aeiou]
SFX Bk 0 nchilaringgachamidi [aeiou]
SFX Bk 0 nchilaringgachadirda [aeiou]
SFX Bk 0 nchilaringiznimi [aeiou]
SFX Bk 0 nchilaringiznichi [aeiou]
SFX Bk 0 nchilaringiznidir [aeiou]
SFX Bk 0 nchilaringiznida [aeiou]
SFX Bk 0 nchilaringizniku [aeiou]
SFX Bk 0 nchilaringiznimikan [aeiou]
SFX Bk 0 nchilaringiznimidi [aeiou]
SFX Bk 0 nchilaringiznidirda [aeiou]
SFX Bk 0 nchilaringizningmi [aeiou]
SFX Bk 0 nchilaringizningchi [aeiou]
SFX Bk 0 nchilaringizningdir [aeiou]
SFX Bk 0 nchilaringizningda [aeiou]
SFX Bk 0 nchilaringizningku [aeiou]
SFX Bk 0 nchilaringizningmikan [aeiou]
SFX Bk 0 nchilaringizningmidi [aeiou]
SFX Bk 0 nchilaringizningdirda [aeiou]
SFX Bk 0 nchilaringizdami [aeiou]
SFX Bk 0 nchilaringizdachi [aeiou]
SFX Bk 0 nchilaringizdadir [aeiou]
SFX Bk 0 nchilaringizdada [aeiou]
SFX Bk 0 nchilaringizdaku [aeiou]
SFX Bk 0 nchilaringizdamikan [aeiou]
SFX Bk 0 nchilaringizdamidi [aeiou]
SFX Bk 0 nchilaringizdadirda [aeiou]
SFX Bk 0 nchilaringizdanmi [aeiou]
SFX Bk 0 nchilaringizdanchi [aeiou]
SFX Bk 0 nchilaringizdandir [aeiou]
SFX Bk 0 nchilaringizdanda [aeiou]
SFX Bk 0 nchilaringizdanku [aeiou]
SFX Bk 0 nchilaringizdanmikan [aeiou]
SFX Bk 0 nchilaringizdanmidi [aeiou]
SFX Bk 0 nchilaringizdandirda [aeiou]
SFX Bk 0 nchilaringizdagimi [aeiou]
SFX Bk 0 nchilaringizdagichi [aeiou]
SFX Bk 0 nchilaringizdagidir [aeiou]
SFX Bk 0 nchilaringizdagida [aeiou]
SFX Bk 0 nchilaringizdagiku [aeiou]
SFX Bk 0 nchilaringizdagimikan [aeiou]
SFX Bk 0 nchilaringizdagimidi [aeiou]
SFX Bk 0 nchilaringizdagidirda [aeiou]
SFX Bk 0 nchilaringizdagidekmi [aeiou]
SFX Bk 0 nchilaringizdagidekchi [aeiou]
SFX Bk 0 nchilaringizdagidekdir [aeiou]
SFX Bk 0 nchilaringizdagidekda [aeiou]
SFX Bk 0 nchilaringizdagidekku [aeiou]
SFX Bk 0 nchilaringizdagidekmikan [aeiou]
SFX Bk 0 nchilaringizdagidekmidi [aeiou]
SFX Bk 0 nchilaringizdagidekdirda [aeiou]
SFX Bk 0 nchilaringizgami [aeiou]
SFX Bk 0 nchilaringizgachi [aeiou]
SFX Bk 0 nchilaringizgadir [aeiou]
SFX Bk 0 nchilaringizgada [aeiou]
SFX Bk 0 nchilaringizgaku [aeiou]
SFX Bk 0 nchilaringizgamikan [aeiou]
SFX Bk 0 nchilaringizgamidi [aeiou]
SFX Bk 0 nchilaringizgadirda [aeiou]
SFX Bk 0 nchilaringizgachami [aeiou]
SFX Bk 0 nchilaringizgachachi [aeiou]
SFX Bk 0 nchilaringizgachadir [aeiou]
SFX Bk 0 nchilaringizgachada [aeiou]
SFX Bk 0 nchilaringizgachaku [aeiou]
SFX Bk 0 nchilaringizgachamikan [aeiou]
SFX Bk 0 nchilaringizgachamidi [aeiou]
SFX Bk 0 nchilaringizgachadirda [aeiou]
SFX Bk 0 nchilarinimi [aeiou]
SFX Bk 0 nchilarinichi [aeiou]
SFX Bk 0 nchilarinidir [aeiou]
SFX Bk 0 nchilarinida [aeiou]
SFX Bk 0 nchilariniku [aeiou]
SFX Bk 0 nchilarinimikan [aeiou]
SFX Bk 0 nchilarinimidi [aeiou]
SFX Bk 0 nchilarinidirda [aeiou]
SFX Bk 0 nchilariningmi [aeiou]
SFX Bk 0 nchilariningchi [aeiou]
SFX Bk 0 nchilariningdir [aeiou]
SFX Bk 0 nchilariningda [aeiou]
SFX Bk 0 nchilariningku [aeiou]
SFX Bk 0 nchilariningmikan [aeiou]
SFX Bk 0 nchilariningmidi [aeiou]
SFX Bk 0 nchilariningdirda [aeiou]
SFX Bk 0 nchilaridami [aeiou]
SFX Bk 0 nchilaridachi [aeiou]
SFX Bk 0 nchilaridadir [aeiou]
SFX Bk 0 nchilaridada [aeiou]
SFX Bk 0 nchilaridaku [aeiou]
SFX Bk 0 nchilaridamikan [aeiou]
SFX Bk 0 nchilaridamidi [aeiou]
SFX Bk 0 nchilaridadirda [aeiou]
SFX Bk 0 nchilaridanmi [aeiou]
SFX Bk 0 nchilaridanchi [aeiou]
SFX Bk 0 nchilaridandir [aeiou]
SFX Bk 0 nchilaridanda [aeiou]
SFX Bk 0 nchilaridanku [aeiou]
SFX Bk 0 nchilaridanmikan [aeiou]
SFX Bk 0 nchilaridanmidi [aeiou]
SFX Bk 0 nchilaridandirda [aeiou]
SFX Bk 0 nchilaridagimi [aeiou]
SFX Bk 0 nchilaridagichi [aeiou]
SFX Bk 0 nchilaridagidir [aeiou]
SFX Bk 0 nchilaridagida [aeiou]
SFX Bk 0 nchilaridagiku [aeiou]
SFX Bk 0 nchilaridagimikan [aeiou]
SFX Bk 0 nchilaridagimidi [aeiou]
SFX Bk 0 nchilaridagidirda [aeiou]
SFX Bk 0 nchilaridagidekmi [aeiou]
SFX Bk 0 nchilaridagidekchi [aeiou]
SFX Bk 0 nchilaridagidekdir [aeiou]
SFX Bk 0 nchilaridagidekda [aeiou]
SFX Bk 0 nchilaridagidekku [aeiou]
SFX Bk 0 nchilaridagidekmikan [aeiou]
SFX Bk 0 nchilaridagidekmidi [aeiou]
SFX Bk 0 nchilaridagidekdirda [aeiou]
SFX Bk 0 nchilarigami [aeiou]
SFX Bk 0 nchilarigachi [aeiou]
SFX Bk 0 nchilarigadir [aeiou]
SFX Bk 0 nchilarigada [aeiou]
SFX Bk 0 nchilarigaku [aeiou]
SFX Bk 0 nchilarigamikan [aeiou]
SFX Bk 0 nchilarigamidi [aeiou]
SFX Bk 0 nchilarigadirda [aeiou]
SFX Bk 0 nchilarigachami [aeiou]
SFX Bk 0 nchilarigachachi [aeiou]
SFX Bk 0 nchilarigachadir [aeiou]
SFX Bk 0 nchilarigachada [aeiou]
SFX Bk 0 nchilarigachaku [aeiou]
SFX Bk 0 nchilarigachamikan [aeiou]
SFX Bk 0 nchilarigachamidi [aeiou]
SFX Bk 0 nchilarigachadirda [aeiou]
SFX Bk 0 inchilarimnimi [^aeiou]
SFX Bk 0 inchilarimnichi [^aeiou]
SFX Bk 0 inchilarimnidir [^aeiou]
SFX Bk 0 inchilarimnida [^aeiou]
SFX Bk 0 inchilarimniku [^aeiou]
SFX Bk 0 inchilarimnimikan [^aeiou]
SFX Bk 0 inchilarimnimidi [^aeiou]
SFX Bk 0 inchilarimnidirda [^aeiou]
SFX Bk 0 inchilarimningmi [^aeiou]
SFX Bk 0 inchilarimningchi [^aeiou]
SFX Bk 0 inchilarimningdir [^aeiou]
SFX Bk 0 inchilarimningda [^aeiou]
SFX Bk 0 inchilarimningku [^aeiou]
SFX Bk 0 inchilarimningmikan [^aeiou]
SFX Bk 0 inchilarimningmidi [^aeiou]
SFX Bk 0 inchilarimningdirda [^aeiou]
SFX Bk 0 inchilarimdami [^aeiou]
SFX Bk 0 inchilarimdachi [^aeiou]
SFX Bk 0 inchilarimdadir [^aeiou]
SFX Bk 0 inchilarimdada [^aeiou]
SFX Bk 0 inchilarimdaku [^aeiou]
SFX Bk 0 inchilarimdamikan [^aeiou]
SFX Bk 0 inchilarimdamidi [^aeiou]
SFX Bk 0 inchilarimdadirda [^aeiou]
SFX Bk 0 inchilarimdanmi [^aeiou]
SFX Bk 0 inchilarimdanchi [^aeiou]
SFX Bk 0 inchilarimdandir [^aeiou]
SFX Bk 0 inchilarimdanda [^aeiou]
SFX Bk 0 inchilarimdanku [^aeiou]
SFX Bk 0 inchilarimdanmikan [^aeiou]
SFX Bk 0 inchilarimdanmidi [^aeiou]
SFX Bk 0 inchilarimdandirda [^aeiou]
SFX Bk 0 inchilarimdagimi [^aeiou]
SFX Bk 0 inchilarimdagichi [^aeiou]
SFX Bk 0 inchilarimdagidir [^aeiou]
SFX Bk 0 inchilarimdagida [^aeiou]
SFX Bk 0 inchilarimdagiku [^aeiou]
SFX Bk 0 inchilarimdagimikan [^aeiou]
SFX Bk 0 inchilarimdagimidi [^aeiou]
SFX Bk 0 inchilarimdagidirda [^aeiou]
SFX Bk 0 inchilarimdagidekmi [^aeiou]
SFX Bk 0 inchilarimdagidekchi [^aeiou]
SFX Bk 0 inchilarimdagidekdir [^aeiou]
SFX Bk 0 inchilarimdagidekda [^aeiou]
SFX Bk 0 inchilarimdagidekku [^aeiou]
SFX Bk 0 inchilarimdagidekmikan [^aeiou]
SFX Bk 0 inchilarimdagidekmidi [^aeiou]
SFX Bk 0 inchilarimdagidekdirda [^aeiou]
SFX Bk 0 inchilarimgami [^aeiou]
SFX Bk 0 inchilarimgachi [^aeiou]
SFX Bk 0 inchilarimgadir [^aeiou]
SFX Bk 0 inchilarimgada [^aeiou]
SFX Bk 0 inchilarimgaku [^aeiou]
SFX Bk 0 inchilarimgamikan [^aeiou]
SFX Bk 0 inchilarimgamidi [^aeiou]
SFX Bk 0 inchilarimgadirda [^aeiou]
SFX Bk 0 inchilarimgachami [^aeiou]
SFX Bk 0 inchilarimgachachi [^aeiou]
SFX Bk 0 inchilarimgachadir [^aeiou]
SFX Bk 0 inchilarimgachada [^aeiou]
SFX Bk 0 inchilarimgachaku [^aeiou]
SFX Bk 0 inchilarimgachamikan [^aeiou]
SFX Bk 0 inchilarimgachamidi [^aeiou]
SFX Bk 0 inchilarimgachadirda [^aeiou]
SFX Bk 0 inchilarimiznimi [^aeiou]
SFX Bk 0 inchilarimiznichi [^aeiou]
SFX Bk 0 inchilarimiznidir [^aeiou]
SFX Bk 0 inchilarimiznida [^aeiou]
SFX Bk 0 inchilarimizniku [^aeiou]
SFX Bk 0 inchilarimiznimikan [^aeiou]
SFX Bk 0 inchilarimiznimidi [^aeiou]
SFX Bk 0 inchilarimiznidirda [^aeiou]
SFX Bk 0 inchilarimizningmi [^aeiou]
SFX Bk 0 inchilarimizningchi [^aeiou]
SFX Bk 0 inchilarimizningdir [^aeiou]
SFX Bk 0 inchilarimizningda [^aeiou]
SFX Bk 0 inchilarimizningku [^aeiou]
SFX Bk 0 inchilarimizningmikan [^aeiou]
SFX Bk 0 inchilarimizningmidi [^aeiou]
SFX Bk 0 inchilarimizningdirda [^aeiou]
SFX Bk 0 inchilarimizdami [^aeiou]
SFX Bk 0 inchilarimizdachi [^aeiou]
SFX Bk 0 inchilarimizdadir [^aeiou]
SFX Bk 0 inchilarimizdada [^aeiou]
SFX Bk 0 inchilarimizdaku [^aeiou]
SFX Bk 0 inchilarimizdamikan [^aeiou]
SFX Bk 0 inchilarimizdamidi [^aeiou]
SFX Bk 0 inchilarimizdadirda [^aeiou]
SFX Bk 0 inchilarimizdanmi [^aeiou]
SFX Bk 0 inchilarimizdanchi [^aeiou]
SFX Bk 0 inchilarimizdandir [^aeiou]
SFX Bk 0 inchilarimizdanda [^aeiou]
SFX Bk 0 inchilarimizdanku [^aeiou]
SFX Bk 0 inchilarimizdanmikan [^aeiou]
SFX Bk 0 inchilarimizdanmidi [^aeiou]
SFX Bk 0 inchilarimizdandirda [^aeiou]
SFX Bk 0 inchilarimizdagimi [^aeiou]
SFX Bk 0 inchilarimizdagichi [^aeiou]
SFX Bk 0 inchilarimizdagidir [^aeiou]
SFX Bk 0 inchilarimizdagida [^aeiou]
SFX Bk 0 inchilarimizdagiku [^aeiou]
SFX Bk 0 inchilarimizdagimikan [^aeiou]
SFX Bk 0 inchilarimizdagimidi [^aeiou]
SFX Bk 0 inchilarimizdagidirda [^aeiou]
SFX Bk 0 inchilarimizdagidekmi [^aeiou]
SFX Bk 0 inchilarimizdagidekchi [^aeiou]
SFX Bk 0 inchilarimizdagidekdir [^aeiou]
SFX Bk 0 inchilarimizdagidekda [^aeiou]
SFX Bk 0 inchilarimizdagidekku [^aeiou]
SFX Bk 0 inchilarimizdagidekmikan [^aeiou]
SFX Bk 0 inchilarimizdagidekmidi [^aeiou]
SFX Bk 0 inchilarimizdagidekdirda [^aeiou]
SFX Bk 0 inchilarimizgami [^aeiou]
SFX Bk 0 inchilarimizgachi [^aeiou]
SFX Bk 0 inchilarimizgadir [^aeiou]
SFX Bk 0 inchilarimizgada [^aeiou]
SFX Bk 0 inchilarimizgaku [^aeiou]
SFX Bk 0 inchilarimizgamikan [^aeiou]
SFX Bk 0 inchilarimizgamidi [^aeiou]
SFX Bk 0 inchilarimizgadirda [^aeiou]
SFX Bk 0 inchilarimizgachami [^aeiou]
SFX Bk 0 inchilarimizgachachi [^aeiou]
SFX Bk 0 inchilarimizgachadir [^aeiou]
SFX Bk 0 inchilarimizgachada [^aeiou]
SFX Bk 0 inchilarimizgachaku [^aeiou]
SFX Bk 0 inchilarimizgachamikan [^aeiou]
SFX Bk 0 inchilarimizgachamidi [^aeiou]
SFX Bk 0 inchilarimizgachadirda [^aeiou]
SFX Bk 0 inchilaringnimi [^aeiou]
SFX Bk 0 inchilaringnichi [^aeiou]
SFX Bk 0 inchilaringnidir [^aeiou]
SFX Bk 0 inchilaringnida [^aeiou]
SFX Bk 0 inchilaringniku [^aeiou]
SFX Bk 0 inchilaringnimikan [^aeiou]
SFX Bk 0 inchilaringnimidi [^aeiou]
SFX Bk 0 inchilaringnidirda [^aeiou]
SFX Bk 0 inchilaringningmi [^aeiou]
SFX Bk 0 inchilaringningchi [^aeiou]
SFX Bk 0 inchilaringningdir [^aeiou]
SFX Bk 0 inchilaringningda [^aeiou]
SFX Bk 0 inchilaringningku [^aeiou]
SFX Bk 0 inchilaringningmikan [^aeiou]
SFX Bk 0 inchilaringningmidi [^aeiou]
SFX Bk 0 inchilaringningdirda [^aeiou]
SFX Bk 0 inchilaringdami [^aeiou]
SFX Bk 0 inchilaringdachi [^aeiou]
SFX Bk 0 inchilaringdadir [^aeiou]
SFX Bk 0 inchilaringdada [^aeiou]
SFX Bk 0 inchilaringdaku [^aeiou]
SFX Bk 0 inchilaringdamikan [^aeiou]
SFX Bk 0 inchilaringdamidi [^aeiou]
SFX Bk 0 inchilaringdadirda [^aeiou]
SFX Bk 0 inchilaringdanmi [^aeiou]
SFX Bk 0 inchilaringdanchi [^aeiou]
SFX Bk 0 inchilaringdandir [^aeiou]
SFX Bk 0 inchilaringdanda [^aeiou]
SFX Bk 0 inchilaringdanku [^aeiou]
SFX Bk 0 inchilaringdanmikan [^aeiou]
SFX Bk 0 inchilaringdanmidi [^aeiou]
SFX Bk 0 inchilaringdandirda [^aeiou]
SFX Bk 0 inchilaringdagimi [^aeiou]
SFX Bk 0 inchilaringdagichi [^aeiou]
SFX Bk 0 inchilaringdagidir [^aeiou]
SFX Bk 0 inchilaringdagida [^aeiou]
SFX Bk 0 inchilaringdagiku [^aeiou]
SFX Bk 0 inchilaringdagimikan [^aeiou]
SFX Bk 0 inchilaringdagimidi [^aeiou]
SFX Bk 0 inchilaringdagidirda [^aeiou]
SFX Bk 0 inchilaringdagidekmi [^aeiou]
SFX Bk 0 inchilaringdagidekchi [^aeiou]
SFX Bk 0 inchilaringdagidekdir [^aeiou]
SFX Bk 0 inchilaringdagidekda [^aeiou]
SFX Bk 0 inchilaringdagidekku [^aeiou]
SFX Bk 0 inchilaringdagidekmikan [^aeiou]
SFX Bk 0 inchilaringdagidekmidi [^aeiou]
SFX Bk 0 inchilaringdagidekdirda [^aeiou]
SFX Bk 0 inchilaringgami [^aeiou]
SFX Bk 0 inchilaringgachi [^aeiou]
SFX Bk 0 inchilaringgadir [^aeiou]
SFX Bk 0 inchilaringgada [^aeiou]
SFX Bk 0 inchilaringgaku [^aeiou]
SFX Bk 0 inchilaringgamikan [^aeiou]
SFX Bk 0 inchilaringgamidi [^aeiou]
SFX Bk 0 inchilaringgadirda [^aeiou]
SFX Bk 0 inchilaringgachami [^aeiou]
SFX Bk 0 inchilaringgachachi [^aeiou]
SFX Bk 0 inchilaringgachadir [^aeiou]
SFX Bk 0 inchilaringgachada [^aeiou]
SFX Bk 0 inchilaringgachaku [^aeiou]
SFX Bk 0 inchilaringgachamikan [^aeiou]
SFX Bk 0 inchilaringgachamidi [^aeiou]
SFX Bk 0 inchilaringgachadirda [^aeiou]
SFX Bk 0 inchilaringiznimi [^aeiou]
SFX Bk 0 inchilaringiznichi [^aeiou]
SFX Bk 0 inchilaringiznidir [^aeiou]
SFX Bk 0 inchilaringiznida [^aeiou]
SFX Bk 0 inchilaringizniku [^aeiou]
SFX Bk 0 inchilaringiznimikan [^aeiou]
SFX Bk 0 inchilaringiznimidi [^aeiou]
SFX Bk 0 inchilaringiznidirda [^aeiou]
SFX Bk 0 inchilaringizningmi [^aeiou]
SFX Bk 0 inchilaringizningchi [^aeiou]
SFX Bk 0 inchilaringizningdir [^aeiou]
SFX Bk 0 inchilaringizningda [^aeiou]
SFX Bk 0 inchilaringizningku [^aeiou]
SFX Bk 0 inchilaringizningmikan [^aeiou]
SFX Bk 0 inchilaringizningmidi [^aeiou]
SFX Bk 0 inchilaringizningdirda [^aeiou]
SFX Bk 0 inchilaringizdami [^aeiou]
SFX Bk 0 inchilaringizdachi [^aeiou]
SFX Bk 0 inchilaringizdadir [^aeiou]
SFX Bk 0 inchilaringizdada [^aeiou]
SFX Bk 0 inchilaringizdaku [^aeiou]
SFX Bk 0 inchilaringizdamikan [^aeiou]
SFX Bk 0 inchilaringizdamidi [^aeiou]
SFX Bk 0 inchilaringizdadirda [^aeiou]
SFX Bk 0 inchilaringizdanmi [^aeiou]
SFX Bk 0 inchilaringizdanchi [^aeiou]
SFX Bk 0 inchilaringizdandir [^aeiou]
SFX Bk 0 inchilaringizdanda [^aeiou]
SFX Bk 0 inchilaringizdanku [^aeiou]
SFX Bk 0 inchilaringizdanmikan [^aeiou]
SFX Bk 0 inchilaringizdanmidi [^aeiou]
SFX Bk 0 inchilaringizdandirda [^aeiou]
SFX Bk 0 inchilaringizdagimi [^aeiou]
SFX Bk 0 inchilaringizdagichi [^aeiou]
SFX Bk 0 inchilaringizdagidir [^aeiou]
SFX Bk 0 inchilaringizdagida [^aeiou]
SFX Bk 0 inchilaringizdagiku [^aeiou]
SFX Bk 0 inchilaringizdagimikan [^aeiou]
SFX Bk 0 inchilaringizdagimidi [^aeiou]
SFX Bk 0 inchilaringizdagidirda [^aeiou]
SFX Bk 0 inchilaringizdagidekmi [^aeiou]
SFX Bk 0 inchilaringizdagidekchi [^aeiou]
SFX Bk 0 inchilaringizdagidekdir [^aeiou]
SFX Bk 0 inchilaringizdagidekda [^aeiou]
SFX Bk 0 inchilaringizdagidekku [^aeiou]
SFX Bk 0 inchilaringizdagidekmikan [^aeiou]
SFX Bk 0 inchilaringizdagidekmidi [^aeiou]
SFX Bk 0 inchilaringizdagidekdirda [^aeiou]
SFX Bk 0 inchilaringizgami [^aeiou]
SFX Bk 0 inchilaringizgachi [^aeiou]
SFX Bk 0 inchilaringizgadir [^aeiou]
SFX Bk 0 inchilaringizgada [^aeiou]
SFX Bk 0 inchilaringizgaku [^aeiou]
SFX Bk 0 inchilaringizgamikan [^aeiou]
SFX Bk 0 inchilaringizgamidi [^aeiou]
SFX Bk 0 inchilaringizgadirda [^aeiou]
SFX Bk 0 inchilaringizgachami [^aeiou]
SFX Bk 0 inchilaringizgachachi [^aeiou]
SFX Bk 0 inchilaringizgachadir [^aeiou]
SFX Bk 0 inchilaringizgachada [^aeiou]
SFX Bk 0 inchilaringizgachaku [^aeiou]
SFX Bk 0 inchilaringizgachamikan [^aeiou]
SFX Bk 0 inchilaringizgachamidi [^aeiou]
SFX Bk 0 inchilaringizgachadirda [^aeiou]
SFX Bk 0 inchilarinimi [^aeiou]
SFX Bk 0 inchilarinichi [^aeiou]
SFX Bk 0 inchilarinidir [^aeiou]
SFX Bk 0 inchilarinida [^aeiou]
SFX Bk 0 inchilariniku [^aeiou]
SFX Bk 0 inchilarinimikan [^aeiou]
SFX Bk 0 inchilarinimidi [^aeiou]
SFX Bk 0 inchilarinidirda [^aeiou]
SFX Bk 0 inchilariningmi [^aeiou]
SFX Bk 0 inchilariningchi [^aeiou]
SFX Bk 0 inchilariningdir [^aeiou]
SFX Bk 0 inchilariningda [^aeiou]
SFX Bk 0 inchilariningku [^aeiou]
SFX Bk 0 inchilariningmikan [^aeiou]
SFX Bk 0 inchilariningmidi [^aeiou]
SFX Bk 0 inchilariningdirda [^aeiou]
SFX Bk 0 inchilaridami [^aeiou]
SFX Bk 0 inchilaridachi [^aeiou]
SFX Bk 0 inchilaridadir [^aeiou]
SFX Bk 0 inchilaridada [^aeiou]
SFX Bk 0 inchilaridaku [^aeiou]
SFX Bk 0 inchilaridamikan [^aeiou]
SFX Bk 0 inchilaridamidi [^aeiou]
SFX Bk 0 inchilaridadirda [^aeiou]
SFX Bk 0 inchilaridanmi [^aeiou]
SFX Bk 0 inchilaridanchi [^aeiou]
SFX Bk 0 inchilaridandir [^aeiou]
SFX Bk 0 inchilaridanda [^aeiou]
SFX Bk 0 inchilaridanku [^aeiou]
SFX Bk 0 inchilaridanmikan [^aeiou]
SFX Bk 0 inchilaridanmidi [^aeiou]
SFX Bk 0 inchilaridandirda [^aeiou]
SFX Bk 0 inchilaridagimi [^aeiou]
SFX Bk 0 inchilaridagichi [^aeiou]
SFX Bk 0 inchilaridagidir [^aeiou]
SFX Bk 0 inchilaridagida [^aeiou]
SFX Bk 0 inchilaridagiku [^aeiou]
SFX Bk 0 inchilaridagimikan [^aeiou]
SFX Bk 0 inchilaridagimidi [^aeiou]
SFX Bk 0 inchilaridagidirda [^aeiou]
SFX Bk 0 inchilaridagidekmi [^aeiou]
SFX Bk 0 inchilaridagidekchi [^aeiou]
SFX Bk 0 inchilaridagidekdir [^aeiou]
SFX Bk 0 inchilaridagidekda [^aeiou]
SFX Bk 0 inchilaridagidekku [^aeiou]
SFX Bk 0 inchilaridagidekmikan [^aeiou]
SFX Bk 0 inchilaridagidekmidi [^aeiou]
SFX Bk 0 inchilaridagidekdirda [^aeiou]
SFX Bk 0 inchilarigami [^aeiou]
SFX Bk 0 inchilarigachi [^aeiou]
SFX Bk 0 inchilarigadir [^aeiou]
SFX Bk 0 inchilarigada [^aeiou]
SFX Bk 0 inchilarigaku [^aeiou]
SFX Bk 0 inchilarigamikan [^aeiou]
SFX Bk 0 inchilarigamidi [^aeiou]
SFX Bk 0 inchilarigadirda [^aeiou]
SFX Bk 0 inchilarigachami [^aeiou]
SFX Bk 0 inchilarigachachi [^aeiou]
SFX Bk 0 inchilarigachadir [^aeiou]
SFX Bk 0 inchilarigachada [^aeiou]
SFX Bk 0 inchilarigachaku [^aeiou]
SFX Bk 0 inchilarigachamikan [^aeiou]
SFX Bk 0 inchilarigachamidi [^aeiou]
SFX Bk 0 inchilarigachadirda [^aeiou]

# SON/SON-DONA : DONA
SFX Bl Y 2
SFX Bl r tta r
SFX Bl 0 ta [^r]

# SON/SON-DONA : DONA:_
SFX Bm Y 2
SFX Bm r ttalik r
SFX Bm 0 talik [^r]

# SON/SON-DONA : DONA:1SHB
SFX Bn Y 10
SFX Bn r ttam r
SFX Bn r ttamiz r
SFX Bn r ttang r
SFX Bn r ttangiz r
SFX Bn r ttasi r
SFX Bn 0 tam [^r]
SFX Bn 0 tamiz [^r]
SFX Bn 0 tang [^r]
SFX Bn 0 tangiz [^r]
SFX Bn 0 tasi [^r]

# SON/SON-DONA : DONA:_:1SHB
SFX Bo Y 10
SFX Bo r ttaligim r
SFX Bo r ttaligimiz r
SFX Bo r ttaliging r
SFX Bo r ttaligingiz r
SFX Bo r ttaligi r
SFX Bo 0 taligim [^r]
SFX Bo 0 taligimiz [^r]
SFX Bo 0 taliging [^r]
SFX Bo 0 taligingiz [^r]
SFX Bo 0 taligi [^r]

# SON/SON-DONA : DONA:TSH
SFX Bp Y 16
SFX Bp r ttani r
SFX Bp r ttaning r
SFX Bp r ttada r
SFX Bp r ttadan r
SFX Bp r ttadagi r
SFX Bp r ttadagidek r
SFX Bp r ttaga r
SFX Bp r ttagacha r
SFX Bp 0 tani [^r]
SFX Bp 0 taning [^r]
SFX Bp 0 tada [^r]
SFX Bp 0 tadan [^r]
SFX Bp 0 tadagi [^r]
SFX Bp 0 tadagidek [^r]
SFX Bp 0 taga [^r]
SFX Bp 0 tagacha [^r]

# SON/SON-DONA : DONA:_:TSH
SFX Bq Y 16
SFX Bq r ttalikni r
SFX Bq r ttalikning r
SFX Bq r ttalikda r
SFX Bq r ttalikdan r
SFX Bq r ttalikdagi r
SFX Bq r ttalikdagidek r
SFX Bq r ttalikka r
SFX Bq r ttalikkacha r
SFX Bq 0 talikni [^r]
SFX Bq 0 talikning [^r]
SFX Bq 0 talikda [^r]
SFX Bq 0 talikdan [^r]
SFX Bq 0 talikdagi [^r]
SFX Bq 0 talikdagidek [^r]
SFX Bq 0 talikka [^r]
SFX Bq 0 talikkacha [^r]

# SON/SON-DONA : DONA:1SHB:TSH
SFX Br Y 80
SFX Br r ttamni r
SFX Br r ttamning r
SFX Br r ttamda r
SFX Br r ttamdan r
SFX Br r ttamdagi r
SFX Br r ttamdagidek r
SFX Br r ttamga r
SFX Br r ttamgacha r
SFX Br r ttamizni r
SFX Br r ttamizning r
SFX Br r ttamizda r
SFX Br r ttamizdan r
SFX Br r ttamizdagi r
SFX Br r ttamizdagidek r
SFX Br r ttamizga r
SFX Br r ttamizgacha r
SFX Br r ttangni r
SFX Br r ttangning r
SFX Br r ttangda r
SFX Br r ttangdan r
SFX Br r ttangdagi r
SFX Br r ttangdagidek r
SFX Br r ttangga r
SFX Br r ttanggacha r
SFX Br r ttangizni r
SFX Br r ttangizning r
SFX Br r ttangizda r
SFX Br r ttangizdan r
SFX Br r ttangizdagi r
SFX Br r ttangizdagidek r
SFX Br r ttangizga r
SFX Br r ttangizgacha r
SFX Br r ttasini r
SFX Br r ttasining r
SFX Br r ttasida r
SFX Br r ttasidan r
SFX Br r ttasidagi r
SFX Br r ttasidagidek r
SFX Br r ttasiga r
SFX Br r ttasigacha r
SFX Br 0 tamni [^r]
SFX Br 0 tamning [^r]
SFX Br 0 tamda [^r]
SFX Br 0 tamdan [^r]
SFX Br 0 tamdagi [^r]
SFX Br 0 tamdagidek [^r]
SFX Br 0 tamga [^r]
SFX Br 0 tamgacha [^r]
SFX Br 0 tamizni [^r]
SFX Br 0 tamizning [^r]
SFX Br 0 tamizda [^r]
SFX Br 0 tamizdan [^r]
SFX Br 0 tamizdagi [^r]
SFX Br 0 tamizdagidek [^r]
SFX Br 0 tamizga [^r]
SFX Br 0 tamizgacha [^r]
SFX Br 0 tangni [^r]
SFX Br 0 tangning [^r]
SFX Br 0 tangda [^r]
SFX Br 0 tangdan [^r]
SFX Br 0 tangdagi [^r]
SFX Br 0 tangdagidek [^r]
SFX Br 0 tangga [^r]
SFX Br 0 tanggacha [^r]
SFX Br 0 tangizni [^r]
SFX Br 0 tangizning [^r]
SFX Br 0 tangizda [^r]
SFX Br 0 tangizdan [^r]
SFX Br 0 tangizdagi [^r]
SFX Br 0 tangizdagidek [^r]
SFX Br 0 tangizga [^r]
SFX Br 0 tangizgacha [^r]
SFX Br 0 tasini [^r]
SFX Br 0 tasining [^r]
SFX Br 0 tasida [^r]
SFX Br 0 tasidan [^r]
SFX Br 0 tasidagi [^r]
SFX Br 0 tasidagidek [^r]
SFX Br 0 tasiga [^r]
SFX Br 0 tasigacha [^r]

# SON/SON-DONA : DONA:_:1SHB:TSH
SFX Bs Y 80
SFX Bs r ttaligimni r
SFX Bs r ttaligimning r
SFX Bs r ttaligimda r
SFX Bs r ttaligimdan r
SFX Bs r ttaligimdagi r
SFX Bs r ttaligimdagidek r
SFX Bs r ttaligimga r
SFX Bs r ttaligimgacha r
SFX Bs r ttaligimizni r
SFX Bs r ttaligimizning r
SFX Bs r ttaligimizda r
SFX Bs r ttaligimizdan r
SFX Bs r ttaligimizdagi r
SFX Bs r ttaligimizdagidek r
SFX Bs r ttaligimizga r
SFX Bs r ttaligimizgacha r
SFX Bs r ttaligingni r
SFX Bs r ttaligingning r
SFX Bs r ttaligingda r
SFX Bs r ttaligingdan r
SFX Bs r ttaligingdagi r
SFX Bs r ttaligingdagidek r
SFX Bs r ttaligingga r
SFX Bs r ttaliginggacha r
SFX Bs r ttaligingizni r
SFX Bs r ttaligingizning r
SFX Bs r ttaligingizda r
SFX Bs r ttaligingizdan r
SFX Bs r ttaligingizdagi r
SFX Bs r ttaligingizdagidek r
SFX Bs r ttaligingizga r
SFX Bs r ttaligingizgacha r
SFX Bs r ttaligini r
SFX Bs r ttaligining r
SFX Bs r ttaligida r
SFX Bs r ttaligidan r
SFX Bs r ttaligidagi r
SFX Bs r ttaligidagidek r
SFX Bs r ttaligiga r
SFX Bs r ttaligigacha r
SFX Bs 0 taligimni [^r]
SFX Bs 0 taligimning [^r]
SFX Bs 0 taligimda [^r]
SFX Bs 0 taligimdan [^r]
SFX Bs 0 taligimdagi [^r]
SFX Bs 0 taligimdagidek [^r]
SFX Bs 0 taligimga [^r]
SFX Bs 0 taligimgacha [^r]
SFX Bs 0 taligimizni [^r]
SFX Bs 0 taligimizning [^r]
SFX Bs 0 taligimizda [^r]
SFX Bs 0 taligimizdan [^r]
SFX Bs 0 taligimizdagi [^r]
SFX Bs 0 taligimizdagidek [^r]
SFX Bs 0 taligimizga [^r]
SFX Bs 0 taligimizgacha [^r]
SFX Bs 0 taligingni [^r]
SFX Bs 0 taligingning [^r]
SFX Bs 0 taligingda [^r]
SFX Bs 0 taligingdan [^r]
SFX Bs 0 taligingdagi [^r]
SFX Bs 0 taligingdagidek [^r]
SFX Bs 0 taligingga [^r]
SFX Bs 0 taliginggacha [^r]
SFX Bs 0 taligingizni [^r]
SFX Bs 0 taligingizning [^r]
SFX Bs 0 taligingizda [^r]
SFX Bs 0 taligingizdan [^r]
SFX Bs 0 taligingizdagi [^r]
SFX Bs 0 taligingizdagidek [^r]
SFX Bs 0 taligingizga [^r]
SFX Bs 0 taligingizgacha [^r]
SFX Bs 0 taligini [^r]
SFX Bs 0 taligining [^r]
SFX Bs 0 taligida [^r]
SFX Bs 0 taligidan [^r]
SFX Bs 0 taligidagi [^r]
SFX Bs 0 taligidagidek [^r]
SFX Bs 0 taligiga [^r]
SFX Bs 0 taligigacha [^r]

# SON/SON-DONA : DONA:MI?
SFX Bt Y 16
SFX Bt r ttami r
SFX Bt r ttachi r
SFX Bt r ttadir r
SFX Bt r ttada r
SFX Bt r ttaku r
SFX Bt r ttamikan r
SFX Bt r ttamidi r
SFX Bt r ttadirda r
SFX Bt 0 tami [^r]
SFX Bt 0 tachi [^r]
SFX Bt 0 tadir [^r]
SFX Bt 0 tada [^r]
SFX Bt 0 taku [^r]
SFX Bt 0 tamikan [^r]
SFX Bt 0 tamidi [^r]
SFX Bt 0 tadirda [^r]

# SON/SON-DONA : DONA:_:MI?
SFX Bu Y 16
SFX Bu r ttalikmi r
SFX Bu r ttalikchi r
SFX Bu r ttalikdir r
SFX Bu r ttalikda r
SFX Bu r ttalikku r
SFX Bu r ttalikmikan r
SFX Bu r ttalikmidi r
SFX Bu r ttalikdirda r
SFX Bu 0 talikmi [^r]
SFX Bu 0 talikchi [^r]
SFX Bu 0 talikdir [^r]
SFX Bu 0 talikda [^r]
SFX Bu 0 talikku [^r]
SFX Bu 0 talikmikan [^r]
SFX Bu 0 talikmidi [^r]
SFX Bu 0 talikdirda [^r]

# SON/SON-DONA : DONA:1SHB:MI?
SFX Bv Y 80
SFX Bv r ttammi r
SFX Bv r ttamchi r
SFX Bv r ttamdir r
SFX Bv r ttamda r
SFX Bv r ttamku r
SFX Bv r ttammikan r
SFX Bv r ttammidi r
SFX Bv r ttamdirda r
SFX Bv r ttamizmi r
SFX Bv r ttamizchi r
SFX Bv r ttamizdir r
SFX Bv r ttamizda r
SFX Bv r ttamizku r
SFX Bv r ttamizmikan r
SFX Bv r ttamizmidi r
SFX Bv r ttamizdirda r
SFX Bv r ttangmi r
SFX Bv r ttangchi r
SFX Bv r ttangdir r
SFX Bv r ttangda r
SFX Bv r ttangku r
SFX Bv r ttangmikan r
SFX Bv r ttangmidi r
SFX Bv r ttangdirda r
SFX Bv r ttangizmi r
SFX Bv r ttangizchi r
SFX Bv r ttangizdir r
SFX Bv r ttangizda r
SFX Bv r ttangizku r
SFX Bv r ttangizmikan r
SFX Bv r ttangizmidi r
SFX Bv r ttangizdirda r
SFX Bv r ttasimi r
SFX Bv r ttasichi r
SFX Bv r ttasidir r
SFX Bv r ttasida r
SFX Bv r ttasiku r
SFX Bv r ttasimikan r
SFX Bv r ttasimidi r
SFX Bv r ttasidirda r
SFX Bv 0 tammi [^r]
SFX Bv 0 tamchi [^r]
SFX Bv 0 tamdir [^r]
SFX Bv 0 tamda [^r]
SFX Bv 0 tamku [^r]
SFX Bv 0 tammikan [^r]
SFX Bv 0 tammidi [^r]
SFX Bv 0 tamdirda [^r]
SFX Bv 0 tamizmi [^r]
SFX Bv 0 tamizchi [^r]
SFX Bv 0 tamizdir [^r]
SFX Bv 0 tamizda [^r]
SFX Bv 0 tamizku [^r]
SFX Bv 0 tamizmikan [^r]
SFX Bv 0 tamizmidi [^r]
SFX Bv 0 tamizdirda [^r]
SFX Bv 0 tangmi [^r]
SFX Bv 0 tangchi [^r]
SFX Bv 0 tangdir [^r]
SFX Bv 0 tangda [^r]
SFX Bv 0 tangku [^r]
SFX Bv 0 tangmikan [^r]
SFX Bv 0 tangmidi [^r]
SFX Bv 0 tangdirda [^r]
SFX Bv 0 tangizmi [^r]
SFX Bv 0 tangizchi [^r]
SFX Bv 0 tangizdir [^r]
SFX Bv 0 tangizda [^r]
SFX Bv 0 tangizku [^r]
SFX Bv 0 tangizmikan [^r]
SFX Bv 0 tangizmidi [^r]
SFX Bv 0 tangizdirda [^r]
SFX Bv 0 tasimi [^r]
SFX Bv 0 tasichi [^r]
SFX Bv 0 tasidir [^r]
SFX Bv 0 tasida [^r]
SFX Bv 0 tasiku [^r]
SFX Bv 0 tasimikan [^r]
SFX Bv 0 tasimidi [^r]
SFX Bv 0 tasidirda [^r]

# SON/SON-DONA : DONA:_:1SHB:MI?
SFX Bw Y 80
SFX Bw r ttaligimmi r
SFX Bw r ttaligimchi r
SFX Bw r ttaligimdir r
SFX Bw r ttaligimda r
SFX Bw r ttaligimku r
SFX Bw r ttaligimmikan r
SFX Bw r ttaligimmidi r
SFX Bw r ttaligimdirda r
SFX Bw r ttaligimizmi r
SFX Bw r ttaligimizchi r
SFX Bw r ttaligimizdir r
SFX Bw r ttaligimizda r
SFX Bw r ttaligimizku r
SFX Bw r ttaligimizmikan r
SFX Bw r ttaligimizmidi r
SFX Bw r ttaligimizdirda r
SFX Bw r ttaligingmi r
SFX Bw r ttaligingchi r
SFX Bw r ttaligingdir r
SFX Bw r ttaligingda r
SFX Bw r ttaligingku r
SFX Bw r ttaligingmikan r
SFX Bw r ttaligingmidi r
SFX Bw r ttaligingdirda r
SFX Bw r ttaligingizmi r
SFX Bw r ttaligingizchi r
SFX Bw r ttaligingizdir r
SFX Bw r ttaligingizda r
SFX Bw r ttaligingizku r
SFX Bw r ttaligingizmikan r
SFX Bw r ttaligingizmidi r
SFX Bw r ttaligingizdirda r
SFX Bw r ttaligimi r
SFX Bw r ttaligichi r
SFX Bw r ttaligidir r
SFX Bw r ttaligida r
SFX Bw r ttaligiku r
SFX Bw r ttaligimikan r
SFX Bw r ttaligimidi r
SFX Bw r ttaligidirda r
SFX Bw 0 taligimmi [^r]
SFX Bw 0 taligimchi [^r]
SFX Bw 0 taligimdir [^r]
SFX Bw 0 taligimda [^r]
SFX Bw 0 taligimku [^r]
SFX Bw 0 taligimmikan [^r]
SFX Bw 0 taligimmidi [^r]
SFX Bw 0 taligimdirda [^r]
SFX Bw 0 taligimizmi [^r]
SFX Bw 0 taligimizchi [^r]
SFX Bw 0 taligimizdir [^r]
SFX Bw 0 taligimizda [^r]
SFX Bw 0 taligimizku [^r]
SFX Bw 0 taligimizmikan [^r]
SFX Bw 0 taligimizmidi [^r]
SFX Bw 0 taligimizdirda [^r]
SFX Bw 0 taligingmi [^r]
SFX Bw 0 taligingchi [^r]
SFX Bw 0 taligingdir [^r]
SFX Bw 0 taligingda [^r]
SFX Bw 0 taligingku [^r]
SFX Bw 0 taligingmikan [^r]
SFX Bw 0 taligingmidi [^r]
SFX Bw 0 taligingdirda [^r]
SFX Bw 0 taligingizmi [^r]
SFX Bw 0 taligingizchi [^r]
SFX Bw 0 taligingizdir [^r]
SFX Bw 0 taligingizda [^r]
SFX Bw 0 taligingizku [^r]
SFX Bw 0 taligingizmikan [^r]
SFX Bw 0 taligingizmidi [^r]
SFX Bw 0 taligingizdirda [^r]
SFX Bw 0 taligimi [^r]
SFX Bw 0 taligichi [^r]
SFX Bw 0 taligidir [^r]
SFX Bw 0 taligida [^r]
SFX Bw 0 taligiku [^r]
SFX Bw 0 taligimikan [^r]
SFX Bw 0 taligimidi [^r]
SFX Bw 0 taligidirda [^r]

# SON/SON-DONA : DONA:TSH:MI?
SFX Bx Y 128
SFX Bx r ttanimi r
SFX Bx r ttanichi r
SFX Bx r ttanidir r
SFX Bx r ttanida r
SFX Bx r ttaniku r
SFX Bx r ttanimikan r
SFX Bx r ttanimidi r
SFX Bx r ttanidirda r
SFX Bx r ttaningmi r
SFX Bx r ttaningchi r
SFX Bx r ttaningdir r
SFX Bx r ttaningda r
SFX Bx r ttaningku r
SFX Bx r ttaningmikan r
SFX Bx r ttaningmidi r
SFX Bx r ttaningdirda r
SFX Bx r ttadami r
SFX Bx r ttadachi r
SFX Bx r ttadadir r
SFX Bx r ttadada r
SFX Bx r ttadaku r
SFX Bx r ttadamikan r
SFX Bx r ttadamidi r
SFX Bx r ttadadirda r
SFX Bx r ttadanmi r
SFX Bx r ttadanchi r
SFX Bx r ttadandir r
SFX Bx r ttadanda r
SFX Bx r ttadanku r
SFX Bx r ttadanmikan r
SFX Bx r ttadanmidi r
SFX Bx r ttadandirda r
SFX Bx r ttadagimi r
SFX Bx r ttadagichi r
SFX Bx r ttadagidir r
SFX Bx r ttadagida r
SFX Bx r ttadagiku r
SFX Bx r ttadagimikan r
SFX Bx r ttadagimidi r
SFX Bx r ttadagidirda r
SFX Bx r ttadagidekmi r
SFX Bx r ttadagidekchi r
SFX Bx r ttadagidekdir r
SFX Bx r ttadagidekda r
SFX Bx r ttadagidekku r
SFX Bx r ttadagidekmikan r
SFX Bx r ttadagidekmidi r
SFX Bx r ttadagidekdirda r
SFX Bx r ttagami r
SFX Bx r ttagachi r
SFX Bx r ttagadir r
SFX Bx r ttagada r
SFX Bx r ttagaku r
SFX Bx r ttagamikan r
SFX Bx r ttagamidi r
SFX Bx r ttagadirda r
SFX Bx r ttagachami r
SFX Bx r ttagachachi r
SFX Bx r ttagachadir r
SFX Bx r ttagachada r
SFX Bx r ttagachaku r
SFX Bx r ttagachamikan r
SFX Bx r ttagachamidi r
SFX Bx r ttagachadirda r
SFX Bx 0 tanimi [^r]
SFX Bx 0 tanichi [^r]
SFX Bx 0 tanidir [^r]
SFX Bx 0 tanida [^r]
SFX Bx 0 taniku [^r]
SFX Bx 0 tanimikan [^r]
SFX Bx 0 tanimidi [^r]
SFX Bx 0 tanidirda [^r]
SFX Bx 0 taningmi [^r]
SFX Bx 0 taningchi [^r]
SFX Bx 0 taningdir [^r]
SFX Bx 0 taningda [^r]
SFX Bx 0 taningku [^r]
SFX Bx 0 taningmikan [^r]
SFX Bx 0 taningmidi [^r]
SFX Bx 0 taningdirda [^r]
SFX Bx 0 tadami [^r]
SFX Bx 0 tadachi [^r]
SFX Bx 0 tadadir [^r]
SFX Bx 0 tadada [^r]
SFX Bx 0 tadaku [^r]
SFX Bx 0 tadamikan [^r]
SFX Bx 0 tadamidi [^r]
SFX Bx 0 tadadirda [^r]
SFX Bx 0 tadanmi [^r]
SFX Bx 0 tadanchi [^r]
SFX Bx 0 tadandir [^r]
SFX Bx 0 tadanda [^r]
SFX Bx 0 tadanku [^r]
SFX Bx 0 tadanmikan [^r]
SFX Bx 0 tadanmidi [^r]
SFX Bx 0 tadandirda [^r]
SFX Bx 0 tadagimi [^r]
SFX Bx 0 tadagichi [^r]
SFX Bx 0 tadagidir [^r]
SFX Bx 0 tadagida [^r]
SFX Bx 0 tadagiku [^r]
SFX Bx 0 tadagimikan [^r]
SFX Bx 0 tadagimidi [^r]
SFX Bx 0 tadagidirda [^r]
SFX Bx 0 tadagidekmi [^r]
SFX Bx 0 tadagidekchi [^r]
SFX Bx 0 tadagidekdir [^r]
SFX Bx 0 tadagidekda [^r]
SFX Bx 0 tadagidekku [^r]
SFX Bx 0 tadagidekmikan [^r]
SFX Bx 0 tadagidekmidi [^r]
SFX Bx 0 tadagidekdirda [^r]
SFX Bx 0 tagami [^r]
SFX Bx 0 tagachi [^r]
SFX Bx 0 tagadir [^r]
SFX Bx 0 tagada [^r]
SFX Bx 0 tagaku [^r]
SFX Bx 0 tagamikan [^r]
SFX Bx 0 tagamidi [^r]
SFX Bx 0 tagadirda [^r]
SFX Bx 0 tagachami [^r]
SFX Bx 0 tagachachi [^r]
SFX Bx 0 tagachadir [^r]
SFX Bx 0 tagachada [^r]
SFX Bx 0 tagachaku [^r]
SFX Bx 0 tagachamikan [^r]
SFX Bx 0 tagachamidi [^r]
SFX Bx 0 tagachadirda [^r]

# SON/SON-DONA : DONA:_:TSH:MI?
SFX By Y 128
SFX By r ttaliknimi r
SFX By r ttaliknichi r
SFX By r ttaliknidir r
SFX By r ttaliknida r
SFX By r ttalikniku r
SFX By r ttaliknimikan r
SFX By r ttaliknimidi r
SFX By r ttaliknidirda r
SFX By r ttalikningmi r
SFX By r ttalikningchi r
SFX By r ttalikningdir r
SFX By r ttalikningda r
SFX By r ttalikningku r
SFX By r ttalikningmikan r
SFX By r ttalikningmidi r
SFX By r ttalikningdirda r
SFX By r ttalikdami r
SFX By r ttalikdachi r
SFX By r ttalikdadir r
SFX By r ttalikdada r
SFX By r ttalikdaku r
SFX By r ttalikdamikan r
SFX By r ttalikdamidi r
SFX By r ttalikdadirda r
SFX By r ttalikdanmi r
SFX By r ttalikdanchi r
SFX By r ttalikdandir r
SFX By r ttalikdanda r
SFX By r ttalikdanku r
SFX By r ttalikdanmikan r
SFX By r ttalikdanmidi r
SFX By r ttalikdandirda r
SFX By r ttalikdagimi r
SFX By r ttalikdagichi r
SFX By r ttalikdagidir r
SFX By r ttalikdagida r
SFX By r ttalikdagiku r
SFX By r ttalikdagimikan r
SFX By r ttalikdagimidi r
SFX By r ttalikdagidirda r
SFX By r ttalikdagidekmi r
SFX By r ttalikdagidekchi r
SFX By r ttalikdagidekdir r
SFX By r ttalikdagidekda r
SFX By r ttalikdagidekku r
SFX By r ttalikdagidekmikan r
SFX By r ttalikdagidekmidi r
SFX By r ttalikdagidekdirda r
SFX By r ttalikkami r
SFX By r ttalikkachi r
SFX By r ttalikkadir r
SFX By r ttalikkada r
SFX By r ttalikkaku r
SFX By r ttalikkamikan r
SFX By r ttalikkamidi r
SFX By r ttalikkadirda r
SFX By r ttalikkachami r
SFX By r ttalikkachachi r
SFX By r ttalikkachadir r
SFX By r ttalikkachada r
SFX By r ttalikkachaku r
SFX By r ttalikkachamikan r
SFX By r ttalikkachamidi r
SFX By r ttalikkachadirda r
SFX By 0 taliknimi [^r]
SFX By 0 taliknichi [^r]
SFX By 0 taliknidir [^r]
SFX By 0 taliknida [^r]
SFX By 0 talikniku [^r]
SFX By 0 taliknimikan [^r]
SFX By 0 taliknimidi [^r]
SFX By 0 taliknidirda [^r]
SFX By 0 talikningmi [^r]
SFX By 0 talikningchi [^r]
SFX By 0 talikningdir [^r]
SFX By 0 talikningda [^r]
SFX By 0 talikningku [^r]
SFX By 0 talikningmikan [^r]
SFX By 0 talikningmidi [^r]
SFX By 0 talikningdirda [^r]
SFX By 0 talikdami [^r]
SFX By 0 talikdachi [^r]
SFX By 0 talikdadir [^r]
SFX By 0 talikdada [^r]
SFX By 0 talikdaku [^r]
SFX By 0 talikdamikan [^r]
SFX By 0 talikdamidi [^r]
SFX By 0 talikdadirda [^r]
SFX By 0 talikdanmi [^r]
SFX By 0 talikdanchi [^r]
SFX By 0 talikdandir [^r]
SFX By 0 talikdanda [^r]
SFX By 0 talikdanku [^r]
SFX By 0 talikdanmikan [^r]
SFX By 0 talikdanmidi [^r]
SFX By 0 talikdandirda [^r]
SFX By 0 talikdagimi [^r]
SFX By 0 talikdagichi [^r]
SFX By 0 talikdagidir [^r]
SFX By 0 talikdagida [^r]
SFX By 0 talikdagiku [^r]
SFX By 0 talikdagimikan [^r]
SFX By 0 talikdagimidi [^r]
SFX By 0 talikdagidirda [^r]
SFX By 0 talikdagidekmi [^r]
SFX By 0 talikdagidekchi [^r]
SFX By 0 talikdagidekdir [^r]
SFX By 0 talikdagidekda [^r]
SFX By 0 talikdagidekku [^r]
SFX By 0 talikdagidekmikan [^r]
SFX By 0 talikdagidekmidi [^r]
SFX By 0 talikdagidekdirda [^r]
SFX By 0 talikkami [^r]
SFX By 0 talikkachi [^r]
SFX By 0 talikkadir [^r]
SFX By 0 talikkada [^r]
SFX By 0 talikkaku [^r]
SFX By 0 talikkamikan [^r]
SFX By 0 talikkamidi [^r]
SFX By 0 talikkadirda [^r]
SFX By 0 talikkachami [^r]
SFX By 0 talikkachachi [^r]
SFX By 0 talikkachadir [^r]
SFX By 0 talikkachada [^r]
SFX By 0 talikkachaku [^r]
SFX By 0 talikkachamikan [^r]
SFX By 0 talikkachamidi [^r]
SFX By 0 talikkachadirda [^r]

# SON/SON-DONA : DONA:1SHB:TSH:MI?
SFX Bz Y 640
SFX Bz r ttamnimi r
SFX Bz r ttamnichi r
SFX Bz r ttamnidir r
SFX Bz r ttamnida r
SFX Bz r ttamniku r
SFX Bz r ttamnimikan r
SFX Bz r ttamnimidi r
SFX Bz r ttamnidirda r
SFX Bz r ttamningmi r
SFX Bz r ttamningchi r
SFX Bz r ttamningdir r
SFX Bz r ttamningda r
SFX Bz r ttamningku r
SFX Bz r ttamningmikan r
SFX Bz r ttamningmidi r
SFX Bz r ttamningdirda r
SFX Bz r ttamdami r
SFX Bz r ttamdachi r
SFX Bz r ttamdadir r
SFX Bz r ttamdada r
SFX Bz r ttamdaku r
SFX Bz r ttamdamikan r
SFX Bz r ttamdamidi r
SFX Bz r ttamdadirda r
SFX Bz r ttamdanmi r
SFX Bz r ttamdanchi r
SFX Bz r ttamdandir r
SFX Bz r ttamdanda r
SFX Bz r ttamdanku r
SFX Bz r ttamdanmikan r
SFX Bz r ttamdanmidi r
SFX Bz r ttamdandirda r
SFX Bz r ttamdagimi r
SFX Bz r ttamdagichi r
SFX Bz r ttamdagidir r
SFX Bz r ttamdagida r
SFX Bz r ttamdagiku r
SFX Bz r ttamdagimikan r
SFX Bz r ttamdagimidi r
SFX Bz r ttamdagidirda r
SFX Bz r ttamdagidekmi r
SFX Bz r ttamdagidekchi r
SFX Bz r ttamdagidekdir r
SFX Bz r ttamdagidekda r
SFX Bz r ttamdagidekku r
SFX Bz r ttamdagidekmikan r
SFX Bz r ttamdagidekmidi r
SFX Bz r ttamdagidekdirda r
SFX Bz r ttamgami r
SFX Bz r ttamgachi r
SFX Bz r ttamgadir r
SFX Bz r ttamgada r
SFX Bz r ttamgaku r
SFX Bz r ttamgamikan r
SFX Bz r ttamgamidi r
SFX Bz r ttamgadirda r
SFX Bz r ttamgachami r
SFX Bz r ttamgachachi r
SFX Bz r ttamgachadir r
SFX Bz r ttamgachada r
SFX Bz r ttamgachaku r
SFX Bz r ttamgachamikan r
SFX Bz r ttamgachamidi r
SFX Bz r ttamgachadirda r
SFX Bz r ttamiznimi r
SFX Bz r ttamiznichi r
SFX Bz r ttamiznidir r
SFX Bz r ttamiznida r
SFX Bz r ttamizniku r
SFX Bz r ttamiznimikan r
SFX Bz r ttamiznimidi r
SFX Bz r ttamiznidirda r
SFX Bz r ttamizningmi r
SFX Bz r ttamizningchi r
SFX Bz r ttamizningdir r
SFX Bz r ttamizningda r
SFX Bz r ttamizningku r
SFX Bz r ttamizningmikan r
SFX Bz r ttamizningmidi r
SFX Bz r ttamizningdirda r
SFX Bz r ttamizdami r
SFX Bz r ttamizdachi r
SFX Bz r ttamizdadir r
SFX Bz r ttamizdada r
SFX Bz r ttamizdaku r
SFX Bz r ttamizdamikan r
SFX Bz r ttamizdamidi r
SFX Bz r ttamizdadirda r
SFX Bz r ttamizdanmi r
SFX Bz r ttamizdanchi r
SFX Bz r ttamizdandir r
SFX Bz r ttamizdanda r
SFX Bz r ttamizdanku r
SFX Bz r ttamizdanmikan r
SFX Bz r ttamizdanmidi r
SFX Bz r ttamizdandirda r
SFX Bz r ttamizdagimi r
SFX Bz r ttamizdagichi r
SFX Bz r ttamizdagidir r
SFX Bz r ttamizdagida r
SFX Bz r ttamizdagiku r
SFX Bz r ttamizdagimikan r
SFX Bz r ttamizdagimidi r
SFX Bz r ttamizdagidirda r
SFX Bz r ttamizdagidekmi r
SFX Bz r ttamizdagidekchi r
SFX Bz r ttamizdagidekdir r
SFX Bz r ttamizdagidekda r
SFX Bz r ttamizdagidekku r
SFX Bz r ttamizdagidekmikan r
SFX Bz r ttamizdagidekmidi r
SFX Bz r ttamizdagidekdirda r
SFX Bz r ttamizgami r
SFX Bz r ttamizgachi r
SFX Bz r ttamizgadir r
SFX Bz r ttamizgada r
SFX Bz r ttamizgaku r
SFX Bz r ttamizgamikan r
SFX Bz r ttamizgamidi r
SFX Bz r ttamizgadirda r
SFX Bz r ttamizgachami r
SFX Bz r ttamizgachachi r
SFX Bz r ttamizgachadir r
SFX Bz r ttamizgachada r
SFX Bz r ttamizgachaku r
SFX Bz r ttamizgachamikan r
SFX Bz r ttamizgachamidi r
SFX Bz r ttamizgachadirda r
SFX Bz r ttangnimi r
SFX Bz r ttangnichi r
SFX Bz r ttangnidir r
SFX Bz r ttangnida r
SFX Bz r ttangniku r
SFX Bz r ttangnimikan r
SFX Bz r ttangnimidi r
SFX Bz r ttangnidirda r
SFX Bz r ttangningmi r
SFX Bz r ttangningchi r
SFX Bz r ttangningdir r
SFX Bz r ttangningda r
SFX Bz r ttangningku r
SFX Bz r ttangningmikan r
SFX Bz r ttangningmidi r
SFX Bz r ttangningdirda r
SFX Bz r ttangdami r
SFX Bz r ttangdachi r
SFX Bz r ttangdadir r
SFX Bz r ttangdada r
SFX Bz r ttangdaku r
SFX Bz r ttangdamikan r
SFX Bz r ttangdamidi r
SFX Bz r ttangdadirda r
SFX Bz r ttangdanmi r
SFX Bz r ttangdanchi r
SFX Bz r ttangdandir r
SFX Bz r ttangdanda r
SFX Bz r ttangdanku r
SFX Bz r ttangdanmikan r
SFX Bz r ttangdanmidi r
SFX Bz r ttangdandirda r
SFX Bz r ttangdagimi r
SFX Bz r ttangdagichi r
SFX Bz r ttangdagidir r
SFX Bz r ttangdagida r
SFX Bz r ttangdagiku r
SFX Bz r ttangdagimikan r
SFX Bz r ttangdagimidi r
SFX Bz r ttangdagidirda r
SFX Bz r ttangdagidekmi r
SFX Bz r ttangdagidekchi r
SFX Bz r ttangdagidekdir r
SFX Bz r ttangdagidekda r
SFX Bz r ttangdagidekku r
SFX Bz r ttangdagidekmikan r
SFX Bz r ttangdagidekmidi r
SFX Bz r ttangdagidekdirda r
SFX Bz r ttanggami r
SFX Bz r ttanggachi r
SFX Bz r ttanggadir r
SFX Bz r ttanggada r
SFX Bz r ttanggaku r
SFX Bz r ttanggamikan r
SFX Bz r ttanggamidi r
SFX Bz r ttanggadirda r
SFX Bz r ttanggachami r
SFX Bz r ttanggachachi r
SFX Bz r ttanggachadir r
SFX Bz r ttanggachada r
SFX Bz r ttanggachaku r
SFX Bz r ttanggachamikan r
SFX Bz r ttanggachamidi r
SFX Bz r ttanggachadirda r
SFX Bz r ttangiznimi r
SFX Bz r ttangiznichi r
SFX Bz r ttangiznidir r
SFX Bz r ttangiznida r
SFX Bz r ttangizniku r
SFX Bz r ttangiznimikan r
SFX Bz r ttangiznimidi r
SFX Bz r ttangiznidirda r
SFX Bz r ttangizningmi r
SFX Bz r ttangizningchi r
SFX Bz r ttangizningdir r
SFX Bz r ttangizningda r
SFX Bz r ttangizningku r
SFX Bz r ttangizningmikan r
SFX Bz r ttangizningmidi r
SFX Bz r ttangizningdirda r
SFX Bz r ttangizdami r
SFX Bz r ttangizdachi r
SFX Bz r ttangizdadir r
SFX Bz r ttangizdada r
SFX Bz r ttangizdaku r
SFX Bz r ttangizdamikan r
SFX Bz r ttangizdamidi r
SFX Bz r ttangizdadirda r
SFX Bz r ttangizdanmi r
SFX Bz r ttangizdanchi r
SFX Bz r ttangizdandir r
SFX Bz r ttangizdanda r
SFX Bz r ttangizdanku r
SFX Bz r ttangizdanmikan r
SFX Bz r ttangizdanmidi r
SFX Bz r ttangizdandirda r
SFX Bz r ttangizdagimi r
SFX Bz r ttangizdagichi r
SFX Bz r ttangizdagidir r
SFX Bz r ttangizdagida r
SFX Bz r ttangizdagiku r
SFX Bz r ttangizdagimikan r
SFX Bz r ttangizdagimidi r
SFX Bz r ttangizdagidirda r
SFX Bz r ttangizdagidekmi r
SFX Bz r ttangizdagidekchi r
SFX Bz r ttangizdagidekdir r
SFX Bz r ttangizdagidekda r
SFX Bz r ttangizdagidekku r
SFX Bz r ttangizdagidekmikan r
SFX Bz r ttangizdagidekmidi r
SFX Bz r ttangizdagidekdirda r
SFX Bz r ttangizgami r
SFX Bz r ttangizgachi r
SFX Bz r ttangizgadir r
SFX Bz r ttangizgada r
SFX Bz r ttangizgaku r
SFX Bz r ttangizgamikan r
SFX Bz r ttangizgamidi r
SFX Bz r ttangizgadirda r
SFX Bz r ttangizgachami r
SFX Bz r ttangizgachachi r
SFX Bz r ttangizgachadir r
SFX Bz r ttangizgachada r
SFX Bz r ttangizgachaku r
SFX Bz r ttangizgachamikan r
SFX Bz r ttangizgachamidi r
SFX Bz r ttangizgachadirda r
SFX Bz r ttasinimi r
SFX Bz r ttasinichi r
SFX Bz r ttasinidir r
SFX Bz r ttasinida r
SFX Bz r ttasiniku r
SFX Bz r ttasinimikan r
SFX Bz r ttasinimidi r
SFX Bz r ttasinidirda r
SFX Bz r ttasiningmi r
SFX Bz r ttasiningchi r
SFX Bz r ttasiningdir r
SFX Bz r ttasiningda r
SFX Bz r ttasiningku r
SFX Bz r ttasiningmikan r
SFX Bz r ttasiningmidi r
SFX Bz r ttasiningdirda r
SFX Bz r ttasidami r
SFX Bz r ttasidachi r
SFX Bz r ttasidadir r
SFX Bz r ttasidada r
SFX Bz r ttasidaku r
SFX Bz r ttasidamikan r
SFX Bz r ttasidamidi r
SFX Bz r ttasidadirda r
SFX Bz r ttasidanmi r
SFX Bz r ttasidanchi r
SFX Bz r ttasidandir r
SFX Bz r ttasidanda r
SFX Bz r ttasidanku r
SFX Bz r ttasidanmikan r
SFX Bz r ttasidanmidi r
SFX Bz r ttasidandirda r
SFX Bz r ttasidagimi r
SFX Bz r ttasidagichi r
SFX Bz r ttasidagidir r
SFX Bz r ttasidagida r
SFX Bz r ttasidagiku r
SFX Bz r ttasidagimikan r
SFX Bz r ttasidagimidi r
SFX Bz r ttasidagidirda r
SFX Bz r ttasidagidekmi r
SFX Bz r ttasidagidekchi r
SFX Bz r ttasidagidekdir r
SFX Bz r ttasidagidekda r
SFX Bz r ttasidagidekku r
SFX Bz r ttasidagidekmikan r
SFX Bz r ttasidagidekmidi r
SFX Bz r ttasidagidekdirda r
SFX Bz r ttasigami r
SFX Bz r ttasigachi r
SFX Bz r ttasigadir r
SFX Bz r ttasigada r
SFX Bz r ttasigaku r
SFX Bz r ttasigamikan r
SFX Bz r ttasigamidi r
SFX Bz r ttasigadirda r
SFX Bz r ttasigachami r
SFX Bz r ttasigachachi r
SFX Bz r ttasigachadir r
SFX Bz r ttasigachada r
SFX Bz r ttasigachaku r
SFX Bz r ttasigachamikan r
SFX Bz r ttasigachamidi r
SFX Bz r ttasigachadirda r
SFX Bz 0 tamnimi [^r]
SFX Bz 0 tamnichi [^r]
SFX Bz 0 tamnidir [^r]
SFX Bz 0 tamnida [^r]
SFX Bz 0 tamniku [^r]
SFX Bz 0 tamnimikan [^r]
SFX Bz 0 tamnimidi [^r]
SFX Bz 0 tamnidirda [^r]
SFX Bz 0 tamningmi [^r]
SFX Bz 0 tamningchi [^r]
SFX Bz 0 tamningdir [^r]
SFX Bz 0 tamningda [^r]
SFX Bz 0 tamningku [^r]
SFX Bz 0 tamningmikan [^r]
SFX Bz 0 tamningmidi [^r]
SFX Bz 0 tamningdirda [^r]
SFX Bz 0 tamdami [^r]
SFX Bz 0 tamdachi [^r]
SFX Bz 0 tamdadir [^r]
SFX Bz 0 tamdada [^r]
SFX Bz 0 tamdaku [^r]
SFX Bz 0 tamdamikan [^r]
SFX Bz 0 tamdamidi [^r]
SFX Bz 0 tamdadirda [^r]
SFX Bz 0 tamdanmi [^r]
SFX Bz 0 tamdanchi [^r]
SFX Bz 0 tamdandir [^r]
SFX Bz 0 tamdanda [^r]
SFX Bz 0 tamdanku [^r]
SFX Bz 0 tamdanmikan [^r]
SFX Bz 0 tamdanmidi [^r]
SFX Bz 0 tamdandirda [^r]
SFX Bz 0 tamdagimi [^r]
SFX Bz 0 tamdagichi [^r]
SFX Bz 0 tamdagidir [^r]
SFX Bz 0 tamdagida [^r]
SFX Bz 0 tamdagiku [^r]
SFX Bz 0 tamdagimikan [^r]
SFX Bz 0 tamdagimidi [^r]
SFX Bz 0 tamdagidirda [^r]
SFX Bz 0 tamdagidekmi [^r]
SFX Bz 0 tamdagidekchi [^r]
SFX Bz 0 tamdagidekdir [^r]
SFX Bz 0 tamdagidekda [^r]
SFX Bz 0 tamdagidekku [^r]
SFX Bz 0 tamdagidekmikan [^r]
SFX Bz 0 tamdagidekmidi [^r]
SFX Bz 0 tamdagidekdirda [^r]
SFX Bz 0 tamgami [^r]
SFX Bz 0 tamgachi [^r]
SFX Bz 0 tamgadir [^r]
SFX Bz 0 tamgada [^r]
SFX Bz 0 tamgaku [^r]
SFX Bz 0 tamgamikan [^r]
SFX Bz 0 tamgamidi [^r]
SFX Bz 0 tamgadirda [^r]
SFX Bz 0 tamgachami [^r]
SFX Bz 0 tamgachachi [^r]
SFX Bz 0 tamgachadir [^r]
SFX Bz 0 tamgachada [^r]
SFX Bz 0 tamgachaku [^r]
SFX Bz 0 tamgachamikan [^r]
SFX Bz 0 tamgachamidi [^r]
SFX Bz 0 tamgachadirda [^r]
SFX Bz 0 tamiznimi [^r]
SFX Bz 0 tamiznichi [^r]
SFX Bz 0 tamiznidir [^r]
SFX Bz 0 tamiznida [^r]
SFX Bz 0 tamizniku [^r]
SFX Bz 0 tamiznimikan [^r]
SFX Bz 0 tamiznimidi [^r]
SFX Bz 0 tamiznidirda [^r]
SFX Bz 0 tamizningmi [^r]
SFX Bz 0 tamizningchi [^r]
SFX Bz 0 tamizningdir [^r]
SFX Bz 0 tamizningda [^r]
SFX Bz 0 tamizningku [^r]
SFX Bz 0 tamizningmikan [^r]
SFX Bz 0 tamizningmidi [^r]
SFX Bz 0 tamizningdirda [^r]
SFX Bz 0 tamizdami [^r]
SFX Bz 0 tamizdachi [^r]
SFX Bz 0 tamizdadir [^r]
SFX Bz 0 tamizdada [^r]
SFX Bz 0 tamizdaku [^r]
SFX Bz 0 tamizdamikan [^r]
SFX Bz 0 tamizdamidi [^r]
SFX Bz 0 tamizdadirda [^r]
SFX Bz 0 tamizdanmi [^r]
SFX Bz 0 tamizdanchi [^r]
SFX Bz 0 tamizdandir [^r]
SFX Bz 0 tamizdanda [^r]
SFX Bz 0 tamizdanku [^r]
SFX Bz 0 tamizdanmikan [^r]
SFX Bz 0 tamizdanmidi [^r]
SFX Bz 0 tamizdandirda [^r]
SFX Bz 0 tamizdagimi [^r]
SFX Bz 0 tamizdagichi [^r]
SFX Bz 0 tamizdagidir [^r]
SFX Bz 0 tamizdagida [^r]
SFX Bz 0 tamizdagiku [^r]
SFX Bz 0 tamizdagimikan [^r]
SFX Bz 0 tamizdagimidi [^r]
SFX Bz 0 tamizdagidirda [^r]
SFX Bz 0 tamizdagidekmi [^r]
SFX Bz 0 tamizdagidekchi [^r]
SFX Bz 0 tamizdagidekdir [^r]
SFX Bz 0 tamizdagidekda [^r]
SFX Bz 0 tamizdagidekku [^r]
SFX Bz 0 tamizdagidekmikan [^r]
SFX Bz 0 tamizdagidekmidi [^r]
SFX Bz 0 tamizdagidekdirda [^r]
SFX Bz 0 tamizgami [^r]
SFX Bz 0 tamizgachi [^r]
SFX Bz 0 tamizgadir [^r]
SFX Bz 0 tamizgada [^r]
SFX Bz 0 tamizgaku [^r]
SFX Bz 0 tamizgamikan [^r]
SFX Bz 0 tamizgamidi [^r]
SFX Bz 0 tamizgadirda [^r]
SFX Bz 0 tamizgachami [^r]
SFX Bz 0 tamizgachachi [^r]
SFX Bz 0 tamizgachadir [^r]
SFX Bz 0 tamizgachada [^r]
SFX Bz 0 tamizgachaku [^r]
SFX Bz 0 tamizgachamikan [^r]
SFX Bz 0 tamizgachamidi [^r]
SFX Bz 0 tamizgachadirda [^r]
SFX Bz 0 tangnimi [^r]
SFX Bz 0 tangnichi [^r]
SFX Bz 0 tangnidir [^r]
SFX Bz 0 tangnida [^r]
SFX Bz 0 tangniku [^r]
SFX Bz 0 tangnimikan [^r]
SFX Bz 0 tangnimidi [^r]
SFX Bz 0 tangnidirda [^r]
SFX Bz 0 tangningmi [^r]
SFX Bz 0 tangningchi [^r]
SFX Bz 0 tangningdir [^r]
SFX Bz 0 tangningda [^r]
SFX Bz 0 tangningku [^r]
SFX Bz 0 tangningmikan [^r]
SFX Bz 0 tangningmidi [^r]
SFX Bz 0 tangningdirda [^r]
SFX Bz 0 tangdami [^r]
SFX Bz 0 tangdachi [^r]
SFX Bz 0 tangdadir [^r]
SFX Bz 0 tangdada [^r]
SFX Bz 0 tangdaku [^r]
SFX Bz 0 tangdamikan [^r]
SFX Bz 0 tangdamidi [^r]
SFX Bz 0 tangdadirda [^r]
SFX Bz 0 tangdanmi [^r]
SFX Bz 0 tangdanchi [^r]
SFX Bz 0 tangdandir [^r]
SFX Bz 0 tangdanda [^r]
SFX Bz 0 tangdanku [^r]
SFX Bz 0 tangdanmikan [^r]
SFX Bz 0 tangdanmidi [^r]
SFX Bz 0 tangdandirda [^r]
SFX Bz 0 tangdagimi [^r]
SFX Bz 0 tangdagichi [^r]
SFX Bz 0 tangdagidir [^r]
SFX Bz 0 tangdagida [^r]
SFX Bz 0 tangdagiku [^r]
SFX Bz 0 tangdagimikan [^r]
SFX Bz 0 tangdagimidi [^r]
SFX Bz 0 tangdagidirda [^r]
SFX Bz 0 tangdagidekmi [^r]
SFX Bz 0 tangdagidekchi [^r]
SFX Bz 0 tangdagidekdir [^r]
SFX Bz 0 tangdagidekda [^r]
SFX Bz 0 tangdagidekku [^r]
SFX Bz 0 tangdagidekmikan [^r]
SFX Bz 0 tangdagidekmidi [^r]
SFX Bz 0 tangdagidekdirda [^r]
SFX Bz 0 tanggami [^r]
SFX Bz 0 tanggachi [^r]
SFX Bz 0 tanggadir [^r]
SFX Bz 0 tanggada [^r]
SFX Bz 0 tanggaku [^r]
SFX Bz 0 tanggamikan [^r]
SFX Bz 0 tanggamidi [^r]
SFX Bz 0 tanggadirda [^r]
SFX Bz 0 tanggachami [^r]
SFX Bz 0 tanggachachi [^r]
SFX Bz 0 tanggachadir [^r]
SFX Bz 0 tanggachada [^r]
SFX Bz 0 tanggachaku [^r]
SFX Bz 0 tanggachamikan [^r]
SFX Bz 0 tanggachamidi [^r]
SFX Bz 0 tanggachadirda [^r]
SFX Bz 0 tangiznimi [^r]
SFX Bz 0 tangiznichi [^r]
SFX Bz 0 tangiznidir [^r]
SFX Bz 0 tangiznida [^r]
SFX Bz 0 tangizniku [^r]
SFX Bz 0 tangiznimikan [^r]
SFX Bz 0 tangiznimidi [^r]
SFX Bz 0 tangiznidirda [^r]
SFX Bz 0 tangizningmi [^r]
SFX Bz 0 tangizningchi [^r]
SFX Bz 0 tangizningdir [^r]
SFX Bz 0 tangizningda [^r]
SFX Bz 0 tangizningku [^r]
SFX Bz 0 tangizningmikan [^r]
SFX Bz 0 tangizningmidi [^r]
SFX Bz 0 tangizningdirda [^r]
SFX Bz 0 tangizdami [^r]
SFX Bz 0 tangizdachi [^r]
SFX Bz 0 tangizdadir [^r]
SFX Bz 0 tangizdada [^r]
SFX Bz 0 tangizdaku [^r]
SFX Bz 0 tangizdamikan [^r]
SFX Bz 0 tangizdamidi [^r]
SFX Bz 0 tangizdadirda [^r]
SFX Bz 0 tangizdanmi [^r]
SFX Bz 0 tangizdanchi [^r]
SFX Bz 0 tangizdandir [^r]
SFX Bz 0 tangizdanda [^r]
SFX Bz 0 tangizdanku [^r]
SFX Bz 0 tangizdanmikan [^r]
SFX Bz 0 tangizdanmidi [^r]
SFX Bz 0 tangizdandirda [^r]
SFX Bz 0 tangizdagimi [^r]
SFX Bz 0 tangizdagichi [^r]
SFX Bz 0 tangizdagidir [^r]
SFX Bz 0 tangizdagida [^r]
SFX Bz 0 tangizdagiku [^r]
SFX Bz 0 tangizdagimikan [^r]
SFX Bz 0 tangizdagimidi [^r]
SFX Bz 0 tangizdagidirda [^r]
SFX Bz 0 tangizdagidekmi [^r]
SFX Bz 0 tangizdagidekchi [^r]
SFX Bz 0 tangizdagidekdir [^r]
SFX Bz 0 tangizdagidekda [^r]
SFX Bz 0 tangizdagidekku [^r]
SFX Bz 0 tangizdagidekmikan [^r]
SFX Bz 0 tangizdagidekmidi [^r]
SFX Bz 0 tangizdagidekdirda [^r]
SFX Bz 0 tangizgami [^r]
SFX Bz 0 tangizgachi [^r]
SFX Bz 0 tangizgadir [^r]
SFX Bz 0 tangizgada [^r]
SFX Bz 0 tangizgaku [^r]
SFX Bz 0 tangizgamikan [^r]
SFX Bz 0 tangizgamidi [^r]
SFX Bz 0 tangizgadirda [^r]
SFX Bz 0 tangizgachami [^r]
SFX Bz 0 tangizgachachi [^r]
SFX Bz 0 tangizgachadir [^r]
SFX Bz 0 tangizgachada [^r]
SFX Bz 0 tangizgachaku [^r]
SFX Bz 0 tangizgachamikan [^r]
SFX Bz 0 tangizgachamidi [^r]
SFX Bz 0 tangizgachadirda [^r]
SFX Bz 0 tasinimi [^r]
SFX Bz 0 tasinichi [^r]
SFX Bz 0 tasinidir [^r]
SFX Bz 0 tasinida [^r]
SFX Bz 0 tasiniku [^r]
SFX Bz 0 tasinimikan [^r]
SFX Bz 0 tasinimidi [^r]
SFX Bz 0 tasinidirda [^r]
SFX Bz 0 tasiningmi [^r]
SFX Bz 0 tasiningchi [^r]
SFX Bz 0 tasiningdir [^r]
SFX Bz 0 tasiningda [^r]
SFX Bz 0 tasiningku [^r]
SFX Bz 0 tasiningmikan [^r]
SFX Bz 0 tasiningmidi [^r]
SFX Bz 0 tasiningdirda [^r]
SFX Bz 0 tasidami [^r]
SFX Bz 0 tasidachi [^r]
SFX Bz 0 tasidadir [^r]
SFX Bz 0 tasidada [^r]
SFX Bz 0 tasidaku [^r]
SFX Bz 0 tasidamikan [^r]
SFX Bz 0 tasidamidi [^r]
SFX Bz 0 tasidadirda [^r]
SFX Bz 0 tasidanmi [^r]
SFX Bz 0 tasidanchi [^r]
SFX Bz 0 tasidandir [^r]
SFX Bz 0 tasidanda [^r]
SFX Bz 0 tasidanku [^r]
SFX Bz 0 tasidanmikan [^r]
SFX Bz 0 tasidanmidi [^r]
SFX Bz 0 tasidandirda [^r]
SFX Bz 0 tasidagimi [^r]
SFX Bz 0 tasidagichi [^r]
SFX Bz 0 tasidagidir [^r]
SFX Bz 0 tasidagida [^r]
SFX Bz 0 tasidagiku [^r]
SFX Bz 0 tasidagimikan [^r]
SFX Bz 0 tasidagimidi [^r]
SFX Bz 0 tasidagidirda [^r]
SFX Bz 0 tasidagidekmi [^r]
SFX Bz 0 tasidagidekchi [^r]
SFX Bz 0 tasidagidekdir [^r]
SFX Bz 0 tasidagidekda [^r]
SFX Bz 0 tasidagidekku [^r]
SFX Bz 0 tasidagidekmikan [^r]
SFX Bz 0 tasidagidekmidi [^r]
SFX Bz 0 tasidagidekdirda [^r]
SFX Bz 0 tasigami [^r]
SFX Bz 0 tasigachi [^r]
SFX Bz 0 tasigadir [^r]
SFX Bz 0 tasigada [^r]
SFX Bz 0 tasigaku [^r]
SFX Bz 0 tasigamikan [^r]
SFX Bz 0 tasigamidi [^r]
SFX Bz 0 tasigadirda [^r]
SFX Bz 0 tasigachami [^r]
SFX Bz 0 tasigachachi [^r]
SFX Bz 0 tasigachadir [^r]
SFX Bz 0 tasigachada [^r]
SFX Bz 0 tasigachaku [^r]
SFX Bz 0 tasigachamikan [^r]
SFX Bz 0 tasigachamidi [^r]
SFX Bz 0 tasigachadirda [^r]

# SON/SON-DONA : DONA:_:1SHB:TSH:MI?
SFX CA Y 640
SFX CA r ttaligimnimi r
SFX CA r ttaligimnichi r
SFX CA r ttaligimnidir r
SFX CA r ttaligimnida r
SFX CA r ttaligimniku r
SFX CA r ttaligimnimikan r
SFX CA r ttaligimnimidi r
SFX CA r ttaligimnidirda r
SFX CA r ttaligimningmi r
SFX CA r ttaligimningchi r
SFX CA r ttaligimningdir r
SFX CA r ttaligimningda r
SFX CA r ttaligimningku r
SFX CA r ttaligimningmikan r
SFX CA r ttaligimningmidi r
SFX CA r ttaligimningdirda r
SFX CA r ttaligimdami r
SFX CA r ttaligimdachi r
SFX CA r ttaligimdadir r
SFX CA r ttaligimdada r
SFX CA r ttaligimdaku r
SFX CA r ttaligimdamikan r
SFX CA r ttaligimdamidi r
SFX CA r ttaligimdadirda r
SFX CA r ttaligimdanmi r
SFX CA r ttaligimdanchi r
SFX CA r ttaligimdandir r
SFX CA r ttaligimdanda r
SFX CA r ttaligimdanku r
SFX CA r ttaligimdanmikan r
SFX CA r ttaligimdanmidi r
SFX CA r ttaligimdandirda r
SFX CA r ttaligimdagimi r
SFX CA r ttaligimdagichi r
SFX CA r ttaligimdagidir r
SFX CA r ttaligimdagida r
SFX CA r ttaligimdagiku r
SFX CA r ttaligimdagimikan r
SFX CA r ttaligimdagimidi r
SFX CA r ttaligimdagidirda r
SFX CA r ttaligimdagidekmi r
SFX CA r ttaligimdagidekchi r
SFX CA r ttaligimdagidekdir r
SFX CA r ttaligimdagidekda r
SFX CA r ttaligimdagidekku r
SFX CA r ttaligimdagidekmikan r
SFX CA r ttaligimdagidekmidi r
SFX CA r ttaligimdagidekdirda r
SFX CA r ttaligimgami r
SFX CA r ttaligimgachi r
SFX CA r ttaligimgadir r
SFX CA r ttaligimgada r
SFX CA r ttaligimgaku r
SFX CA r ttaligimgamikan r
SFX CA r ttaligimgamidi r
SFX CA r ttaligimgadirda r
SFX CA r ttaligimgachami r
SFX CA r ttaligimgachachi r
SFX CA r ttaligimgachadir r
SFX CA r ttaligimgachada r
SFX CA r ttaligimgachaku r
SFX CA r ttaligimgachamikan r
SFX CA r ttaligimgachamidi r
SFX CA r ttaligimgachadirda r
SFX CA r ttaligimiznimi r
SFX CA r ttaligimiznichi r
SFX CA r ttaligimiznidir r
SFX CA r ttaligimiznida r
SFX CA r ttaligimizniku r
SFX CA r ttaligimiznimikan r
SFX CA r ttaligimiznimidi r
SFX CA r ttaligimiznidirda r
SFX CA r ttaligimizningmi r
SFX CA r ttaligimizningchi r
SFX CA r ttaligimizningdir r
SFX CA r ttaligimizningda r
SFX CA r ttaligimizningku r
SFX CA r ttaligimizningmikan r
SFX CA r ttaligimizningmidi r
SFX CA r ttaligimizningdirda r
SFX CA r ttaligimizdami r
SFX CA r ttaligimizdachi r
SFX CA r ttaligimizdadir r
SFX CA r ttaligimizdada r
SFX CA r ttaligimizdaku r
SFX CA r ttaligimizdamikan r
SFX CA r ttaligimizdamidi r
SFX CA r ttaligimizdadirda r
SFX CA r ttaligimizdanmi r
SFX CA r ttaligimizdanchi r
SFX CA r ttaligimizdandir r
SFX CA r ttaligimizdanda r
SFX CA r ttaligimizdanku r
SFX CA r ttaligimizdanmikan r
SFX CA r ttaligimizdanmidi r
SFX CA r ttaligimizdandirda r
SFX CA r ttaligimizdagimi r
SFX CA r ttaligimizdagichi r
SFX CA r ttaligimizdagidir r
SFX CA r ttaligimizdagida r
SFX CA r ttaligimizdagiku r
SFX CA r ttaligimizdagimikan r
SFX CA r ttaligimizdagimidi r
SFX CA r ttaligimizdagidirda r
SFX CA r ttaligimizdagidekmi r
SFX CA r ttaligimizdagidekchi r
SFX CA r ttaligimizdagidekdir r
SFX CA r ttaligimizdagidekda r
SFX CA r ttaligimizdagidekku r
SFX CA r ttaligimizdagidekmikan r
SFX CA r ttaligimizdagidekmidi r
SFX CA r ttaligimizdagidekdirda r
SFX CA r ttaligimizgami r
SFX CA r ttaligimizgachi r
SFX CA r ttaligimizgadir r
SFX CA r ttaligimizgada r
SFX CA r ttaligimizgaku r
SFX CA r ttaligimizgamikan r
SFX CA r ttaligimizgamidi r
SFX CA r ttaligimizgadirda r
SFX CA r ttaligimizgachami r
SFX CA r ttaligimizgachachi r
SFX CA r ttaligimizgachadir r
SFX CA r ttaligimizgachada r
SFX CA r ttaligimizgachaku r
SFX CA r ttaligimizgachamikan r
SFX CA r ttaligimizgachamidi r
SFX CA r ttaligimizgachadirda r
SFX CA r ttaligingnimi r
SFX CA r ttaligingnichi r
SFX CA r ttaligingnidir r
SFX CA r ttaligingnida r
SFX CA r ttaligingniku r
SFX CA r ttaligingnimikan r
SFX CA r ttaligingnimidi r
SFX CA r ttaligingnidirda r
SFX CA r ttaligingningmi r
SFX CA r ttaligingningchi r
SFX CA r ttaligingningdir r
SFX CA r ttaligingningda r
SFX CA r ttaligingningku r
SFX CA r ttaligingningmikan r
SFX CA r ttaligingningmidi r
SFX CA r ttaligingningdirda r
SFX CA r ttaligingdami r
SFX CA r ttaligingdachi r
SFX CA r ttaligingdadir r
SFX CA r ttaligingdada r
SFX CA r ttaligingdaku r
SFX CA r ttaligingdamikan r
SFX CA r ttaligingdamidi r
SFX CA r ttaligingdadirda r
SFX CA r ttaligingdanmi r
SFX CA r ttaligingdanchi r
SFX CA r ttaligingdandir r
SFX CA r ttaligingdanda r
SFX CA r ttaligingdanku r
SFX CA r ttaligingdanmikan r
SFX CA r ttaligingdanmidi r
SFX CA r ttaligingdandirda r
SFX CA r ttaligingdagimi r
SFX CA r ttaligingdagichi r
SFX CA r ttaligingdagidir r
SFX CA r ttaligingdagida r
SFX CA r ttaligingdagiku r
SFX CA r ttaligingdagimikan r
SFX CA r ttaligingdagimidi r
SFX CA r ttaligingdagidirda r
SFX CA r ttaligingdagidekmi r
SFX CA r ttaligingdagidekchi r
SFX CA r ttaligingdagidekdir r
SFX CA r ttaligingdagidekda r
SFX CA r ttaligingdagidekku r
SFX CA r ttaligingdagidekmikan r
SFX CA r ttaligingdagidekmidi r
SFX CA r ttaligingdagidekdirda r
SFX CA r ttaliginggami r
SFX CA r ttaliginggachi r
SFX CA r ttaliginggadir r
SFX CA r ttaliginggada r
SFX CA r ttaliginggaku r
SFX CA r ttaliginggamikan r
SFX CA r ttaliginggamidi r
SFX CA r ttaliginggadirda r
SFX CA r ttaliginggachami r
SFX CA r ttaliginggachachi r
SFX CA r ttaliginggachadir r
SFX CA r ttaliginggachada r
SFX CA r ttaliginggachaku r
SFX CA r ttaliginggachamikan r
SFX CA r ttaliginggachamidi r
SFX CA r ttaliginggachadirda r
SFX CA r ttaligingiznimi r
SFX CA r ttaligingiznichi r
SFX CA r ttaligingiznidir r
SFX CA r ttaligingiznida r
SFX CA r ttaligingizniku r
SFX CA r ttaligingiznimikan r
SFX CA r ttaligingiznimidi r
SFX CA r ttaligingiznidirda r
SFX CA r ttaligingizningmi r
SFX CA r ttaligingizningchi r
SFX CA r ttaligingizningdir r
SFX CA r ttaligingizningda r
SFX CA r ttaligingizningku r
SFX CA r ttaligingizningmikan r
SFX CA r ttaligingizningmidi r
SFX CA r ttaligingizningdirda r
SFX CA r ttaligingizdami r
SFX CA r ttaligingizdachi r
SFX CA r ttaligingizdadir r
SFX CA r ttaligingizdada r
SFX CA r ttaligingizdaku r
SFX CA r ttaligingizdamikan r
SFX CA r ttaligingizdamidi r
SFX CA r ttaligingizdadirda r
SFX CA r ttaligingizdanmi r
SFX CA r ttaligingizdanchi r
SFX CA r ttaligingizdandir r
SFX CA r ttaligingizdanda r
SFX CA r ttaligingizdanku r
SFX CA r ttaligingizdanmikan r
SFX CA r ttaligingizdanmidi r
SFX CA r ttaligingizdandirda r
SFX CA r ttaligingizdagimi r
SFX CA r ttaligingizdagichi r
SFX CA r ttaligingizdagidir r
SFX CA r ttaligingizdagida r
SFX CA r ttaligingizdagiku r
SFX CA r ttaligingizdagimikan r
SFX CA r ttaligingizdagimidi r
SFX CA r ttaligingizdagidirda r
SFX CA r ttaligingizdagidekmi r
SFX CA r ttaligingizdagidekchi r
SFX CA r ttaligingizdagidekdir r
SFX CA r ttaligingizdagidekda r
SFX CA r ttaligingizdagidekku r
SFX CA r ttaligingizdagidekmikan r
SFX CA r ttaligingizdagidekmidi r
SFX CA r ttaligingizdagidekdirda r
SFX CA r ttaligingizgami r
SFX CA r ttaligingizgachi r
SFX CA r ttaligingizgadir r
SFX CA r ttaligingizgada r
SFX CA r ttaligingizgaku r
SFX CA r ttaligingizgamikan r
SFX CA r ttaligingizgamidi r
SFX CA r ttaligingizgadirda r
SFX CA r ttaligingizgachami r
SFX CA r ttaligingizgachachi r
SFX CA r ttaligingizgachadir r
SFX CA r ttaligingizgachada r
SFX CA r ttaligingizgachaku r
SFX CA r ttaligingizgachamikan r
SFX CA r ttaligingizgachamidi r
SFX CA r ttaligingizgachadirda r
SFX CA r ttaliginimi r
SFX CA r ttaliginichi r
SFX CA r ttaliginidir r
SFX CA r ttaliginida r
SFX CA r ttaliginiku r
SFX CA r ttaliginimikan r
SFX CA r ttaliginimidi r
SFX CA r ttaliginidirda r
SFX CA r ttaliginingmi r
SFX CA r ttaliginingchi r
SFX CA r ttaliginingdir r
SFX CA r ttaliginingda r
SFX CA r ttaliginingku r
SFX CA r ttaliginingmikan r
SFX CA r ttaliginingmidi r
SFX CA r ttaliginingdirda r
SFX CA r ttaligidami r
SFX CA r ttaligidachi r
SFX CA r ttaligidadir r
SFX CA r ttaligidada r
SFX CA r ttaligidaku r
SFX CA r ttaligidamikan r
SFX CA r ttaligidamidi r
SFX CA r ttaligidadirda r
SFX CA r ttaligidanmi r
SFX CA r ttaligidanchi r
SFX CA r ttaligidandir r
SFX CA r ttaligidanda r
SFX CA r ttaligidanku r
SFX CA r ttaligidanmikan r
SFX CA r ttaligidanmidi r
SFX CA r ttaligidandirda r
SFX CA r ttaligidagimi r
SFX CA r ttaligidagichi r
SFX CA r ttaligidagidir r
SFX CA r ttaligidagida r
SFX CA r ttaligidagiku r
SFX CA r ttaligidagimikan r
SFX CA r ttaligidagimidi r
SFX CA r ttaligidagidirda r
SFX CA r ttaligidagidekmi r
SFX CA r ttaligidagidekchi r
SFX CA r ttaligidagidekdir r
SFX CA r ttaligidagidekda r
SFX CA r ttaligidagidekku r
SFX CA r ttaligidagidekmikan r
SFX CA r ttaligidagidekmidi r
SFX CA r ttaligidagidekdirda r
SFX CA r ttaligigami r
SFX CA r ttaligigachi r
SFX CA r ttaligigadir r
SFX CA r ttaligigada r
SFX CA r ttaligigaku r
SFX CA r ttaligigamikan r
SFX CA r ttaligigamidi r
SFX CA r ttaligigadirda r
SFX CA r ttaligigachami r
SFX CA r ttaligigachachi r
SFX CA r ttaligigachadir r
SFX CA r ttaligigachada r
SFX CA r ttaligigachaku r
SFX CA r ttaligigachamikan r
SFX CA r ttaligigachamidi r
SFX CA r ttaligigachadirda r
SFX CA 0 taligimnimi [^r]
SFX CA 0 taligimnichi [^r]
SFX CA 0 taligimnidir [^r]
SFX CA 0 taligimnida [^r]
SFX CA 0 taligimniku [^r]
SFX CA 0 taligimnimikan [^r]
SFX CA 0 taligimnimidi [^r]
SFX CA 0 taligimnidirda [^r]
SFX CA 0 taligimningmi [^r]
SFX CA 0 taligimningchi [^r]
SFX CA 0 taligimningdir [^r]
SFX CA 0 taligimningda [^r]
SFX CA 0 taligimningku [^r]
SFX CA 0 taligimningmikan [^r]
SFX CA 0 taligimningmidi [^r]
SFX CA 0 taligimningdirda [^r]
SFX CA 0 taligimdami [^r]
SFX CA 0 taligimdachi [^r]
SFX CA 0 taligimdadir [^r]
SFX CA 0 taligimdada [^r]
SFX CA 0 taligimdaku [^r]
SFX CA 0 taligimdamikan [^r]
SFX CA 0 taligimdamidi [^r]
SFX CA 0 taligimdadirda [^r]
SFX CA 0 taligimdanmi [^r]
SFX CA 0 taligimdanchi [^r]
SFX CA 0 taligimdandir [^r]
SFX CA 0 taligimdanda [^r]
SFX CA 0 taligimdanku [^r]
SFX CA 0 taligimdanmikan [^r]
SFX CA 0 taligimdanmidi [^r]
SFX CA 0 taligimdandirda [^r]
SFX CA 0 taligimdagimi [^r]
SFX CA 0 taligimdagichi [^r]
SFX CA 0 taligimdagidir [^r]
SFX CA 0 taligimdagida [^r]
SFX CA 0 taligimdagiku [^r]
SFX CA 0 taligimdagimikan [^r]
SFX CA 0 taligimdagimidi [^r]
SFX CA 0 taligimdagidirda [^r]
SFX CA 0 taligimdagidekmi [^r]
SFX CA 0 taligimdagidekchi [^r]
SFX CA 0 taligimdagidekdir [^r]
SFX CA 0 taligimdagidekda [^r]
SFX CA 0 taligimdagidekku [^r]
SFX CA 0 taligimdagidekmikan [^r]
SFX CA 0 taligimdagidekmidi [^r]
SFX CA 0 taligimdagidekdirda [^r]
SFX CA 0 taligimgami [^r]
SFX CA 0 taligimgachi [^r]
SFX CA 0 taligimgadir [^r]
SFX CA 0 taligimgada [^r]
SFX CA 0 taligimgaku [^r]
SFX CA 0 taligimgamikan [^r]
SFX CA 0 taligimgamidi [^r]
SFX CA 0 taligimgadirda [^r]
SFX CA 0 taligimgachami [^r]
SFX CA 0 taligimgachachi [^r]
SFX CA 0 taligimgachadir [^r]
SFX CA 0 taligimgachada [^r]
SFX CA 0 taligimgachaku [^r]
SFX CA 0 taligimgachamikan [^r]
SFX CA 0 taligimgachamidi [^r]
SFX CA 0 taligimgachadirda [^r]
SFX CA 0 taligimiznimi [^r]
SFX CA 0 taligimiznichi [^r]
SFX CA 0 taligimiznidir [^r]
SFX CA 0 taligimiznida [^r]
SFX CA 0 taligimizniku [^r]
SFX CA 0 taligimiznimikan [^r]
SFX CA 0 taligimiznimidi [^r]
SFX CA 0 taligimiznidirda [^r]
SFX CA 0 taligimizningmi [^r]
SFX CA 0 taligimizningchi [^r]
SFX CA 0 taligimizningdir [^r]
SFX CA 0 taligimizningda [^r]
SFX CA 0 taligimizningku [^r]
SFX CA 0 taligimizningmikan [^r]
SFX CA 0 taligimizningmidi [^r]
SFX CA 0 taligimizningdirda [^r]
SFX CA 0 taligimizdami [^r]
SFX CA 0 taligimizdachi [^r]
SFX CA 0 taligimizdadir [^r]
SFX CA 0 taligimizdada [^r]
SFX CA 0 taligimizdaku [^r]
SFX CA 0 taligimizdamikan [^r]
SFX CA 0 taligimizdamidi [^r]
SFX CA 0 taligimizdadirda [^r]
SFX CA 0 taligimizdanmi [^r]
SFX CA 0 taligimizdanchi [^r]
SFX CA 0 taligimizdandir [^r]
SFX CA 0 taligimizdanda [^r]
SFX CA 0 taligimizdanku [^r]
SFX CA 0 taligimizdanmikan [^r]
SFX CA 0 taligimizdanmidi [^r]
SFX CA 0 taligimizdandirda [^r]
SFX CA 0 taligimizdagimi [^r]
SFX CA 0 taligimizdagichi [^r]
SFX CA 0 taligimizdagidir [^r]
SFX CA 0 taligimizdagida [^r]
SFX CA 0 taligimizdagiku [^r]
SFX CA 0 taligimizdagimikan [^r]
SFX CA 0 taligimizdagimidi [^r]
SFX CA 0 taligimizdagidirda [^r]
SFX CA 0 taligimizdagidekmi [^r]
SFX CA 0 taligimizdagidekchi [^r]
SFX CA 0 taligimizdagidekdir [^r]
SFX CA 0 taligimizdagidekda [^r]
SFX CA 0 taligimizdagidekku [^r]
SFX CA 0 taligimizdagidekmikan [^r]
SFX CA 0 taligimizdagidekmidi [^r]
SFX CA 0 taligimizdagidekdirda [^r]
SFX CA 0 taligimizgami [^r]
SFX CA 0 taligimizgachi [^r]
SFX CA 0 taligimizgadir [^r]
SFX CA 0 taligimizgada [^r]
SFX CA 0 taligimizgaku [^r]
SFX CA 0 taligimizgamikan [^r]
SFX CA 0 taligimizgamidi [^r]
SFX CA 0 taligimizgadirda [^r]
SFX CA 0 taligimizgachami [^r]
SFX CA 0 taligimizgachachi [^r]
SFX CA 0 taligimizgachadir [^r]
SFX CA 0 taligimizgachada [^r]
SFX CA 0 taligimizgachaku [^r]
SFX CA 0 taligimizgachamikan [^r]
SFX CA 0 taligimizgachamidi [^r]
SFX CA 0 taligimizgachadirda [^r]
SFX CA 0 taligingnimi [^r]
SFX CA 0 taligingnichi [^r]
SFX CA 0 taligingnidir [^r]
SFX CA 0 taligingnida [^r]
SFX CA 0 taligingniku [^r]
SFX CA 0 taligingnimikan [^r]
SFX CA 0 taligingnimidi [^r]
SFX CA 0 taligingnidirda [^r]
SFX CA 0 taligingningmi [^r]
SFX CA 0 taligingningchi [^r]
SFX CA 0 taligingningdir [^r]
SFX CA 0 taligingningda [^r]
SFX CA 0 taligingningku [^r]
SFX CA 0 taligingningmikan [^r]
SFX CA 0 taligingningmidi [^r]
SFX CA 0 taligingningdirda [^r]
SFX CA 0 taligingdami [^r]
SFX CA 0 taligingdachi [^r]
SFX CA 0 taligingdadir [^r]
SFX CA 0 taligingdada [^r]
SFX CA 0 taligingdaku [^r]
SFX CA 0 taligingdamikan [^r]
SFX CA 0 taligingdamidi [^r]
SFX CA 0 taligingdadirda [^r]
SFX CA 0 taligingdanmi [^r]
SFX CA 0 taligingdanchi [^r]
SFX CA 0 taligingdandir [^r]
SFX CA 0 taligingdanda [^r]
SFX CA 0 taligingdanku [^r]
SFX CA 0 taligingdanmikan [^r]
SFX CA 0 taligingdanmidi [^r]
SFX CA 0 taligingdandirda [^r]
SFX CA 0 taligingdagimi [^r]
SFX CA 0 taligingdagichi [^r]
SFX CA 0 taligingdagidir [^r]
SFX CA 0 taligingdagida [^r]
SFX CA 0 taligingdagiku [^r]
SFX CA 0 taligingdagimikan [^r]
SFX CA 0 taligingdagimidi [^r]
SFX CA 0 taligingdagidirda [^r]
SFX CA 0 taligingdagidekmi [^r]
SFX CA 0 taligingdagidekchi [^r]
SFX CA 0 taligingdagidekdir [^r]
SFX CA 0 taligingdagidekda [^r]
SFX CA 0 taligingdagidekku [^r]
SFX CA 0 taligingdagidekmikan [^r]
SFX CA 0 taligingdagidekmidi [^r]
SFX CA 0 taligingdagidekdirda [^r]
SFX CA 0 taliginggami [^r]
SFX CA 0 taliginggachi [^r]
SFX CA 0 taliginggadir [^r]
SFX CA 0 taliginggada [^r]
SFX CA 0 taliginggaku [^r]
SFX CA 0 taliginggamikan [^r]
SFX CA 0 taliginggamidi [^r]
SFX CA 0 taliginggadirda [^r]
SFX CA 0 taliginggachami [^r]
SFX CA 0 taliginggachachi [^r]
SFX CA 0 taliginggachadir [^r]
SFX CA 0 taliginggachada [^r]
SFX CA 0 taliginggachaku [^r]
SFX CA 0 taliginggachamikan [^r]
SFX CA 0 taliginggachamidi [^r]
SFX CA 0 taliginggachadirda [^r]
SFX CA 0 taligingiznimi [^r]
SFX CA 0 taligingiznichi [^r]
SFX CA 0 taligingiznidir [^r]
SFX CA 0 taligingiznida [^r]
SFX CA 0 taligingizniku [^r]
SFX CA 0 taligingiznimikan [^r]
SFX CA 0 taligingiznimidi [^r]
SFX CA 0 taligingiznidirda [^r]
SFX CA 0 taligingizningmi [^r]
SFX CA 0 taligingizningchi [^r]
SFX CA 0 taligingizningdir [^r]
SFX CA 0 taligingizningda [^r]
SFX CA 0 taligingizningku [^r]
SFX CA 0 taligingizningmikan [^r]
SFX CA 0 taligingizningmidi [^r]
SFX CA 0 taligingizningdirda [^r]
SFX CA 0 taligingizdami [^r]
SFX CA 0 taligingizdachi [^r]
SFX CA 0 taligingizdadir [^r]
SFX CA 0 taligingizdada [^r]
SFX CA 0 taligingizdaku [^r]
SFX CA 0 taligingizdamikan [^r]
SFX CA 0 taligingizdamidi [^r]
SFX CA 0 taligingizdadirda [^r]
SFX CA 0 taligingizdanmi [^r]
SFX CA 0 taligingizdanchi [^r]
SFX CA 0 taligingizdandir [^r]
SFX CA 0 taligingizdanda [^r]
SFX CA 0 taligingizdanku [^r]
SFX CA 0 taligingizdanmikan [^r]
SFX CA 0 taligingizdanmidi [^r]
SFX CA 0 taligingizdandirda [^r]
SFX CA 0 taligingizdagimi [^r]
SFX CA 0 taligingizdagichi [^r]
SFX CA 0 taligingizdagidir [^r]
SFX CA 0 taligingizdagida [^r]
SFX CA 0 taligingizdagiku [^r]
SFX CA 0 taligingizdagimikan [^r]
SFX CA 0 taligingizdagimidi [^r]
SFX CA 0 taligingizdagidirda [^r]
SFX CA 0 taligingizdagidekmi [^r]
SFX CA 0 taligingizdagidekchi [^r]
SFX CA 0 taligingizdagidekdir [^r]
SFX CA 0 taligingizdagidekda [^r]
SFX CA 0 taligingizdagidekku [^r]
SFX CA 0 taligingizdagidekmikan [^r]
SFX CA 0 taligingizdagidekmidi [^r]
SFX CA 0 taligingizdagidekdirda [^r]
SFX CA 0 taligingizgami [^r]
SFX CA 0 taligingizgachi [^r]
SFX CA 0 taligingizgadir [^r]
SFX CA 0 taligingizgada [^r]
SFX CA 0 taligingizgaku [^r]
SFX CA 0 taligingizgamikan [^r]
SFX CA 0 taligingizgamidi [^r]
SFX CA 0 taligingizgadirda [^r]
SFX CA 0 taligingizgachami [^r]
SFX CA 0 taligingizgachachi [^r]
SFX CA 0 taligingizgachadir [^r]
SFX CA 0 taligingizgachada [^r]
SFX CA 0 taligingizgachaku [^r]
SFX CA 0 taligingizgachamikan [^r]
SFX CA 0 taligingizgachamidi [^r]
SFX CA 0 taligingizgachadirda [^r]
SFX CA 0 taliginimi [^r]
SFX CA 0 taliginichi [^r]
SFX CA 0 taliginidir [^r]
SFX CA 0 taliginida [^r]
SFX CA 0 taliginiku [^r]
SFX CA 0 taliginimikan [^r]
SFX CA 0 taliginimidi [^r]
SFX CA 0 taliginidirda [^r]
SFX CA 0 taliginingmi [^r]
SFX CA 0 taliginingchi [^r]
SFX CA 0 taliginingdir [^r]
SFX CA 0 taliginingda [^r]
SFX CA 0 taliginingku [^r]
SFX CA 0 taliginingmikan [^r]
SFX CA 0 taliginingmidi [^r]
SFX CA 0 taliginingdirda [^r]
SFX CA 0 taligidami [^r]
SFX CA 0 taligidachi [^r]
SFX CA 0 taligidadir [^r]
SFX CA 0 taligidada [^r]
SFX CA 0 taligidaku [^r]
SFX CA 0 taligidamikan [^r]
SFX CA 0 taligidamidi [^r]
SFX CA 0 taligidadirda [^r]
SFX CA 0 taligidanmi [^r]
SFX CA 0 taligidanchi [^r]
SFX CA 0 taligidandir [^r]
SFX CA 0 taligidanda [^r]
SFX CA 0 taligidanku [^r]
SFX CA 0 taligidanmikan [^r]
SFX CA 0 taligidanmidi [^r]
SFX CA 0 taligidandirda [^r]
SFX CA 0 taligidagimi [^r]
SFX CA 0 taligidagichi [^r]
SFX CA 0 taligidagidir [^r]
SFX CA 0 taligidagida [^r]
SFX CA 0 taligidagiku [^r]
SFX CA 0 taligidagimikan [^r]
SFX CA 0 taligidagimidi [^r]
SFX CA 0 taligidagidirda [^r]
SFX CA 0 taligidagidekmi [^r]
SFX CA 0 taligidagidekchi [^r]
SFX CA 0 taligidagidekdir [^r]
SFX CA 0 taligidagidekda [^r]
SFX CA 0 taligidagidekku [^r]
SFX CA 0 taligidagidekmikan [^r]
SFX CA 0 taligidagidekmidi [^r]
SFX CA 0 taligidagidekdirda [^r]
SFX CA 0 taligigami [^r]
SFX CA 0 taligigachi [^r]
SFX CA 0 taligigadir [^r]
SFX CA 0 taligigada [^r]
SFX CA 0 taligigaku [^r]
SFX CA 0 taligigamikan [^r]
SFX CA 0 taligigamidi [^r]
SFX CA 0 taligigadirda [^r]
SFX CA 0 taligigachami [^r]
SFX CA 0 taligigachachi [^r]
SFX CA 0 taligigachadir [^r]
SFX CA 0 taligigachada [^r]
SFX CA 0 taligigachaku [^r]
SFX CA 0 taligigachamikan [^r]
SFX CA 0 taligigachamidi [^r]
SFX CA 0 taligigachadirda [^r]

# SON/SON-JAMLOV : JML
SFX CB Y 3
SFX CB i ovlon i
SFX CB a ovlon a
SFX CB 0 ovlon [^ai]

# SON/SON-JAMLOV : JML:TSH
SFX CC Y 24
SFX CC i ovlonni i
SFX CC i ovlonning i
SFX CC i ovlonda i
SFX CC i ovlondan i
SFX CC i ovlondagi i
SFX CC i ovlondagidek i
SFX CC i ovlonga i
SFX CC i ovlongacha i
SFX CC a ovlonni a
SFX CC a ovlonning a
SFX CC a ovlonda a
SFX CC a ovlondan a
SFX CC a ovlondagi a
SFX CC a ovlondagidek a
SFX CC a ovlonga a
SFX CC a ovlongacha a
SFX CC 0 ovlonni [^ai]
SFX CC 0 ovlonning [^ai]
SFX CC 0 ovlonda [^ai]
SFX CC 0 ovlondan [^ai]
SFX CC 0 ovlondagi [^ai]
SFX CC 0 ovlondagidek [^ai]
SFX CC 0 ovlonga [^ai]
SFX CC 0 ovlongacha [^ai]

# SON/SON-JAMLOV : JML:MI?
SFX CD Y 24
SFX CD i ovlonmi i
SFX CD i ovlonchi i
SFX CD i ovlondir i
SFX CD i ovlonda i
SFX CD i ovlonku i
SFX CD i ovlonmikan i
SFX CD i ovlonmidi i
SFX CD i ovlondirda i
SFX CD a ovlonmi a
SFX CD a ovlonchi a
SFX CD a ovlondir a
SFX CD a ovlonda a
SFX CD a ovlonku a
SFX CD a ovlonmikan a
SFX CD a ovlonmidi a
SFX CD a ovlondirda a
SFX CD 0 ovlonmi [^ai]
SFX CD 0 ovlonchi [^ai]
SFX CD 0 ovlondir [^ai]
SFX CD 0 ovlonda [^ai]
SFX CD 0 ovlonku [^ai]
SFX CD 0 ovlonmikan [^ai]
SFX CD 0 ovlonmidi [^ai]
SFX CD 0 ovlondirda [^ai]

# SON/SON-JAMLOV : JML:TSH:MI?
SFX CE Y 192
SFX CE i ovlonnimi i
SFX CE i ovlonnichi i
SFX CE i ovlonnidir i
SFX CE i ovlonnida i
SFX CE i ovlonniku i
SFX CE i ovlonnimikan i
SFX CE i ovlonnimidi i
SFX CE i ovlonnidirda i
SFX CE i ovlonningmi i
SFX CE i ovlonningchi i
SFX CE i ovlonningdir i
SFX CE i ovlonningda i
SFX CE i ovlonningku i
SFX CE i ovlonningmikan i
SFX CE i ovlonningmidi i
SFX CE i ovlonningdirda i
SFX CE i ovlondami i
SFX CE i ovlondachi i
SFX CE i ovlondadir i
SFX CE i ovlondada i
SFX CE i ovlondaku i
SFX CE i ovlondamikan i
SFX CE i ovlondamidi i
SFX CE i ovlondadirda i
SFX CE i ovlondanmi i
SFX CE i ovlondanchi i
SFX CE i ovlondandir i
SFX CE i ovlondanda i
SFX CE i ovlondanku i
SFX CE i ovlondanmikan i
SFX CE i ovlondanmidi i
SFX CE i ovlondandirda i
SFX CE i ovlondagimi i
SFX CE i ovlondagichi i
SFX CE i ovlondagidir i
SFX CE i ovlondagida i
SFX CE i ovlondagiku i
SFX CE i ovlondagimikan i
SFX CE i ovlondagimidi i
SFX CE i ovlondagidirda i
SFX CE i ovlondagidekmi i
SFX CE i ovlondagidekchi i
SFX CE i ovlondagidekdir i
SFX CE i ovlondagidekda i
SFX CE i ovlondagidekku i
SFX CE i ovlondagidekmikan i
SFX CE i ovlondagidekmidi i
SFX CE i ovlondagidekdirda i
SFX CE i ovlongami i
SFX CE i ovlongachi i
SFX CE i ovlongadir i
SFX CE i ovlongada i
SFX CE i ovlongaku i
SFX CE i ovlongamikan i
SFX CE i ovlongamidi i
SFX CE i ovlongadirda i
SFX CE i ovlongachami i
SFX CE i ovlongachachi i
SFX CE i ovlongachadir i
SFX CE i ovlongachada i
SFX CE i ovlongachaku i
SFX CE i ovlongachamikan i
SFX CE i ovlongachamidi i
SFX CE i ovlongachadirda i
SFX CE a ovlonnimi a
SFX CE a ovlonnichi a
SFX CE a ovlonnidir a
SFX CE a ovlonnida a
SFX CE a ovlonniku a
SFX CE a ovlonnimikan a
SFX CE a ovlonnimidi a
SFX CE a ovlonnidirda a
SFX CE a ovlonningmi a
SFX CE a ovlonningchi a
SFX CE a ovlonningdir a
SFX CE a ovlonningda a
SFX CE a ovlonningku a
SFX CE a ovlonningmikan a
SFX CE a ovlonningmidi a
SFX CE a ovlonningdirda a
SFX CE a ovlondami a
SFX CE a ovlondachi a
SFX CE a ovlondadir a
SFX CE a ovlondada a
SFX CE a ovlondaku a
SFX CE a ovlondamikan a
SFX CE a ovlondamidi a
SFX CE a ovlondadirda a
SFX CE a ovlondanmi a
SFX CE a ovlondanchi a
SFX CE a ovlondandir a
SFX CE a ovlondanda a
SFX CE a ovlondanku a
SFX CE a ovlondanmikan a
SFX CE a ovlondanmidi a
SFX CE a ovlondandirda a
SFX CE a ovlondagimi a
SFX CE a ovlondagichi a
SFX CE a ovlondagidir a
SFX CE a ovlondagida a
SFX CE a ovlondagiku a
SFX CE a ovlondagimikan a
SFX CE a ovlondagimidi a
SFX CE a ovlondagidirda a
SFX CE a ovlondagidekmi a
SFX CE a ovlondagidekchi a
SFX CE a ovlondagidekdir a
SFX CE a ovlondagidekda a
SFX CE a ovlondagidekku a
SFX CE a ovlondagidekmikan a
SFX CE a ovlondagidekmidi a
SFX CE a ovlondagidekdirda a
SFX CE a ovlongami a
SFX CE a ovlongachi a
SFX CE a ovlongadir a
SFX CE a ovlongada a
SFX CE a ovlongaku a
SFX CE a ovlongamikan a
SFX CE a ovlongamidi a
SFX CE a ovlongadirda a
SFX CE a ovlongachami a
SFX CE a ovlongachachi a
SFX CE a ovlongachadir a
SFX CE a ovlongachada a
SFX CE a ovlongachaku a
SFX CE a ovlongachamikan a
SFX CE a ovlongachamidi a
SFX CE a ovlongachadirda a
SFX CE 0 ovlonnimi [^ai]
SFX CE 0 ovlonnichi [^ai]
SFX CE 0 ovlonnidir [^ai]
SFX CE 0 ovlonnida [^ai]
SFX CE 0 ovlonniku [^ai]
SFX CE 0 ovlonnimikan [^ai]
SFX CE 0 ovlonnimidi [^ai]
SFX CE 0 ovlonnidirda [^ai]
SFX CE 0 ovlonningmi [^ai]
SFX CE 0 ovlonningchi [^ai]
SFX CE 0 ovlonningdir [^ai]
SFX CE 0 ovlonningda [^ai]
SFX CE 0 ovlonningku [^ai]
SFX CE 0 ovlonningmikan [^ai]
SFX CE 0 ovlonningmidi [^ai]
SFX CE 0 ovlonningdirda [^ai]
SFX CE 0 ovlondami [^ai]
SFX CE 0 ovlondachi [^ai]
SFX CE 0 ovlondadir [^ai]
SFX CE 0 ovlondada [^ai]
SFX CE 0 ovlondaku [^ai]
SFX CE 0 ovlondamikan [^ai]
SFX CE 0 ovlondamidi [^ai]
SFX CE 0 ovlondadirda [^ai]
SFX CE 0 ovlondanmi [^ai]
SFX CE 0 ovlondanchi [^ai]
SFX CE 0 ovlondandir [^ai]
SFX CE 0 ovlondanda [^ai]
SFX CE 0 ovlondanku [^ai]
SFX CE 0 ovlondanmikan [^ai]
SFX CE 0 ovlondanmidi [^ai]
SFX CE 0 ovlondandirda [^ai]
SFX CE 0 ovlondagimi [^ai]
SFX CE 0 ovlondagichi [^ai]
SFX CE 0 ovlondagidir [^ai]
SFX CE 0 ovlondagida [^ai]
SFX CE 0 ovlondagiku [^ai]
SFX CE 0 ovlondagimikan [^ai]
SFX CE 0 ovlondagimidi [^ai]
SFX CE 0 ovlondagidirda [^ai]
SFX CE 0 ovlondagidekmi [^ai]
SFX CE 0 ovlondagidekchi [^ai]
SFX CE 0 ovlondagidekdir [^ai]
SFX CE 0 ovlondagidekda [^ai]
SFX CE 0 ovlondagidekku [^ai]
SFX CE 0 ovlondagidekmikan [^ai]
SFX CE 0 ovlondagidekmidi [^ai]
SFX CE 0 ovlondagidekdirda [^ai]
SFX CE 0 ovlongami [^ai]
SFX CE 0 ovlongachi [^ai]
SFX CE 0 ovlongadir [^ai]
SFX CE 0 ovlongada [^ai]
SFX CE 0 ovlongaku [^ai]
SFX CE 0 ovlongamikan [^ai]
SFX CE 0 ovlongamidi [^ai]
SFX CE 0 ovlongadirda [^ai]
SFX CE 0 ovlongachami [^ai]
SFX CE 0 ovlongachachi [^ai]
SFX CE 0 ovlongachadir [^ai]
SFX CE 0 ovlongachada [^ai]
SFX CE 0 ovlongachaku [^ai]
SFX CE 0 ovlongachamikan [^ai]
SFX CE 0 ovlongachamidi [^ai]
SFX CE 0 ovlongachadirda [^ai]

# SON/SON-LIK
SFX CF Y 1
SFX CF 0 lik .

# SON/SON-LIK : _:1SHB
SFX CG Y 5
SFX CG 0 ligim .
SFX CG 0 ligimiz .
SFX CG 0 liging .
SFX CG 0 ligingiz .
SFX CG 0 ligi .

# SON/SON-LIK : _:TSH
SFX CH Y 8
SFX CH 0 likni .
SFX CH 0 likning .
SFX CH 0 likda .
SFX CH 0 likdan .
SFX CH 0 likdagi .
SFX CH 0 likdagidek .
SFX CH 0 likka .
SFX CH 0 likkacha .

# SON/SON-LIK : _:1SHB:TSH
SFX CI Y 40
SFX CI 0 ligimni .
SFX CI 0 ligimning .
SFX CI 0 ligimda .
SFX CI 0 ligimdan .
SFX CI 0 ligimdagi .
SFX CI 0 ligimdagidek .
SFX CI 0 ligimga .
SFX CI 0 ligimgacha .
SFX CI 0 ligimizni .
SFX CI 0 ligimizning .
SFX CI 0 ligimizda .
SFX CI 0 ligimizdan .
SFX CI 0 ligimizdagi .
SFX CI 0 ligimizdagidek .
SFX CI 0 ligimizga .
SFX CI 0 ligimizgacha .
SFX CI 0 ligingni .
SFX CI 0 ligingning .
SFX CI 0 ligingda .
SFX CI 0 ligingdan .
SFX CI 0 ligingdagi .
SFX CI 0 ligingdagidek .
SFX CI 0 ligingga .
SFX CI 0 liginggacha .
SFX CI 0 ligingizni .
SFX CI 0 ligingizning .
SFX CI 0 ligingizda .
SFX CI 0 ligingizdan .
SFX CI 0 ligingizdagi .
SFX CI 0 ligingizdagidek .
SFX CI 0 ligingizga .
SFX CI 0 ligingizgacha .
SFX CI 0 ligini .
SFX CI 0 ligining .
SFX CI 0 ligida .
SFX CI 0 ligidan .
SFX CI 0 ligidagi .
SFX CI 0 ligidagidek .
SFX CI 0 ligiga .
SFX CI 0 ligigacha .

# SON/SON-LIK : _:MI?
SFX CJ Y 8
SFX CJ 0 likmi .
SFX CJ 0 likchi .
SFX CJ 0 likdir .
SFX CJ 0 likda .
SFX CJ 0 likku .
SFX CJ 0 likmikan .
SFX CJ 0 likmidi .
SFX CJ 0 likdirda .

# SON/SON-LIK : _:1SHB:MI?
SFX CK Y 40
SFX CK 0 ligimmi .
SFX CK 0 ligimchi .
SFX CK 0 ligimdir .
SFX CK 0 ligimda .
SFX CK 0 ligimku .
SFX CK 0 ligimmikan .
SFX CK 0 ligimmidi .
SFX CK 0 ligimdirda .
SFX CK 0 ligimizmi .
SFX CK 0 ligimizchi .
SFX CK 0 ligimizdir .
SFX CK 0 ligimizda .
SFX CK 0 ligimizku .
SFX CK 0 ligimizmikan .
SFX CK 0 ligimizmidi .
SFX CK 0 ligimizdirda .
SFX CK 0 ligingmi .
SFX CK 0 ligingchi .
SFX CK 0 ligingdir .
SFX CK 0 ligingda .
SFX CK 0 ligingku .
SFX CK 0 ligingmikan .
SFX CK 0 ligingmidi .
SFX CK 0 ligingdirda .
SFX CK 0 ligingizmi .
SFX CK 0 ligingizchi .
SFX CK 0 ligingizdir .
SFX CK 0 ligingizda .
SFX CK 0 ligingizku .
SFX CK 0 ligingizmikan .
SFX CK 0 ligingizmidi .
SFX CK 0 ligingizdirda .
SFX CK 0 ligimi .
SFX CK 0 ligichi .
SFX CK 0 ligidir .
SFX CK 0 ligida .
SFX CK 0 ligiku .
SFX CK 0 ligimikan .
SFX CK 0 ligimidi .
SFX CK 0 ligidirda .

# SON/SON-LIK : _:TSH:MI?
SFX CL Y 64
SFX CL 0 liknimi .
SFX CL 0 liknichi .
SFX CL 0 liknidir .
SFX CL 0 liknida .
SFX CL 0 likniku .
SFX CL 0 liknimikan .
SFX CL 0 liknimidi .
SFX CL 0 liknidirda .
SFX CL 0 likningmi .
SFX CL 0 likningchi .
SFX CL 0 likningdir .
SFX CL 0 likningda .
SFX CL 0 likningku .
SFX CL 0 likningmikan .
SFX CL 0 likningmidi .
SFX CL 0 likningdirda .
SFX CL 0 likdami .
SFX CL 0 likdachi .
SFX CL 0 likdadir .
SFX CL 0 likdada .
SFX CL 0 likdaku .
SFX CL 0 likdamikan .
SFX CL 0 likdamidi .
SFX CL 0 likdadirda .
SFX CL 0 likdanmi .
SFX CL 0 likdanchi .
SFX CL 0 likdandir .
SFX CL 0 likdanda .
SFX CL 0 likdanku .
SFX CL 0 likdanmikan .
SFX CL 0 likdanmidi .
SFX CL 0 likdandirda .
SFX CL 0 likdagimi .
SFX CL 0 likdagichi .
SFX CL 0 likdagidir .
SFX CL 0 likdagida .
SFX CL 0 likdagiku .
SFX CL 0 likdagimikan .
SFX CL 0 likdagimidi .
SFX CL 0 likdagidirda .
SFX CL 0 likdagidekmi .
SFX CL 0 likdagidekchi .
SFX CL 0 likdagidekdir .
SFX CL 0 likdagidekda .
SFX CL 0 likdagidekku .
SFX CL 0 likdagidekmikan .
SFX CL 0 likdagidekmidi .
SFX CL 0 likdagidekdirda .
SFX CL 0 likkami .
SFX CL 0 likkachi .
SFX CL 0 likkadir .
SFX CL 0 likkada .
SFX CL 0 likkaku .
SFX CL 0 likkamikan .
SFX CL 0 likkamidi .
SFX CL 0 likkadirda .
SFX CL 0 likkachami .
SFX CL 0 likkachachi .
SFX CL 0 likkachadir .
SFX CL 0 likkachada .
SFX CL 0 likkachaku .
SFX CL 0 likkachamikan .
SFX CL 0 likkachamidi .
SFX CL 0 likkachadirda .

# SON/SON-LIK : _:1SHB:TSH:MI?
SFX CM Y 320
SFX CM 0 ligimnimi .
SFX CM 0 ligimnichi .
SFX CM 0 ligimnidir .
SFX CM 0 ligimnida .
SFX CM 0 ligimniku .
SFX CM 0 ligimnimikan .
SFX CM 0 ligimnimidi .
SFX CM 0 ligimnidirda .
SFX CM 0 ligimningmi .
SFX CM 0 ligimningchi .
SFX CM 0 ligimningdir .
SFX CM 0 ligimningda .
SFX CM 0 ligimningku .
SFX CM 0 ligimningmikan .
SFX CM 0 ligimningmidi .
SFX CM 0 ligimningdirda .
SFX CM 0 ligimdami .
SFX CM 0 ligimdachi .
SFX CM 0 ligimdadir .
SFX CM 0 ligimdada .
SFX CM 0 ligimdaku .
SFX CM 0 ligimdamikan .
SFX CM 0 ligimdamidi .
SFX CM 0 ligimdadirda .
SFX CM 0 ligimdanmi .
SFX CM 0 ligimdanchi .
SFX CM 0 ligimdandir .
SFX CM 0 ligimdanda .
SFX CM 0 ligimdanku .
SFX CM 0 ligimdanmikan .
SFX CM 0 ligimdanmidi .
SFX CM 0 ligimdandirda .
SFX CM 0 ligimdagimi .
SFX CM 0 ligimdagichi .
SFX CM 0 ligimdagidir .
SFX CM 0 ligimdagida .
SFX CM 0 ligimdagiku .
SFX CM 0 ligimdagimikan .
SFX CM 0 ligimdagimidi .
SFX CM 0 ligimdagidirda .
SFX CM 0 ligimdagidekmi .
SFX CM 0 ligimdagidekchi .
SFX CM 0 ligimdagidekdir .
SFX CM 0 ligimdagidekda .
SFX CM 0 ligimdagidekku .
SFX CM 0 ligimdagidekmikan .
SFX CM 0 ligimdagidekmidi .
SFX CM 0 ligimdagidekdirda .
SFX CM 0 ligimgami .
SFX CM 0 ligimgachi .
SFX CM 0 ligimgadir .
SFX CM 0 ligimgada .
SFX CM 0 ligimgaku .
SFX CM 0 ligimgamikan .
SFX CM 0 ligimgamidi .
SFX CM 0 ligimgadirda .
SFX CM 0 ligimgachami .
SFX CM 0 ligimgachachi .
SFX CM 0 ligimgachadir .
SFX CM 0 ligimgachada .
SFX CM 0 ligimgachaku .
SFX CM 0 ligimgachamikan .
SFX CM 0 ligimgachamidi .
SFX CM 0 ligimgachadirda .
SFX CM 0 ligimiznimi .
SFX CM 0 ligimiznichi .
SFX CM 0 ligimiznidir .
SFX CM 0 ligimiznida .
SFX CM 0 ligimizniku .
SFX CM 0 ligimiznimikan .
SFX CM 0 ligimiznimidi .
SFX CM 0 ligimiznidirda .
SFX CM 0 ligimizningmi .
SFX CM 0 ligimizningchi .
SFX CM 0 ligimizningdir .
SFX CM 0 ligimizningda .
SFX CM 0 ligimizningku .
SFX CM 0 ligimizningmikan .
SFX CM 0 ligimizningmidi .
SFX CM 0 ligimizningdirda .
SFX CM 0 ligimizdami .
SFX CM 0 ligimizdachi .
SFX CM 0 ligimizdadir .
SFX CM 0 ligimizdada .
SFX CM 0 ligimizdaku .
SFX CM 0 ligimizdamikan .
SFX CM 0 ligimizdamidi .
SFX CM 0 ligimizdadirda .
SFX CM 0 ligimizdanmi .
SFX CM 0 ligimizdanchi .
SFX CM 0 ligimizdandir .
SFX CM 0 ligimizdanda .
SFX CM 0 ligimizdanku .
SFX CM 0 ligimizdanmikan .
SFX CM 0 ligimizdanmidi .
SFX CM 0 ligimizdandirda .
SFX CM 0 ligimizdagimi .
SFX CM 0 ligimizdagichi .
SFX CM 0 ligimizdagidir .
SFX CM 0 ligimizdagida .
SFX CM 0 ligimizdagiku .
SFX CM 0 ligimizdagimikan .
SFX CM 0 ligimizdagimidi .
SFX CM 0 ligimizdagidirda .
SFX CM 0 ligimizdagidekmi .
SFX CM 0 ligimizdagidekchi .
SFX CM 0 ligimizdagidekdir .
SFX CM 0 ligimizdagidekda .
SFX CM 0 ligimizdagidekku .
SFX CM 0 ligimizdagidekmikan .
SFX CM 0 ligimizdagidekmidi .
SFX CM 0 ligimizdagidekdirda .
SFX CM 0 ligimizgami .
SFX CM 0 ligimizgachi .
SFX CM 0 ligimizgadir .
SFX CM 0 ligimizgada .
SFX CM 0 ligimizgaku .
SFX CM 0 ligimizgamikan .
SFX CM 0 ligimizgamidi .
SFX CM 0 ligimizgadirda .
SFX CM 0 ligimizgachami .
SFX CM 0 ligimizgachachi .
SFX CM 0 ligimizgachadir .
SFX CM 0 ligimizgachada .
SFX CM 0 ligimizgachaku .
SFX CM 0 ligimizgachamikan .
SFX CM 0 ligimizgachamidi .
SFX CM 0 ligimizgachadirda .
SFX CM 0 ligingnimi .
SFX CM 0 ligingnichi .
SFX CM 0 ligingnidir .
SFX CM 0 ligingnida .
SFX CM 0 ligingniku .
SFX CM 0 ligingnimikan .
SFX CM 0 ligingnimidi .
SFX CM 0 ligingnidirda .
SFX CM 0 ligingningmi .
SFX CM 0 ligingningchi .
SFX CM 0 ligingningdir .
SFX CM 0 ligingningda .
SFX CM 0 ligingningku .
SFX CM 0 ligingningmikan .
SFX CM 0 ligingningmidi .
SFX CM 0 ligingningdirda .
SFX CM 0 ligingdami .
SFX CM 0 ligingdachi .
SFX CM 0 ligingdadir .
SFX CM 0 ligingdada .
SFX CM 0 ligingdaku .
SFX CM 0 ligingdamikan .
SFX CM 0 ligingdamidi .
SFX CM 0 ligingdadirda .
SFX CM 0 ligingdanmi .
SFX CM 0 ligingdanchi .
SFX CM 0 ligingdandir .
SFX CM 0 ligingdanda .
SFX CM 0 ligingdanku .
SFX CM 0 ligingdanmikan .
SFX CM 0 ligingdanmidi .
SFX CM 0 ligingdandirda .
SFX CM 0 ligingdagimi .
SFX CM 0 ligingdagichi .
SFX CM 0 ligingdagidir .
SFX CM 0 ligingdagida .
SFX CM 0 ligingdagiku .
SFX CM 0 ligingdagimikan .
SFX CM 0 ligingdagimidi .
SFX CM 0 ligingdagidirda .
SFX CM 0 ligingdagidekmi .
SFX CM 0 ligingdagidekchi .
SFX CM 0 ligingdagidekdir .
SFX CM 0 ligingdagidekda .
SFX CM 0 ligingdagidekku .
SFX CM 0 ligingdagidekmikan .
SFX CM 0 ligingdagidekmidi .
SFX CM 0 ligingdagidekdirda .
SFX CM 0 liginggami .
SFX CM 0 liginggachi .
SFX CM 0 liginggadir .
SFX CM 0 liginggada .
SFX CM 0 liginggaku .
SFX CM 0 liginggamikan .
SFX CM 0 liginggamidi .
SFX CM 0 liginggadirda .
SFX CM 0 liginggachami .
SFX CM 0 liginggachachi .
SFX CM 0 liginggachadir .
SFX CM 0 liginggachada .
SFX CM 0 liginggachaku .
SFX CM 0 liginggachamikan .
SFX CM 0 liginggachamidi .
SFX CM 0 liginggachadirda .
SFX CM 0 ligingiznimi .
SFX CM 0 ligingiznichi .
SFX CM 0 ligingiznidir .
SFX CM 0 ligingiznida .
SFX CM 0 ligingizniku .
SFX CM 0 ligingiznimikan .
SFX CM 0 ligingiznimidi .
SFX CM 0 ligingiznidirda .
SFX CM 0 ligingizningmi .
SFX CM 0 ligingizningchi .
SFX CM 0 ligingizningdir .
SFX CM 0 ligingizningda .
SFX CM 0 ligingizningku .
SFX CM 0 ligingizningmikan .
SFX CM 0 ligingizningmidi .
SFX CM 0 ligingizningdirda .
SFX CM 0 ligingizdami .
SFX CM 0 ligingizdachi .
SFX CM 0 ligingizdadir .
SFX CM 0 ligingizdada .
SFX CM 0 ligingizdaku .
SFX CM 0 ligingizdamikan .
SFX CM 0 ligingizdamidi .
SFX CM 0 ligingizdadirda .
SFX CM 0 ligingizdanmi .
SFX CM 0 ligingizdanchi .
SFX CM 0 ligingizdandir .
SFX CM 0 ligingizdanda .
SFX CM 0 ligingizdanku .
SFX CM 0 ligingizdanmikan .
SFX CM 0 ligingizdanmidi .
SFX CM 0 ligingizdandirda .
SFX CM 0 ligingizdagimi .
SFX CM 0 ligingizdagichi .
SFX CM 0 ligingizdagidir .
SFX CM 0 ligingizdagida .
SFX CM 0 ligingizdagiku .
SFX CM 0 ligingizdagimikan .
SFX CM 0 ligingizdagimidi .
SFX CM 0 ligingizdagidirda .
SFX CM 0 ligingizdagidekmi .
SFX CM 0 ligingizdagidekchi .
SFX CM 0 ligingizdagidekdir .
SFX CM 0 ligingizdagidekda .
SFX CM 0 ligingizdagidekku .
SFX CM 0 ligingizdagidekmikan .
SFX CM 0 ligingizdagidekmidi .
SFX CM 0 ligingizdagidekdirda .
SFX CM 0 ligingizgami .
SFX CM 0 ligingizgachi .
SFX CM 0 ligingizgadir .
SFX CM 0 ligingizgada .
SFX CM 0 ligingizgaku .
SFX CM 0 ligingizgamikan .
SFX CM 0 ligingizgamidi .
SFX CM 0 ligingizgadirda .
SFX CM 0 ligingizgachami .
SFX CM 0 ligingizgachachi .
SFX CM 0 ligingizgachadir .
SFX CM 0 ligingizgachada .
SFX CM 0 ligingizgachaku .
SFX CM 0 ligingizgachamikan .
SFX CM 0 ligingizgachamidi .
SFX CM 0 ligingizgachadirda .
SFX CM 0 liginimi .
SFX CM 0 liginichi .
SFX CM 0 liginidir .
SFX CM 0 liginida .
SFX CM 0 liginiku .
SFX CM 0 liginimikan .
SFX CM 0 liginimidi .
SFX CM 0 liginidirda .
SFX CM 0 liginingmi .
SFX CM 0 liginingchi .
SFX CM 0 liginingdir .
SFX CM 0 liginingda .
SFX CM 0 liginingku .
SFX CM 0 liginingmikan .
SFX CM 0 liginingmidi .
SFX CM 0 liginingdirda .
SFX CM 0 ligidami .
SFX CM 0 ligidachi .
SFX CM 0 ligidadir .
SFX CM 0 ligidada .
SFX CM 0 ligidaku .
SFX CM 0 ligidamikan .
SFX CM 0 ligidamidi .
SFX CM 0 ligidadirda .
SFX CM 0 ligidanmi .
SFX CM 0 ligidanchi .
SFX CM 0 ligidandir .
SFX CM 0 ligidanda .
SFX CM 0 ligidanku .
SFX CM 0 ligidanmikan .
SFX CM 0 ligidanmidi .
SFX CM 0 ligidandirda .
SFX CM 0 ligidagimi .
SFX CM 0 ligidagichi .
SFX CM 0 ligidagidir .
SFX CM 0 ligidagida .
SFX CM 0 ligidagiku .
SFX CM 0 ligidagimikan .
SFX CM 0 ligidagimidi .
SFX CM 0 ligidagidirda .
SFX CM 0 ligidagidekmi .
SFX CM 0 ligidagidekchi .
SFX CM 0 ligidagidekdir .
SFX CM 0 ligidagidekda .
SFX CM 0 ligidagidekku .
SFX CM 0 ligidagidekmikan .
SFX CM 0 ligidagidekmidi .
SFX CM 0 ligidagidekdirda .
SFX CM 0 ligigami .
SFX CM 0 ligigachi .
SFX CM 0 ligigadir .
SFX CM 0 ligigada .
SFX CM 0 ligigaku .
SFX CM 0 ligigamikan .
SFX CM 0 ligigamidi .
SFX CM 0 ligigadirda .
SFX CM 0 ligigachami .
SFX CM 0 ligigachachi .
SFX CM 0 ligigachadir .
SFX CM 0 ligigachada .
SFX CM 0 ligigachaku .
SFX CM 0 ligigachamikan .
SFX CM 0 ligigachamidi .
SFX CM 0 ligigachadirda .

